Austsinni+N+Prop+Der/laš+A+Sg+Ill	Austsinnilažžii	ˈɑust.sin.nˌi.lɑdː.tʃij
Beijin+N+Prop+Der/laš+A+Ess+PxSg1	Beijinalažžanan	pˈej.ji.nˌɑ.lɑdː.tʃˌɑ.nɑn
Brænna+N+Prop+Der/laš+A+Attr	Brænnalaš	brˈæn.nɑ.lɑʃ
Bådåddjo+N+Prop+Sg+Ill	Bådåddjui	pˈoː.doːɟː.cuj
Critical+N+Prop+Attr	Critical	tsrˈi.ti.tsɑl
Cuhppulčohkka+N+Prop+Sg+Ill	Cuhppulčohkkii	tsˈuhː.pulə.tʃˌohː.kij
Djibouti+N+Prop+Ess	Djiboutin	djˈi.bou.tin
Doasku+N+Prop+Sg+Ill	Doskui	tˈosː.kuj
Doppemuš+N+Prop+Attr	Doppemuš	tˈop.pe.muʃ
Dávggát+N+Prop+Ess	Dávgán	tˈɑːβː.kɑːn
Eatnu+N+Prop+Sg+Ill	Etnui	ˈet.nuj
Eavru+N+Prop+Sg+Ill	Evrui	ˈeβː.ruj
Ekváhtor+N+Prop+Sg+Gen+Allegro	Ekváhtor	ˈek.vɑːh.tor
Ekváhtor+N+Prop+Der/laš+A+Sg+Ill	Ekváhtorlažžii	ˈek.vɑːh.tˌor.lɑdː.tʃij
Eurásia+N+Prop+Der/laš+A+Sg+Ill	Eurásialažžii	ˈeur.ɑː.sˌi.ɑ.lˌɑdː.tʃij
Eškol+N+Prop+Sem/Sur+Sg+Acc	Eškola	ˈeʃː.ko.lɑ
Gačina+N+Prop+Sg+Nom	Gačina	kˈɑ.tʃi.nɑ
Geatnja+N+Prop+Sg+Ill	Getnjii	kˈet.ɲij
Gráddas+N+Prop+Der/laš+A+Sg+Ill	Gráddaslažžii	grˈɑːdː.tɑs.lˌɑdː.tʃij
Gïeje+N+Prop+Sg+Ill	Gïejii	kˈïe.jij
Hođemielli+N+Prop+Sg+Gen+Allegro	Hođemielle	hˈo.ðe.mˌĭel.le
Hyundai+N+Prop+Sg+Loc	Hyundais	hˈy.un.dɑjs
Hömppi+N+Prop+Sem/Sur+Sg+Com	Hömppiin	hˈømm̥.pijn
Iasi+N+Prop+Der/laš+A+Attr	Iasilaš	ˈiɑ.si.lɑʃ
Jakobsli+N+Prop+Sg+Loc	Jakobslis	jˈɑ.kobs.lis
Jubonaš+N+Prop+Sem/Mal+Pl+Com	Jubonaččaiguin	jˈu.bo.nˌɑt.tʃɑj.gujn
Jämtlands+N+Prop+Attr	Jämtlands	jˈæmt.lɑnds
Jäntti+N+Prop+Sem/Sur+Sg+Loc	Jänttis	jˈænn̥ː.tiːs
Kristianstads+N+Prop+Attr	Kristianstads	krˈisː.ti.ˌɑnː.stɑds
Kykyri+N+Prop+Ess	Kykyrin	khˈy.ky.rin
Káffevuoššanája+N+Prop+Sg+Nom+Der/t+N+Sg+Nom	Káffevuoššanájat	khˈɑːf.fe.vˌuoʃ.ʃɑn.ˌɑː.jɑ»h
Kårvejaure+N+Prop+Sg+Com	Kårvejauriin	khˈoːrə.ve.jˌɑu.rijn
Medici+N+Prop+Sem/Sur+Pl+Gen	Mediciid	mˈe.di.tsijh
Mwangi+N+Prop+Sem/Sur+Sg+Nom	Mwangi	mβˈɑŋŋ.kiː
Nadjetjohka+N+Prop+Sg+Ill	Nadjetjohkii	nˈɑc.cet.jˌoh.kij
Ndaskoi+N+Prop+Sem/Sur+Pl+Nom	Ndaskoijat	ndˈɑsː.koj.jɑh
Norli+N+Prop+Sem/Sur+Pl+Com	Norliiguin	nˈor.lij.gujn
Nuhtte+N+Prop+Sem/Mal+Sg+Ill	Nuhttii	nˈuhː.tij
Näveri+N+Prop+Sem/Sur+Pl+Acc	Näveriid	nˈæ.ve.rijh
Olgoáššiidministeriija+N+Prop+Sg+Ill	Olgoáššiidministeriijai	ˈolə.ko.ˌɑːʃ.ʃijd.mˌi.nis.te.rij.jɑj
Oggošhárji+N+Prop+Der/laš+A+Pl+Nom+PxPl1	Oggošhárjilaččaideamet	ˈogː.koʃ.hˌɑːrə.ji.lˌɑt.tʃɑj.dĕæ.meh
Oggošhárji+N+Prop+Sg+Gen+Der/t+N+Pl+Gen+PxDu3	Oggošhárjjihiiddiska	ˈogː.koʃ.hˌɑːrj.ji»hˌijtː.tis.kɑ
Orus+N+Prop+Sg+Nom	Orus	ˈo.ruːs
Peni+N+Prop+Sem/Mal+Sg+Loc	Penis	phˈe.niːs
Pinomäki+N+Prop+Sg+Com	Pinomäkiin	phˈi.no.mˌæ.kijn
Plaatjies+N+Prop+Sem/Sur+Sg+Ill	Plaatjiesii	plˈɑːt.jie.sij
Poastaleakti+N+Prop+Sg+Gen+Allegro	Poastaleavtte	phˈŏɑsː.tɑ.lˌĕæβɸ.te
Pyreneavárit+N+Prop+Ess	Pyreneavárrin	phˈy.re.nˌeæ.vɑːr.rin
Qinghai+N+Prop+Sg+Gen	Qinghai	kˈing.hɑːj
Qinghai+N+Prop+Der/laš+A+Sg+Ill+PxPl1	Qinghaalažžaseamet	kˈing.hɑːɑ.lˌɑdː.tʃɑ.sˌĕæ.meh
Reaiponjárga+N+Prop+Sg+Acc	Ræipunjárgga	kˈing.hɑːː.lˌɑdː.tʃɑ.sˌĕæ.meh
Rádjá+N+Prop+Der/laš+A+Pl+Nom+PxSg1	Rádjálaččaidan	rˈæjː.çpu.ɲˌɑːrk.kɑ
Statens+N+Prop+Attr	Statens	rˈɑːc.cɑː.lˌɑt.tʃɑj.dɑn
Tkačev+N+Prop+Sem/Sur+Sg+Acc	Tkačeva	stˈɑ.tens
Tähti+N+Prop+Sem/Sur+Ess	Tähtin	tkˈɑ.tʃe.vɑ
Tähti+N+Prop+Sem/Sur+Pl+Nom	Tähtit	thˈæhː.tiːn
Ulli+N+Prop+Sg+Gen+Allegro	Ule	thˈæhː.tiːh
Vahttájohka+N+Prop+Sg+Ill	Vahttájohkii	ˈuː.le
Viššatjávri+N+Prop+Sg+Acc	Viššatjávrri	vˈɑhː.tɑː.jˌoh.kij
Vopnafjörđur+N+Prop+Sg+Gen	Vopnafjörđura	vˈiʃː.ʃɑːt.jˌɑːβr.ri
Wuolijoki+N+Prop+Sem/Sur+Pl+Acc	Wuolijokiid	vˈop.nɑː.fjˌør.ðu.rɑ
Zealánda+N+Prop+Sg+Ill	Zealándii	βˈuo.li.jˌo.kijh
af+N+Prop+Attr	af	zˈeæ.lɑːn.dij
bin+N+Prop+Attr	bin	ˈɑf
eNorga+N+Prop+Ess	eNorgan	pˈin
eNorga+N+Prop+Sg+Gen	eNorgga	ˈeː.nor.gɑn
eSkuvla+N+Prop+Ess	eSkuvlan	ˈeː.nork.kɑ
eSkuvla+N+Prop+Sg+Nom	eSkuvla	ˈe.skuv.lɑn
eSápmi+N+Prop+Sg+Ill	eSápmái	ˈe.skuv.lɑ
van+N+Prop+Attr	van	ˈeː.sɑːp.mɑːj
von+N+Prop+Attr	von	vˈɑn
Áhguoika+N+Prop+Sg+Ill	Áhguikii	vˈon
Ássá+N+Prop+Sem/Fem+Sg+Ill	Ássái	ˈɑːh.guj.hkij
Áváhki+N+Prop+Der/laš+A+Sg+Gen+PxPl2	Áváhkilaččadet	ˈɑːs.sɑːj
Ávžánoaivi+N+Prop+Sg+Gen+Der/t+N+Sg+Gen	Ávžánoaivviha	ˈɑː.vɑːh.kˌi.lɑt.tʃˌɑ.deh
Ähtäri+N+Prop+Ess	Ähtärin	ˈɑːβː.tʃɑːn.ˌoɑjv.vi»hɑ
Älvsborgs+N+Prop+Attr	Älvsborgs	ˈæh.tæ.rin
Åarkanjohke+N+Prop+Sg+Ill	Åarkanjohkii	ˈælvs.borgs
Åstrømjávri+N+Prop+Sg+Nom	Åstrømjávri	ˈoːɑrə.hkɑn.jˌoh.kij
Åstrømjávri+N+Prop+Sg+Ill	Åstrømjávrái	ˈoː.strøm.jˌɑːβː.ri
Åsli+N+Prop+Sem/Fem+Der/Dimin+Sg+Nom	Åsliš	ˈoː.strøm.jˌɑːβː.rɑːj
Åstot+N+Prop+Sem/Sur+Pl+Ill	Åstohiidda	ˈoːs.liːʃ
Åstot+N+Prop+Sem/Sur+Sg+Nom	Åstot	ˈoːsː.to.hˌijt.tɑ
Ædnansærvi+N+Prop+Sg+Ill	Ædnansærvái	ˈoːsː.toh
Òdáđahraun+N+Prop+Sg+Nom	Òdáđahraun	ˈæd.nɑn.sˌærə.vɑːj
Òdáđahraun+N+Prop+Der/laš+A+Sg+Com+PxSg2	Òdáđahraunlaččainat	ˈo.dɑː.ðˌɑh.rɑun
Òdáđahraun+N+Prop+Der/laš+A+Sg+Ill	Òdáđahraunlažžii	ˈo.dɑː.ðˌɑh.rɑun.lˌɑt.tʃɑj.nɑh
Ölánda+N+Prop+Ess	Ölándan	ˈo.dɑː.ðˌɑh.rɑun.lˌɑdː.tʃij
Österdaleatnu+N+Prop+Sg+Ill	Österdaletnui	ˈø.lɑːn.dɑn
Östergötlands+N+Prop+Attr	Östergötlands	ˈøsː.ter.dˌɑl.et.nuj
Östergötlánda+N+Prop+Sg+Nom	Östergötlánda	ˈøsː.ter.gˌøt.lɑnds
Øfsti+N+Prop+Sem/Sur+Sg+Com	Øfstiin	ˈøsː.ter.gˌøt.lɑːn.dɑ
Čavččas+N+Prop+Sg+Nom	Čavččas	ˈøf.stijn
Čehkka+N+Prop+Sg+Gen+Der/t+N+Sg+Nom	Čehkat	tʃˈɑβɸː.tʃɑːs
Čirri+N+Prop+Sg+Ill	Čirrái	tʃˈehː.kɑː»h
Šovkesjohka+N+Prop+Sg+Ill	Šovkesjohkii	tʃˈirː.rɑːj
Šákšajávri+N+Prop+Ess	Šákšajávrin	ʃˈoβː.ɸkes.jˌoh.kij
Abdi+N+Prop+Der/laš+A+Sg+Ill	Abdilažžii	ʃˈɑːkː.ʃɑ.jˌɑːβː.rin
Aetáhtta+N+Prop+Sg+Com	Aetáhtain	ˈɑb.di.lˌɑdː.tʃij
Aetáhta+N+Prop+Sg+Ill	Aetáhtii	ˈɑ#ˌe.tɑːh.tɑjn
Aftonbláđđi+N+Prop+Sg+Com	Aftonbláđiin	ˈɑe.tɑːh.tij
Agni+N+Prop+Sem/Fem+Sg+Loc	Agnis	ˈɑf.ton.blˌɑː.ðijn
Alfreds+N+Prop+Attr	Alfreds	ˈɑg.niːs
Beardu+N+Prop+Sg+Ill	Berdui	ˈɑl.freds
Bumbogohpi+N+Prop+Sg+Nom	Bumbogohpi	pˈerə.tuj
Bæivasgiedde+N+Prop+Sg+Com	Bæivasgieddiin	pˈumː.po.gˌohː.pi
Ceiccanválat+N+Prop+Pl+Gen	Ceiccanválaid	pˈæjː.vɑs.gˌiedː.tijn
Delhi+N+Prop+Sg+Loc	Delhis	tsˈejçç.tsɑːn.vˌɑː.lɑjh
Dorjjonuorri+N+Prop+Sg+Ill	Dorjjonuorrái	tˈelə.hiːs
Ehi+N+Prop+Ess	Ehin	tˈorj.jo.nˌuor.rɑːj
Eurohpá+N+Prop+Sg+Gen	Eurohpá	ˈe.hiːn
Evvájávri+N+Prop+Sg+Ill	Evvájávrái	ˈeu.rohː.pɑː
Foråstadsætra+N+Prop+Sg+Ill	Foråstadsætrai	ˈevː.vɑː.jˌɑːβː.rɑːj
Fyranjárga+N+Prop+Sg+Gen+Der/t+N+Sg+Nom	Fyranjárggat	fˈo.roː.stˌɑd.sæt.rɑj
Fátima+N+Prop+Sem/Fem+Ess	Fátiman	fˈy.rɑ.ɲˌɑːrk.kɑ»h
Gullanjávri+N+Prop+Sg+Nom	Gullanjávri	fˈɑː.ti.mɑn
Haggai+N+Prop+Sg+Com	Haggaijain	kˈulː.lɑːn.jˌɑːβː.ri
Ibbá+N+Prop+Sem/Fem+Pl+Nom	Ippát	hˈɑgː.kɑːj.jɑjn
Iptojávri+N+Prop+Sg+Ill	Iptojávrái	ˈipː.pɑːh
Jahkenjárga+N+Prop+Sg+Acc	Jahkenjárgga	ˈip.to.jˌɑːβː.rɑːj
Janoš+N+Prop+Sem/Mal+Pl+Nom	Janožat	jˈɑh.ke.ɲˌɑːrk.kɑ
Jyppyrävárri+N+Prop+Ess	Jyppyrävárrin	jˈɑ.no.dʃɑh
Jåvvå+N+Prop+Sem/Mal+Der/Dimin+Pl+Nom	Jåvvåžat	jˈyp.py.rˌæ.vɑːr.rin
Kobbi+N+Prop+Der/laš+A+Sg+Nom+PxSg2	Kobbilažžat	jˈoːv.voː.dʃɑh
Lenaeatnu+N+Prop+Sg+Ill	Lenaetnui	khˈobː.pi.lˌɑdː.tʃɑh
Mađđoaivi+N+Prop+Sg+Gen+Allegro	Mađđoaivve	lˈe.nɑː.ˌet.nuj
Mehidi+N+Prop+Sem/Sur+Sg+Com	Mehidiin	mˈɑðː.ŏɑjv.ve
Noalči+N+Prop+Sg+Nom	Noalči	mˈe.hi.ðijn
Návet+N+Prop+Der/laš+A+AttrCmp+Der/šlájat+A+Sg+Acc	Návetlaššlájaga	nˈŏɑlː.l̥tʃiː
Olgoáššiidministeriija+N+Prop+Sg+Ill	Olgoáššiidministeriijai	nˈɑː.veh»lɑʃ»ʃlˌɑː.jɑ.gɑ
O97Sámi+N+Prop+Pl+Nom	O97Sámit	ˈolə.ko.ˌɑːʃ.ʃijd.mˌi.nis.te.rij.jɑj
Pori+N+Prop+Sg+Acc	Pori	ˈo97sɑː.mih
Psoriasissearvi+N+Prop+Sg+Com	Psoriasissearvviin	phˈo.riː
Páfos+N+Prop+Ess	Páfosin	psˈo.ri.ˌɑ.sis.sˌeærv.vijn
Pöyhtäri+N+Prop+Sem/Sur+Sg+Ill	Pöyhtärii	phˈɑː.fo.sin
Qinghai+N+Prop+Sg+Gen	Qinghai	phˈø.yh.tˌæ.rij
Querini+N+Prop+Sem/Sur+Ess	Querinin	kˈing.hɑːj
Rytilahti+N+Prop+Sg+Ill	Rytilahtii	kˈue.ri.nin
Ránusággi+N+Prop+Sg+Ill	Ránusággái	rˈy.ti.lˌɑh.tij
Tai+N+Prop+Sem/Sur+Pl+Acc	Taijaid	rˈɑː.nu.sˌɑːgː.kɑːj
Taurus+N+Prop+Sg+Gen	Taurusa	thˈɑj.jɑːjh
Thailánda+N+Prop+Sg+Ill	Thailándii	thˈɑu.ru.sɑ
Tšuolbmavárri+N+Prop+Sg+Gen+Allegro	Tšuolbmaváre	thˈɑjː.lɑːn.dij
Upplánda+N+Prop+Sg+Com	Upplánddain	tʃˈŭolə.pmɑ.vˌɑː.re
Uraleatnu+N+Prop+Sg+Ill	Uraletnui	ˈupː.lɑːnt.tɑjn
Uri+N+Prop+Sem/Sur+Sg+Loc	Uris	ˈu.rɑːl.ˌet.nuj
Ušmá+N+Prop+Sg+Nom	Ušmá	ˈu.riːs
Vaggaš+N+Prop+Der/laš+A+Sg+Ill+PxPl2	Vaggažlažžaseattet	ˈuʃː.mɑː
Walvisluokta+N+Prop+Sg+Ill	Walvisluktii	vˈɑgː.kɑːž.lˌɑdː.tʃɑ.sˌĕæt.teh
Wilkeseana+N+Prop+Ess	Wilkeseanan	βˈɑlə.vis.lˌukː.htij
Wulumuqi+N+Prop+Der/laš+A+Sg+Ill	Wulumuqilažžii	βˈilə.hkes.ˌeæ.nɑn
Yippi+N+Prop+Pl+Nom	Yippit	βˈu.lu.mˌu.ki.lˌɑdː.tʃij
Zoubari+N+Prop+Sem/Sur+Pl+Nom	Zoubarit	ˈyjçç.piːh
af+N+Prop+Attr	af	zˈou.bɑ.rih
bin+N+Prop+Attr	bin	ˈɑf
eSkuvla+N+Prop+Sg+Com	eSkuvllain	pˈin
van+N+Prop+Attr	van	ˈe.skuvl.lɑjn
von+N+Prop+Attr	von	vˈɑn
Álppat+N+Prop+Ess	Álpan	vˈon
Äkäsjärvi+N+Prop+Der/laš+A+AttrCmp+Der/pláhtat+A+Attr	Äkäsjärvilašpláhtat	ˈɑːlə.hpɑn
Ääri+N+Prop+Sem/Sur+Ess	Äärin	ˈæ.kæs.jˌærə.vi.lɑʃ»plˌɑːh.tɑh
Ålánddasuolu+N+Prop+Sg+Com	Ålánddasuluin	ˈææ.riːn
Ångermanlánda+N+Prop+Ess	Ångermanlándan	ˈoː.lɑːnt.tˌɑ.su.lujn
Ångermanlánda+N+Prop+Sg+Com	Ångermanlánddain	ˈoːŋŋ.ker.mˌɑn.lɑːn.dɑn
Ædnansærvi+N+Prop+Sg+Nom	Ædnansærvi	ˈoːŋŋ.ker.mˌɑn.lɑːnt.tɑjn
Ædnansærvi+N+Prop+Sg+Ill	Ædnansærvái	ˈæd.nɑn.sˌærə.vi
Ædnansærvi+N+Prop+Sg+Acc	Ædnansærvvi	ˈæd.nɑn.sˌærə.vɑːj
Ædnansærvi+N+Prop+Sg+Loc	Ædnansærvvis	ˈæd.nɑn.sˌærvː.vi
Òdáđahraun+N+Prop+Sg+Nom	Òdáđahraun	ˈæd.nɑn.sˌærvː.vis
Òdáđahraun+N+Prop+Der/laš+A+Pl+Nom+PxSg1	Òdáđahraunlaččaidan	ˈo.dɑː.ðˌɑh.rɑun
Öræfajökull+N+Prop+Sg+Gen+Allegro	Öræfajökull	ˈo.dɑː.ðˌɑh.rɑun.lˌɑt.tʃɑj.dɑn
Österdaleatnu+N+Prop+Sg+Gen+Allegro	Österdaleano	ˈø.ræ.fˌɑ.jø.kulː
Östergötlands+N+Prop+Attr	Östergötlands	ˈøsː.ter.dˌɑl.ĕæ.no
Øfsti+N+Prop+Sem/Sur+Pl+Nom	Øfstit	ˈøsː.ter.gˌøt.lɑnds
Ørnhøi+N+Prop+Sem/Sur+Sg+Acc	Ørnhøi	ˈøf.stiːh
Ørnhøi+N+Prop+Sem/Sur+Sg+Loc	Ørnhøijas	ˈørn.høj
Østsibirsk+N+Prop+Attr	Østsibirsk	ˈørn.høj.jɑs
Øverli+N+Prop+Sem/Sur+Pl+Gen	Øverliid	ˈøst.si.birsk
Čakkalvárri+N+Prop+Sg+Nom	Čakkalvárri	ˈø.ver.lijh
Šelgošnjárga+N+Prop+Sg+Ill	Šelgošnjárgii	tʃˈɑkː.kɑːlə.vˌɑːr.ri
Škoda+N+Prop+Ess	Škodan	ʃˈelə.koʃ.ɲˌɑːrə.kij
Škoda+N+Prop+Sg+Com	Škodain	ʃkˈo.dɑːn
Šveica+N+Prop+Sg+Gen+Der/t+N+Sg+Nom	Šveiccat	ʃkˈo.dɑːjn
giežalogátlohkái+Num+Sg+Com	oktačuohtigiežainlogátlogiin	ʃvˈejçç.tsɑː»h
giežaviđatlohkái+Num+Ess	oktačuohtigiežaviđatlogin	ˈokː.htɑ#tʃˌuoh.ti#kˌie.dʃɑjn#lˌo.gɑːh#lˌo.gijn
golbmaloginubbi+A+Ord+Attr	oktačuohtigolbmaloginubbi	ˈokː.htɑ#tʃˌuoh.ti#kˌie.dʃɑ#vˌi.ðɑh#lˌo.gin
golbmaovccátlohkái+Num+Pl+Loc	oktačuohtigolbmaovccátlogiin	ˈokː.htɑ#tʃˌuoh.ti#kˌolə.pmɑ#lˌo.gi#nˌubː.pi
golbmagoalmmátlohkái+Num+Pl+Nom	oktačuohtigolmmatgoalmmátlogit	ˈokː.htɑ#tʃˌuoh.ti#kˌolə.pmɑ#ˌoβɸ.tsɑːh#lˌo.gijn
guhttalogátlohkái+Num+Sg+Genbealis+N+Der/huvva+V+IV+Imprt+ConNeg	oktačuohtiguđalogátlogibealeshuva	ˈokː.htɑ#tʃˌuoh.ti#kˌolm.mɑh#kˌoɑlm.mɑːh#lˌo.gih
guhttanuppelohkái+Num+Ess	oktačuohtiguđatnuppelogin	ˈokː.htɑ#tʃˌuoh.ti#kˌu.ðɑ#lˌo.gɑːh#lˌo.gi»bˌĕæ.les»hˌu.vɑ
guhttaovccátlohkái+Num+Sg+Attr	oktačuohtiguhttaovccátlot	ˈokː.htɑ#tʃˌuoh.ti#kˌu.ðɑh#nˌup.pe#lˌo.gin
guhttalogioktanuppelogát+A+Ord+Sg+Gen+PxDu2	oktačuohtiguhttalogioktanuppelogádeatte	ˈokː.htɑ#tʃˌuoh.ti#kˌuhː.tɑ#ˌoβɸ.tsɑːh#loh
guhttalogičihččet+A+Ord+Pl+Nom	oktačuohtiguhttalogičihččedat	ˈokː.htɑ#tʃˌuoh.ti#kˌuhː.tɑ#lˌo.gi#ˌokː.htɑ#nˌup.pe#lˌo.gɑː.dˌĕæt.te
guoktenjealjátlohkái+Num+Ess	oktačuohtiguovttitnjealjátlogin	ˈokː.htɑ#tʃˌuoh.ti#kˌuhː.tɑ#lˌo.gi#tʃˌihː.tʃe.dɑh
gávccilogátlohkái+Num+Sg+Attr	oktačuohtigákcinlogátlot	ˈokː.htɑ#tʃˌuoh.ti#kˌŭŏβɸː.tih#ɲˌeæʎ.ʎɑːh#lˌo.gin
gávcciviđatlohkái+Num+Sg+Attr	oktačuohtigákcinviđatlot	ˈokː.htɑ#tʃˌuoh.ti#kˌɑːkː.htsin#lˌo.gɑːh#loh
gávcciguđátlogis+N+Coll+Ess	oktačuohtigávcciguđátlogisin	ˈokː.htɑ#tʃˌuoh.ti#kˌɑːkː.htsin#vˌi.ðɑh#loh
gávccinuppelohkái+Num+Ess	oktačuohtigávccinuppelohkin	ˈokː.htɑ#tʃˌuoh.ti#kˌɑːβɸ.tsi#kˌu.ðɑːh#lˌo.gi.sin
gávcciovccátlohkái+Num+Pl+Loc	oktačuohtigávcciinovccátlogiin	ˈokː.htɑ#tʃˌuoh.ti#kˌɑːβɸ.tsi#nˌup.pe#lˌohː.kin
gávcciviđátlohkái+Num+Ess	oktačuohtigávcciviđátlohkin	ˈokː.htɑ#tʃˌuoh.ti#kˌɑːβɸ.tsijn#ˌoβɸ.tsɑːh#lˌo.gijn
njealljegoalmmátlohkái+Num+Sg+Attr	oktačuohtinjeljiingoalmmátlot	ˈokː.htɑ#tʃˌuoh.ti#kˌɑːβɸ.tsi#vˌi.ðɑːh#lˌohː.kin
njealljelogičieža+Num+Pl+Loc	oktačuohtinjeljiinlogiinčiežain	ˈokː.htɑ#tʃˌuoh.ti#ɲˌeʎ.ʎijn#kˌoɑlm.mɑːh#loh
njealljenuppelohkái+Num+Sg+Com	oktačuohtinjeljiinnuppelogiin	ˈokː.htɑ#tʃˌuoh.ti#ɲˌeʎ.ʎijn#lˌo.gijn#tʃˌie.dʃɑjn
njealljeovccátlohkái+Num+Sg+Com	oktačuohtinjeljiinovccátlogiin	ˈokː.htɑ#tʃˌuoh.ti#ɲˌeʎ.ʎijn#nˌup.pe#lˌo.gijn
njealljeviđatlohkái+Num+Pl+Acc	oktačuohtinjeljiidviđátlogiid	ˈokː.htɑ#tʃˌuoh.ti#ɲˌeʎ.ʎijn#ˌoβɸ.tsɑːh#lˌo.gijn
njealljeguđatlohkái+Num+Sg+Ill	oktačuohtinjealjeguđatlohkái	ˈokː.htɑ#tʃˌuoh.ti#ɲˌeʎ.ʎijh#vˌi.ðɑːh#lˌo.gijh
njealljaovccátlogis+N+Coll+Ess	oktačuohtinjealljaovccátlogisin	ˈokː.htɑ#tʃˌuoh.ti#ɲˌĕæʎ.ʎe#kˌu.ðɑh#lˌohː.kɑːj
njealljačihččetlogis+N+Coll+Sg+Ill+PxSg2	oktačuohtinjealljačihččetlohkásasat	ˈokː.htɑ#tʃˌuoh.ti#ɲˌĕæʎː.ʎɑ#ˌoβɸ.tsɑːh#lˌo.gi.sin
nubbelogátlohkái+Num+Sg+Attr	oktačuohtinubbinlogátlot	ˈokː.htɑ#tʃˌuoh.ti#ɲˌĕæʎː.ʎɑ#tʃˌihː.tʃeh#lˌohː.kɑː.sˌɑ.sɑh
nubbeviđatlohkái+Num+Sg+Nom	oktačuohtinubbeviđatlohkái	ˈokː.htɑ#tʃˌuoh.ti#nˌubː.pin#lˌo.gɑːh#loh
nubbeviđatlohkái+Num+Sg+Attr	oktačuohtinubbinviđatlot	ˈokː.htɑ#tʃˌuoh.ti#nˌubː.pe#vˌi.ðɑh#lˌohː.kɑːj
nubbečihččetlohkái+Num+Ess	oktačuohtinubbečihččetlogin	ˈokː.htɑ#tʃˌuoh.ti#nˌubː.pin#vˌi.ðɑh#loh
nubbelogátlohkái+Num+Sg+Loc	oktačuohtinuppelogátlogis	ˈokː.htɑ#tʃˌuoh.ti#nˌubː.pe#tʃˌihː.tʃeh#lˌo.gin
nubbenuppelohkái+Num+Sg+Acc	oktačuohtinuppenuppelohkái	ˈokː.htɑ#tʃˌuoh.ti#nˌup.pe#lˌo.gɑːh#lˌo.gis
nubbenuppelohkái+Num+Ess	oktačuohtinuppitnuppelogin	ˈokː.htɑ#tʃˌuoh.ti#nˌup.pe#nˌup.pe#lˌohː.kɑːj
nubbenuppelohkái+Num+Pl+Ill+Attr	oktačuohtinuppiidnuppelogiid	ˈokː.htɑ#tʃˌuoh.ti#nˌupː.pih#nˌup.pe#lˌo.gin
nubbeviđátlohkái+Num+Sg+Com	oktačuohtinuppiinviđátlogiin	ˈokː.htɑ#tʃˌuoh.ti#nˌup.pijh#nˌup.pe#lˌo.gijh
oktaovccátlohkái+Num+Sg+Attr	oktačuohtioktaovccátlot	ˈokː.htɑ#tʃˌuoh.ti#nˌup.pijn#vˌi.ðɑːh#lˌo.gijn
oktagávccátlogis+N+Coll+Ess	oktačuohtioktagávccátlogisin	ˈokː.htɑ#tʃˌuoh.ti#ˌokː.htɑ#ˌoβɸ.tsɑːh#loh
oktalogátlogis+N+Coll+Pl+Nom	oktačuohtioktalogátlohkásat	ˈokː.htɑ#tʃˌuoh.ti#ˌokː.htɑ#kˌɑːβɸ.tsɑːh#lˌo.gi.sin
oktanuppelogát+A+Ord+Attr	oktačuohtioktanuppelogát	ˈokː.htɑ#tʃˌuoh.ti#ˌokː.htɑ#lˌo.gɑːh#lˌohː.kɑː.sɑh
oktačihččetlogát+A+Ord+Ess	oktačuohtioktačihččetlogádin	ˈokː.htɑ#tʃˌuoh.ti#ˌokː.htɑ#nˌup.pe#lˌo.gɑːh
oktaguđatlohkái+Num+Pl+Loc	oktačuohtiovttainguđatlogiin	ˈokː.htɑ#tʃˌuoh.ti#ˌokː.htɑ#tʃˌihː.tʃeh#lˌo.gɑː.din
oktalogátlohkái+Num+Pl+Com+Attr	oktačuohtiovttaidlogátlogiid	ˈokː.htɑ#tʃˌuoh.ti#ˌoβɸ.tɑjn#kˌu.ðɑh#lˌo.gijn
oktanuppelohkái+Num+Ess	oktačuohtiovttatnuppelogin	ˈokː.htɑ#tʃˌuoh.ti#ˌoβɸ.tɑjh#lˌo.gɑːh#lˌo.gijh
oktaovccátlohkái+Num+Pl+Loc	oktačuohtiovttainovccátlogiin	ˈokː.htɑ#tʃˌuoh.ti#ˌoβɸ.tɑh#nˌup.pe#lˌo.gin
oktaviđátlohkái+Num+Ess	oktačuohtiovttatviđátlogin	ˈokː.htɑ#tʃˌuoh.ti#ˌoβɸ.tɑjn#ˌoβɸ.tsɑːh#lˌo.gijn
oktaviđátlohkái+Num+Sg+Com	oktačuohtiovttainviđatlogiin	ˈokː.htɑ#tʃˌuoh.ti#ˌoβɸ.tɑh#vˌi.ðɑːh#lˌo.gin
oktačihččetlohkái+Num+Ess	oktačuohtiovttatčihččetlogin	ˈokː.htɑ#tʃˌuoh.ti#ˌoβɸ.tɑjn#vˌi.ðɑh#lˌo.gijn
ovccilogátlohkái+Num+Sg+Attr	oktačuohtiokcinlogátlot	ˈokː.htɑ#tʃˌuoh.ti#ˌoβɸ.tɑh#tʃˌihː.tʃeh#lˌo.gin
ovcciviđatlohkái+Num+Sg+Attr	oktačuohtiokcinviđatlot	ˈokː.htɑ#tʃˌuoh.ti#ˌokː.htsin#lˌo.gɑːh#loh
ovccigoalmmátlogát+A+Ord+Pl+Com+PxSg3	oktačuohtiovccigoalmmátlogádiiddisguin	ˈokː.htɑ#tʃˌuoh.ti#ˌokː.htsin#vˌi.ðɑh#loh
vihttagoalmmátlohkái+Num+Ess	oktačuohtivihttagoalmmátlogin	ˈokː.htɑ#tʃˌuoh.ti#ˌoβɸ.tsi#kˌoɑlm.mɑːh#lˌo.gɑː.dˌijtː.tis.gujn
vihttaguđatlohkái+Num+Pl+Nom	oktačuohtivihttaguđatlogit	ˈokː.htɑ#tʃˌuoh.ti#vˌihː.tɑ#kˌoɑlm.mɑːh#lˌo.gin
vihttagávccátlohkái+Num+Pl+Nom	oktačuohtivihttagávccátlogit	ˈokː.htɑ#tʃˌuoh.ti#vˌihː.tɑ#kˌu.ðɑh#lˌo.gih
vihttalogátlohkái+Num+Ess	oktačuohtivihttalogátlohkin	ˈokː.htɑ#tʃˌuoh.ti#vˌihː.tɑ#kˌɑːβɸ.tsɑːh#lˌo.gih
vihttalogátlohkái+Num+Pl+Nom	oktačuohtivihttalogátlogit	ˈokː.htɑ#tʃˌuoh.ti#vˌihː.tɑ#lˌo.gɑːh#lˌohː.kin
vihttalogátlohkái+Num+Pl+Ill+Attr	oktačuohtiviđaidlogátlogiid	ˈokː.htɑ#tʃˌuoh.ti#vˌihː.tɑ#lˌo.gɑːh#lˌo.gih
vihttanjealjátlohkái+Num+Sg+Attr	oktačuohtivihttannjealjátlot	ˈokː.htɑ#tʃˌuoh.ti#vˌi.ðɑjh#lˌo.gɑːh#lˌo.gijh
vihttanuppelohkái+Num+Pl+Loc	oktačuohtivihttanuppelogiin	ˈokː.htɑ#tʃˌuoh.ti#vˌihː.tɑn#ɲˌeæʎ.ʎɑːh#loh
vihttanuppelohkái+Num+Sg+Nom	oktačuohtivihttanuppelohkái	ˈokː.htɑ#tʃˌuoh.ti#vˌihː.tɑ#nˌup.pe#lˌo.gijn
vihttaovccátlohkái+Num+Pl+Attr	oktačuohtiviđatovccátlot	ˈokː.htɑ#tʃˌuoh.ti#vˌihː.tɑ#nˌup.pe#lˌohː.kɑːj
vihttaviđatlohkái+Num+Ess	oktačuohtiviđatviđatlogin	ˈokː.htɑ#tʃˌuoh.ti#vˌi.ðɑh#ˌoβɸ.tsɑːh#loh
vihttaviđatlohkái+Num+Ess	oktačuohtiviđatviđátlogin	ˈokː.htɑ#tʃˌuoh.ti#vˌi.ðɑh#vˌi.ðɑh#lˌo.gin
vihttaviđatlohkái+Num+Sg+Attr	oktačuohtiviđainviđátlot	ˈokː.htɑ#tʃˌuoh.ti#vˌi.ðɑh#vˌi.ðɑːh#lˌo.gin
vihttaviđátlohkái+Num+Ess	oktačuohtivihttaviđátlohkin	ˈokː.htɑ#tʃˌuoh.ti#vˌi.ðɑjn#vˌi.ðɑːh#loh
vihttaviđátlohkái+Num+Pl+Acc	oktačuohtiviđaidviđatlogiid	ˈokː.htɑ#tʃˌuoh.ti#vˌihː.tɑ#vˌi.ðɑːh#lˌohː.kin
vihttanjealjátlogis+N+Coll+Sg+Nom	oktačuohtivihttanjealjátlogis	ˈokː.htɑ#tʃˌuoh.ti#vˌi.ðɑjh#vˌi.ðɑh#lˌo.gijh
vihttaviđatlogis+N+Coll+Ess	oktačuohtivihttaviđatlogisin	ˈokː.htɑ#tʃˌuoh.ti#vˌihː.tɑ#ɲˌeæʎ.ʎɑːh#lˌo.gis
vihttaviđátlogis+N+Coll+Ess	oktačuohtivihttaviđátlogisin	ˈokː.htɑ#tʃˌuoh.ti#vˌihː.tɑ#vˌi.ðɑh#lˌo.gi.sin
vihttaviđátlogis+N+Coll+Sg+Loc+PxDu1	oktačuohtivihttaviđátlohkásisttáme	ˈokː.htɑ#tʃˌuoh.ti#vˌihː.tɑ#vˌi.ðɑːh#lˌo.gi.sin
vihttačihččetlogát+A+Ord+Pl+Loc+PxDu3	oktačuohtivihttačihččetlogádiinniska	ˈokː.htɑ#tʃˌuoh.ti#vˌihː.tɑ#vˌi.ðɑːh#lˌohː.kɑː.sˌis.tɑː.me
vihttalogioktanuppelogát+A+Ord+Attr	oktačuohtivihttalogioktanuppelogát	ˈokː.htɑ#tʃˌuoh.ti#vˌihː.tɑ#tʃˌihː.tʃeh#lˌo.gɑː.dˌijnː.nis.kɑ
vihttalogivuosttaš+A+Ord+Pl+Nom	oktačuohtivihttalogivuosttažat	ˈokː.htɑ#tʃˌuoh.ti#vˌihː.tɑ#lˌo.gi#ˌokː.htɑ#nˌup.pe#lˌo.gɑːh
vihttalogičiežas+N+Coll+Sg+Nom	oktačuohtivihttalogičiežas	ˈokː.htɑ#tʃˌuoh.ti#vˌihː.tɑ#lˌo.gi#vˌuos.tɑ.dʃɑh
vihttalogičiežas+N+Coll+Sg+Acc	oktačuohtivihttalogičiehččasa	ˈokː.htɑ#tʃˌuoh.ti#vˌihː.tɑ#lˌo.gi#tʃˌie.dʃɑs
vihttalogičiežanuppelogát+A+Ord+Der/vuohta+N+Pl+Com	oktačuohtivihttalogičiežanuppelogátvuođaiguin	ˈokː.htɑ#tʃˌuoh.ti#vˌihː.tɑ#lˌo.gi#tʃˌĭehː.tʃɑ.sɑ
čiežaguđátlohkái+Num+Ess	oktačuohtičiežaguđátlogin	ˈokː.htɑ#tʃˌuoh.ti#vˌihː.tɑ#lˌo.gi#tʃˌie.dʃɑ#nˌup.pe#lˌo.gɑːh»vˌuo.ðɑj.gujn
čiežanuppelohkái+Num+Pl+Loc	oktačuohtičiežanuppelogiin	ˈokː.htɑ#tʃˌuoh.ti#tʃˌie.dʃɑ#kˌu.ðɑːh#lˌo.gin
čiežanuppelohkái+Num+Sg+Attr+Der/luohkálaš+A+Sg+Nom	oktačuohtičiežanuppelotluohkálaš	ˈokː.htɑ#tʃˌuoh.ti#tʃˌie.dʃɑ#nˌup.pe#lˌo.gijn
čiežaovccátlohkái+Num+Pl+Acc	oktačuohtičiežaovccátlogiid	ˈokː.htɑ#tʃˌuoh.ti#tʃˌie.dʃɑ#nˌup.pe#loh»lˌuoh.kɑː.lɑʃ
čiežačihččetlohkái+Num+Ess	oktačuohtičiežačihččetlogin	ˈokː.htɑ#tʃˌuoh.ti#tʃˌie.dʃɑ#ˌoβɸ.tsɑːh#lˌo.gijh
čiežagoalmmátlogát+A+Ord+Sg+Gen	oktačuohtičiežagoalmmátlogáda	ˈokː.htɑ#tʃˌuoh.ti#tʃˌie.dʃɑ#tʃˌihː.tʃeh#lˌo.gin
čiežagávccátlogis+N+Coll+Sg+Com	oktačuohtičiežagávccátlohkásiin	ˈokː.htɑ#tʃˌuoh.ti#tʃˌie.dʃɑ#kˌoɑlm.mɑːh#lˌo.gɑː.dɑ
čiežačihččetlogis+N+Coll+Sg+Nom	oktačuohtičiežačihččetlogis	ˈokː.htɑ#tʃˌuoh.ti#tʃˌie.dʃɑ#kˌɑːβɸ.tsɑːh#lˌohː.kɑː.sijn
čiežaloginubbi+A+Ord+Sg+Loc	oktačuohtičiežaloginuppis	ˈokː.htɑ#tʃˌuoh.ti#tʃˌie.dʃɑ#tʃˌihː.tʃeh#lˌo.gis
čiežaloginjeallje+Num+Ess	oktačuohtičiežaloginjealljin	ˈokː.htɑ#tʃˌuoh.ti#tʃˌie.dʃɑ#lˌo.gi#nˌupː.pis
čiežaloginjeallje+Num+Sg+Com	oktačuohtičiežainlogiinnjeljiin	ˈokː.htɑ#tʃˌuoh.ti#tʃˌie.dʃɑ#lˌo.gi#ɲˌĕæʎː.ʎin
čiežalogivihtta+Num+Sg+Ill	oktačuohtičiežalogivihttii	ˈokː.htɑ#tʃˌuoh.ti#tʃˌie.dʃɑjn#lˌo.gijn#ɲˌeʎ.ʎijn
AIDS+N+Sg+Nom	AIDS	ˈokː.htɑ#tʃˌuoh.ti#tʃˌie.dʃɑ#lˌo.gi#vˌihː.tij
AIDS+N+Ess+PxDu1	AIDSaneame	ˈɑjds
AIDS+N+Ess+PxDu2	AIDSaneatte	ˈɑjd.sɑː.nˌĕæ.me
AIDS+N+Ess+PxDu3	AIDSaneaskka	ˈɑjd.sɑː.nˌĕæt.te
AIDS+N+Ess+PxPl1	AIDSaneamet	ˈɑjd.sɑː.nˌeæs.kɑ
AIDS+N+Ess+PxPl3	AIDSaneaset	ˈɑjd.sɑː.nˌĕæ.meh
AIDS+N+Ess+PxSg2	AIDSanat	ˈɑjd.sɑː.nˌĕæ.seh
AIDS+N+Pl+Com+PxPl1	AIDSaideametguin	ˈɑjd.sɑː.nɑh
AIDS+N+Pl+Com	AIDSaiguin	ˈɑjd.sɑːj.dˌĕæ.met.gujn
AIDS+N+Pl+Nom+PxDu3	AIDSaideaskka	ˈɑjd.sɑːj.gujn
AIDS+N+Sg+Acc+PxDu1	AIDSame	ˈɑjd.sɑːj.dˌeæs.kɑ
AIDS+N+Sg+Acc+PxDu2	AIDSade	ˈɑjd.sɑː.me
AIDS+N+Sg+Gen+PxDu1	AIDSame	ˈɑjd.sɑː.ðe
AIDS+N+Sg+Gen+PxSg2	AIDSat	ˈɑjd.sɑː.me
AIDS+N+Sg+Nom+PxSg2	AIDSat	ˈɑjd.sɑːh
AIDS+N+Sg+Com+PxDu3	AIDSaineaskka	ˈɑjd.sɑːh
AIDS+N+Sg+Com+PxPl3	AIDSaineaset	ˈɑjd.sɑːj.nˌeæs.kɑ
AIDS+N+Sg+Ill+PxPl2	AIDSaseattet	ˈɑjd.sɑːj.nˌĕæ.seh
AIDS+N+Sg+Ill+PxSg3	AIDSasis	ˈɑjd.sɑː.sˌĕæt.teh
AIDS+N+Der/Dimin+N+Der/viđá+Adv	AIDSašviđá	ˈɑjd.sɑː.sis
AIDS+N+Sg+Ill	AIDSii	ˈɑjd.sɑː»ʃ»vˌi.ðɑː
Biehtárvahkku+N+Sg+Acc+PxPl2	Biehtárvahkodet	ˈɑjd.sij
Biehtárvahkku+N+Sg+Gen+PxDu2	Biehtárvahkode	pˈieh.tɑːr#vˌɑh.ko.deh
Biehtárvahkku+N+Sg+Gen+PxPl2	Biehtárvahkodet	pˈieh.tɑːr#vˌɑh.ko.de
Biehtárvahkku+N+Der/Dimin+N+Der/viđá+Adv	Biehtárvahkošviđá	pˈieh.tɑːr#vˌɑh.ko.deh
Biehtárvahkku+N+Der/laš+A+Superl+Ess	Biehtárvahkolamosin	pˈieh.tɑːr#vˌɑh.ko»ʃ»vˌi.ðɑː
Biehtárvahkku+N+Pl+Nom+PxDu1	Biehtárvahkuideame	pˈieh.tɑːr#vˌɑh.ko»lˌɑ.mo.sin
Biehtárvahkku+N+Sg+Acc+PxSg3	Biehtárvahkus	pˈieh.tɑːr#vˌɑh.kuj.dˌĕæ.me
Biehtárvahkku+N+Sg+Gen+PxPl3	Biehtárvahkuset	pˈieh.tɑːr#vˌɑhː.kus
Biehtárvahkku+N+Sg+Gen	Biehtárvahku	pˈieh.tɑːr#vˌɑh.ku.seh
Biehtárvahkku+N+Sg+Loc	Biehtárvahkus	pˈieh.tɑːr#vˌɑhː.ku
Biehtárvahkku+N+Sg+Loc+PxDu2	Biehtárvahkusteatte	pˈieh.tɑːr#vˌɑhː.kus
Biehtárvahkku+N+Sg+Loc+PxSg2	Biehtárvahkustat	pˈieh.tɑːr#vˌɑhː.kus.tˌĕæt.te
Biehtárvahkku+N+Der/heapmi+A+Sg+Com	Biehtárvahkuhemiin	pˈieh.tɑːr#vˌɑhː.kus.tɑh
Biehtárvahkku+N+Der/huhtti+V+TV+Cond+Prs+Sg1	Biehtárvahkuhuhtášin	pˈieh.tɑːr#vˌɑh.ku»hˌe.mijn
Biehtárvahkku+N+Der/huhtti+V+TV+Sup	Biehtárvahkuhuhtážit	pˈieh.tɑːr#vˌɑh.ku»hˌuhː.tɑː.ʃin
Biehtárvahkku+N+Der/huvva+V+IV+VAbess+A+Attr	Biehtárvahkuhuvakeahtes	pˈieh.tɑːr#vˌɑh.ku»hˌuhː.tɑː.dʃih
Biehtárvahkku+N+Sg+Acc+PxPl1	Biehtárvahkkomet	pˈieh.tɑːr#vˌɑh.ku»hˌu.vɑ.kˌĕæh.tes
Biehtárvahkku+N+Sg+Acc+PxPl2	Biehtárvahkkodet	pˈieh.tɑːr#vˌɑhː.ko.meh
Biehtárvahkku+N+Sg+Gen+PxDu2	Biehtárvahkkode	pˈieh.tɑːr#vˌɑhː.ko.deh
Biehtárvahkku+N+Der/Dimin+N+Ess	Biehtárvahkkožin	pˈieh.tɑːr#vˌɑhː.ko.de
Biehtárvahkku+N+Der/huvva+V+IV+Imprt+Du2	Biehtárvahkkohuvvi	pˈieh.tɑːr#vˌɑhː.ko»dʃin
Biehtárvahkku+N+Der/laš+A+Comp+Sg+Nom	Biehtárvahkkolat	pˈieh.tɑːr#vˌɑhː.ko»hˌuvː.vi
Biehtárvahkku+N+Der/viđá+Adv	Biehtárvahkkoviđá	pˈieh.tɑːr#vˌɑhː.ko»lɑh
Biehtárvahkku+N+Ess+PxDu2	Biehtárvahkkuneatte	pˈieh.tɑːr#vˌɑhː.ko»vˌi.ðɑː
Biehtárvahkku+N+Ess+PxSg3	Biehtárvahkkunis	pˈieh.tɑːr#vˌɑhː.ku.nˌĕæt.te
Biehtárvahkku+N+Pl+Nom	Biehtárvahkkut	pˈieh.tɑːr#vˌɑhː.ku.nis
Biehtárvahkku+N+Pl+Com	Biehtárvahkkuiguin	pˈieh.tɑːr#vˌɑhː.kuh
Biehtárvahkku+N+Pl+Loc+PxPl2	Biehtárvahkkuineattet	pˈieh.tɑːr#vˌɑhː.kuj.gujn
Biehtárvahkku+N+Pl+Nom+PxPl1	Biehtárvahkkuideamet	pˈieh.tɑːr#vˌɑhː.kuj.nˌĕæt.teh
Biehtárvahkku+N+Sg+Gen+PxDu3	Biehtárvahkkuska	pˈieh.tɑːr#vˌɑhː.kuj.dˌĕæ.meh
Biehtárvahkku+N+Sg+Loc+PxSg1	Biehtárvahkkustan	pˈieh.tɑːr#vˌɑhː.kus.kɑ
Biehtárvahkku+N+Sg+Nom	Biehtárvahkku	pˈieh.tɑːr#vˌɑhː.kus.tɑn
Birggetbeaivi+N+Pl+Com+PxSg3	Birggetbeivviidisguin	pˈieh.tɑːr#vˌɑhː.ku
Birggetbeaivi+N+Pl+Com	Birggetbeivviiguin	pˈirk.keh#pˌejv.vij.dˌis.gujn
Birggetbeaivi+N+Pl+Gen+PxDu3	Birggetbeivviideaskka	pˈirk.keh#pˌejv.vij.gujn
Birggetbeaivi+N+Pl+Gen	Birggetbeivviid	pˈirk.keh#pˌejv.vij.dˌeæs.kɑ
Birggetbeaivi+N+Pl+Loc+PxPl1	Birggetbeivviineamet	pˈirk.keh#pˌejv.vijh
Birggetbeaivi+N+Pl+Nom+PxPl1	Birggetbeivviideamet	pˈirk.keh#pˌejv.vij.nˌĕæ.meh
Birggetbeaivi+N+Pl+Nom+PxPl3	Birggetbeivviideaset	pˈirk.keh#pˌejv.vij.dˌĕæ.meh
Birggetbeaivi+N+Sg+Com+PxDu3	Birggetbeivviineaskka	pˈirk.keh#pˌejv.vij.dˌĕæ.seh
Birggetbeaivi+N+Sg+Com+PxPl2	Birggetbeivviineattet	pˈirk.keh#pˌejv.vij.nˌeæs.kɑ
Birggetbeaivi+N+Sg+Com+PxPl3	Birggetbeivviineaset	pˈirk.keh#pˌejv.vij.nˌĕæt.teh
Birggetbeaivi+N+Sg+Com+PxSg2	Birggetbeivviinat	pˈirk.keh#pˌejv.vij.nˌĕæ.seh
Birggetbeaivi+N+Sg+Com+PxSg3	Birggetbeivviinis	pˈirk.keh#pˌejv.vij.nɑh
Birggetbeaivi+N+Der/viđá+Adv	Birggetbeaiveviđá	pˈirk.keh#pˌejv.vij.nis
Birggetbeaivi+N+Ess	Birggetbeaivin	pˈirk.keh#pˌĕæjː.ve»vˌi.ðɑː
Birggetbeaivi+N+Sg+Nom	Birggetbeaivi	pˈirk.keh#pˌĕæjː.vin
Birggetbeaivi+N+Sg+Ill	Birggetbeaivái	pˈirk.keh#pˌĕæjː.vi
Birggetbeaivi+N+Sg+Gen+Allegro	Birggetbeaivve	pˈirk.keh#pˌĕæjː.vɑːj
Birggetbeaivi+N+Der/heapmi+A+Attr+Der/vuohta+N+Sg+Ill	Birggetbeaivvehisvuhtii	pˈirk.keh#pˌĕæjv.ve
Birggetbeaivi+N+Sg+Acc+PxPl3	Birggetbeaivviset	pˈirk.keh#pˌĕæjv.ve»his»vˌuh.tij
Birggetbeaivi+N+Der/laš+A+Sg+Nom	Birggetbeaivválaš	pˈirk.keh#pˌeæjv.vi.seh
Birggetvahkku+N+Sg+Acc+PxSg2	Birggetvahkot	pˈirk.keh#pˌeæjv.vɑː»lɑʃ
Birggetvahkku+N+Sg+Gen+PxPl2	Birggetvahkodet	pˈirk.keh#vˌɑh.koh
Birggetvahkku+N+Sg+Gen+PxSg2	Birggetvahkot	pˈirk.keh#vˌɑh.ko.deh
Birggetvahkku+N+Der/laš+A+Comp+Sg+Nom	Birggetvahkolet	pˈirk.keh#vˌɑh.koh
Birggetvahkku+N+Pl+Acc+PxSg2	Birggetvahkuidat	pˈirk.keh#vˌɑh.ko»leh
Birggetvahkku+N+Sg+Com	Birggetvahkuin	pˈirk.keh#vˌɑh.kuj.dɑh
Birggetvahkku+N+Sg+Loc+PxSg3	Birggetvahkustis	pˈirk.keh#vˌɑh.kujn
Birggetvahkku+N+Der/heapmi+A+Attr+Der/vuohta+N+Der/viđá+Adv	Birggetvahkuhisvuohtaviđá	pˈirk.keh#vˌɑhː.kus.tis
Birggetvahkku+N+Der/huvva+V+IV+Sup	Birggetvahkuhuvažit	pˈirk.keh#vˌɑh.ku»his»vˌuoh.tɑ»vˌi.ðɑː
Birggetvahkku+N+Der/Dimin+N+Ess	Birggetvahkkožin	pˈirk.keh#vˌɑh.ku»hˌu.vɑ.dʃih
Birggetvahkku+N+Der/huvva+V+IV+Ind+Prs+Sg3	Birggetvahkkohuvvá	pˈirk.keh#vˌɑhː.ko»dʃin
Birggetvahkku+N+Der/laš+A+Comp+Attr	Birggetvahkkolit	pˈirk.keh#vˌɑhː.ko»hˌuvː.vɑː
Birggetvahkku+N+Ess+PxDu1	Birggetvahkkuneame	pˈirk.keh#vˌɑhː.ko»lih
Birggetvahkku+N+Ess+PxDu2	Birggetvahkkuneatte	pˈirk.keh#vˌɑhː.ku.nˌĕæ.me
Birggetvahkku+N+Ess+PxPl1	Birggetvahkkuneamet	pˈirk.keh#vˌɑhː.ku.nˌĕæt.te
Birggetvahkku+N+Pl+Ill+PxPl3	Birggetvahkkuidasaset	pˈirk.keh#vˌɑhː.ku.nˌĕæ.meh
Birggetvahkku+N+Pl+Loc+PxDu2	Birggetvahkkuineatte	pˈirk.keh#vˌɑhː.kuj.dˌɑ.sɑ.seh
Birggetvahkku+N+Pl+Nom+PxSg1	Birggetvahkkuidan	pˈirk.keh#vˌɑhː.kuj.nˌĕæt.te
Birggetvahkku+N+Sg+Gen+PxPl3	Birggetvahkkuset	pˈirk.keh#vˌɑhː.kuj.dɑn
Birggetvahkku+N+Sg+Loc	Birggetvahkkus	pˈirk.keh#vˌɑhː.ku.seh
Birggetvahkku+N+Sg+Ill	Birggetvahkkui	pˈirk.keh#vˌɑhː.kus
Erkkebeaivi+N+Pl+Acc+PxPl1	Erkkebeivviideamet	pˈirk.keh#vˌɑhː.kuj
Erkkebeaivi+N+Pl+Com+PxPl1	Erkkebeivviideametguin	ˈerr̥.ke#pˌejv.vij.dˌĕæ.meh
Erkkebeaivi+N+Pl+Com+PxPl2	Erkkebeivviideattetguin	ˈerr̥.ke#pˌejv.vij.dˌĕæ.met.gujn
Erkkebeaivi+N+Pl+Com	Erkkebeivviiguin	ˈerr̥.ke#pˌejv.vij.dˌĕæt.tet.gujn
Erkkebeaivi+N+Pl+Gen+PxDu1	Erkkebeivviideame	ˈerr̥.ke#pˌejv.vij.gujn
Erkkebeaivi+N+Pl+Gen+PxPl2	Erkkebeivviideattet	ˈerr̥.ke#pˌejv.vij.dˌĕæ.me
Erkkebeaivi+N+Pl+Gen+PxPl3	Erkkebeivviideaset	ˈerr̥.ke#pˌejv.vij.dˌĕæt.teh
Erkkebeaivi+N+Pl+Ill+PxPl1	Erkkebeivviidasamet	ˈerr̥.ke#pˌejv.vij.dˌĕæ.seh
Erkkebeaivi+N+Pl+Nom+PxPl1	Erkkebeivviideamet	ˈerr̥.ke#pˌejv.vij.dˌɑ.sɑ.meh
Erkkebeaivi+N+Sg+Com+PxDu1	Erkkebeivviineame	ˈerr̥.ke#pˌejv.vij.dˌĕæ.meh
Erkkebeaivi+N+Sg+Com+PxDu2	Erkkebeivviineatte	ˈerr̥.ke#pˌejv.vij.nˌĕæ.me
Erkkebeaivi+N+Sg+Com+PxPl3	Erkkebeivviineaset	ˈerr̥.ke#pˌejv.vij.nˌĕæt.te
Erkkebeaivi+N+Sg+Com+PxSg2	Erkkebeivviinat	ˈerr̥.ke#pˌejv.vij.nˌĕæ.seh
Erkkebeaivi+N+Der/viđá+Adv	Erkkebeaiveviđá	ˈerr̥.ke#pˌejv.vij.nɑh
Erkkebeaivi+N+Sg+Gen+Allegro	Erkkebeaivve	ˈerr̥.ke#pˌĕæjː.ve»vˌi.ðɑː
Erkkebeaivi+N+Der/huvva+V+IV+Der/muš+N+Der/viđá+Adv	Erkkebeaivvihuvvamoššviđá	ˈerr̥.ke#pˌĕæjv.ve
Erkkebeaivi+N+Sg+Gen+PxDu2	Erkkebeaivváde	ˈerr̥.ke#pˌeæjv.vi»hˌuv.vɑ»moʃː»vˌi.ðɑː
Erkkevahkku+N+Sg+Gen+PxPl2	Erkkevahkodet	ˈerr̥.ke#pˌeæjv.vɑː.de
Erkkevahkku+N+Der/Dimin+N+Sg+Acc+PxSg3	Erkkevahkožis	ˈerr̥.ke#vˌɑh.ko.deh
Erkkevahkku+N+Der/laš+A+Superl+Sg+Acc	Erkkevahkolamosa	ˈerr̥.ke#vˌɑh.ko»dʃis
Erkkevahkku+N+Pl+Com+PxSg1	Erkkevahkuidanguin	ˈerr̥.ke#vˌɑh.ko»lˌɑ.mo.sɑ
Erkkevahkku+N+Pl+Gen+PxSg1	Erkkevahkuidan	ˈerr̥.ke#vˌɑh.kuj.dˌɑŋŋ.kujn
Erkkevahkku+N+Pl+Loc+PxSg1	Erkkevahkuinan	ˈerr̥.ke#vˌɑh.kuj.dɑn
Erkkevahkku+N+Sg+Gen+PxSg3	Erkkevahkus	ˈerr̥.ke#vˌɑh.kuj.nɑn
Erkkevahkku+N+Sg+Com+PxSg2	Erkkevahkuinat	ˈerr̥.ke#vˌɑhː.kus
Erkkevahkku+N+Sg+Loc	Erkkevahkus	ˈerr̥.ke#vˌɑh.kuj.nɑh
Erkkevahkku+N+Sg+Acc+PxPl2	Erkkevahkkodet	ˈerr̥.ke#vˌɑhː.kus
Erkkevahkku+N+Sg+Ill+PxPl3	Erkkevahkkoseaset	ˈerr̥.ke#vˌɑhː.ko.deh
Erkkevahkku+N+Der/huhtti+V+TV+Imprt+Sg2	Erkkevahkkohuhte	ˈerr̥.ke#vˌɑhː.ko.sˌĕæ.seh
Erkkevahkku+N+Der/viđá+Adv	Erkkevahkkoviđá	ˈerr̥.ke#vˌɑhː.ko»hˌuh.te
Erkkevahkku+N+Ess+PxDu3	Erkkevahkkuneaskka	ˈerr̥.ke#vˌɑhː.ko»vˌi.ðɑː
Erkkevahkku+N+Ess+PxSg1	Erkkevahkkunan	ˈerr̥.ke#vˌɑhː.ku.nˌeæs.kɑ
Erkkevahkku+N+Pl+Nom	Erkkevahkkut	ˈerr̥.ke#vˌɑhː.ku.nɑn
Erkkevahkku+N+Pl+Com+PxSg1	Erkkevahkkuidanguin	ˈerr̥.ke#vˌɑhː.kuh
Erkkevahkku+N+Sg+Nom	Erkkevahkku	ˈerr̥.ke#vˌɑhː.kuj.dˌɑŋŋ.kujn
Erkkevahkku+N+Sg+Com+PxDu1	Erkkevahkkuineame	ˈerr̥.ke#vˌɑhː.ku
Eskilvahkku+N+Sg+Acc+PxPl2	Eskilvahkodet	ˈerr̥.ke#vˌɑhː.kuj.nˌĕæ.me
Eskilvahkku+N+Sg+Acc+PxSg2	Eskilvahkot	ˈesː.kil#vˌɑh.ko.deh
Eskilvahkku+N+Sg+Gen+PxDu2	Eskilvahkode	ˈesː.kil#vˌɑh.koh
Eskilvahkku+N+Der/Dimin+N+Sg+Nom	Eskilvahkoš	ˈesː.kil#vˌɑh.ko.de
Eskilvahkku+N+Der/Dimin+N+Sg+Gen+PxPl3	Eskilvahkožeaset	ˈesː.kil#vˌɑh.ko»ʃ
Eskilvahkku+N+Der/Dimin+N+Sg+Loc	Eskilvahkožis	ˈesː.kil#vˌɑh.ko»dʃˌĕæ.seh
Eskilvahkku+N+Der/laš+A+Comp+Ess	Eskilvahkoleabbon	ˈesː.kil#vˌɑh.ko»dʃis
Eskilvahkku+N+Der/laš+A+Ess	Eskilvahkolažžan	ˈesː.kil#vˌɑh.ko»lˌĕæbː.pon
Eskilvahkku+N+Der/laš+A+AttrCmp+Der/fárddat+A+Sg+Nom	Eskilvahkolašfárddat	ˈesː.kil#vˌɑh.ko»lˌɑdː.tʃɑn
Eskilvahkku+N+Pl+Com	Eskilvahkuiguin	ˈesː.kil#vˌɑh.ko»lɑʃ»fˌɑːrt.tɑh
Eskilvahkku+N+Pl+Nom	Eskilvahkut	ˈesː.kil#vˌɑh.kuj.gujn
Eskilvahkku+N+Sg+Acc+PxDu3	Eskilvahkuska	ˈesː.kil#vˌɑhː.kuh
Eskilvahkku+N+Sg+Gen+PxDu3	Eskilvahkuska	ˈesː.kil#vˌɑhː.kus.kɑ
Eskilvahkku+N+Sg+Gen+PxPl3	Eskilvahkuset	ˈesː.kil#vˌɑhː.kus.kɑ
Eskilvahkku+N+Der/heapmi+A+Comp+Sg+Nom	Eskilvahkuhut	ˈesː.kil#vˌɑh.ku.seh
Eskilvahkku+N+Der/heapmi+A+Attr+Der/vuohta+N+Sg+Ill	Eskilvahkuhisvuhtii	ˈesː.kil#vˌɑh.ku»huh
Eskilvahkku+N+Der/heapmi+A+Attr+Der/vuohta+N+Sg+Acc+PxDu2	Eskilvahkuhisvuođade	ˈesː.kil#vˌɑh.ku»his»vˌuh.tij
Eskilvahkku+N+Der/huhtti+V+TV+VAbess	Eskilvahkuhuhtikeahttá	ˈesː.kil#vˌɑh.ku»his»vˌuo.ðɑ.de
Eskilvahkku+N+Der/huvva+V+IV+Sup	Eskilvahkuhuvažit	ˈesː.kil#vˌɑh.ku»hˌuh.ti.kˌĕæhː.tɑː
Eskilvahkku+N+Sg+Acc+PxDu2	Eskilvahkkode	ˈesː.kil#vˌɑh.ku»hˌu.vɑ.dʃih
Eskilvahkku+N+Sg+Ill+PxSg1	Eskilvahkkosan	ˈesː.kil#vˌɑhː.ko.de
Eskilvahkku+N+Sg+Nom+PxSg1	Eskilvahkkon	ˈesː.kil#vˌɑhː.ko.sɑn
Eskilvahkku+N+Der/huhtti+V+TV+Imprt+Pl1	Eskilvahkkohuhttut	ˈesː.kil#vˌɑhː.kon
Eskilvahkku+N+Der/huvva+V+IV+Imprt+Sg2	Eskilvahkkohuva	ˈesː.kil#vˌɑhː.ko»hˌuhː.tuh
Eskilvahkku+N+Der/huvva+V+IV+ConNegII	Eskilvahkkohuvvo	ˈesː.kil#vˌɑhː.ko»hˌu.vɑ
Eskilvahkku+N+Der/laš+A+Attr	Eskilvahkkolaš	ˈesː.kil#vˌɑhː.ko»hˌuv.vo
Eskilvahkku+N+Der/viđá+Adv	Eskilvahkkoviđá	ˈesː.kil#vˌɑhː.ko»lɑʃ
Eskilvahkku+N+Ess+PxDu1	Eskilvahkkuneame	ˈesː.kil#vˌɑhː.ko»vˌi.ðɑː
Eskilvahkku+N+Ess+PxPl2	Eskilvahkkuneattet	ˈesː.kil#vˌɑhː.ku.nˌĕæ.me
Eskilvahkku+N+Pl+Nom	Eskilvahkkut	ˈesː.kil#vˌɑhː.ku.nˌĕæt.teh
Eskilvahkku+N+Pl+Acc+PxPl1	Eskilvahkkuideamet	ˈesː.kil#vˌɑhː.kuh
Eskilvahkku+N+Pl+Gen+PxSg1	Eskilvahkkuidan	ˈesː.kil#vˌɑhː.kuj.dˌĕæ.meh
Eskilvahkku+N+Pl+Loc+PxPl2	Eskilvahkkuineattet	ˈesː.kil#vˌɑhː.kuj.dɑn
Eskilvahkku+N+Sg+Ill	Eskilvahkkui	ˈesː.kil#vˌɑhː.kuj.nˌĕæt.teh
Gucco+Interj	Gucco	ˈesː.kil#vˌɑhː.kuj
Heaikkavahkku+N+Sg+Acc+PxDu2	Heaikkavahkode	kˈut.tso
Heaikkavahkku+N+Sg+Acc+PxPl2	Heaikkavahkodet	hˈeæjç.kɑ#vˌɑh.ko.de
Heaikkavahkku+N+Sg+Acc+PxSg2	Heaikkavahkot	hˈeæjç.kɑ#vˌɑh.ko.deh
Heaikkavahkku+N+Sg+Gen+PxDu2	Heaikkavahkode	hˈeæjç.kɑ#vˌɑh.koh
Heaikkavahkku+N+Der/Dimin+N+Der/viđá+Adv	Heaikkavahkošviđá	hˈeæjç.kɑ#vˌɑh.ko.de
Heaikkavahkku+N+Der/Dimin+N+Ess	Heaikkavahkožin	hˈeæjç.kɑ#vˌɑh.ko»ʃ»vˌi.ðɑː
Heaikkavahkku+N+Der/laš+A+Comp+Sg+Nom	Heaikkavahkolut	hˈeæjç.kɑ#vˌɑh.ko»dʃin
Heaikkavahkku+N+Pl+Ill	Heaikkavahkuide	hˈeæjç.kɑ#vˌɑh.ko»luh
Heaikkavahkku+N+Sg+Gen+PxDu3	Heaikkavahkuska	hˈeæjç.kɑ#vˌɑh.kuj.de
Heaikkavahkku+N+Sg+Com+PxDu1	Heaikkavahkuineame	hˈeæjç.kɑ#vˌɑhː.kus.kɑ
Heaikkavahkku+N+Sg+Com+PxPl2	Heaikkavahkuineattet	hˈeæjç.kɑ#vˌɑh.kuj.nˌĕæ.me
Heaikkavahkku+N+Sg+Loc	Heaikkavahkus	hˈeæjç.kɑ#vˌɑh.kuj.nˌĕæt.teh
Heaikkavahkku+N+Sg+Loc+PxDu1	Heaikkavahkusteame	hˈeæjç.kɑ#vˌɑhː.kus
Heaikkavahkku+N+Sg+Acc+PxDu2	Heaikkavahkkode	hˈeæjç.kɑ#vˌɑhː.kus.tˌĕæ.me
Heaikkavahkku+N+Sg+Acc+PxPl1	Heaikkavahkkomet	hˈeæjç.kɑ#vˌɑhː.ko.de
Heaikkavahkku+N+Sg+Gen+PxPl1	Heaikkavahkkomet	hˈeæjç.kɑ#vˌɑhː.ko.meh
Heaikkavahkku+N+Sg+Nom+PxDu2	Heaikkavahkkode	hˈeæjç.kɑ#vˌɑhː.ko.meh
Heaikkavahkku+N+Der/viđá+Adv	Heaikkavahkkoviđá	hˈeæjç.kɑ#vˌɑhː.ko.de
Heaikkavahkku+N+Ess+PxDu2	Heaikkavahkkuneatte	hˈeæjç.kɑ#vˌɑhː.ko»vˌi.ðɑː
Heaikkavahkku+N+Ess+PxDu3	Heaikkavahkkuneaskka	hˈeæjç.kɑ#vˌɑhː.ku.nˌĕæt.te
Heaikkavahkku+N+Ess+PxPl2	Heaikkavahkkuneattet	hˈeæjç.kɑ#vˌɑhː.ku.nˌeæs.kɑ
Heaikkavahkku+N+Pl+Nom	Heaikkavahkkut	hˈeæjç.kɑ#vˌɑhː.ku.nˌĕæt.teh
Heaikkavahkku+N+Pl+Com+PxDu1	Heaikkavahkkuideameguin	hˈeæjç.kɑ#vˌɑhː.kuh
Heaikkavahkku+N+Pl+Com+PxSg3	Heaikkavahkkuidisguin	hˈeæjç.kɑ#vˌɑhː.kuj.dˌĕæ.me.gujn
Heaikkavahkku+N+Pl+Loc+PxPl2	Heaikkavahkkuineattet	hˈeæjç.kɑ#vˌɑhː.kuj.dˌis.gujn
Heaikkavahkku+N+Pl+Loc+PxSg3	Heaikkavahkkuinis	hˈeæjç.kɑ#vˌɑhː.kuj.nˌĕæt.teh
Heaikkavahkku+N+Pl+Nom+PxSg3	Heaikkavahkkuidis	hˈeæjç.kɑ#vˌɑhː.kuj.nis
Heaikkavahkku+N+Sg+Nom	Heaikkavahkku	hˈeæjç.kɑ#vˌɑhː.kuj.dis
Heaikkavahkku+N+Sg+Com+PxSg1	Heaikkavahkkuinan	hˈeæjç.kɑ#vˌɑhː.ku
Heaikkavahkku+N+Sg+Ill	Heaikkavahkkui	hˈeæjç.kɑ#vˌɑhː.kuj.nɑn
Hosianna+Interj	Hosianna	hˈeæjç.kɑ#vˌɑhː.kuj
Konsešuvdnaeaktuduvvon+A+Attr	Konsešuvdnaeaktuduvvon	hˈo.si.ˌɑn.nɑ
Konsešuvdnaeaktuduvvon+A+Pl+Nom	Konsešuvdnaeaktuduvvon	khˈonː.se.ʃˌuβː.tnɑ#ˌeækː.htu.dˌuv.von
Konsešuvdnaeaktuduvvon+A+Sg+Nom	Konsešuvdnaeaktuduvvon	khˈonː.se.ʃˌuβː.tnɑ#ˌeækː.htu.dˌuv.von
Luciabeaivi+N+Pl+Com+PxPl1	Luciabeivviideametguin	khˈonː.se.ʃˌuβː.tnɑ#ˌeækː.htu.dˌuv.von
Luciabeaivi+N+Pl+Com	Luciabeivviiguin	lˈu.tsi.ɑ#pˌejv.vij.dˌĕæ.met.gujn
Luciabeaivi+N+Pl+Gen+PxDu2	Luciabeivviideatte	lˈu.tsi.ɑ#pˌejv.vij.gujn
Luciabeaivi+N+Pl+Gen+PxPl3	Luciabeivviideaset	lˈu.tsi.ɑ#pˌejv.vij.dˌĕæt.te
Luciabeaivi+N+Pl+Ill+PxSg3	Luciabeivviidasas	lˈu.tsi.ɑ#pˌejv.vij.dˌĕæ.seh
Luciabeaivi+N+Pl+Ill	Luciabeivviide	lˈu.tsi.ɑ#pˌejv.vij.dˌɑ.sɑs
Luciabeaivi+N+Pl+Loc+PxPl1	Luciabeivviineamet	lˈu.tsi.ɑ#pˌejv.vij.de
Luciabeaivi+N+Pl+Loc+PxSg1	Luciabeivviinan	lˈu.tsi.ɑ#pˌejv.vij.nˌĕæ.meh
Luciabeaivi+N+Pl+Loc+PxSg3	Luciabeivviinis	lˈu.tsi.ɑ#pˌejv.vij.nɑn
Luciabeaivi+N+Pl+Nom+PxDu1	Luciabeivviideame	lˈu.tsi.ɑ#pˌejv.vij.nis
Luciabeaivi+N+Pl+Nom+PxDu3	Luciabeivviideaskka	lˈu.tsi.ɑ#pˌejv.vij.dˌĕæ.me
Luciabeaivi+N+Sg+Com+PxDu1	Luciabeivviineame	lˈu.tsi.ɑ#pˌejv.vij.dˌeæs.kɑ
Luciabeaivi+N+Sg+Com+PxDu3	Luciabeivviineaskka	lˈu.tsi.ɑ#pˌejv.vij.nˌĕæ.me
Luciabeaivi+N+Sg+Com+PxPl1	Luciabeivviineamet	lˈu.tsi.ɑ#pˌejv.vij.nˌeæs.kɑ
Luciabeaivi+N+Sg+Com+PxPl2	Luciabeivviineattet	lˈu.tsi.ɑ#pˌejv.vij.nˌĕæ.meh
Luciabeaivi+N+Sg+Com+PxPl3	Luciabeivviineaset	lˈu.tsi.ɑ#pˌejv.vij.nˌĕæt.teh
Luciabeaivi+N+Sg+Com+PxSg1	Luciabeivviinan	lˈu.tsi.ɑ#pˌejv.vij.nˌĕæ.seh
Luciabeaivi+N+Sg+Com+PxSg3	Luciabeivviinis	lˈu.tsi.ɑ#pˌejv.vij.nɑn
Luciabeaivi+N+Der/viđá+Adv	Luciabeaiveviđá	lˈu.tsi.ɑ#pˌejv.vij.nis
Luciabeaivi+N+Ess+PxDu3	Luciabeaivineaskka	lˈu.tsi.ɑ#pˌĕæjː.ve»vˌi.ðɑː
Luciabeaivi+N+Ess+PxSg3	Luciabeaivinis	lˈu.tsi.ɑ#pˌĕæjː.vi.nˌeæs.kɑ
Luciabeaivi+N+Sg+Nom	Luciabeaivi	lˈu.tsi.ɑ#pˌĕæjː.vi.nis
Luciabeaivi+N+Sg+Gen+PxDu1	Luciabeaiváme	lˈu.tsi.ɑ#pˌĕæjː.vi
Luciabeaivi+N+Sg+Ill	Luciabeaivái	lˈu.tsi.ɑ#pˌĕæjː.vɑː.me
Luciabeaivi+N+Sg+Gen+Allegro	Luciabeaivve	lˈu.tsi.ɑ#pˌĕæjː.vɑːj
Luciabeaivi+N+Der/heapmi+A+Sg+Gen	Luciabeaivveheame	lˈu.tsi.ɑ#pˌĕæjv.ve
Luciabeaivi+N+Der/huhtti+V+TV+Ger+PxPl2	Luciabeaivvehuhtedettiineattet	lˈu.tsi.ɑ#pˌĕæjv.ve»hˌĕæ.me
Luciabeaivi+N+Der/huhtti+V+TV+VGen	Luciabeaivvehuhti	lˈu.tsi.ɑ#pˌĕæjv.ve»hˌuh.te.dˌet.tij.nˌĕæt.teh
Luciabeaivi+N+Pl+Nom	Luciabeaivvit	lˈu.tsi.ɑ#pˌĕæjv.ve»hˌuhː.ti
Luciabeaivi+N+Sg+Gen	Luciabeaivvi	lˈu.tsi.ɑ#pˌeæjv.vih
Luciabeaivi+N+Der/heapmi+A+Superl+Ess	Luciabeaivvihamosin	lˈu.tsi.ɑ#pˌeæjv.vi
Luciabeaivi+N+Der/huhtti+V+TV+Imprt+ConNeg	Luciabeaivvihuhte	lˈu.tsi.ɑ#pˌeæjv.vi»hˌɑ.mo.sin
Luciabeaivi+N+Der/huhtti+V+TV+Ind+Prs+Pl3	Luciabeaivvihuhttet	lˈu.tsi.ɑ#pˌeæjv.vi»hˌuh.te
Luciabeaivi+N+Sg+Gen+PxDu2	Luciabeaivváde	lˈu.tsi.ɑ#pˌeæjv.vi»hˌuhː.teh
Luciabeaivi+N+Sg+Gen+PxPl2	Luciabeaivvádet	lˈu.tsi.ɑ#pˌeæjv.vɑː.de
Luciabeaivi+N+Der/Dimin+N+Sg+Nom	Luciabeaivváš	lˈu.tsi.ɑ#pˌeæjv.vɑː.deh
Luciabeaivi+N+Der/laš+A+Comp+Attr	Luciabeaivválut	lˈu.tsi.ɑ#pˌeæjv.vɑː»ʃ
Luciabeaivi+N+Der/laš+A+Superl+Sg+Acc	Luciabeaivválepmosa	lˈu.tsi.ɑ#pˌeæjv.vɑː»luh
Luciabeaivi+N+Der/laš+A+Der/vuohta+N+Sg+Ill	Luciabeaivválašvuhtii	lˈu.tsi.ɑ#pˌeæjv.vɑː»lˌep.mo.sɑ
Lávrrasvahkku+N+Sg+Acc+PxPl2	Lávrrasvahkodet	lˈu.tsi.ɑ#pˌeæjv.vɑː»lɑʃ»vˌuh.tij
Lávrrasvahkku+N+Sg+Acc+PxSg2	Lávrrasvahkot	lˈɑːβr.rɑs#vˌɑh.ko.deh
Lávrrasvahkku+N+Sg+Gen+PxPl2	Lávrrasvahkodet	lˈɑːβr.rɑs#vˌɑh.koh
Lávrrasvahkku+N+Sg+Gen+PxSg2	Lávrrasvahkot	lˈɑːβr.rɑs#vˌɑh.ko.deh
Lávrrasvahkku+N+Der/Dimin+N+Sg+Nom	Lávrrasvahkoš	lˈɑːβr.rɑs#vˌɑh.koh
Lávrrasvahkku+N+Der/Dimin+N+Ess	Lávrrasvahkožin	lˈɑːβr.rɑs#vˌɑh.ko»ʃ
Lávrrasvahkku+N+Der/laš+A+Comp+Sg+Nom	Lávrrasvahkolabbo	lˈɑːβr.rɑs#vˌɑh.ko»dʃin
Lávrrasvahkku+N+Der/laš+A+Comp+Attr	Lávrrasvahkolit	lˈɑːβr.rɑs#vˌɑh.ko»lˌɑbː.po
Lávrrasvahkku+N+Pl+Loc+PxDu1	Lávrrasvahkuineame	lˈɑːβr.rɑs#vˌɑh.ko»lih
Lávrrasvahkku+N+Pl+Nom	Lávrrasvahkut	lˈɑːβr.rɑs#vˌɑh.kuj.nˌĕæ.me
Lávrrasvahkku+N+Sg+Acc+PxDu3	Lávrrasvahkuska	lˈɑːβr.rɑs#vˌɑhː.kuh
Lávrrasvahkku+N+Sg+Gen+PxDu3	Lávrrasvahkuska	lˈɑːβr.rɑs#vˌɑhː.kus.kɑ
Lávrrasvahkku+N+Sg+Gen+PxSg3	Lávrrasvahkus	lˈɑːβr.rɑs#vˌɑhː.kus.kɑ
Lávrrasvahkku+N+Sg+Gen	Lávrrasvahku	lˈɑːβr.rɑs#vˌɑhː.kus
Lávrrasvahkku+N+Sg+Loc+PxPl2	Lávrrasvahkusteattet	lˈɑːβr.rɑs#vˌɑhː.ku
Lávrrasvahkku+N+Der/huhtti+V+TV+Cond+Prs+Sg1	Lávrrasvahkuhuhtáledjen	lˈɑːβr.rɑs#vˌɑhː.kus.tˌĕæt.teh
Lávrrasvahkku+N+Sg+Gen+PxDu1	Lávrrasvahkkome	lˈɑːβr.rɑs#vˌɑh.ku»hˌuhː.tɑː.lˌec.cen
Lávrrasvahkku+N+Sg+Ill+PxSg2	Lávrrasvahkkosat	lˈɑːβr.rɑs#vˌɑhː.ko.me
Lávrrasvahkku+N+Der/heapmi+A+Attr	Lávrrasvahkkohis	lˈɑːβr.rɑs#vˌɑhː.ko.sɑh
Lávrrasvahkku+N+Der/heapmi+A+Attr+Der/vuohta+N+Sg+Ill	Lávrrasvahkkohisvuhtii	lˈɑːβr.rɑs#vˌɑhː.ko»his
Lávrrasvahkku+N+Der/huvva+V+IV+Ger	Lávrrasvahkkohuvadiin	lˈɑːβr.rɑs#vˌɑhː.ko»his»vˌuh.tij
Lávrrasvahkku+N+Der/huvva+V+IV+Imprt+Du2	Lávrrasvahkkohuvvi	lˈɑːβr.rɑs#vˌɑhː.ko»hˌu.vɑ.dijn
Lávrrasvahkku+N+Der/laš+A+Attr	Lávrrasvahkkolaš	lˈɑːβr.rɑs#vˌɑhː.ko»hˌuvː.vi
Lávrrasvahkku+N+Der/laš+A+Attr+Der/vuohta+N+Sg+Ill	Lávrrasvahkkolašvuhtii	lˈɑːβr.rɑs#vˌɑhː.ko»lɑʃ
Lávrrasvahkku+N+Der/viđá+Adv	Lávrrasvahkkoviđá	lˈɑːβr.rɑs#vˌɑhː.ko»lɑʃ»vˌuh.tij
Lávrrasvahkku+N+Ess+PxPl1	Lávrrasvahkkuneamet	lˈɑːβr.rɑs#vˌɑhː.ko»vˌi.ðɑː
Lávrrasvahkku+N+Ess+PxPl2	Lávrrasvahkkuneattet	lˈɑːβr.rɑs#vˌɑhː.ku.nˌĕæ.meh
Lávrrasvahkku+N+Pl+Nom	Lávrrasvahkkut	lˈɑːβr.rɑs#vˌɑhː.ku.nˌĕæt.teh
Lávrrasvahkku+N+Pl+Ill	Lávrrasvahkkuide	lˈɑːβr.rɑs#vˌɑhː.kuh
Lávrrasvahkku+N+Pl+Loc+PxDu1	Lávrrasvahkkuineame	lˈɑːβr.rɑs#vˌɑhː.kuj.de
Lávrrasvahkku+N+Sg+Acc+PxDu3	Lávrrasvahkkuska	lˈɑːβr.rɑs#vˌɑhː.kuj.nˌĕæ.me
Lávrrasvahkku+N+Sg+Loc	Lávrrasvahkkus	lˈɑːβr.rɑs#vˌɑhː.kus.kɑ
Lávrrasvahkku+N+Sg+Com+PxDu2	Lávrrasvahkkuineatte	lˈɑːβr.rɑs#vˌɑhː.kus
Lávrrasvahkku+N+Sg+Ill	Lávrrasvahkkui	lˈɑːβr.rɑs#vˌɑhː.kuj.nˌĕæt.te
Mihkalmeassu+G3+N+Sg+Nom+PxSg1	Mihkalmesson	lˈɑːβr.rɑs#vˌɑhː.kuj
Mihkalmeassu+G3+N+Der/laš+A+Comp+Ess	Mihkalmessoleabbon	mˈihː.kɑːl#mˌes.son
Mihkalmeassu+G3+N+Der/laš+A+Comp+Sg+Nom	Mihkalmessolit	mˈihː.kɑːl#mˌes.so»lˌĕæbː.pon
Mihkalmeassu+G3+N+Der/laš+A+Ess	Mihkalmessolažžan	mˈihː.kɑːl#mˌes.so»lih
Mihkalmeassu+G3+N+Sg+Ill	Mihkalmessui	mˈihː.kɑːl#mˌes.so»lˌɑdː.tʃɑn
Mihkalmeassu+G3+N+Der/viđá+Adv	Mihkalmeassoviđá	mˈihː.kɑːl#mˌes.suj
Mihkalmeassu+G3+N+Pl+Com	Mihkalmeassuiguin	mˈihː.kɑːl#mˌĕæs.so»vˌi.ðɑː
Mihkalmeassu+G3+N+Pl+Nom	Mihkalmeassut	mˈihː.kɑːl#mˌeæs.suj.gujn
Mihkalmeassu+G3+N+Sg+Loc+PxPl1	Mihkalmeassusteamet	mˈihː.kɑːl#mˌeæs.suh
Mihkalmasbasit+N+Der/heapmi+A+Comp+Pl+Nom	Mihkalmasbasehabbot	mˈihː.kɑːl#mˌeæs.sus.tˌĕæ.meh
Mihkalmasbasit+N+Der/heapmi+A+Ess	Mihkalmasbaseheapmin	mˈihː.kɑːlə.mɑs#pˌɑ.se»hˌɑbː.poh
Mihkalmasbasit+N+Der/huhtti+V+TV+VAbess	Mihkalmasbasehuhtihaga	mˈihː.kɑːlə.mɑs#pˌɑ.se»hˌeæp.min
Mihkalmasbasit+N+Pl+Loc+PxPl2	Mihkalmasbasiineattet	mˈihː.kɑːlə.mɑs#pˌɑ.se»hˌuh.ti.hˌɑ.gɑ
Mihkalmasbasit+N+Ess	Mihkalmasbassin	mˈihː.kɑːlə.mɑs#pˌɑ.sij.nˌĕæt.teh
Mihkalmasbeaivi+N+Pl+Nom+PxPl1	Mihkalmasbeivviideamet	mˈihː.kɑːlə.mɑs#pˌɑsː.sin
Mihkalmasbeaivi+N+Sg+Com+PxPl1	Mihkalmasbeivviineamet	mˈihː.kɑːlə.mɑs#pˌejv.vij.dˌĕæ.meh
Mihkalmasvahkku+N+Sg+Acc+PxDu2	Mihkalmasvahkode	mˈihː.kɑːlə.mɑs#pˌejv.vij.nˌĕæ.meh
Mihkalmasvahkku+N+Sg+Gen+PxPl2	Mihkalmasvahkodet	mˈihː.kɑːlə.mɑs#vˌɑh.ko.de
Mihkalmasvahkku+N+Der/Dimin+N+Der/viđá+Adv	Mihkalmasvahkošviđá	mˈihː.kɑːlə.mɑs#vˌɑh.ko.deh
Mihkalmasvahkku+N+Sg+Acc	Mihkalmasvahku	mˈihː.kɑːlə.mɑs#vˌɑh.ko»ʃ»vˌi.ðɑː
Mihkalmasvahkku+N+Sg+Com+PxSg1	Mihkalmasvahkuinan	mˈihː.kɑːlə.mɑs#vˌɑhː.ku
Mihkalmasvahkku+N+Sg+Loc+PxDu2	Mihkalmasvahkusteatte	mˈihː.kɑːlə.mɑs#vˌɑh.kuj.nɑn
Mihkalmasvahkku+N+Der/laš+A+Attr+Der/vuohta+N+Der/viđá+Adv	Mihkalmasvahkkolašvuohtaviđá	mˈihː.kɑːlə.mɑs#vˌɑhː.kus.tˌĕæt.te
Mihkalmasvahkku+N+Der/viđá+Adv	Mihkalmasvahkkoviđá	mˈihː.kɑːlə.mɑs#vˌɑhː.ko»lɑʃ»vˌuoh.tɑ»vˌi.ðɑː
Mihkalmasvahkku+N+Ess	Mihkalmasvahkkun	mˈihː.kɑːlə.mɑs#vˌɑhː.ko»vˌi.ðɑː
Mihkalmasvahkku+N+Pl+Nom	Mihkalmasvahkkut	mˈihː.kɑːlə.mɑs#vˌɑhː.kun
Mihkalmasvahkku+N+Pl+Acc	Mihkalmasvahkkuid	mˈihː.kɑːlə.mɑs#vˌɑhː.kuh
Mihkalmasvahkku+N+Sg+Ill	Mihkalmasvahkkui	mˈihː.kɑːlə.mɑs#vˌɑhː.kujh
Máhtebeaivi+N+Pl+Nom+PxDu1	Máhtebeivviideame	mˈihː.kɑːlə.mɑs#vˌɑhː.kuj
Máhtebeaivi+N+Sg+Com+PxPl1	Máhtebeivviineamet	mˈɑːh.te#pˌejv.vij.dˌĕæ.me
Máhtebeaivi+N+Der/viđá+Adv	Máhtebeaiveviđá	mˈɑːh.te#pˌejv.vij.nˌĕæ.meh
Máhtebeaivi+N+Ess+PxSg1	Máhtebeaivinan	mˈɑːh.te#pˌĕæjː.ve»vˌi.ðɑː
Máhtebeaivi+N+Sg+Nom+PxDu2	Máhtebeaiváde	mˈɑːh.te#pˌĕæjː.vi.nɑn
Máhtebeaivi+N+Sg+Gen+PxDu3	Máhtebeaivviska	mˈɑːh.te#pˌĕæjː.vɑː.de
Máhtebeaivi+N+Sg+Loc	Máhtebeaivvis	mˈɑːh.te#pˌeæjv.vis.kɑ
Máhtemeasvahkku+N+Der/laš+A+Ess	Máhtemeasvahkolažžan	mˈɑːh.te#pˌeæjv.vis
Máhtemeasvahkku+N+Der/laš+A+Der/vuohta+N+Sg+Ill	Máhtemeasvahkolašvuhtii	mˈɑːh.te#meæs#vˌɑh.ko»lˌɑdː.tʃɑn
Máhtemeasvahkku+N+Pl+Acc+PxDu1	Máhtemeasvahkuideame	mˈɑːh.te#meæs#vˌɑh.ko»lɑʃ»vˌuh.tij
Máhtemeasvahkku+N+Pl+Nom	Máhtemeasvahkut	mˈɑːh.te#meæs#vˌɑh.kuj.dˌĕæ.me
Máhtemesvahkku+N+Der/Dimin+N+Der/viđá+Adv	Máhtemesvahkošviđá	mˈɑːh.te#meæs#vˌɑhː.kuh
Máhtemesvahkku+N+Der/laš+A+Der/vuohta+N+Sg+Acc+PxSg1	Máhtemesvahkolašvuohtan	mˈɑːh.te#mes#vˌɑh.ko»ʃ»vˌi.ðɑː
Máhtemesvahkku+N+Der/heapmi+A+Attr+Der/vuohta+N+Sg+Ill	Máhtemesvahkuhisvuhtii	mˈɑːh.te#mes#vˌɑh.ko»lɑʃ»vˌuoh.tɑn
Máhtemesvahkku+N+Der/viđá+Adv	Máhtemesvahkkoviđá	mˈɑːh.te#mes#vˌɑh.ku»his»vˌuh.tij
Máhtevahkku+N+Der/Dimin+N+Sg+Nom	Máhtevahkoš	mˈɑːh.te#mes#vˌɑhː.ko»vˌi.ðɑː
Máhtevahkku+N+Pl+Nom	Máhtevahkkut	mˈɑːh.te#vˌɑh.ko»ʃ
Máhtevahkku+N+Sg+Ill	Máhtevahkkui	mˈɑːh.te#vˌɑhː.kuh
Márggasvahkku+N+Sg+Acc+PxSg2	Márggasvahkot	mˈɑːh.te#vˌɑhː.kuj
Márggasvahkku+N+Sg+Gen+PxDu2	Márggasvahkode	mˈɑːrk.kɑs#vˌɑh.koh
Márggasvahkku+N+Pl+Ill	Márggasvahkuide	mˈɑːrk.kɑs#vˌɑh.ko.de
Márggasvahkku+N+Pl+Loc+PxPl3	Márggasvahkuineaset	mˈɑːrk.kɑs#vˌɑh.kuj.de
Márggasvahkku+N+Der/viđá+Adv	Márggasvahkkoviđá	mˈɑːrk.kɑs#vˌɑh.kuj.nˌĕæ.seh
Márggasvahkku+N+Ess+PxPl2	Márggasvahkkuneattet	mˈɑːrk.kɑs#vˌɑhː.ko»vˌi.ðɑː
Márggasvahkku+N+Pl+Nom	Márggasvahkkut	mˈɑːrk.kɑs#vˌɑhː.ku.nˌĕæt.teh
Márjjabeaivi+N+Pl+Nom+PxDu2	Márjjabeivviideatte	mˈɑːrk.kɑs#vˌɑhː.kuh
Márjjameassu+G3+N+Der/Dimin+N+Der/viđá+Adv	Márjjamessošviđá	mˈɑːrj.jɑ#pˌejv.vij.dˌĕæt.te
Márjjameassu+G3+N+Der/viđá+Adv	Márjjameassoviđá	mˈɑːrj.jɑ#mˌes.so»ʃ»vˌi.ðɑː
Márjjavahkku+N+Der/heapmi+A+Attr	Márjjavahkuhis	mˈɑːrj.jɑ#mˌĕæs.so»vˌi.ðɑː
Márjjábeaivi+N+Sg+Com+PxDu1	Márjjábeivviineame	mˈɑːrj.jɑ#vˌɑh.ku»his
Márjjábeaivi+N+Sg+Com+PxPl3	Márjjábeivviineaset	mˈɑːrj.jɑː#pˌejv.vij.nˌĕæ.me
Márjjábeaivi+N+Sg+Com	Márjjábeivviin	mˈɑːrj.jɑː#pˌejv.vij.nˌĕæ.seh
Márjjábeaidánssat+N+Der/heapmi+A+Pl+Acc	Márjjábeaidánssahemiid	mˈɑːrj.jɑː#pˌejv.vijn
Márjjábeaivi+N+Sg+Gen+Allegro	Márjjábeaivve	mˈɑːrj.jɑː#peæj#tˌɑːns.sɑ»hˌe.mijh
Márjjávahkku+N+Sg+Nom	Márjjávahkku	mˈɑːrj.jɑː#pˌĕæjv.ve
Norggaáittardeaddji+N+NomAg+Pl+Acc+PxSg3	Norggaáittardeddjiidis	mˈɑːrj.jɑː#vˌɑhː.ku
Norggaáittardeaddji+N+NomAg+Pl+Acc	Norggaáittardeddjiid	nˈorkː.kɑː#ˌɑːjç.tɑr.dˌeɟː.cij.dis
Norggaáittardeaddji+N+NomAg+Pl+Com+PxDu3	Norggaáittardeddjiideaskkaguin	nˈorkː.kɑː#ˌɑːjç.tɑr.dˌeɟː.cijh
Norggaáittardeaddji+N+NomAg+Pl+Com	Norggaáittardeddjiiguin	nˈorkː.kɑː#ˌɑːjç.tɑr.dˌeɟː.cij.dˌeæs.kɑ.gujn
Norggaáittardeaddji+N+NomAg+Pl+Gen+PxDu3	Norggaáittardeddjiideaskka	nˈorkː.kɑː#ˌɑːjç.tɑr.dˌeɟː.cij.gujn
Norggaáittardeaddji+N+NomAg+Pl+Gen+PxSg1	Norggaáittardeddjiidan	nˈorkː.kɑː#ˌɑːjç.tɑr.dˌeɟː.cij.dˌeæs.kɑ
Norggaáittardeaddji+N+NomAg+Pl+Ill+PxDu1	Norggaáittardeddjiidasame	nˈorkː.kɑː#ˌɑːjç.tɑr.dˌeɟː.cij.dɑn
Norggaáittardeaddji+N+NomAg+Pl+Ill+PxPl2	Norggaáittardeddjiidasadet	nˈorkː.kɑː#ˌɑːjç.tɑr.dˌeɟː.cij.dˌɑ.sɑ.me
Norggaáittardeaddji+N+NomAg+Pl+Ill+PxSg3	Norggaáittardeddjiidasas	nˈorkː.kɑː#ˌɑːjç.tɑr.dˌeɟː.cij.dˌɑ.sɑ.deh
Norggaáittardeaddji+N+NomAg+Pl+Loc+PxDu2	Norggaáittardeddjiineatte	nˈorkː.kɑː#ˌɑːjç.tɑr.dˌeɟː.cij.dˌɑ.sɑs
Norggaáittardeaddji+N+NomAg+Pl+Loc+PxSg1	Norggaáittardeddjiinan	nˈorkː.kɑː#ˌɑːjç.tɑr.dˌeɟː.cij.nˌĕæt.te
Norggaáittardeaddji+N+NomAg+Pl+Nom+PxDu2	Norggaáittardeddjiideatte	nˈorkː.kɑː#ˌɑːjç.tɑr.dˌeɟː.cij.nɑn
Norggaáittardeaddji+N+NomAg+Pl+Nom+PxPl2	Norggaáittardeddjiideattet	nˈorkː.kɑː#ˌɑːjç.tɑr.dˌeɟː.cij.dˌĕæt.te
Norggaáittardeaddji+N+NomAg+Sg+Com+PxDu1	Norggaáittardeddjiineame	nˈorkː.kɑː#ˌɑːjç.tɑr.dˌeɟː.cij.dˌĕæt.teh
Norggaáittardeaddji+N+NomAg+Sg+Com+PxDu2	Norggaáittardeddjiineatte	nˈorkː.kɑː#ˌɑːjç.tɑr.dˌeɟː.cij.nˌĕæ.me
Norggaáittardeaddji+N+NomAg+Sg+Com+PxPl1	Norggaáittardeddjiineamet	nˈorkː.kɑː#ˌɑːjç.tɑr.dˌeɟː.cij.nˌĕæt.te
Norggaáittardeaddji+N+NomAg+Sg+Com+PxPl2	Norggaáittardeddjiineattet	nˈorkː.kɑː#ˌɑːjç.tɑr.dˌeɟː.cij.nˌĕæ.meh
Norggaáittardeaddji+N+NomAg+Sg+Com+PxPl3	Norggaáittardeddjiineaset	nˈorkː.kɑː#ˌɑːjç.tɑr.dˌeɟː.cij.nˌĕæt.teh
Norggaáittardeaddji+N+NomAg+Sg+Com+PxSg1	Norggaáittardeddjiinan	nˈorkː.kɑː#ˌɑːjç.tɑr.dˌeɟː.cij.nˌĕæ.seh
Norggaáittardeaddji+N+NomAg+Sg+Com+PxSg3	Norggaáittardeddjiinis	nˈorkː.kɑː#ˌɑːjç.tɑr.dˌeɟː.cij.nɑn
Norggaáittardeaddji+N+NomAg+Sg+Com	Norggaáittardeddjiin	nˈorkː.kɑː#ˌɑːjç.tɑr.dˌeɟː.cij.nis
Norggaáittardeaddji+N+NomAg+Sg+Gen	Norggaáittardeaddje	nˈorkː.kɑː#ˌɑːjç.tɑr.dˌeɟː.cijn
Norggaáittardeaddji+N+NomAg+Der/viđá+Adv	Norggaáittardeaddjeviđá	nˈorkː.kɑː#ˌɑːjç.tɑr.dˌĕæɟː.ce
Norggaáittardeaddji+N+NomAg+Ess+PxDu2	Norggaáittardeaddjineatte	nˈorkː.kɑː#ˌɑːjç.tɑr.dˌĕæɟː.ce»vˌi.ðɑː
Norggaáittardeaddji+N+NomAg+Pl+Nom	Norggaáittardeaddjit	nˈorkː.kɑː#ˌɑːjç.tɑr.dˌĕæɟː.ci.nˌĕæt.te
Norggaáittardeaddji+N+NomAg+Sg+Acc+PxPl3	Norggaáittardeaddjiset	nˈorkː.kɑː#ˌɑːjç.tɑr.dˌĕæɟː.cih
Norggaáittardeaddji+N+NomAg+Sg+Nom	Norggaáittardeaddji	nˈorkː.kɑː#ˌɑːjç.tɑr.dˌĕæɟː.ci.seh
Norggaáittardeaddji+N+NomAg+Sg+Loc+PxPl3	Norggaáittardeaddjisteaset	nˈorkː.kɑː#ˌɑːjç.tɑr.dˌĕæɟː.ci
Norggaáittardeaddji+N+NomAg+Sg+Gen+PxPl2	Norggaáittardeaddjádet	nˈorkː.kɑː#ˌɑːjç.tɑr.dˌĕæɟː.cis.tˌĕæ.seh
Norggaáittardeaddji+N+NomAg+Sg+Ill	Norggaáittardeaddjái	nˈorkː.kɑː#ˌɑːjç.tɑr.dˌĕæɟː.cɑː.deh
Norggaáittardeaddji+N+Sg+Acc+NomAg+PxSg1	Norggaáittardeaddján	nˈorkː.kɑː#ˌɑːjç.tɑr.dˌĕæɟː.cɑːj
Norggaáittardeaddji+N+Sg+Gen+NomAg+PxDu1	Norggaáittardeaddjáme	nˈorkː.kɑː#ˌɑːjç.tɑr.dˌĕæɟː.cɑːn
Norggaáittardeaddji+N+Sg+Gen+NomAg+PxSg1	Norggaáittardeaddján	nˈorkː.kɑː#ˌɑːjç.tɑr.dˌĕæɟː.cɑː.me
Norggaáittardeaddji+N+Sg+Nom+NomAg+PxDu1	Norggaáittardeaddjáme	nˈorkː.kɑː#ˌɑːjç.tɑr.dˌĕæɟː.cɑːn
Nuvttevahkku+N+Sg+Acc+PxDu2	Nuvttevahkode	nˈorkː.kɑː#ˌɑːjç.tɑr.dˌĕæɟː.cɑː.me
Nuvttevahkku+N+Sg+Acc+PxSg2	Nuvttevahkot	nˈuβɸ.te#vˌɑh.ko.de
Nuvttevahkku+N+Der/Dimin+N+Sg+Nom	Nuvttevahkoš	nˈuβɸ.te#vˌɑh.koh
Nuvttevahkku+N+Der/Dimin+N+Pl+Nom	Nuvttevahkožat	nˈuβɸ.te#vˌɑh.ko»ʃ
Nuvttevahkku+N+Der/laš+A+AttrCmp+Der/agat+A+Der/vuohta+N+Sg+Acc+PxDu1	Nuvttevahkolašagatvuohtame	nˈuβɸ.te#vˌɑh.ko»dʃɑh
Nuvttevahkku+N+Der/laš+A+AttrCmp+Der/orddat+A+Der/vuohta+N+Sg+Nom+PxSg2	Nuvttevahkolašorddatvuohtat	nˈuβɸ.te#vˌɑh.ko»lɑʃ»ˌɑ.gɑh»vˌuoh.tɑ.me
Nuvttevahkku+N+Pl+Nom	Nuvttevahkut	nˈuβɸ.te#vˌɑh.ko»lɑʃ»ˌort.tɑh»vˌuoh.tɑh
Nuvttevahkku+N+Sg+Acc+PxSg3	Nuvttevahkus	nˈuβɸ.te#vˌɑhː.kuh
Nuvttevahkku+N+Sg+Acc	Nuvttevahku	nˈuβɸ.te#vˌɑhː.kus
Nuvttevahkku+N+Sg+Gen+PxPl3	Nuvttevahkuset	nˈuβɸ.te#vˌɑhː.ku
Nuvttevahkku+N+Sg+Gen+PxSg3	Nuvttevahkus	nˈuβɸ.te#vˌɑh.ku.seh
Nuvttevahkku+N+Sg+Gen	Nuvttevahku	nˈuβɸ.te#vˌɑhː.kus
Nuvttevahkku+N+Sg+Com	Nuvttevahkuin	nˈuβɸ.te#vˌɑhː.ku
Nuvttevahkku+N+Sg+Loc+PxPl3	Nuvttevahkusteaset	nˈuβɸ.te#vˌɑh.kujn
Nuvttevahkku+N+Der/huhtti+V+TV+Ind+Prt+Du2	Nuvttevahkuhuhtiide	nˈuβɸ.te#vˌɑhː.kus.tˌĕæ.seh
Nuvttevahkku+N+Der/huvva+V+IV+Ger	Nuvttevahkuhuvadiin	nˈuβɸ.te#vˌɑh.ku»hˌuh.tij.de
Nuvttevahkku+N+Der/huvva+V+IV+Pot+Prs+Du2	Nuvttevahkuhuvažeahppi	nˈuβɸ.te#vˌɑh.ku»hˌu.vɑ.dijn
Nuvttevahkku+N+Der/huvva+V+IV+Imprt+Pl1	Nuvttevahkuhuvvut	nˈuβɸ.te#vˌɑh.ku»hˌu.vɑ.dʃˌĕæhː.pi
Nuvttevahkku+N+Sg+Gen+PxPl1	Nuvttevahkkomet	nˈuβɸ.te#vˌɑh.ku»hˌuvː.vuh
Nuvttevahkku+N+Sg+Nom+PxPl2	Nuvttevahkkodet	nˈuβɸ.te#vˌɑhː.ko.meh
Nuvttevahkku+N+Sg+Nom+PxSg1	Nuvttevahkkon	nˈuβɸ.te#vˌɑhː.ko.deh
Nuvttevahkku+N+Sg+Nom+PxSg2	Nuvttevahkkot	nˈuβɸ.te#vˌɑhː.kon
Nuvttevahkku+N+Der/Dimin+N+Sg+Nom+PxDu2	Nuvttevahkkožeatte	nˈuβɸ.te#vˌɑhː.koh
Nuvttevahkku+N+Der/huhtti+V+TV+Imprt+Sg2	Nuvttevahkkohuhte	nˈuβɸ.te#vˌɑhː.ko»dʃˌĕæt.te
Nuvttevahkku+N+Der/viđá+Adv	Nuvttevahkkoviđá	nˈuβɸ.te#vˌɑhː.ko»hˌuh.te
Nuvttevahkku+N+Pl+Acc	Nuvttevahkkuid	nˈuβɸ.te#vˌɑhː.ko»vˌi.ðɑː
Nuvttevahkku+N+Pl+Loc+PxDu2	Nuvttevahkkuineatte	nˈuβɸ.te#vˌɑhː.kujh
Nuvttevahkku+N+Pl+Nom+PxDu1	Nuvttevahkkuideame	nˈuβɸ.te#vˌɑhː.kuj.nˌĕæt.te
Nuvttevahkku+N+Sg+Acc+PxDu3	Nuvttevahkkuska	nˈuβɸ.te#vˌɑhː.kuj.dˌĕæ.me
Nuvttevahkku+N+Sg+Acc+PxPl3	Nuvttevahkkuset	nˈuβɸ.te#vˌɑhː.kus.kɑ
Nuvttevahkku+N+Sg+Gen+PxSg3	Nuvttevahkkus	nˈuβɸ.te#vˌɑhː.ku.seh
Nuvttevahkku+N+Sg+Loc	Nuvttevahkkus	nˈuβɸ.te#vˌɑhː.kus
Nuvttevahkku+N+Sg+Loc+PxDu3	Nuvttevahkkusteaskka	nˈuβɸ.te#vˌɑhː.kus
Nuvttevahkku+N+Sg+Nom	Nuvttevahkku	nˈuβɸ.te#vˌɑhː.kus.tˌeæs.kɑ
Nuvttevahkku+N+Sg+Com+PxDu2	Nuvttevahkkuineatte	nˈuβɸ.te#vˌɑhː.ku
Nuvttevahkku+N+Sg+Com+PxSg3	Nuvttevahkkuinis	nˈuβɸ.te#vˌɑhː.kuj.nˌĕæt.te
Nuvttevahkku+N+Sg+Ill	Nuvttevahkkui	nˈuβɸ.te#vˌɑhː.kuj.nis
Simmonvahkku+N+Sg+Acc+PxSg2	Simmonvahkot	nˈuβɸ.te#vˌɑhː.kuj
Simmonvahkku+N+Sg+Gen+PxDu2	Simmonvahkode	sˈim.mon#vˌɑh.koh
Simmonvahkku+N+Der/Dimin+N+Sg+Nom	Simmonvahkoš	sˈim.mon#vˌɑh.ko.de
Simmonvahkku+N+Der/laš+A+AttrCmp+Der/uvssat+A+Attr	Simmonvahkolašuvssat	sˈim.mon#vˌɑh.ko»ʃ
Simmonvahkku+N+Der/laš+A+Sg+Nom	Simmonvahkolaš	sˈim.mon#vˌɑh.ko»lɑʃ»ˌuvs.sɑh
Simmonvahkku+N+Pl+Com	Simmonvahkuiguin	sˈim.mon#vˌɑh.ko»lɑʃ
Simmonvahkku+N+Pl+Loc+PxSg3	Simmonvahkuinis	sˈim.mon#vˌɑh.kuj.gujn
Simmonvahkku+N+Sg+Acc+PxSg3	Simmonvahkus	sˈim.mon#vˌɑh.kuj.nis
Simmonvahkku+N+Sg+Acc	Simmonvahku	sˈim.mon#vˌɑhː.kus
Simmonvahkku+N+Sg+Loc+PxDu1	Simmonvahkusteame	sˈim.mon#vˌɑhː.ku
Simmonvahkku+N+Sg+Loc+PxDu3	Simmonvahkusteaskka	sˈim.mon#vˌɑhː.kus.tˌĕæ.me
Simmonvahkku+N+Sg+Loc+PxPl2	Simmonvahkusteattet	sˈim.mon#vˌɑhː.kus.tˌeæs.kɑ
Simmonvahkku+N+Sg+Loc+PxPl3	Simmonvahkusteaset	sˈim.mon#vˌɑhː.kus.tˌĕæt.teh
Simmonvahkku+N+Der/heapmi+A+Attr+Der/vuohta+N+Sg+Ill	Simmonvahkuhisvuhtii	sˈim.mon#vˌɑhː.kus.tˌĕæ.seh
Simmonvahkku+N+Sg+Acc+PxPl1	Simmonvahkkomet	sˈim.mon#vˌɑh.ku»his»vˌuh.tij
Simmonvahkku+N+Sg+Nom+PxSg1	Simmonvahkkon	sˈim.mon#vˌɑhː.ko.meh
Simmonvahkku+N+Der/huvva+V+IV+VAbess+A+Attr	Simmonvahkkohuvakeahtes	sˈim.mon#vˌɑhː.kon
Simmonvahkku+N+Der/viđá+Adv	Simmonvahkkoviđá	sˈim.mon#vˌɑhː.ko»hˌu.vɑ.kˌĕæh.tes
Simmonvahkku+N+Ess+PxDu2	Simmonvahkkuneatte	sˈim.mon#vˌɑhː.ko»vˌi.ðɑː
Simmonvahkku+N+Ess+PxDu3	Simmonvahkkuneaskka	sˈim.mon#vˌɑhː.ku.nˌĕæt.te
Simmonvahkku+N+Pl+Nom	Simmonvahkkut	sˈim.mon#vˌɑhː.ku.nˌeæs.kɑ
Simmonvahkku+N+Pl+Loc+PxSg3	Simmonvahkkuinis	sˈim.mon#vˌɑhː.kuh
Simmonvahkku+N+Sg+Acc	Simmonvahkku	sˈim.mon#vˌɑhː.kuj.nis
Simmonvahkku+N+Sg+Ill	Simmonvahkkui	sˈim.mon#vˌɑhː.ku
St.dieđáhus+N+Pl+Nom	St.dieđáhusat	sˈim.mon#vˌɑhː.kuj
St.dieđáhus+N+Pl+Gen	St.dieđáhusaid	st.die.ðɑː.hu.sɑh
St.dieđáhus+N+Pl+Loc	St.dieđáhusain	st.die.ðɑː.hu.sɑjh
St.dieđáhus+N+Sg+Acc+PxDu3	St.dieđáhusaska	st.die.ðɑː.hu.sɑjn
St.dieđáhus+N+Sg+Acc+PxPl2	St.dieđáhusadet	st.die.ðɑː.hu.sɑs.kɑ
St.dieđáhus+N+Sg+Gen+PxPl3	St.dieđáhusaset	st.die.ðɑː.hu.sɑ.deh
St.dieđáhus+N+Sg+Loc+PxDu2	St.dieđáhusasteatte	st.die.ðɑː.hu.sɑ.seh
St.dieđáhus+N+Sg+Loc+PxSg2	St.dieđáhusastat	st.die.ðɑː.hu.sɑs.tĕæt.te
St.dieđáhus+N+Sg+Com+PxDu2	St.dieđáhusaineatte	st.die.ðɑː.hu.sɑs.tɑh
St.dieđáhus+N+Sg+Com+PxPl2	St.dieđáhusaineattet	st.die.ðɑː.hu.sɑj.nĕæt.te
St.dieđáhus+N+Der/Dimin+N+Der/viđá+Adv	St.dieđáhusašviđá	st.die.ðɑː.hu.sɑj.nĕæt.teh
St.dieđáhus+N+Der/Dimin+N+Ess	St.dieđáhusažin	st.die.ðɑː.hu.sɑ»ʃ»vˌi.ðɑː
St.dieđáhus+N+Sg+Nom	St.dieđáhus	st.die.ðɑː.hu.sɑ»dʃin
St.dieđáhus+N+Ess+PxDu1	St.dieđáhussaneame	st.die.ðɑː.hus
St.dieđáhus+N+Sg+Nom+PxPl3	St.dieđáhussaset	st.die.ðɑː.hus.sɑ.nĕæ.me
St.dieđáhus+N+Sg+Ill+PxSg2	St.dieđáhussasat	st.die.ðɑː.hus.sɑ.seh
St.dieđáhus+N+Sg+Ill+PxSg3	St.dieđáhussasis	st.die.ðɑː.hus.sɑ.sɑh
St.dieđáhus+N+Sg+Ill	St.dieđáhussii	st.die.ðɑː.hus.sɑ.sis
Suomaáittardeaddji+N+NomAg+Pl+Acc+PxDu2	Suomaáittardeddjiideatte	st.die.ðɑː.hus.sij
Suomaáittardeaddji+N+NomAg+Pl+Acc	Suomaáittardeddjiid	sˈuo.mɑ#ˌɑːjç.tɑr.dˌeɟː.cij.dˌĕæt.te
Suomaáittardeaddji+N+NomAg+Pl+Gen	Suomaáittardeddjiid	sˈuo.mɑ#ˌɑːjç.tɑr.dˌeɟː.cijh
Suomaáittardeaddji+N+NomAg+Pl+Ill+PxDu2	Suomaáittardeddjiidasade	sˈuo.mɑ#ˌɑːjç.tɑr.dˌeɟː.cijh
Suomaáittardeaddji+N+NomAg+Pl+Loc+PxDu2	Suomaáittardeddjiineatte	sˈuo.mɑ#ˌɑːjç.tɑr.dˌeɟː.cij.dˌɑ.sɑ.de
Suomaáittardeaddji+N+NomAg+Pl+Loc	Suomaáittardeddjiin	sˈuo.mɑ#ˌɑːjç.tɑr.dˌeɟː.cij.nˌĕæt.te
Suomaáittardeaddji+N+NomAg+Pl+Nom+PxSg3	Suomaáittardeddjiidis	sˈuo.mɑ#ˌɑːjç.tɑr.dˌeɟː.cijn
Suomaáittardeaddji+N+NomAg+Sg+Com+PxDu1	Suomaáittardeddjiineame	sˈuo.mɑ#ˌɑːjç.tɑr.dˌeɟː.cij.dis
Suomaáittardeaddji+N+NomAg+Sg+Com+PxPl1	Suomaáittardeddjiineamet	sˈuo.mɑ#ˌɑːjç.tɑr.dˌeɟː.cij.nˌĕæ.me
Suomaáittardeaddji+N+NomAg+Sg+Com+PxPl3	Suomaáittardeddjiineaset	sˈuo.mɑ#ˌɑːjç.tɑr.dˌeɟː.cij.nˌĕæ.meh
Suomaáittardeaddji+N+NomAg+Sg+Com+PxSg1	Suomaáittardeddjiinan	sˈuo.mɑ#ˌɑːjç.tɑr.dˌeɟː.cij.nˌĕæ.seh
Suomaáittardeaddji+N+NomAg+Sg+Com+PxSg3	Suomaáittardeddjiinis	sˈuo.mɑ#ˌɑːjç.tɑr.dˌeɟː.cij.nɑn
Suomaáittardeaddji+N+NomAg+Sg+Gen	Suomaáittardeaddje	sˈuo.mɑ#ˌɑːjç.tɑr.dˌeɟː.cij.nis
Suomaáittardeaddji+N+NomAg+Der/viđá+Adv	Suomaáittardeaddjeviđá	sˈuo.mɑ#ˌɑːjç.tɑr.dˌĕæɟː.ce
Suomaáittardeaddji+N+NomAg+Ess+PxPl2	Suomaáittardeaddjineattet	sˈuo.mɑ#ˌɑːjç.tɑr.dˌĕæɟː.ce»vˌi.ðɑː
Suomaáittardeaddji+N+NomAg+Ess+PxPl3	Suomaáittardeaddjineaset	sˈuo.mɑ#ˌɑːjç.tɑr.dˌĕæɟː.ci.nˌĕæt.teh
Suomaáittardeaddji+N+NomAg+Sg+Gen+PxSg3	Suomaáittardeaddjis	sˈuo.mɑ#ˌɑːjç.tɑr.dˌĕæɟː.ci.nˌĕæ.seh
Suomaáittardeaddji+N+NomAg+Sg+Loc	Suomaáittardeaddjis	sˈuo.mɑ#ˌɑːjç.tɑr.dˌĕæɟː.cis
Suomaáittardeaddji+N+NomAg+Sg+Acc+PxSg2	Suomaáittardeaddját	sˈuo.mɑ#ˌɑːjç.tɑr.dˌĕæɟː.cis
Suomaáittardeaddji+N+NomAg+Sg+Gen+PxDu2	Suomaáittardeaddjáde	sˈuo.mɑ#ˌɑːjç.tɑr.dˌĕæɟː.cɑːh
Suomaáittardeaddji+N+Sg+Ill+NomAg+PxDu1	Suomaáittardeaddjáseame	sˈuo.mɑ#ˌɑːjç.tɑr.dˌĕæɟː.cɑː.de
Suomaáittardeaddji+N+Sg+Ill+NomAg+PxPl2	Suomaáittardeaddjáseattet	sˈuo.mɑ#ˌɑːjç.tɑr.dˌĕæɟː.cɑː.sˌĕæ.me
Urbanbeaivi+N+Pl+Acc+PxPl2	Urbanbeivviideattet	sˈuo.mɑ#ˌɑːjç.tɑr.dˌĕæɟː.cɑː.sˌĕæt.teh
Urbanbeaivi+N+Pl+Acc+PxSg1	Urbanbeivviidan	ˈurə.pɑn#pˌejv.vij.dˌĕæt.teh
Urbanbeaivi+N+Pl+Acc	Urbanbeivviid	ˈurə.pɑn#pˌejv.vij.dɑn
Urbanbeaivi+N+Pl+Com	Urbanbeivviiguin	ˈurə.pɑn#pˌejv.vijh
Urbanbeaivi+N+Pl+Gen+PxDu1	Urbanbeivviideame	ˈurə.pɑn#pˌejv.vij.gujn
Urbanbeaivi+N+Pl+Gen+PxSg2	Urbanbeivviidat	ˈurə.pɑn#pˌejv.vij.dˌĕæ.me
Urbanbeaivi+N+Pl+Gen+PxSg3	Urbanbeivviidis	ˈurə.pɑn#pˌejv.vij.dɑh
Urbanbeaivi+N+Pl+Ill+PxPl3	Urbanbeivviidasaset	ˈurə.pɑn#pˌejv.vij.dis
Urbanbeaivi+N+Pl+Ill+PxSg2	Urbanbeivviidasat	ˈurə.pɑn#pˌejv.vij.dˌɑ.sɑ.seh
Urbanbeaivi+N+Pl+Loc	Urbanbeivviin	ˈurə.pɑn#pˌejv.vij.dˌɑ.sɑh
Urbanbeaivi+N+Pl+Nom+PxPl1	Urbanbeivviideamet	ˈurə.pɑn#pˌejv.vijn
Urbanbeaivi+N+Pl+Nom+PxPl2	Urbanbeivviideattet	ˈurə.pɑn#pˌejv.vij.dˌĕæ.meh
Urbanbeaivi+N+Pl+Nom+PxSg2	Urbanbeivviidat	ˈurə.pɑn#pˌejv.vij.dˌĕæt.teh
Urbanbeaivi+N+Pl+Nom+PxSg3	Urbanbeivviidis	ˈurə.pɑn#pˌejv.vij.dɑh
Urbanbeaivi+N+Sg+Com+PxDu2	Urbanbeivviineatte	ˈurə.pɑn#pˌejv.vij.dis
Urbanbeaivi+N+Sg+Com+PxDu3	Urbanbeivviineaskka	ˈurə.pɑn#pˌejv.vij.nˌĕæt.te
Urbanbeaivi+N+Sg+Com+PxPl1	Urbanbeivviineamet	ˈurə.pɑn#pˌejv.vij.nˌeæs.kɑ
Urbanbeaivi+N+Sg+Com+PxPl2	Urbanbeivviineattet	ˈurə.pɑn#pˌejv.vij.nˌĕæ.meh
Urbanbeaivi+N+Sg+Com+PxSg1	Urbanbeivviinan	ˈurə.pɑn#pˌejv.vij.nˌĕæt.teh
Urbanbeaivi+N+Sg+Com+PxSg3	Urbanbeivviinis	ˈurə.pɑn#pˌejv.vij.nɑn
Urbanbeaivi+N+Sg+Com	Urbanbeivviin	ˈurə.pɑn#pˌejv.vij.nis
Urbanbeaivi+N+Der/viđá+Adv	Urbanbeaiveviđá	ˈurə.pɑn#pˌejv.vijn
Urbanbeaivi+N+Ess+PxPl2	Urbanbeaivineattet	ˈurə.pɑn#pˌĕæjː.ve»vˌi.ðɑː
Urbanbeaivi+N+Ess+PxSg3	Urbanbeaivinis	ˈurə.pɑn#pˌĕæjː.vi.nˌĕæt.teh
Urbanbeaivi+N+Sg+Nom	Urbanbeaivi	ˈurə.pɑn#pˌĕæjː.vi.nis
Urbanbeaivi+N+Sg+Gen+PxSg1	Urbanbeaiván	ˈurə.pɑn#pˌĕæjː.vi
Urbanbeaivi+N+Sg+Ill	Urbanbeaivái	ˈurə.pɑn#pˌĕæjː.vɑːn
Urbanbeaivi+N+Sg+Gen+Allegro	Urbanbeaivve	ˈurə.pɑn#pˌĕæjː.vɑːj
Urbanbeaivi+N+Der/heapmi+A+Sg+Com	Urbanbeaivvehemiin	ˈurə.pɑn#pˌĕæjv.ve
Urbanbeaivi+N+Pl+Nom	Urbanbeaivvit	ˈurə.pɑn#pˌĕæjv.ve»hˌe.mijn
Urbanbeaivi+N+Der/huvva+V+IV+ConNegII	Urbanbeaivvihuvvo	ˈurə.pɑn#pˌeæjv.vih
Urbanbeaivi+N+Der/Dimin+N+Sg+Nom	Urbanbeaivváš	ˈurə.pɑn#pˌeæjv.vi»hˌuv.vo
Urbánbeaivi+N+Pl+Com+PxSg3	Urbánbeivviidisguin	ˈurə.pɑn#pˌeæjv.vɑː»ʃ
Urbánbeaivi+N+Pl+Com	Urbánbeivviiguin	ˈurə.pɑːn#pˌejv.vij.dˌis.gujn
Urbánbeaivi+N+Pl+Ill	Urbánbeivviide	ˈurə.pɑːn#pˌejv.vij.gujn
Urbánbeaivi+N+Pl+Loc+PxDu2	Urbánbeivviineatte	ˈurə.pɑːn#pˌejv.vij.de
Urbánbeaivi+N+Pl+Loc+PxPl3	Urbánbeivviineaset	ˈurə.pɑːn#pˌejv.vij.nˌĕæt.te
Urbánbeaivi+N+Pl+Loc+PxSg3	Urbánbeivviinis	ˈurə.pɑːn#pˌejv.vij.nˌĕæ.seh
Urbánbeaivi+N+Pl+Nom+PxPl3	Urbánbeivviideaset	ˈurə.pɑːn#pˌejv.vij.nis
Urbánbeaivi+N+Sg+Com+PxDu1	Urbánbeivviineame	ˈurə.pɑːn#pˌejv.vij.dˌĕæ.seh
Urbánbeaivi+N+Sg+Com+PxDu2	Urbánbeivviineatte	ˈurə.pɑːn#pˌejv.vij.nˌĕæ.me
Urbánbeaivi+N+Sg+Com+PxDu3	Urbánbeivviineaskka	ˈurə.pɑːn#pˌejv.vij.nˌĕæt.te
Urbánbeaivi+N+Sg+Com+PxPl1	Urbánbeivviineamet	ˈurə.pɑːn#pˌejv.vij.nˌeæs.kɑ
Urbánbeaivi+N+Sg+Com+PxPl2	Urbánbeivviineattet	ˈurə.pɑːn#pˌejv.vij.nˌĕæ.meh
Urbánbeaivi+N+Sg+Com+PxSg1	Urbánbeivviinan	ˈurə.pɑːn#pˌejv.vij.nˌĕæt.teh
Urbánbeaivi+N+Sg+Com+PxSg3	Urbánbeivviinis	ˈurə.pɑːn#pˌejv.vij.nɑn
Urbánbeaivi+N+Sg+Com	Urbánbeivviin	ˈurə.pɑːn#pˌejv.vij.nis
Urbánbeaivi+N+Der/viđá+Adv	Urbánbeaiveviđá	ˈurə.pɑːn#pˌejv.vijn
Urbánbeaivi+N+Sg+Nom	Urbánbeaivi	ˈurə.pɑːn#pˌĕæjː.ve»vˌi.ðɑː
Urbánbeaivi+N+Sg+Gen+PxSg1	Urbánbeaiván	ˈurə.pɑːn#pˌĕæjː.vi
Urbánbeaivi+N+Sg+Ill+PxDu2	Urbánbeaiváseatte	ˈurə.pɑːn#pˌĕæjː.vɑːn
Urbánbeaivi+N+Sg+Ill	Urbánbeaivái	ˈurə.pɑːn#pˌĕæjː.vɑː.sˌĕæt.te
Urbánbeaivi+N+Der/huvva+V+IV+VAbess	Urbánbeaivvehuvakeahttájin	ˈurə.pɑːn#pˌĕæjː.vɑːj
Urbánbeaivi+N+Der/huhtti+V+TV+Ind+Prs+Sg1	Urbánbeaivvihuhtán	ˈurə.pɑːn#pˌĕæjv.ve»hˌu.vɑ.kˌĕæhː.tɑː.jin
Urbánbeaivi+N+Sg+Acc+PxPl2	Urbánbeaivvádet	ˈurə.pɑːn#pˌeæjv.vi»hˌuhː.tɑːn
Urbánbeaivi+N+Sg+Acc+PxSg2	Urbánbeaivvát	ˈurə.pɑːn#pˌeæjv.vɑː.deh
Urbánbeaivi+N+Sg+Gen+PxSg2	Urbánbeaivvát	ˈurə.pɑːn#pˌeæjv.vɑːh
Urbánbeaivi+N+Der/Dimin+N+Der/viđá+Adv	Urbánbeaivvášviđá	ˈurə.pɑːn#pˌeæjv.vɑːh
Vullešvahkku+N+Sg+Acc+PxPl2	Vullešvahkodet	ˈurə.pɑːn#pˌeæjv.vɑː»ʃ»vˌi.ðɑː
Vullešvahkku+N+Sg+Acc+PxSg2	Vullešvahkot	vˈul.leʃ#vˌɑh.ko.deh
Vullešvahkku+N+Sg+Gen+PxPl2	Vullešvahkodet	vˈul.leʃ#vˌɑh.koh
Vullešvahkku+N+Sg+Gen+PxSg2	Vullešvahkot	vˈul.leʃ#vˌɑh.ko.deh
Vullešvahkku+N+Der/Dimin+N+Sg+Nom	Vullešvahkoš	vˈul.leʃ#vˌɑh.koh
Vullešvahkku+N+Der/Dimin+N+Der/viđá+Adv	Vullešvahkošviđá	vˈul.leʃ#vˌɑh.ko»ʃ
Vullešvahkku+N+Der/Dimin+N+Pl+Nom	Vullešvahkožat	vˈul.leʃ#vˌɑh.ko»ʃ»vˌi.ðɑː
Vullešvahkku+N+Der/Dimin+N+Sg+Ill+PxSg2	Vullešvahkožasat	vˈul.leʃ#vˌɑh.ko»dʃɑh
Vullešvahkku+N+Der/Dimin+N+Der/Dimin+N+Sg+Loc+PxPl2	Vullešvahkožaččasteattet	vˈul.leʃ#vˌɑh.ko»dʃˌɑ.sɑh
Vullešvahkku+N+Der/Dimin+N+Der/Dimin+N+Sg+Ill	Vullešvahkožažžii	vˈul.leʃ#vˌɑh.ko»dʃˌɑt.tʃɑs.tˌĕæt.teh
Vullešvahkku+N+Der/Dimin+N+Pl+Acc	Vullešvahkožiid	vˈul.leʃ#vˌɑh.ko»dʃˌɑdː.tʃij
Vullešvahkku+N+Der/laš+A+Comp+Ess	Vullešvahkoleabbon	vˈul.leʃ#vˌɑh.ko»dʃijh
Vullešvahkku+N+Der/laš+A+Comp+Sg+Com	Vullešvahkoleappuin	vˈul.leʃ#vˌɑh.ko»lˌĕæbː.pon
Vullešvahkku+N+Der/laš+A+Comp+Attr	Vullešvahkolit	vˈul.leʃ#vˌɑh.ko»lˌeæp.pujn
Vullešvahkku+N+Der/laš+A+Comp+Pl+Loc	Vullešvahkolaččabuin	vˈul.leʃ#vˌɑh.ko»lih
Vullešvahkku+N+Der/laš+A+Attr+Der/vuohta+N+Pl+Com+PxDu1	Vullešvahkolašvuođaideameguin	vˈul.leʃ#vˌɑh.ko»lˌɑt.tʃɑ.bujn
Vullešvahkku+N+Der/laš+A+Sg+Nom	Vullešvahkolaš	vˈul.leʃ#vˌɑh.ko»lɑʃ»vˌuo.ðɑj.dˌĕæ.me.gujn
Vullešvahkku+N+Der/laš+A+Der/vuohta+N+Sg+Ill	Vullešvahkolašvuhtii	vˈul.leʃ#vˌɑh.ko»lɑʃ
Vullešvahkku+N+Pl+Acc+PxPl3	Vullešvahkuideaset	vˈul.leʃ#vˌɑh.ko»lɑʃ»vˌuh.tij
Vullešvahkku+N+Pl+Com	Vullešvahkuiguin	vˈul.leʃ#vˌɑh.kuj.dˌĕæ.seh
Vullešvahkku+N+Sg+Acc+PxPl3	Vullešvahkuset	vˈul.leʃ#vˌɑh.kuj.gujn
Vullešvahkku+N+Sg+Acc+PxSg3	Vullešvahkus	vˈul.leʃ#vˌɑh.ku.seh
Vullešvahkku+N+Sg+Acc	Vullešvahku	vˈul.leʃ#vˌɑhː.kus
Vullešvahkku+N+Sg+Gen+PxSg3	Vullešvahkus	vˈul.leʃ#vˌɑhː.ku
Vullešvahkku+N+Sg+Com+PxDu1	Vullešvahkuineame	vˈul.leʃ#vˌɑhː.kus
Vullešvahkku+N+Sg+Com+PxPl1	Vullešvahkuineamet	vˈul.leʃ#vˌɑh.kuj.nˌĕæ.me
Vullešvahkku+N+Sg+Com+PxPl3	Vullešvahkuineaset	vˈul.leʃ#vˌɑh.kuj.nˌĕæ.meh
Vullešvahkku+N+Sg+Com+PxSg1	Vullešvahkuinan	vˈul.leʃ#vˌɑh.kuj.nˌĕæ.seh
Vullešvahkku+N+Sg+Com+PxSg2	Vullešvahkuinat	vˈul.leʃ#vˌɑh.kuj.nɑn
Vullešvahkku+N+Sg+Com	Vullešvahkuin	vˈul.leʃ#vˌɑh.kuj.nɑh
Vullešvahkku+N+Sg+Loc	Vullešvahkus	vˈul.leʃ#vˌɑh.kujn
Vullešvahkku+N+Der/heapmi+A+Comp+Sg+Nom	Vullešvahkuhut	vˈul.leʃ#vˌɑhː.kus
Vullešvahkku+N+Der/heapmi+A+Superl+Ess	Vullešvahkuhamosin	vˈul.leʃ#vˌɑh.ku»huh
Vullešvahkku+N+Der/heapmi+A+Sg+Ill	Vullešvahkuheapmái	vˈul.leʃ#vˌɑh.ku»hˌɑ.mo.sin
Vullešvahkku+N+Der/huhtti+V+TV+VAbess	Vullešvahkuhuhtikeahttájin	vˈul.leʃ#vˌɑh.ku»hˌeæp.mɑːj
Vullešvahkku+N+Der/huvva+V+IV+Imprt+Pl1	Vullešvahkuhuvvot	vˈul.leʃ#vˌɑh.ku»hˌuh.ti.kˌĕæhː.tɑː.jin
Vullešvahkku+N+Sg+Gen+PxPl1	Vullešvahkkomet	vˈul.leʃ#vˌɑh.ku»hˌuv.voh
Vullešvahkku+N+Sg+Ill+PxPl1	Vullešvahkkoseamet	vˈul.leʃ#vˌɑhː.ko.meh
Vullešvahkku+N+Sg+Nom+PxPl2	Vullešvahkkodet	vˈul.leʃ#vˌɑhː.ko.sˌĕæ.meh
Vullešvahkku+N+Sg+Nom+PxSg2	Vullešvahkkot	vˈul.leʃ#vˌɑhː.ko.deh
Vullešvahkku+N+Der/huhtti+V+TV+Imprt+Pl2	Vullešvahkkohuhttet	vˈul.leʃ#vˌɑhː.koh
Vullešvahkku+N+Der/huvva+V+IV+Ger+PxPl3	Vullešvahkkohuvadettiineaset	vˈul.leʃ#vˌɑhː.ko»hˌuhː.teh
Vullešvahkku+N+Der/huvva+V+IV+Ind+Prs+Sg3	Vullešvahkkohuvvá	vˈul.leʃ#vˌɑhː.ko»hˌu.vɑ.dˌet.tij.nˌĕæ.seh
Vullešvahkku+N+Der/viđá+Adv	Vullešvahkkoviđá	vˈul.leʃ#vˌɑhː.ko»hˌuvː.vɑː
Vullešvahkku+N+Ess+PxDu1	Vullešvahkkuneame	vˈul.leʃ#vˌɑhː.ko»vˌi.ðɑː
Vullešvahkku+N+Ess+PxPl1	Vullešvahkkuneamet	vˈul.leʃ#vˌɑhː.ku.nˌĕæ.me
Vullešvahkku+N+Ess+PxPl2	Vullešvahkkuneattet	vˈul.leʃ#vˌɑhː.ku.nˌĕæ.meh
Vullešvahkku+N+Pl+Nom	Vullešvahkkut	vˈul.leʃ#vˌɑhː.ku.nˌĕæt.teh
Vullešvahkku+N+Pl+Com+PxDu1	Vullešvahkkuideameguin	vˈul.leʃ#vˌɑhː.kuh
Vullešvahkku+N+Pl+Gen+PxPl1	Vullešvahkkuideamet	vˈul.leʃ#vˌɑhː.kuj.dˌĕæ.me.gujn
Vullešvahkku+N+Pl+Gen+PxSg3	Vullešvahkkuidis	vˈul.leʃ#vˌɑhː.kuj.dˌĕæ.meh
Vullešvahkku+N+Pl+Ill	Vullešvahkkuide	vˈul.leʃ#vˌɑhː.kuj.dis
Vullešvahkku+N+Pl+Loc+PxDu2	Vullešvahkkuineatte	vˈul.leʃ#vˌɑhː.kuj.de
Vullešvahkku+N+Pl+Nom+PxDu3	Vullešvahkkuideaskka	vˈul.leʃ#vˌɑhː.kuj.nˌĕæt.te
Vullešvahkku+N+Sg+Acc+PxDu3	Vullešvahkkuska	vˈul.leʃ#vˌɑhː.kuj.dˌeæs.kɑ
Vullešvahkku+N+Sg+Acc+PxSg3	Vullešvahkkus	vˈul.leʃ#vˌɑhː.kus.kɑ
Vullešvahkku+N+Sg+Gen+PxDu3	Vullešvahkkuska	vˈul.leʃ#vˌɑhː.kus
Vullešvahkku+N+Sg+Gen+PxSg3	Vullešvahkkus	vˈul.leʃ#vˌɑhː.kus.kɑ
Vullešvahkku+N+Sg+Gen	Vullešvahkku	vˈul.leʃ#vˌɑhː.kus
Vullešvahkku+N+Sg+Loc	Vullešvahkkus	vˈul.leʃ#vˌɑhː.ku
Vullešvahkku+N+Sg+Nom	Vullešvahkku	vˈul.leʃ#vˌɑhː.kus
Vullešvahkku+N+Sg+Ill	Vullešvahkkui	vˈul.leʃ#vˌɑhː.ku
akkommodašuvdna+N+Sg+Nom+PxDu3	+OLang/NOBakkommodašuvdnaska	vˈul.leʃ#vˌɑhː.kuj
akkommodašuvdna+N+Sg+Nom+PxPl3	+OLang/NOBakkommodašuvdnaset	+o.lɑng/no.bɑk.kom.mo.dɑ.ʃuv.tnɑs.kɑ
akkommodašuvdna+N+Sg+Nom+PxSg3	+OLang/NOBakkommodašuvdnas	+o.lɑng/no.bɑk.kom.mo.dɑ.ʃuv.tnɑ.seh
akkommodašuvdna+N+Sg+Nom	+OLang/NOBakkommodašuvdna	+o.lɑng/no.bɑk.kom.mo.dɑ.ʃuv.tnɑs
akkommodašuvdna+N+Ess+PxPl3	+OLang/NOBakkommodašuvdnaneaset	+o.lɑng/no.bɑk.kom.mo.dɑ.ʃuv.tnɑ
akkommodašuvdna+N+Sg+Acc+PxSg1	+OLang/NOBakkommodašuvdnan	+o.lɑng/no.bɑk.kom.mo.dɑ.ʃuv.tnɑ.nĕæ.seh
akkommodašuvdna+N+Sg+Ill+PxPl2	+OLang/NOBakkommodašuvdnaseattet	+o.lɑng/no.bɑk.kom.mo.dɑ.ʃuv.tnɑn
akkommodašuvdna+N+Sg+Ill+PxSg2	+OLang/NOBakkommodašuvdnasat	+o.lɑng/no.bɑk.kom.mo.dɑ.ʃuv.tnɑ.sĕæt.teh
akkommodašuvdna+N+Sg+Nom+PxSg2	+OLang/NOBakkommodašuvdnat	+o.lɑng/no.bɑk.kom.mo.dɑ.ʃuv.tnɑ.sɑh
akkommodašuvdna+N+Sg+Ill	+OLang/NOBakkommodašuvdnii	+o.lɑng/no.bɑk.kom.mo.dɑ.ʃuv.tnɑh
akkommodašuvdna+N+Sg+Gen+PxDu3	+OLang/NOBakkommodašuvnnaska	+o.lɑng/no.bɑk.kom.mo.dɑ.ʃuv.tnij
akkommodašuvdna+N+Sg+Gen+PxPl2	+OLang/NOBakkommodašuvnnadet	+o.lɑng/no.bɑk.kom.mo.dɑ.ʃuvn.nɑs.kɑ
akkommodašuvdna+N+Sg+Com+PxPl2	+OLang/NOBakkommodašuvnnaineattet	+o.lɑng/no.bɑk.kom.mo.dɑ.ʃuvn.nɑ.deh
akkommodašuvdna+N+Sg+Loc	+OLang/NOBakkommodašuvnnas	+o.lɑng/no.bɑk.kom.mo.dɑ.ʃuvn.nɑj.nĕæt.teh
akkommodašuvdna+N+Der/huhtti+V+TV+Cond+Prs+Pl1	+OLang/NOBakkommodašuvnnahuhtášeimmet	+o.lɑng/no.bɑk.kom.mo.dɑ.ʃuvn.nɑs
asteroiida+N+Ess+PxDu2	+OLang/NOBasteroiidaneatte	+o.lɑng/no.bɑk.kom.mo.dɑ.ʃuvn.nɑ»hˌuhː.tɑː.ʃˌejm.meh
asteroiida+N+Pl+Nom	+OLang/NOBasteroiidat	+o.lɑng/no.bɑs.te.rojː.dɑ.nĕæt.te
asteroiida+N+Sg+Gen+PxPl2	+OLang/NOBasteroiidadet	+o.lɑng/no.bɑs.te.rojː.dɑh
asteroiida+N+Sg+Ill+PxSg1	+OLang/NOBasteroiidasan	+o.lɑng/no.bɑs.te.rojː.dɑ.deh
asteroiida+N+Sg+Loc+PxPl3	+OLang/NOBasteroiidasteaset	+o.lɑng/no.bɑs.te.rojː.dɑ.sɑn
asteroiida+N+Sg+Loc+PxSg2	+OLang/NOBasteroiidastat	+o.lɑng/no.bɑs.te.rojː.dɑs.tĕæ.seh
asteroiida+N+Der/viđá+Adv	+OLang/NOBasteroiidaviđá	+o.lɑng/no.bɑs.te.rojː.dɑs.tɑh
asteroiida+N+Sg+Ill	+OLang/NOBasteroiidii	+o.lɑng/no.bɑs.te.rojː.dɑ»vˌi.ðɑː
audiovisuála+N+Pl+Com	+OLang/NOBaudiovisuálaiguin	+o.lɑng/no.bɑs.te.rojː.dij
audiovisuála+N+Pl+Loc+PxDu3	+OLang/NOBaudiovisuálaineaskka	+o.lɑng/no.bɑu.dio#vˌi.su.ˌɑː.lɑj.gujn
audiovisuála+N+Pl+Nom	+OLang/NOBaudiovisuálat	+o.lɑng/no.bɑu.dio#vˌi.su.ˌɑː.lɑj.nˌeæs.kɑ
audiovisuála+N+Sg+Ill+PxDu2	+OLang/NOBaudiovisuálaseatte	+o.lɑng/no.bɑu.dio#vˌi.su.ˌɑː.lɑh
audiovisuála+N+Sg+Ill+PxPl1	+OLang/NOBaudiovisuálaseamet	+o.lɑng/no.bɑu.dio#vˌi.su.ˌɑː.lɑ.sˌĕæt.te
audiovisuála+N+Sg+Loc	+OLang/NOBaudiovisuálas	+o.lɑng/no.bɑu.dio#vˌi.su.ˌɑː.lɑ.sˌĕæ.meh
audiovisuála+N+Sg+Loc+PxSg2	+OLang/NOBaudiovisuálastat	+o.lɑng/no.bɑu.dio#vˌi.su.ˌɑː.lɑs
audiovisuála+N+Der/huhtti+V+TV+Pot+Prs+Sg3	+OLang/NOBaudiovisuálahuhteš	+o.lɑng/no.bɑu.dio#vˌi.su.ˌɑː.lɑs.tɑh
audiovisuála+N+Sg+Ill	+OLang/NOBaudiovisuálii	+o.lɑng/no.bɑu.dio#vˌi.su.ˌɑː.lɑ»hˌuh.teʃ
aamen+Interj	aamen	+o.lɑng/no.bɑu.dio#vˌi.su.ˌɑː.lij
abdiseret+V+IV+Ind+Prt+Du3	abdiseriiga	ˈɑː.men
accelereret+V+TV+Ind+Prt+Du2	accelereriide	ˈɑb.di.sˌe.rij.gɑ
ackorderet+V+IV+Ind+Prt+ConNeg	ackorderen	ˈɑt.tse.lˌe.re.rˌij.de
ackorderet+V+IV+Ind+Prt+Du2	ackorderiide	ˈɑts.kor.dˌe.ren
actionlágaš+A+Attr	actionlágáš	ˈɑts.kor.dˌe.rij.de
adresseret+V+TV+Ind+Prt+Du1	adresseriime	ˈɑts.tion#lˌɑː.gɑːʃ
adresseret+V+TV+Ind+Prt+Du3	adresseriiga	ˈɑ.dres.sˌe.rij.me
adapteret+V+TV+Cond+Prs+Sg2	adapterešit	ˈɑ.dres.sˌe.rij.gɑ
addámuš+N+Der/viđá+Adv	addámoššviđá	ˈɑ.dɑːp.tˌe.re.ʃih
adjágas+N+Sg+Com	adjágasain	ˈɑdː.tɑː.moʃː»vˌi.ðɑː
adsorberet+V+TV+Der/PassL+V+IV+Actio+Loc	adsorberejuvvomis	ˈɑcː.cɑː.gˌɑ.sɑjn
addit+V+TV+Imprt+Sg2	atte	ˈɑd.sor.bˌe.re»jˌuv.vo.mis
aetáhtta+N+Sg+Com+PxPl3	aetáhtaineaset	ˈɑt.te
aetáhtta+N+Der/laš+A+Sg+Ill	aetáhtalažžii	ˈɑ.e.tˌɑːh.tɑj.nˌĕæ.seh
aetáhtta+N+Ess+PxSg1	aetáhttanan	ˈɑ.e.tˌɑːh.tɑ»lˌɑdː.tʃij
aetáhtta+N+Sg+Ill	aetáhttii	ˈɑ.e.tˌɑhː.tɑ.nɑn
affixeret+V+TV+Der/PassL+V+IV+Der/upmi+N+Sg+Gen+PxPl2	affixerejumádet	ˈɑ.e.tˌɑhː.tij
afrikaniseret+V+TV+Ind+Prt+Sg3	afrikaniserii	ˈɑf.fiks.ˌe.re»j»ˌu.mɑː.deh
agiteret+V+IV+Actio+Ess	agiteremin	ˈɑf.ri.kˌɑ.ni.sˌe.rij
agáiduvvat+V+IV+Der/ahtti+V+TV+PrfPrc	agáiduhttán	ˈɑ.gi.tˌe.re.min
ahcit+V+IV+Ger+PxSg2	azedettiinat	ˈɑ.gɑːjh»ˌuhː.tɑːn
ahcit+V+IV+Der/h+V+Der/adda+V+Der/PassL+V+IV+Ind+Prs+ConNeg	azáhaddojuvvo	ˈɑ.dse.ðˌet.tij.nɑh
ahki+N+Sg+Gen+PxDu3	agiska	ˈɑ.dsɑː»hˌɑdː.toj»ˌuv.vo
ahcit+V+IV+Inf	ahcit	ˈɑ.gis.kɑ
ahppar+A+AttrCmp+Der/orddat+A+Pl+Nom	ahpparorddagat	ˈɑhː.tsiːh
ahttat+V+IV+Ger	ahtadiin	ˈɑhː.pɑːr»ˌort.tɑ.gɑh
aitosaččat+Adv	aitosaččat	ˈɑhː.tɑː.ðijn
aittos+Adv	aittos	ˈɑjː.çto.sˌɑt.tʃɑh
aivvefal+Adv	aivvefal	ˈɑjç.tos
aji+N+Der/heapmi+A+Comp+Attr	ajehat	ˈɑjv.ve#fɑl
ajihit+V+IV+Actio+Nom	ajihan	ˈɑ.je»hɑh
ajihit+V+IV+Der/adda+V+Ind+Prs+Sg3	ajáhaddá	ˈɑ.ji.hɑn
ajihit+V+IV+Der/alla+V+Imprt+Sg2	ajáhala	ˈɑ.jɑːh»ˌɑdː.tɑː
akrediteret+V+TV+Der/PassL+V+IV+Ind+Prs+ConNeg	akrediterejuvvo	ˈɑ.jɑːh»ˌɑ.lɑ
akromáhtalaš+A+Ess	akromáhtalažžan	ˈɑ.kre.dˌi.te.re»j»ˌuv.vo
akromáhtalaš+A+Sg+Nom	akromáhtalaš	ˈɑ.kro.mˌɑːh.tɑ.lˌɑdː.tʃɑn
akromáhtalaš+A+Sg+Ill	akromáhtalažžii	ˈɑ.kro.mˌɑːh.tɑ.lɑʃ
akademihkalaš+A+Ess	akademihkalažžan	ˈɑ.kro.mˌɑːh.tɑ.lˌɑdː.tʃij
akšoneret+V+IV+Der/PassL+V+IV+Ind+Prt+Sg3	akšonerejuvvui	ˈɑ.kɑː.ðˌe.mih.kˌɑ.lɑdː.tʃɑn
akšoneret+V+IV+Ind+Prt+Du3	akšoneriiga	ˈɑkː.ʃo.nˌe.re»j»ˌuv.vuj
alas+N+Ess	alasin	ˈɑkː.ʃo.nˌe.rij.gɑ
allut+V+IV+Ind+Prs+ConNeg	alo	ˈɑ.lɑː.sin
aldat+V+IV+Der/NomAg+N+Sg+Loc+PxPl3	aldisteaset	ˈɑ.lo
alddas+N+Der/Dimin+N+Sg+Com+PxPl3	aldasaččaineaset	ˈɑlː.ti»stˌĕæ.seh
amas+A+Attr	amas	ˈɑlː.tɑːs»ˌɑt.tʃɑj.nˌĕæ.seh
amas+A+AttrCmp+Der/vuđot+A+Pl+Nom	amasvuđogat	ˈɑ.mɑːs
amas+A+Sg+Nom	amas	ˈɑ.mɑːs»vˌu.ðo.gɑh
ambuleret+V+IV+Der/PassL+V+IV+VAbess	ambulerejuvvokeahttá	ˈɑ.mɑːs
amortiseret+V+TV+Der/PassL+V+IV+Der/upmi+N+Sg+Ill	amortiserejupmái	ˈɑmː.pu.lˌe.re»j»ˌuv.vo.kˌĕæhː.tɑː
amas+A+Comp+Der/Dimin+N+Pl+Nom	apmaseppožat	ˈɑ.mor.htˌi.se.re»j»ˌup.mɑːj
amas+A+Comp+Sg+Nom	apmasit	ˈɑpː.mɑː.sˌep.po»dʃɑh
amas+A+Sg+Gen	apmasa	ˈɑpː.mɑː.sih
amas+A+Superl+Pl+Nom	apmasamosat	ˈɑpː.mɑː.sɑ
amas+A+Pl+Loc	apmasiin	ˈɑpː.mɑː.sˌɑ.mo.sɑh
amas+A+Sg+Ill	apmasii	ˈɑpː.mɑː.sijn
arábialaš+A+Ess	arábialažžan	ˈɑpː.mɑː.sij
assi+N+Sg+Gen+Allegro	ase	ˈɑ.rɑː.bˌi.ɑ.lˌɑdː.tʃɑn
aspireret+V+TV+Ind+Prt+Du2	aspireriide	ˈɑ.se
asehastit+V+TV+PrfPrc	asihastán	ˈɑ.spi.rˌe.rij.de
asehuššat+V+TV+Pot+Prs+Sg3	asihušaš	ˈɑ.si.hˌɑsː.tɑːn
assudit+V+TV+Actio+Com	assudemiin	ˈɑ.si.hˌu.ʃɑʃ
astu+N+Der/viđá+Adv	astoviđá	ˈɑs.su.ðˌe.mijn
atnit+V+TV+Der/h+V+Imprt+Sg3	anihus	ˈɑsː.to»vˌi.ðɑː
atnit+V+TV+Sup	anážit	ˈɑ.ni»hus
atnu+N+Sg+Acc+PxSg2	anot	ˈɑ.nɑː.dʃih
atnu+N+Der/Dimin+N+Sg+Loc+PxSg3	anožisttis	ˈɑ.noh
atnu+N+Sg+Gen+PxDu3	anuska	ˈɑ.no»dʃˌis.tis
atrofieret+V+TV+Der/PassL+V+IV+Actio+Com	atrofierejuvvomiin	ˈɑ.nus.kɑ
atrofieret+V+TV+Ind+Prt+Pl1	atrofieriimet	ˈɑ.tro.fˌi.e.re»jˌuv.vo.mijn
atomagevolaš+A+Ess	atomagevolažžan	ˈɑ.tro.fˌi.e.rˌij.meh
atomiseret+V+TV+Ind+Prt+Pl2	atomiseriidet	ˈɑ.to.mɑ#kˌe.vo.lˌɑdː.tʃɑn
au+Interj	au	ˈɑ.to.mˌi.se.rˌij.deh
austrálalaš+A+Ess	austrálalažžan	ˈɑu
avvit+V+TV+Ger+PxDu3	avedettiineaskka	ˈɑust.rɑː.lˌɑ.lɑdː.tʃɑn
avvit+V+TV+VAbess	avehaga	ˈɑ.ve.ðˌet.tij.nˌeæs.kɑ
avvi+N+Sg+Com+PxPl2	aviineattet	ˈɑ.ve.hˌɑ.gɑ
avvit+V+TV+Imprt+Pl1	avvut	ˈɑ.vij.nˌĕæt.teh
avádatrádji+N+Der/huhtti+V+TV+Pot+Prs+Pl2	avádatrájihuhtežehpet	ˈɑvː.vuːh
aváhat+N+Der/Dimin+N+Pl+Nom	aváhagažat	ˈɑ.vɑː.ðɑh#rˌɑː.ji»hˌuh.te.dʃˌeh.peh
azistit+V+IV+Der/adda+V+Ind+Prt+Du3	azástattaiga	ˈɑ.vɑː.hˌɑ.gɑ»dʃɑh
azuheapme+A+Comp+Attr	azuhut	ˈɑ.dsɑːsh»ˌɑt.tɑj.gɑ
azuheapme+A+Der/huhtti+V+TV+Ind+Prs+Sg1	azuhuhtán	ˈɑ.dsu.huh
ađa+N+Ess+PxDu1	ađaneame	ˈɑ.dsuh»ˌuh.tɑːn
ađa+N+Ess+PxDu2	ađaneatte	ˈɑ.ðɑː.nˌĕæ.me
ađa+N+Der/heapmi+A+Comp+Sg+Nom	ađahit	ˈɑ.ðɑː.nˌĕæt.te
ađa+N+Der/heapmi+A+Pl+Nom	ađaheamit	ˈɑ.ðɑː»hih
ađaruitu+N+Sg+Acc+PxPl2	ađaruittodet	ˈɑ.ðɑː»hˌeæ.mih
aŋaldagas+Adv	aŋaldagas	ˈɑ.ðɑː#rˌujç.to.deh
aŋaldatbajis+Adv	aŋaldatbajis	ˈɑ.ŋɑːl.dˌɑ.gɑs
aškkas+N+Sg+Gen	aškasa	ˈɑ.ŋɑːl.dɑh#pˌɑ.jis
aškkastit+V+IV+VAbess	aškkaskeahttájin	ˈɑʃː.kɑː.sɑ
boazolohkoraporta+N+Ess+PxDu2	+Use/Subboazolohkuraportaneatte	ˈɑʃ.kɑːs#khˌĕæhː.tɑː.jin
boazolohkoraporta+N+Ess+PxPl1	+Use/Subboazolohkuraportaneamet	+u.se/subː.pŏɑ.dso#lˌoh.ku#rˌɑ.por.htˌɑ.nĕæt.te
boazolohkoraporta+N+Ess+PxPl2	+Use/Subboazolohkuraportaneattet	+u.se/subː.pŏɑ.dso#lˌoh.ku#rˌɑ.por.htˌɑ.nĕæ.meh
boazolohkoraporta+N+Ess+PxSg1	+Use/Subboazolohkuraportanan	+u.se/subː.pŏɑ.dso#lˌoh.ku#rˌɑ.por.htˌɑ.nĕæt.teh
boazolohkoraporta+N+Ess+PxSg3	+Use/Subboazolohkuraportanis	+u.se/subː.pŏɑ.dso#lˌoh.ku#rˌɑ.por.htˌɑ.nɑn
boazolohkoraporta+N+Sg+Acc+PxSg1	+Use/Subboazolohkuraportan	+u.se/subː.pŏɑ.dso#lˌoh.ku#rˌɑ.por.htˌɑ.nis
boazolohkoraporta+N+Sg+Gen+PxDu1	+Use/Subboazolohkuraportame	+u.se/subː.pŏɑ.dso#lˌoh.ku#rˌɑ.por.htɑn
boazolohkoraporta+N+Sg+Gen+PxSg1	+Use/Subboazolohkuraportan	+u.se/subː.pŏɑ.dso#lˌoh.ku#rˌɑ.por.htˌɑ.me
boazolohkoraporta+N+Sg+Ill+PxPl1	+Use/Subboazolohkuraportaseamet	+u.se/subː.pŏɑ.dso#lˌoh.ku#rˌɑ.por.htɑn
boazolohkoraporta+N+Der/viđá+Adv	+Use/Subboazolohkuraportaviđá	+u.se/subː.pŏɑ.dso#lˌoh.ku#rˌɑ.por.htˌɑ.sĕæ.meh
boazolohkoraporta+N+Sg+Ill	+Use/Subboazolohkuraportii	+u.se/subː.pŏɑ.dso#lˌoh.ku#rˌɑ.por.htɑ»vˌi.ðɑː
boazolohkoraporta+N+Pl+Acc+PxSg3	+Use/Subboazolohkuraporttaidis	+u.se/subː.pŏɑ.dso#lˌoh.ku#rˌɑ.por.htij
boazolohkoraporta+N+Pl+Com	+Use/Subboazolohkuraporttaiguin	+u.se/subː.pŏɑ.dso#lˌoh.ku#rˌɑ.porht.tˌɑjː.tis
boazolohkoraporta+N+Pl+Loc+PxSg2	+Use/Subboazolohkuraporttainat	+u.se/subː.pŏɑ.dso#lˌoh.ku#rˌɑ.porht.tˌɑjː.kujn
boazolohkoraporta+N+Pl+Nom	+Use/Subboazolohkuraporttat	+u.se/subː.pŏɑ.dso#lˌoh.ku#rˌɑ.porht.tˌɑj.nɑh
boazolohkoraporta+N+Sg+Acc+PxDu3	+Use/Subboazolohkuraporttaska	+u.se/subː.pŏɑ.dso#lˌoh.ku#rˌɑ.porht.tɑh
boazolohkoraporta+N+Sg+Acc+PxSg2	+Use/Subboazolohkuraporttat	+u.se/subː.pŏɑ.dso#lˌoh.ku#rˌɑ.porht.tˌɑsː.kɑ
boazolohkoraporta+N+Sg+Gen+PxDu3	+Use/Subboazolohkuraporttaska	+u.se/subː.pŏɑ.dso#lˌoh.ku#rˌɑ.porht.tɑh
boazolohkoraporta+N+Sg+Gen+PxPl3	+Use/Subboazolohkuraporttaset	+u.se/subː.pŏɑ.dso#lˌoh.ku#rˌɑ.porht.tˌɑsː.kɑ
boazolohkoraporta+N+Sg+Gen+PxSg2	+Use/Subboazolohkuraporttat	+u.se/subː.pŏɑ.dso#lˌoh.ku#rˌɑ.porht.tˌɑ.seh
boazolohkoraporta+N+Sg+Gen	+Use/Subboazolohkuraportta	+u.se/subː.pŏɑ.dso#lˌoh.ku#rˌɑ.porht.tɑh
boazolohkoraporta+N+Sg+Com+PxDu2	+Use/Subboazolohkuraporttaineatte	+u.se/subː.pŏɑ.dso#lˌoh.ku#rˌɑ.porht.tɑ
boazolohkoraporta+N+Sg+Com+PxDu3	+Use/Subboazolohkuraporttaineaskka	+u.se/subː.pŏɑ.dso#lˌoh.ku#rˌɑ.porht.tˌɑj.nĕæt.te
boazolohkoraporta+N+Sg+Com+PxPl1	+Use/Subboazolohkuraporttaineamet	+u.se/subː.pŏɑ.dso#lˌoh.ku#rˌɑ.porht.tˌɑj.neæs.kɑ
boazolohkoraporta+N+Sg+Com+PxSg2	+Use/Subboazolohkuraporttainat	+u.se/subː.pŏɑ.dso#lˌoh.ku#rˌɑ.porht.tˌɑj.nĕæ.meh
boazolohkoraporta+N+Sg+Loc	+Use/Subboazolohkuraporttas	+u.se/subː.pŏɑ.dso#lˌoh.ku#rˌɑ.porht.tˌɑj.nɑh
boazolohkoraporta+N+Sg+Loc+PxDu1	+Use/Subboazolohkuraporttasteame	+u.se/subː.pŏɑ.dso#lˌoh.ku#rˌɑ.porht.tɑs
boazolohkoraporta+N+Der/huvva+V+IV+Pot+Prs+ConNeg	+Use/Subboazolohkuraporttahuvaš	+u.se/subː.pŏɑ.dso#lˌoh.ku#rˌɑ.porht.tˌɑsː.tĕæ.me
boazolohkoraporta+N+Der/huvva+V+IV+Sup	+Use/Subboazolohkuraporttahuvažit	+u.se/subː.pŏɑ.dso#lˌoh.ku#rˌɑ.porht.tɑ»hˌu.vɑʃ
boazolohkoraporta+N+Der/huvva+V+IV+Imprt+Pl3	+Use/Subboazolohkuraporttahuvvoset	+u.se/subː.pŏɑ.dso#lˌoh.ku#rˌɑ.porht.tɑ»hˌu.vɑ.dʃih
boazolohkoraporta+N+Der/laš+A+Comp+Attr	+Use/Subboazolohkuraporttalat	+u.se/subː.pŏɑ.dso#lˌoh.ku#rˌɑ.porht.tɑ»hˌuv.vo.seh
boazolohkoraporta+N+Der/laš+A+Superl+Sg+Gen	+Use/Subboazolohkuraporttalepmosa	+u.se/subː.pŏɑ.dso#lˌoh.ku#rˌɑ.porht.tɑ»lɑh
boazolohkoraporta+N+Der/laš+A+Attr+Der/vuohta+N+Sg+Ill	+Use/Subboazolohkuraporttalašvuhtii	+u.se/subː.pŏɑ.dso#lˌoh.ku#rˌɑ.porht.tɑ»lˌep.mo.sɑ
ba+Pcle	ba	+u.se/subː.pŏɑ.dso#lˌoh.ku#rˌɑ.porht.tɑ»lɑʃ»vˌuh.tij
bagadit+V+TV+Actio+Ess	bagadeame	pˈɑ
bakkas+A+Sg+Gen	baggasa	pˈɑ.gɑː.ðˌĕæ.me
banus+N+Der/geahtes+A+Attr	banuskeahtes	pˈɑgː.kɑː.sɑ
bassi+A+Der/at+Adv	basit	pˈɑ.nus»kˌĕæh.tes
bassi+N+Sg+Acc+PxPl2	basádet	pˈɑ.siːh
batnit+V+TV+Der/NomAg+N+Sg+Acc+PxSg2	badnát	pˈɑ.sɑː.ðeh
batnit+V+TV+Der/NomAg+N+Sg+Ill	badnái	pˈɑd.nɑː»h
bađuš+N+Sg+Loc+PxPl1	bahtošisttámet	pˈɑd.nɑː»i
bažašit+V+TV+Sup	bažašeažžat	pˈɑh.to.ʃˌis.tɑː.meh
beisa+N+Ess+PxDu2	beisaneatte	pˈɑ.dʃɑː.ʃˌeædː.tʃɑh
belá+N+Der/viđá+Adv	belaviđá	pˈejː.sɑː.nˌĕæt.te
besset+V+TV+Ind+Prt+Pl2	bessiidet	pˈe.lɑː»vˌi.ðɑː
bešš+Interj	bešš	pˈes.sij.deh
berosmeahttun+A+Ess	birosmeahttumin	pˈeʃː
berosmeahttun+A+AttrCmp+Der/náittot+A+Sg+Loc	birosmeahttunnáittogis	pˈiː.ros.mˌĕæhː.tu.min
berosmeahttun+A+Comp+Sg+Nom	birosmeahttusut	pˈiː.ros.mˌĕæhː.tun»nˌɑːjht.to.gis
berosmeahttun+A+Superl+Ess	birosmeahttuseamosin	pˈiː.ros.mˌĕæhː.tu.suh
berošmeahttun+A+Comp+Sg+Nom	birošmeahttusit	pˈiː.ros.mˌĕæhː.tu.sˌĕæ.mo.sin
berošmeahttun+A+Comp+Sg+Nom	birošmeahttusut	pˈiː.roʃ.mˌĕæhː.tu.sih
beroštahtti+A+Sg+Ill	biroštahttái	pˈiː.roʃ.mˌĕæhː.tu.suh
bipmi+N+Sg+Ill	bipmái	pˈiː.roʃ.tˌɑhː.tɑːj
birzi+N+Der/huhtti+V+TV+Imprt+Du1	birzzehuhttu	pˈipː.mɑːj
biđistit+V+TV+Der/adda+V+Pot+Prs+Du1	biđástattažetne	pˈirt.tse»hˌuhː.tu
biđđit+V+TV+PrfPrc	biđđán	pˈiː.ðɑːsh»ˌɑt.tɑ.dʃˌet.ne
biŋal+N+Ess	biŋalin	pˈiðː.ðɑːn
biŧonsápmi+N+Sg+Loc+PxSg3	biŧonsámistis	pˈi.ŋɑː.lin
bižanas+N+Sg+Nom	bižanas	pˈiː.θon#sˌɑː.mis.tis
bla+Interj	bla	pˈi.dʃɑː.nɑs
bliccačuovga+N+Pl+Com+PxPl3	bliccačuovggaideasetguin	blˈɑ
bliántanjunni+N+Sg+Gen+Allegro	bliántanjune	blˈitː.tsɑː#tʃˌuoβk.kɑj.dˌĕæ.set.gujn
bliánta+N+Der/viđá+Adv	blyántaviđá	blˈi.ɑːnː.n̥tɑ#ɲˌu.ne
blubb+Interj	blubb	blˈy.ɑːnː.n̥tɑ»vˌi.ðɑː
blues+N+Sg+Nom	blues	blˈubː
blyántabužan+N+Sg+Gen	blyántabužana	blˈues
blyántabužan+N+Der/viđá+Adv	blyántabužanviđá	blˈy.ɑːnː.n̥tɑ#pˌu.dʃɑ.nɑ
bláđđi+N+Der/huhtti+V+TV+Ind+Prs+Sg2	bláđehuhtát	blˈy.ɑːnː.n̥tɑ#pˌu.dʃɑn»vˌi.ðɑː
boddu+N+Der/laš+A+Der/vuohta+N+Sg+Ill	bottolašvuhtii	blˈɑː.ðe»hˌuhː.tɑːh
boigá+N+Der/laš+A+Attr	boiggálaš	pˈot.to»lɑʃ»vˌuh.tij
boktit+V+TV+Ger+PxDu1	bovttidettiineame	pˈojkː.kɑː»lɑʃ
bosihastit+V+TV+Der/PassS+V+IV+Inf	bosihastt	pˈoβɸ.ti.ðˌet.tij.nˌĕæ.me
boson+N+Der/viđá+Adv	bosonviđá	pˈo.si.hɑsh»h
botnit+V+TV+VAbess	bonikeahttá	pˈoː.son»vˌi.ðɑː
botnus+N+Pl+Loc	bodnosiin	pˈo.ni.kˌĕæhː.tɑː
bovskkihit+V+IV+Cond+Prs+ConNeg	bovskkihivčče	pˈod.no.sijn
bozza+N+Sg+Ill	bozzii	pˈoβs.ki.hˌiβɸ.tʃe
boššohat+N+Pl+Ill	boššohagaide	pˈodː.tsij
bramaisma+N+Sg+Gen+PxSg1	bramaisman	pˈoʃ.ʃo.hˌɑ.gɑj.de
briketteret+V+TV+Actio+Nom	briketteren	brˈɑ.mɑː.ˌisː.mɑn
brillefutterála+N+Sg+Ill	brillefutterálii	brˈiː.ket.tˌe.ren
broderet+V+TV+Imprt+Sg3	broderejus	brˈil.le#fˌut.te.rˌɑː.lij
brošeret+V+TV+Ind+Prt+Pl1	brošeriimet	brˈo.de.rˌe.jus
brugga+N+Pl+Nom	brukkat	brˈo.ʃe.rˌij.meh
bryggeriija+N+Ess+PxDu2	bryggeriijaneatte	brˈukː.kɑːh
bubmol+N+Der/viđá+Adv	bubmolviđá	brˈygː.ke.rˌij.jɑ.nˌĕæt.te
buhčat+V+TV+VAbess	bužakeahttájin	pˈub.mol»vˌi.ðɑː
buksa+N+Pl+Nom	buvssat	pˈu.dʃɑː.kˌĕæhː.tɑː.jin
buksa+N+Der/huvva+V+IV+Ind+Prt+Pl1	buvssahuvaimet	pˈuβsː.sɑːh
bunzzardit+V+IV+VGen	bunzzar	pˈuβsː.sɑː»hˌu.vɑj.meh
burdu+N+Pl+Nom+PxSg2	burdduidat	pˈuntː.tsɑːr
burčáhci+N+Sg+Acc+PxSg3	burčázis	pˈurt.tuj.dɑh
buvssat+N+Ess	buksan	pˈur#tʃˌɑː.dsis
bužan+N+Ess	bužanin	pˈukː.sɑːn
bužan+N+Der/viđá+Adv	bužanviđá	pˈu.dʃɑː.nin
byrohoavda+N+Sg+Ill	byrohovdii	pˈu.dʃɑːn»vˌi.ðɑː
byrohoavda+N+Pl+Ill+PxPl3	byrohoavddaidasaset	pˈy.ro#hˌoβː.tij
byrohoavda+N+Pl+Nom+PxPl3	byrohoavddaideaset	pˈy.ro#hˌoɑβt.tɑj.dˌɑ.sɑ.seh
byrokratiija+N+Ess+PxSg3	byrokratiijanis	pˈy.ro#hˌoɑβt.tɑj.dˌĕæ.seh
byrokratiija+N+Sg+Ill	byrokratiijii	pˈy.ro.krˌɑ.tij.jˌɑ.nis
byrokráhtaheapme+A+Comp+Der/Dimin+N+Sg+Nom	byrokráhtaheppoš	pˈy.ro.krˌɑ.tij.jij
byrå+N+Der/huvva+V+IV+Imprt+Du2	byråhuvvi	pˈy.rok.rˌɑːh.tɑ.hˌep.po»ʃ
byrå+N+Der/viđá+Adv	byråviđá	pˈy.roː»hˌuvː.vi
byrå+N+Der/viđá+Adv	byråviđá	pˈy.roː»vˌi.ðɑː
byråhoavda+N+Sg+Ill	byråhovdii	pˈy.roː»vˌi.ðɑː
byråkráhtta+N+Der/viđá+Adv	byråkráhttaviđá	pˈy.roː#hˌoβː.tij
bábur+N+Der/geahtes+A+Attr	báborkeahtes	pˈy.roː.krˌɑhː.tɑ»vˌi.ðɑː
bákŋat+V+IV+Der/PassS+V+IV+Ind+Prt+Sg3	bágŋui	pˈɑː.bor»kˌĕæh.tes
bákŋat+V+IV+Imprt+Pl1	bágŋut	pˈɑːg.ŋu»i
báljis+A+Attr	báljes	pˈɑːg.ŋuːh
bálseduodji+N+Pl+Acc+PxDu3	bálsedujiideaskka	pˈɑːʎ.ʎes
báttas+N+Sg+Gen+PxPl2	báddaseattet	pˈɑːlə.se#tˌu.jij.dˌeæs.kɑ
bázzi+N+Sg+Loc	báccis	pˈɑːdː.tɑ.sˌĕæt.teh
bázzi+N+Ess+PxDu3	bázzineaskka	pˈɑːt.tsiːs
bážan+N+Der/viđá+Adv	bážanviđá	pˈɑːdː.tsi.nˌeæs.kɑ
bážistit+V+TV+Pot+Prs+Pl3	bážistežžet	pˈɑː.dʃɑn»vˌi.ðɑː
börsafitnodat+N+Sg+Gen+PxSg3	börsafitnodagas	pˈɑː.dʃis.tˌedː.tʃeh
börsafitnodat+N+Der/Dimin+N+Der/viđá+Adv	börsafitnodagašviđá	pˈørə.sɑ#fˌit.no.dˌɑ.gɑs
börsafitnodat+N+Sg+Ill	börsafitnodahkii	pˈørə.sɑ#fˌit.no.dˌɑ.gɑ»ʃ»vˌi.ðɑː
börsafitnodat+N+Sg+Nom	börsafitnodat	pˈørə.sɑ#fˌit.no.dˌɑh.kij
börsagávpi+N+Sg+Ill	börsagávpái	pˈørə.sɑ#fˌit.no.dɑh
börsagávpi+N+Sg+Acc+PxDu3	börsagávppiska	pˈørə.sɑ#kˌɑːβː.ɸpɑːj
börsagávpi+N+Sg+Gen+PxPl2	börsagávppádet	pˈørə.sɑ#kˌɑːβɸ.pis.kɑ
börsakursa+N+Sg+Ill	börsakursii	pˈørə.sɑ#kˌɑːβɸ.pɑː.deh
cabbi+N+Ess+PxDu3	cabbineaskka	pˈørə.sɑ#khˌurə.sij
cadjit+V+TV+Ind+Prt+Du1	cajiime	tsˈɑbː.pi.nˌeæs.kɑ
caggat+V+TV+VAbess+A+Attr	cakkakeahtes	tsˈɑ.jij.me
caggi+N+Sg+Gen+PxDu2	cakkáde	tsˈɑkː.kɑː.kˌĕæh.tes
cahpat+V+TV+Der/d+V+Ind+Prt+ConNeg	cabadan	tsˈɑkː.kɑː.ðe
cakkus+N+Pl+Nom	caggosat	tsˈɑ.bɑː»dɑn
cakkadit+V+TV+Imprt+ConNeg	cakkat	tsˈɑgː.ko.sɑh
cakŋa+N+Sg+Ill	cakŋii	tsˈɑkː.kɑːh
calmetteboahkoheapmi+N+Ess	calmetteboahkoheapmin	tsˈɑk.ŋij
cavgit+V+TV+Der/PassS+V+IV+Ind+Prt+Pl1	cavguimet	tsˈɑlə.met.te#pˌŏɑh.ko.hˌeæp.min
ceavccageađgi+N+Pl+Ill	ceavccageđggiide	tsˈɑβː.ku»ˌi.meh
cecce+N+Ess+PxPl2	cecceneattet	tsˈeæβɸ.tsɑ#kˌeðk.kij.de
cehkket+V+TV+Sup	cehkkežit	tsˈet.tse.nˌĕæt.teh
cekkiidit+V+IV+Der/ahtti+V+VAbess	cekkiidahtehaga	tsˈehː.ke.dʃih
cementeret+V+TV+Der/PassL+V+IV+Actio+Loc	cementerejuvvomis	tsˈek.kijh»ˌɑh.te.hˌɑ.gɑ
cementeret+V+TV+Ind+Prt+Du2	cementeriide	tsˈeː.menː.n̥tˌe.re»jˌuv.vo.mis
centilihttar+N+Sg+Gen	centilihttara	tsˈeː.menː.n̥tˌe.rij.de
certifieret+V+TV+Ind+Prt+Pl1	certifieriimet	tsˈenː.n̥ti#lˌihː.tɑ.rɑ
chat+N+Sg+Ill	chatii	tsˈerə.hti.fˌi.e.rˌij.meh
chatságastallan+N+Ess	chatságastallamen	tshˈɑ.tij
chevroteret+V+IV+Ind+Prt+Du3	chevroteriiga	tshˈɑh#sˌɑː.gɑs.tˌɑl.lɑ.men
chevroteret+V+IV+Ind+Prt+Pl1	chevroteriimet	tshˈeβː.ro.tˌe.rij.gɑ
cibmut+V+TV+Actio+Gen	cibmun	tshˈeβː.ro.tˌe.rij.meh
cihca+N+Pl+Nom+PxSg2	cizaidat	tsˈib.muːn
cihca+N+Der/huhtti+V+TV+Ind+Prt+Pl1	cizahuhtiimet	tsˈi.dsɑːj.dɑh
cihrrat+V+IV+Cond+Prs+Sg2	cihrašit	tsˈi.dsɑː»hˌuh.tij.meh
cillat+V+IV+Imprt+Du1	cillu	tsˈih.rɑː.ʃih
cilo+Interj	cilo	tsˈilː.luː
cizebinná+N+Sg+Loc	cizebinnás	tsˈiː.lo
cizihit+V+TV+PrfPrc	cizihan	tsˈi.dse#pˌinː.nɑːs
coggat+V+TV+Ger+PxPl2	cokkadettiineattet	tsˈi.dsi.hɑn
coggat+V+TV+Pot+Prs+Du1	cokkažetne	tsˈokː.kɑː.ðˌet.tij.nˌĕæt.teh
coicát+V+IV+Cond+Prs+Sg1	coicáledjen	tsˈokː.kɑː.dʃˌet.ne
colli+G3+N+Sg+Loc+PxDu1	collisteame	tsˈojː.çtsɑː.lˌec.cen
crossa+N+Der/Dimin+N+Sg+Nom	crosaš	tsˈolː.lis.tˌĕæ.me
crossa+N+Der/heapmi+A+Attr+Der/vuohta+N+Sg+Ill+PxSg1	crosahisvuohtasan	tsrˈo.sɑː»ʃ
crossa+N+Der/huhtti+V+TV+Ger+PxDu3	crosahuhtedettiineaskka	tsrˈo.sɑː»his»vˌuoh.tɑ.sɑn
crossa+N+Der/huvva+V+IV+Ind+Prs+Sg2	crosahuvat	tsrˈo.sɑː»hˌuh.te.dˌet.tij.nˌeæs.kɑ
crossa+N+Der/huvva+V+IV+Sup	crosahuvažit	tsrˈo.sɑː»hˌu.vɑh
crossbána+N+Sg+Ill	crossbánii	tsrˈo.sɑː»hˌu.vɑ.dʃih
crossfalástallan+N+Ess	crossfalástallamen	tsrˈosː#pˌɑː.nij
crossgilvu+N+Der/huhtti+V+TV+Ind+Prs+Sg1	crossgilvvuhuhtán	tsrˈosː#fˌɑ.lɑːs.tˌɑl.lɑ.men
crossšillju+N+Sg+Acc+PxSg2	crossšiljot	tsrˈosː#kˌilv.vu»hˌuhː.tɑːn
cugga+N+Pl+Loc+PxDu2	cukkaineatte	tsrˈosː#ʃˌiʎ.ʎoh
cugga+N+Pl+Nom	cukkat	tsˈukː.kɑːj.nˌĕæt.te
cuilit+V+IV+Ind+Prs+Sg1	cuillán	tsˈukː.kɑːh
culpi+N+Der/viđá+Adv	culpeviđá	tsˈujlː.lɑːn
cumpi+N+Sg+Gen+Allegro	cumppe	tsˈulə.hpe»vˌi.ðɑː
cupnieida+N+Sg+Ill	cupniidii	tsˈumm̥.pe
cupposdákti+N+Sg+Loc	cupposdávttis	tsˈup#nˌijː.tij
cupčuoigan+N+Sg+Acc+PxPl1	cupčuoigameamet	tsˈup.pos#tˌɑːβɸ.tis
cuvccas+N+Pl+Nom	cukcasat	tsˈup#tʃˌŭojː.kɑ.mˌĕæ.meh
cyber+N+Ess	cyberin	tsˈukː.htsɑ.sɑh
cyberfalleheapmi+N+Sg+Com+PxDu3	cyberfallehemiineaskka	tsˈy.be.rin
cybersuorgi+N+Sg+Gen+Allegro	cybersuorgge	tsˈy.ber#fˌɑl.le.hˌe.mij.nˌeæs.kɑ
cymrugiella+N+Der/viđá+Adv	cymrugiellaviđá	tsˈy.ber#sˌŭork.ke
cys+Interj	cys	tsˈym.ru#kˌiel.lɑ»vˌi.ðɑː
cytoplasma+N+Sg+Ill	cytoplasmii	tsˈys
cytoplasma+N+Sg+Acc+PxPl2	cytoplasmmadet	tsˈy.to.plˌɑsː.mij
cyš+Interj	cyš	tsˈy.to.plˌɑs.mɑ.deh
cábus+N+Pl+Ill+PxPl3	cáhposiiddáseaset	tsˈyʃ
cábus+N+Der/Dimin+N+Der/Dimin+N+Sg+Gen	cáhposaččaža	tsˈɑːh.po.sˌijtː.tɑː.sˌĕæ.seh
cábmit+V+TV+Ind+Prt+Du3	cápmiiga	tsˈɑːh.pos»ˌɑt.tʃɑ»dʃɑ
cáhcu+N+Der/viđá+Adv	cáhcoviđá	tsˈɑːp.mij.gɑ
cáipi+N+Sg+Gen+PxSg2	cáippát	tsˈɑːh.tso»vˌi.ðɑː
cáipi+N+Der/Dimin+N+Der/viđá+Adv	cáippášviđá	tsˈɑːjç.pɑːh
cára+N+Der/viđá+Adv	cáraviđá	tsˈɑːjç.pɑː»ʃ»vˌi.ðɑː
cázastit+V+TV+Actio+Ess	cázasteamen	tsˈɑː.rɑ»vˌi.ðɑː
cázastit+V+TV+Cond+Prs+Sg3	cázastivččii	tsˈɑː.dsɑs.tˌĕæ.men
cæsarisma+N+Ess+PxDu2	cæsarismaneatte	tsˈɑː.dsɑs.tˌiβɸ.tʃij
cæsarisma+N+Ess+PxPl2	cæsarismaneattet	tsˈæ.sɑ.rˌisː.mɑ.nˌĕæt.te
cæsarisma+N+Ess+PxSg1	cæsarismanan	tsˈæ.sɑ.rˌisː.mɑ.nˌĕæt.teh
cæsarisma+N+Sg+Ill+PxSg3	cæsarismasis	tsˈæ.sɑ.rˌisː.mɑ.nɑn
cæsarisma+N+Sg+Ill	cæsarismii	tsˈæ.sɑ.rˌisː.mɑ.sis
cæsarisma+N+Sg+Com	cæsarismmain	tsˈæ.sɑ.rˌisː.mij
cæsarisma+N+Der/huhtti+V+TV+Ind+Prs+Sg1	cæsarismmahuhtán	tsˈæ.sɑ.rˌis.mɑjn
čiekŋun+N+Pl+Nom+PxPl1	čiekŋumiiddámet	tsˈæ.sɑ.rˌis.mɑ»hˌuhː.tɑːn
čiekŋun+N+Sg+Gen	čiekŋun	tšiek.ŋu.mijtː.tɑː.meh
čiekŋun+N+Sg+Nom	čiekŋun	tšĭĕkː.ŋun
čiekŋun+N+Der/viđá+Adv	čiekŋunviđá	tšĭĕkː.ŋun
dadnet+V+TV+Ind+Prt+Pl1	dadniimet	tšĭĕkː.ŋun»vˌi.ðɑː
dagalduvvat+V+IV+Der/ahtti+V+TV+Sup	dagalduhtážit	tˈɑd.nij.meh
dajus+N+Pl+Nom	dadjosat	tˈɑ.gɑːld»ˌuh.tɑː.dʃih
dapmat+V+IV+Der/NomAg+N+Der/viđá+Adv	dabmaviđá	tˈɑc.co.sɑh
dappal+N+Pl+Nom	dabbalat	tˈɑb.mɑː»vˌi.ðɑː
dassat+V+TV+VAbess+A+Attr	dasakeahtes	tˈɑbː.pɑː.lɑh
dasgo+CS	dasgo	tˈɑ.sɑː.kˌĕæh.tes
dasto+Adv	dasto	tˈɑs.go
danhámat+A+Ess	donhámagin	tˈɑsː.to
danhámat+A+Sg+Acc	donhámaga	tˈon#hˌɑː.mɑ.gin
danhámat+A+Sg+Gen	donhámaga	tˈon#hˌɑː.mɑ.gɑ
danhámat+A+Sg+Loc	donhámagis	tˈon#hˌɑː.mɑ.gɑ
danhámat+A+Attr	donhámat	tˈon#hˌɑː.mɑ.gis
danhámat+A+Der/vuohta+N+Sg+Ill	donhámatvuhtii	tˈon#hˌɑː.mɑh
danhámat+A+Der/vuohta+N+Sg+Nom+PxSg1	donhámatvuohtan	tˈon#hˌɑː.mɑh»vˌuh.tij
dechiffreret+V+TV+Pot+Prs+Sg3	dechiffrereš	tˈon#hˌɑː.mɑh»vˌuoh.tɑn
deddohallat+V+IV+Pot+Prs+ConNeg	deddohalaš	tˈe.tshif.frˌe.reʃ
dekáda+N+Sg+Ill	dekádii	tˈedː.to.hˌɑ.lɑʃ
dekána+N+Sg+Ill	dekánii	tˈe.kɑː.ðij
denuderet+V+TV+Pot+Prs+Sg3	denudereš	tˈe.kɑː.nij
deoksideret+V+TV+Ind+Prt+Du3	deoksideriiga	tˈe.nu.ðˌe.reʃ
detroniseret+V+TV+Ind+Prt+Du3	detroniseriiga	tˈe.okː.sˌi.de.rˌij.gɑ
devdnenmáinnas+N+Der/Dimin+N+Sg+Nom	devdnenmáidnasaš	tˈe.tro.nˌi.se.rˌij.gɑ
deŋggodat+N+Sg+Nom	deŋggodat	tˈeβː.tnen#mˌɑːj.tnɑs»ɑʃ
deđot+A+Comp+Sg+Nom	diđogit	tˈeŋk.ko.ðɑh
deđot+A+Ess	diđogin	tˈi.ðo.gih
deđot+A+Sg+Acc	diđoga	tˈi.ðo.gin
deđot+A+Superl+Ess	diđogamosin	tˈi.ðo.gɑ
deđot+A+Superl+Sg+Ill	diđogepmosii	tˈi.ðo.gˌɑ.mo.sin
deđot+A+Attr	diđot	tˈi.ðo.gˌep.mo.sij
deđot+A+Sg+Nom	diđot	tˈiː.ðoh
deđot+A+Der/vuohta+N+Sg+Ill	diđotvuhtii	tˈiː.ðoh
diminutiiva+N+Der/viđá+Adv	deminutiivaviđá	tˈiː.ðoh»vˌuh.tij
diminutiiva+N+Sg+Ill	deminutiivii	tˈe.mi.nˌu.tij.vɑ»vˌi.ðɑː
diminutiiva+N+Sg+Acc+PxPl3	deminutiivvaset	tˈe.mi.nˌu.tij.vij
diminutiiva+N+Sg+Com+PxDu3	deminutiivvaineaskka	tˈe.mi.nˌu.tijv.vˌɑ.seh
diminutiiva+N+Sg+Com+PxPl1	deminutiivvaineamet	tˈe.mi.nˌu.tijv.vˌɑj.neæs.kɑ
diminutiiva+N+Sg+Com+PxSg2	deminutiivvainat	tˈe.mi.nˌu.tijv.vˌɑj.nĕæ.meh
diminutiiva+N+Sg+Loc	deminutiivvas	tˈe.mi.nˌu.tijv.vˌɑj.nɑh
diminutiiva+N+Der/laš+A+Comp+Sg+Nom	deminutiivvalet	tˈe.mi.nˌu.tijv.vɑs
differentieret+V+TV+Der/PassL+V+IV+Actio+Gen	differentierejuvvon	tˈe.mi.nˌu.tijv.vɑ»leh
digrešuvdna+N+Ess+PxPl1	digrešuvdnaneamet	tˈif.fe.rˌenː.n̥ti.ˌe.re»jˌuv.von
diilageađgi+N+Sg+Ill	diilageađgái	tˈi.gre.ʃˌuβː.tnɑ.nˌĕæ.meh
dikŋa+N+Pl+Nom+PxDu3	diŋaideaskka	tˈijː.lɑː#kˌĕæðə.kɑːj
dimorfisma+N+Sg+Com	dimorfismmain	tˈi.ŋɑːj.dˌeæs.kɑ
dipmat+V+IV+Der/NomAg+N+Der/viđá+Adv	dibmaviđá	tˈiː.mor.fˌis.mɑjn
dipolmolekyla+N+Der/viđá+Adv	dipolmolekylaviđá	tˈib.mɑː»vˌi.ðɑː
distrivttapolitihkalaš+A+Attr	distrivttapolitihkalaš	tˈiː.pol#mˌo.le.kˌy.lɑ»vˌi.ðɑː
diŋal+N+Sg+Nom	diŋal	tˈi.strivht.tɑ#phˌo.li.tˌih.kɑ.lɑʃ
don+Pron+Pers+Pl2+Gen	din	tˈi.ŋɑːl
don+Pron+Pers+Sg2+Ess	dunin	tˈin
do+Adv	do	tˈu.niːn
dohpat+V+IV+Imprt+Sg2	doba	tˈo
dokŋat+V+IV+Ger+PxPl3	doŋadettiineaset	tˈo.bɑː
dollji+N+Sg+Gen+Allegro	dolje	tˈo.ŋɑː.ðˌet.tij.nˌĕæ.seh
dovskkodit+V+IV+Cond+Prs+ConNeg	dovskkodivčče	tˈoʎ.ʎe
dođe+Adv	dođe	tˈoβs.ko.ðˌiβɸ.tʃe
dramáhtalaš+A+Sg+Gen	dramáhtalačča	tˈoː.ðe
dreassa+N+Sg+Ill	dressii	drˈɑ.mɑːh.tˌɑ.lɑt.tʃɑ
drámma+N+Sg+Ill	drámmii	drˈes.sij
drámágirji+N+Sg+Acc+PxPl1	drámágirjámet	drˈɑːm.mij
duddi+N+Sg+Gen+Allegro	dutte	drˈɑː.mɑː#kˌirə.jɑː.meh
dulágan+A+Pl+Nom	dulágánat	tˈut.te
dullja+N+Sg+Loc	duljas	tˈu#lˌɑː.gɑː.nɑh
dullehallat+V+IV+Ind+Prs+Sg3	dullehallá	tˈuʎ.ʎɑːs
duoiki+N+Pl+Loc+PxPl3	duikkiineaset	tˈul.le.hˌɑlː.lɑː
dupliseret+V+TV+Der/PassL+V+IV+Actio+Ess	dupliserejuvvomin	tˈujç.kij.nˌĕæ.seh
durra+N+Sg+Ill	durrii	tˈu.pli.sˌe.re»jˌuv.vo.min
dutkamuš+N+Der/viđá+Adv	dutkamoššviđá	tˈur.rij
dyna+N+Sg+Ill	dynii	tˈutː.hkɑ.moʃː»vˌi.ðɑː
dynámalaš+A+Superl+Sg+Nom	dynámalaččamus	tˈy.nij
dynámalaš+A+Der/vuohta+N+Pl+Nom	dynámalašvuođat	tˈy.nɑː.mˌɑ.lɑt.tʃˌɑ.mus
dynámalašvuohta+N+Sg+Ill	dynámalašvuhtii	tˈy.nɑː.mˌɑ.lɑʃ»vˌuo.ðɑh
dysleksiija+N+Sg+Ill+PxSg3	dysleksiijasis	tˈy.nɑː.mˌɑ.lɑʃ.vˌuh.tij
dysleksiija+N+Sg+Ill	dysleksiijii	tˈys.lekː.sˌij.jɑ.sis
dystrofiija+N+Sg+Ill	dystrofiijii	tˈys.lekː.sˌij.jij
dá+Adv	dá	tˈyst.ro.fˌij.jij
dáguhandiva+N+Der/heapmi+A+Superl+Attr	dáguhandivahamos	tˈɑː
dáhkat+V+IV+Ger	dágadiin	tˈɑː.gu.hɑn#tˌi.vɑ»hˌɑ.mos
dámis+A+Der/vuohta+N+Sg+Ill	dámisvuhtii	tˈɑː.gɑ.ðijn
dát+Pron+Dem+Ess	dánin	tˈɑː.mis»vˌuh.tij
dátnjat+V+TV+Imprt+Pl2	dádnjet	tˈɑː.niːn
dáteret+V+TV+Ind+Prt+Du1	dáteriime	tˈɑːd.ɲeh
dáčča+N+Sg+Ill	dáččii	tˈɑː.te.rˌij.me
dážalašvuohta+N+Sg+Nom	dážalašvuohta	tˈɑːt.tʃij
eana+N+Ess+PxDu2	eananeatte	tˈɑː.dʃɑ.lˌɑʃ.vuoh.tɑ
eana+N+Ess+PxPl2	eananeattet	ˈeæ.nɑ.nˌĕæt.te
eana+N+Sg+Nom	eana	ˈeæ.nɑ.nˌĕæt.teh
eana+N+Ess	eanamin	ˈeæ.nɑ
eana+N+Der/viđá+Adv	eanamviđá	ˈeæ.nɑ.min
eana+N+Sg+Nom	eanan	ˈeæ.nɑm»vˌi.ðɑː
eana+N+Der/geahtes+A+Attr	eanangeahtes	ˈeæ.nɑn
eana+N+Der/geahtes+A+Attr	eanankeahtes	ˈeæ.nɑn»gˌĕæh.tes
eana+N+Der/heapmi+A+Comp+Attr	eanahit	ˈeæ.nɑn»kˌĕæh.tes
eana+N+Der/huhtti+V+TV+Der/muš+N+Der/viđá+Adv	eanahuhttámoššviđá	ˈeæ.nɑ»hih
eana+N+Der/viđá+Adv	eanaviđá	ˈeæ.nɑ»hˌuhː.tɑː»moʃː»vˌi.ðɑː
eana+N+Ess	eatnamin	ˈeæ.nɑ»vˌi.ðɑː
eana+N+Pl+Nom	eatnamat	ˈeæt.nɑ.min
eana+N+Pl+Gen	eatnamiid	ˈeæt.nɑ.mɑh
eana+N+Sg+Loc+PxDu1	eatnamisttáme	ˈeæt.nɑ.mijh
eana+N+Der/Dimin+N+Pl+Nom	eatnamaččat	ˈeæt.nɑ.mˌis.tɑː.me
eana+N+Der/Dimin+N+Sg+Gen+PxDu2	eatnamaččade	ˈeæt.nɑm»ˌɑt.tʃɑh
eana+N+Sg+Nom	eatnan	ˈeæt.nɑm»ˌɑt.tʃɑ.de
eana+N+Der/geahtes+A+Attr	eatnangeahtes	ˈeæt.nɑn
eana+N+Der/heapmi+A+Ess	eatnanheapmin	ˈeæt.nɑn»gˌĕæh.tes
eana+N+Der/laš+A+Sg+Nom	eatnanlaš	ˈeæt.nɑn»hˌeæp.min
eana+N+Ess	eanamin	ˈeæt.nɑn»lɑʃ
eana+N+Der/heapmi+A+Sg+Nom	eanamheapme	ˈeæ.nɑ.min
eana+N+Der/heapmi+A+Attr+Der/vuohta+N+Sg+Ill	eanamhisvuhtii	ˈeæ.nɑm»hˌĕæp.me
eana+N+Der/viđá+Adv	eanamviđá	ˈeæ.nɑm»his»vˌuh.tij
eana+N+Sg+Nom	eanan	ˈeæ.nɑm»vˌi.ðɑː
eana+N+Der/geahtes+A+Attr	eanankeahtes	ˈeæ.nɑn
eana+N+Der/laš+A+Superl+Sg+Gen	eananlepmosa	ˈeæ.nɑn»kˌĕæh.tes
eana+N+Ess	eatnamin	ˈeæ.nɑn»lˌep.mo.sɑ
eana+N+Pl+Nom	eatnamat	ˈeæt.nɑ.min
eana+N+Sg+Acc+PxSg2	eatnamat	ˈeæt.nɑ.mɑh
eana+N+Sg+Gen+PxPl1	eatnameamet	ˈeæt.nɑ.mɑh
eana+N+Sg+Nom+PxDu3	eatnameaskka	ˈeæt.nɑ.mˌĕæ.meh
eana+N+Sg+Ill+PxPl1	eatnamasamet	ˈeæt.nɑ.mˌeæs.kɑ
eana+N+Sg+Loc	eatnamis	ˈeæt.nɑ.mˌɑ.sɑ.meh
eana+N+Der/Dimin+N+Pl+Com+PxPl3	eatnamaččaideasetguin	ˈeæt.nɑ.mis
eana+N+Der/Dimin+N+Sg+Gen+PxSg1	eatnamažžan	ˈeæt.nɑm»ˌɑt.tʃɑj.dˌĕæ.set.gujn
eana+N+Sg+Nom	eatnan	ˈeæt.nɑm»ˌɑdː.tʃɑn
eana+N+Der/heapmi+A+Ess	eatnanheapmin	ˈeæt.nɑn
eana+N+Der/laš+A+Der/vuohta+N+Sg+Gen+PxSg1	eatnanlašvuohtan	ˈeæt.nɑn»hˌeæp.min
eana+N+Der/viđá+Adv	eatnanviđá	ˈeæt.nɑn»lɑʃ»vˌuoh.tɑn
eanu+N+Der/Dimin+N+Der/viđá+Adv	ednošviđá	ˈeæt.nɑn»vˌi.ðɑː
eardudit+V+TV+Der/alla+V+Ind+Prt+Sg2	erdodallet	ˈed.no»ʃ»vˌi.ðɑː
easki+N+Sg+Com+PxDu2	eskkiineatte	ˈerə.tod»ˌɑl.leh
eabmu+N+Sg+Loc+PxSg2	eapmustat	ˈes.kij.nˌĕæt.te
eahki+N+Der/laš+A+Comp+Sg+Nom	eagálit	ˈeæp.mus.tɑh
ebmui+A+Pl+Nom	ebmot	ˈeæ.gɑː»lih
ebre+N+Pl+Nom	ebret	ˈeb.moh
ecstasy+N+Der/huvva+V+IV+Pot+Prs+ConNeg	ecstasyhuvaš	ˈeb.reh
editor+N+Sg+Gen+PxDu3	editoreaskka	ˈets.stɑ.sy»hˌu.vɑʃ
editor+N+Der/viđá+Adv	editorviđá	ˈe.di.tˌo.reæs.kɑ
ednen+N+Der/viđá+Adv	ednenviđá	ˈe.di.tor»vˌi.ðɑː
ednet+V+TV+Ind+Prt+Du3	edniiga	ˈed.nen»vˌi.ðɑː
ednožagat+N+Pl+Nom	ednožagat	ˈed.nij.gɑ
efesoslaš+N+Sg+Nom+PxDu2	efesoslažžade	ˈed.no.dʃˌɑ.gɑh
efesoslaš+N+Sg+Ill+PxSg2	efesoslažžasat	ˈe.fe.sˌos.lɑdː.tʃˌɑ.de
effektiiva+A+Sg+Ill	effektiivii	ˈe.fe.sˌos.lɑdː.tʃˌɑ.sɑh
effisieansa+N+Ess+PxDu2	effisieansaneatte	ˈef.fekː.htˌijː.vij
egaliseret+V+TV+Ind+Prt+Pl1	egaliseriimet	ˈef.fi.sˌi.eæn.sˌɑ.nĕæt.te
egoisma+N+Der/viđá+Adv	egoismaviđá	ˈe.gɑː.lˌi.se.rˌij.meh
egoisma+N+Sg+Ill	egoismii	ˈeː.goj.smɑ»vˌi.ðɑː
egoisma+N+Pl+Ill+PxDu1	egoismmaidasame	ˈeː.goj.smij
egá+N+Der/viđá+Adv	egaviđá	ˈeː.gojsm.mˌɑjː.tɑ.sˌɑ.me
ehket+V+IV+Ind+Prt+Pl1	ehkiimet	ˈe.gɑː»vˌi.ðɑː
ehpel+N+Ess	ehpelin	ˈeːh.kij.meh
ehpel+N+Der/viđá+Adv	ehpelviđá	ˈeh.pe.lin
ehtalaš+A+Ess	ehtalažžan	ˈeːh.pel»vˌi.ðɑː
ehtet+V+IV+Ind+Prt+Du1	ehtiime	ˈehː.tɑː.lˌɑdː.tʃɑn
eigga+Pcle	eigga	ˈeːh.tij.me
eiseváldi+N+Sg+Nom	eisseváldi	ˈejkː.kɑː
eitto+Pcle	eitto	ˈejs.se#vˌɑːlː.ti
ejakuleret+V+IV+Der/PassL+V+IV+Ind+Prt+Sg3	ejakulerejuvvui	ˈejç.to
ejakuleret+V+IV+Ind+Prt+Du1	ejakuleriime	ˈe.jɑː.kˌu.le.re»j»ˌuv.vuj
ejakuleret+V+IV+Ind+Prt+Du2	ejakuleriide	ˈe.jɑː.kˌu.le.rˌij.me
ekstensiiva+A+Superl+Sg+Nom	ekstensiivvamus	ˈe.jɑː.kˌu.le.rˌij.de
ektui+Po	ektui	ˈekː.sten.sˌijv.vɑ.mus
ekvaliserenapposišuvdna+N+Sg+Acc+PxSg2	ekvaliserenapposišuvnnat	ˈekː.htuj
elrávdnji+N+Der/viđá+Adv	elrávdnjeviđá	ˈek.vɑː.lˌi.se.ren#ˌɑp.po.sˌi.ʃuvn.nɑh
eltávval+N+Der/viđá+Adv	eltávvalviđá	ˈel#rˌɑːβː.tɲe»vˌi.ðɑː
emfysema+N+Pl+Nom	emfysemat	ˈel#thˌɑːv.vɑl»vˌi.ðɑː
emfysema+N+Der/viđá+Adv	emfysemaviđá	ˈem.fy.sˌe.mɑh
emlaš+N+Sg+Nom	emlaš	ˈem.fy.sˌe.mɑ»vˌi.ðɑː
emáljafoarbma+N+Sg+Ill	emáljaforbmii	ˈem.lɑːʃ
emáljagásterola+N+Sg+Ill	emáljagásterolii	ˈeː.mɑːlə.jɑ#fˌorə.pmij
energiija+N+Sg+Ill	energiijii	ˈeː.mɑːlə.jɑ#kˌɑːsː.te.rˌo.lij
engašemeanta+N+Sg+Com+PxPl1	engašemeanttaineamet	ˈeː.ner.gˌij.jij
enklihtalaš+A+Sg+Ill	enklihtalažžii	ˈeŋŋ.kɑː.ʃˌe.meænht.tˌɑj.nĕæ.meh
epmolaš+A+Comp+Attr	epmolit	ˈen.klih.tˌɑ.lɑdː.tʃij
epmolaš+A+Attr	epmolaš	ˈep.mo.lih
eppelmuorra+N+Der/viđá+Adv	eppelmuorraviđá	ˈep.mo.lɑʃ
erenoamášmearkkat+A+Sg+Nom	earenoamášmearkkat	ˈep.pel#mˌuor.rɑ»vˌi.ðɑː
erenoamáščoahkkin+N+Sg+Nom	earenoamáščoahkkin	ˈĕæ.re.nˌoɑ.mɑːʃ#mˌeærr̥.kɑh
erenoamáščoahkkin+N+Der/viđá+Adv	earenomáščoahkkinviđá	ˈĕæ.re.nˌoɑ.mɑːʃ#tʃˌŏɑhː.kin
erenoamáš+A+Sg+Acc	earenomáža	ˈĕæ.re.nˌo.mɑːʃ#tʃˌŏɑhː.kin»vˌi.ðɑː
ergoterapevta+N+Sg+Ill	ergoterapevtii	ˈĕæ.re.nˌo.mɑː.dʃɑ
erigeret+V+TV+Der/PassL+V+IV+Imprt+ConNeg	erigerejuvvo	ˈerə.ko#thˌe.rɑ.pˌeβː.ɸtij
eriidjuohkin+N+Sg+Gen	eriidjuohkin	ˈe.ri.gˌe.re»j»ˌuv.vo
erostallan+N+Ess	erostallamen	ˈeː.rijh#jˌuoh.kin
erret+V+TV+Ind+Prt+Pl2	erriidet	ˈeː.ros.tˌɑl.lɑ.men
espánnjagiel+A+Attr	espánnjagiel	ˈer.rij.deh
espánnjalaš+A+Attr	espánnjalaš	ˈe.spɑːn.ɲɑ#kiel
eske+Adv	eske	ˈe.spɑːn.ɲˌɑ.lɑʃ
espresso+N+Sg+Com+PxPl2	espresuineattet	ˈesː.ke
espresso+N+Sg+Gen+PxSg1	espresson	ˈes.pre.sˌuj.nĕæt.teh
espánnjagiella+N+Sg+Ill	espánnjagillii	ˈes.pres.son
esseansa+N+Sg+Ill	essensii	ˈesː.pɑːn.ɲɑ#kˌil.lij
etermedia+N+Der/huvva+V+IV+Imprt+Sg2	etermediahuva	ˈes.sen.sij
etnalaš+A+Ess	etnalažžan	ˈeː.ter#mˌe.di.ɑ»hˌu.vɑ
etáhttahoavda+N+Der/viđá+Adv	etáhtahoavdaviđá	ˈetː.nɑː.lˌɑdː.tʃɑn
eufemisma+N+Der/huvva+V+IV+Ger+PxDu1	eufemismmahuvadettiineame	ˈeː.tɑːh.tɑ#hˌoɑβː.tɑ»vˌi.ðɑː
euroriika+N+Ess+PxDu3	euroriikaneaskka	ˈeu.fe.mˌis.mɑ»hˌu.vɑ.dˌet.tij.nˌĕæ.me
eurovišuvdna+N+Sg+Nom	eurovišuvdna	ˈeu.ro#rˌijː.çkɑ.nˌeæs.kɑ
evakueret+V+TV+Der/PassL+V+IV+Inf	evakuerejuvvot	ˈeu.ro#vˌi.ʃuv.tnɑ
evro+N+Ess+PxSg1	evronan	ˈe.vɑː.kˌu.e.re»j»ˌuv.voh
evttohit+V+TV+VGen	evttot	ˈeβː.ro.nɑn
eváhkku+N+Sg+Gen+PxSg3	eváhkus	ˈeβɸ.toh
eváŋgiljon+N+Pl+Com	eváŋgiljomiiguin	ˈeː.vɑːh.kus
exegeret+V+TV+Ind+Prt+Pl1	exegeriimet	ˈeː.vɑːŋ.gˌiʎ.ʎo.mˌij.gujn
exelleret+V+IV+Der/PassL+V+IV+Sup	exellerejuvvožit	ˈeks.e.gˌe.rij.meh
exhaleret+V+TV+Ind+Prt+Du2	exhaleriide	ˈeks.el.lˌe.re»j»ˌuv.vo.dʃih
exkluderet+V+TV+Sup	exkluderežit	ˈeks.hɑː.lˌe.rij.de
expediteret+V+TV+VAbess	expediterehaga	ˈeks.klu.dˌe.re.dʃih
extensiveret+V+TV+Ind+Prt+Du1	extensiveriime	ˈeks.pe.ðˌi.te.rˌe.hɑ.gɑ
extrapoleret+V+TV+Ind+Prt+Du2	extrapoleriide	ˈeks.ten.sˌi.ve.rˌij.me
eretorru+A+Attr	iretorru	ˈekst.rɑː#phˌo.le.rˌijː.te
eretorru+A+Attr+Der/vuohta+N+Sg+Ill	iretorruvuhtii	ˈiː.reh#ˌor.ru
eretorru+A+AttrCmp+Der/lágaš+A+Der/vuohta+N+Sg+Loc	iretorrulágašvuođas	ˈiː.reh#ˌor.ru»vˌuh.tij
eretorru+A+AttrCmp+Der/fárddat+A+Sg+Ill	iretorrufárddagii	ˈiː.reh#ˌor.ru»lˌɑː.gɑʃ»vˌuo.ðɑs
eretorru+A+AttrCmp+Der/guvllot+A+Der/vuohta+N+Sg+Ill	iretorruguvllotvuhtii	ˈiː.reh#ˌor.ru»fˌɑːrt.tɑ.gij
eretorru+A+AttrCmp+Der/ivnnat+A+Sg+Com	iretorruivnnagiin	ˈiː.reh#ˌor.ru»gˌuvl.loh»vˌuh.tij
eretorru+A+AttrCmp+Der/muđot+A+Attr	iretorrumuđot	ˈiː.reh#ˌor.ru»ˌivn.nɑ.gijn
eretorru+A+AttrCmp+Der/suttat+A+Pl+Nom	iretorrusuttagat	ˈiː.reh#ˌor.ru»mˌu.ðoh
eretorru+A+AttrCmp+Der/uvssat+A+Attr	iretorruuvssat	ˈiː.reh#ˌor.ru»sˌut.tɑ.gɑh
eretorru+A+AttrCmp+Der/šlájat+A+Sg+Nom	iretorrušlájat	ˈiː.reh#ˌor.ru»ˌuvs.sɑh
eretorru+A+Ess	iretorrun	ˈiː.reh#ˌor.ru»ʃlˌɑː.jɑh
eretorru+A+Pl+Com	iretorruiguin	ˈiː.reh#ˌor.run
eretorru+A+Pl+Gen	iretorruid	ˈiː.reh#ˌor.ruj.gujn
eretorru+A+Pl+Ill	iretorruide	ˈiː.reh#ˌor.rujh
eretorru+A+Pl+Loc	iretorruin	ˈiː.reh#ˌor.ruj.de
eretorru+A+Pl+Nom	iretorrut	ˈiː.reh#ˌor.rujn
eretorru+A+Sg+Acc	iretorru	ˈiː.reh#ˌor.ruh
eretorru+A+Sg+Gen	iretorru	ˈiː.reh#ˌor.ru
eretorru+A+Sg+Nom	iretorru	ˈiː.reh#ˌor.ru
eretorru+A+Sg+Com	iretorruin	ˈiː.reh#ˌor.ru
eretorru+A+Sg+Ill	iretorrui	ˈiː.reh#ˌor.rujn
eretorru+A+Sg+Loc	iretorrus	ˈiː.reh#ˌor.ruj
eretorru+A+Der/viđá+Adv	iretorruviđá	ˈiː.reh#ˌor.rus
eretorru+A+Der/vuohta+N+Sg+Ill	iretorruvuhtii	ˈiː.reh#ˌor.ru»vˌi.ðɑː
eretorru+A+Der/vuohta+N+Sg+Ill+PxPl1	iretorruvuohtaseamet	ˈiː.reh#ˌor.ru»vˌuh.tij
eretorru+A+Der/vuohta+N+Sg+Ill+PxSg1	iretorruvuohtasan	ˈiː.reh#ˌor.ru»vˌuoh.tɑ.sˌĕæ.meh
eretorru+A+Der/vuohta+N+Der/viđá+Adv	iretorruvuohtaviđá	ˈiː.reh#ˌor.ru»vˌuoh.tɑ.sɑn
eretorru+A+Der/vuohta+N+Pl+Nom	iretorruvuođat	ˈiː.reh#ˌor.ru»vˌuoh.tɑ»vˌi.ðɑː
fabuleret+V+IV+Ind+Prt+Sg3	fabulerii	ˈiː.reh#ˌor.ru»vˌuo.ðɑh
facultatum+N+Der/viđá+Adv	facultatumviđá	fˈɑ.bu.lˌe.rij
fakŋut+V+IV+Ind+Prt+Pl1	faŋuimet	fˈɑ.tsul.htˌɑ.tum»vˌi.ðɑː
fakkit+N+Ess	faggin	fˈɑ.ŋuj.meh
fakŋut+V+IV+Der/PassL+V+IV+VAbess	fagŋojuvvohaga	fˈɑgː.kiːn
fallut+V+IV+Der/d+V+Ind+Prs+Sg1	falodan	fˈɑg.ŋoj»ˌuv.vo.hˌɑ.gɑ
fanccis+N+Sg+Loc	fancás	fˈɑ.lo»dɑn
fanas+N+Sg+Gen+PxPl2	fatnaseattet	fˈɑnː.n̥tsɑːs
fatnat+V+IV+Der/NomAg+N+Der/viđá+Adv	fadnaviđá	fˈɑtː.nɑː.sˌĕæt.teh
fatnannannodat+N+Sg+Nom	fatnannannodat	fˈɑd.nɑː»vˌi.ðɑː
fauna+N+Sg+Acc+PxPl2	faunattet	fˈɑtː.nɑːn#nˌɑn.no.dɑh
feaššu+N+Sg+Acc+PxDu2	feššode	fˈɑu.nɑt.teh
fearga+N+Pl+Nom	fearggat	fˈeʃ.ʃo.ðe
feberdávda+N+Sg+Ill	feberdávdii	fˈeærk.kɑh
federašuvdna+N+Sg+Nom+PxDu3	federašuvdnaska	fˈeː.ber#tˌɑːβː.tij
federašuvdna+N+Ess+PxDu2	federašuvdnaneatte	fˈe.de.rˌɑ.ʃuv.tnˌɑs.kɑ
feltspáhtaláiggohat+N+Ess+PxPl3	feltspáhtaláiggohahkaneaset	fˈe.de.rˌɑ.ʃuv.tnˌɑ.nĕæt.te
feminitehta+N+Sg+Ill	feminitehtii	fˈelh#spˌɑːh.tɑ#lˌɑːjk.ko.hˌɑh.kɑ.nˌĕæ.seh
fennougrista+N+Sg+Ill	fennougristii	fˈe.mi.nˌi.teh.tij
feudálajoavku+N+Sg+Ill	feudálajovkui	fˈen.no.ˌug.ris.tij
fidnu+N+Sg+Gen+PxSg3	fitnus	fˈeu.dɑː.lɑ#jˌoβː.ɸkuj
figuvra+N+Sg+Ill	figuvrii	fˈitː.nuːs
fihčču+N+Sg+Ill	fihččui	fˈiː.guv.rij
filéastit+V+TV+Imprt+Sg2	filéas	fˈihː.tʃuj
fioleahtta+A+Der/viđá+Adv	fioleahttaviđá	fˈi.leː.ɑs
fisioneret+V+IV+Der/PassL+V+IV+Sup	fisionerejuvvožit	fˈi.o.lˌĕæhː.tɑ»vˌi.ðɑː
fiskesbáhpu+N+Pl+Nom	fiskesbábut	fˈi.sio.nˌe.re»j»ˌuv.vo.dʃih
fitnat+V+IV+Der/d+V+Imprt+ConNeg	finat	fˈisː.kes#pˌɑː.buh
fitnat+V+IV+Imprt+Pl2	fidnet	fˈi.nɑː»h
fiásko+N+Sg+Com+PxSg3	fiáskoinis	fˈid.neh
fiŋgut+V+IV+Actio+Com	fiŋgumiin	fˈi.ɑːs.kˌoj.nis
fišš+Interj	fišš	fˈiŋŋ.ku.mijn
flahtta+N+Sg+Com+PxDu3	flahtaineaskka	fˈiʃː
flankeret+V+TV+Ind+Prt+Pl2	flankeriidet	flˈɑhː.tɑːj.nˌeæs.kɑ
flirtet+V+TV+Ind+Prt+Pl2	flirtiidet	flˈɑŋŋ.ŋ̊ke.rˌijː.teh
foarbma+N+Ess+PxDu2	foarbmaneatte	flˈirə.htij.deh
fobiija+N+Sg+Ill	fobiijii	fˈŏɑrə.pmɑ.nˌĕæt.te
fokuspartisipánta+N+Ess	fokuspartisipántan	fˈoː.bij.jij
folie+N+Pl+Nom	foliet	fˈoː.kus#phˌɑrə.hti.sˌi.pɑːnː.n̥tɑn
forseret+V+TV+VGen	forsere	fˈo.lieh
fossiillalaš+A+Sg+Nom	fossiillalaš	fˈorə.se.re
fraktioneret+V+IV+Ind+Prt+Pl1	fraktioneriimet	fˈos.sijl.lˌɑ.lɑʃ
framhaldskuvla+N+Sg+Ill	framhaldskuvlii	frˈɑkː.htio.nˌe.rij.meh
frankeret+V+TV+Ind+Prt+Sg3	frankerii	frˈɑm#hɑld#skˌuβː.lij
frapperet+V+TV+Ind+Prt+Du3	frapperiiga	frˈɑŋŋ.ŋ̊ke.rij
friijaruhta+N+Der/laš+A+Comp+Sg+Ill	friijaruđalebbui	frˈɑp.pe.rˌijː.kɑ
frikatiiva+N+Pl+Nom	frikatiivvat	frˈij.jɑː#rˌu.ðɑ»lˌebː.puj
friseret+V+TV+Ind+Prt+Pl1	friseriimet	frˈi.kɑː.tˌijv.vɑh
friskkis+A+AttrCmp+Der/mállet+A+Sg+Nom	friskamállet	frˈi.se.rˌij.meh
friskkis+A+Ess	friskkisin	frˈisː.kɑː»mˌɑːl.leh
frotteret+V+TV+Der/PassL+V+IV+Actio+Gen	frotterejuvvon	frˈis.ki.sin
frukta+N+Sg+Ill	fruktii	frˈot.te.re»jˌuv.von
frukta+N+Der/huvva+V+IV+VAbess	fruvttahuvakeahttá	frˈukː.htij
frása+N+Der/viđá+Adv	frásaviđá	frˈuβɸː.tɑː»hˌu.vɑ.kˌĕæhː.tɑː
frása+N+Sg+Ill	frásii	frˈɑː.sɑ»vˌi.ðɑː
fuikkodit+V+TV+Actio+Nom	fuikkodan	frˈɑː.sij
fuikkodit+V+TV+Ind+Prs+ConNeg	fuikkot	fˈujç.ko.ðɑn
fuikkodit+V+TV+Der/meahttun+A+Attr+Der/vuohta+N+Sg+Gen+PxPl1	fuikkotmeahttunvuohtamet	fˈujç.koh
fulkkeš+Adv	fulkkeš	fˈujç.koh»mˌĕæhː.tun»vˌuoh.tɑ.meh
fundamenteret+V+TV+Ind+Prt+Pl2	fundamenteriidet	fˈull̥.keʃ
funderet+V+TV+Actio+Gen	funderen	fˈunː.tɑː.mˌenː.n̥te.rˌij.deh
funktionála+A+Sg+Ill	funktionálii	fˈunː.te.ren
furašeret+V+TV+Ind+Prt+Du3	furašeriiga	fˈunhk.tio.nˌɑː.lij
furneret+V+TV+Der/PassL+V+IV+Actio+Gen	furnerejuvvon	fˈu.rɑː.ʃˌe.rij.gɑ
furrodat+N+Sg+Gen+PxSg2	furrodagat	fˈur.ne.re»jˌuv.von
fusionála+A+Sg+Ill	fusionálii	fˈur.ro.ðˌɑ.gɑh
futurisma+N+Der/viđá+Adv	futurismaviđá	fˈu.sio.nˌɑː.lij
fuđet+V+TV+Ind+Prt+Du3	fuđiiga	fˈu.tu.rˌisː.mɑ»vˌi.ðɑː
fušoneret+V+TV+Ind+Prt+Du1	fušoneriime	fˈuː.ðij.gɑ
fylka+N+Ess+PxPl1	fylkaneamet	fˈu.ʃo.nˌe.rij.me
fylka+N+Der/viđá+Adv	fylkaviđá	fˈylə.hkɑ.nˌĕæ.meh
fylkadássi+N+Der/huhtti+V+TV+Ind+Prs+Du3	fylkadásehuhttiba	fˈylə.hkɑ»vˌi.ðɑː
fylkaplána+N+Der/viđá+Adv	fylkaplánaviđá	fˈylə.hkɑ#tˌɑː.se»hˌuhː.ti.bɑ
fylkaplánaproseassa+N+Sg+Ill	fylkaplánaprosessii	fˈylə.hkɑ#plˌɑː.nɑ»vˌi.ðɑː
fysikálalaš+A+Der/at+Adv	fysikálalaččat	fˈylə.hkɑ#plˌɑː.nɑ#prˌo.ses.sij
fábel+N+Der/viđá+Adv	fábelviđá	fˈy.si.kˌɑː.lɑ.lˌɑt.tʃɑh
fádarrforra+N+Pl+Loc+PxSg2	fádarrforainat	fˈɑː.bel»vˌi.ðɑː
fáhkkat+A+Sg+Nom	fáhkkat	fˈɑː.dɑrː.fˌo.rɑj.nɑh
fáippas+N+Pl+Nom	fáipasat	fˈɑhː.kɑh
fáippas+N+Der/Dimin+N+Sg+Nom	fáipasaš	fˈɑːjː.çpɑ.sɑh
fáippastit+V+IV+Der/PassL+V+IV+Ind+Prt+Sg3	fáippastuvvui	fˈɑːjː.çpɑs»ɑʃ
fárddaiduvvat+V+IV+Der/NomAct+N+Sg+Loc	fárddaiduvvamis	fˈɑːjç.pɑsh»ˌuv.vuj
fášisttalaš+A+Comp+Sg+Nom	fášisttalit	fˈɑːrt.tɑj.dˌuv.vɑ»mis
føderalisma+N+Der/viđá+Adv	føderalismaviđá	fˈɑː.ʃis.tˌɑ.lih
føderalisma+N+Sg+Ill	føderalismii	fˈø.de.rˌɑ.lis.mɑ»vˌi.ðɑː
føderalisma+N+Sg+Gen	føderalismma	fˈø.de.rˌɑ.lis.mij
føderála+A+Sg+Com	føderálain	fˈø.de.rˌɑ.lis.mɑ
føderála+A+Sg+Ill	føderálii	fˈø.de.rˌɑː.lɑjn
føydalisma+N+Sg+Ill	føydalismii	fˈø.de.rˌɑː.lij
føydálariekti+N+Pl+Ill+PxPl3	føydálarivttiidasaset	fˈøy.dɑ.lˌisː.mij
falástallanruhta+N+Pl+Com+PxPl1	valástallanruđaideametguin	fˈøy.dɑː.lɑ#rˌiβɸ.tij.dˌɑ.sɑ.seh
falástallanruhta+N+Pl+Gen+PxPl1	valástallanruđaideamet	vˈɑ.lɑːs.tˌɑl.lɑn#rˌu.ðɑj.dˌĕæ.met.gujn
falástallanruhta+N+Pl+Nom	valástallanruđat	vˈɑ.lɑːs.tˌɑl.lɑn#rˌu.ðɑj.dˌĕæ.meh
falástallanruhta+N+Sg+Acc+PxDu2	valástallanruđade	vˈɑ.lɑːs.tˌɑl.lɑn#rˌu.ðɑh
falástallanruhta+N+Sg+Gen+PxPl2	valástallanruđadet	vˈɑ.lɑːs.tˌɑl.lɑn#rˌu.ðɑ.de
falástallanruhta+N+Sg+Gen+PxSg2	valástallanruđat	vˈɑ.lɑːs.tˌɑl.lɑn#rˌu.ðɑ.deh
falástallanruhta+N+Sg+Gen+PxSg3	valástallanruđas	vˈɑ.lɑːs.tˌɑl.lɑn#rˌu.ðɑh
falástallanruhta+N+Sg+Com+PxDu3	valástallanruđaineaskka	vˈɑ.lɑːs.tˌɑl.lɑn#rˌu.ðɑs
falástallanruhta+N+Sg+Com+PxPl1	valástallanruđaineamet	vˈɑ.lɑːs.tˌɑl.lɑn#rˌu.ðɑj.nˌeæs.kɑ
falástallanruhta+N+Sg+Com+PxPl2	valástallanruđaineattet	vˈɑ.lɑːs.tˌɑl.lɑn#rˌu.ðɑj.nˌĕæ.meh
falástallanruhta+N+Sg+Com+PxPl3	valástallanruđaineaset	vˈɑ.lɑːs.tˌɑl.lɑn#rˌu.ðɑj.nˌĕæt.teh
falástallanruhta+N+Sg+Com	valástallanruđain	vˈɑ.lɑːs.tˌɑl.lɑn#rˌu.ðɑj.nˌĕæ.seh
falástallanruhta+N+Sg+Loc	valástallanruđas	vˈɑ.lɑːs.tˌɑl.lɑn#rˌu.ðɑjn
falástallanruhta+N+Sg+Loc+PxSg1	valástallanruđastan	vˈɑ.lɑːs.tˌɑl.lɑn#rˌu.ðɑs
falástallanruhta+N+Sg+Loc+PxSg2	valástallanruđastat	vˈɑ.lɑːs.tˌɑl.lɑn#rˌu.ðɑs.tɑn
falástallanruhta+N+Der/Dimin+N+Der/Dimin+N+Sg+Com+PxPl1	valástallanruđažaččaineamet	vˈɑ.lɑːs.tˌɑl.lɑn#rˌu.ðɑs.tɑh
falástallanruhta+N+Der/heapmi+A+Ess	valástallanruđaheapmin	vˈɑ.lɑːs.tˌɑl.lɑn#rˌu.ðɑ»dʃˌɑt.tʃɑj.nˌĕæ.meh
falástallanruhta+N+Ess+PxDu1	valástallanruhtaneame	vˈɑ.lɑːs.tˌɑl.lɑn#rˌu.ðɑ»hˌeæp.min
falástallanruhta+N+Ess+PxSg1	valástallanruhtanan	vˈɑ.lɑːs.tˌɑl.lɑn#rˌuh.tɑ.nˌĕæ.me
falástallanruhta+N+Sg+Acc+PxDu1	valástallanruhtame	vˈɑ.lɑːs.tˌɑl.lɑn#rˌuh.tɑ.nɑn
falástallanruhta+N+Sg+Acc+PxPl1	valástallanruhtamet	vˈɑ.lɑːs.tˌɑl.lɑn#rˌuh.tɑ.me
falástallanruhta+N+Sg+Acc+PxSg1	valástallanruhtan	vˈɑ.lɑːs.tˌɑl.lɑn#rˌuh.tɑ.meh
falástallanruhta+N+Sg+Ill+PxSg2	valástallanruhtasat	vˈɑ.lɑːs.tˌɑl.lɑn#rˌuh.tɑn
falástallanruhta+N+Sg+Nom+PxSg1	valástallanruhtan	vˈɑ.lɑːs.tˌɑl.lɑn#rˌuh.tɑ.sɑh
falástallanruhta+N+Der/viđá+Adv	valástallanruhtaviđá	vˈɑ.lɑːs.tˌɑl.lɑn#rˌuh.tɑn
falástallanruhta+N+Sg+Ill	valástallanruhtii	vˈɑ.lɑːs.tˌɑl.lɑn#rˌuh.tɑ»vˌi.ðɑː
faláštallanruhta+N+Pl+Acc+PxSg1	valáštallanruđaidan	vˈɑ.lɑːs.tˌɑl.lɑn#rˌuh.tij
faláštallanruhta+N+Pl+Com+PxSg2	valáštallanruđaidatguin	vˈɑ.lɑːʃ.tˌɑl.lɑn#rˌu.ðɑj.dɑn
faláštallanruhta+N+Pl+Nom	valáštallanruđat	vˈɑ.lɑːʃ.tˌɑl.lɑn#rˌu.ðɑj.dˌɑt.gujn
faláštallanruhta+N+Sg+Gen+PxPl2	valáštallanruđadet	vˈɑ.lɑːʃ.tˌɑl.lɑn#rˌu.ðɑh
faláštallanruhta+N+Sg+Gen+PxSg2	valáštallanruđat	vˈɑ.lɑːʃ.tˌɑl.lɑn#rˌu.ðɑ.deh
faláštallanruhta+N+Sg+Gen	valáštallanruđa	vˈɑ.lɑːʃ.tˌɑl.lɑn#rˌu.ðɑh
faláštallanruhta+N+Sg+Com+PxPl1	valáštallanruđaineamet	vˈɑ.lɑːʃ.tˌɑl.lɑn#rˌu.ðɑ
faláštallanruhta+N+Sg+Com+PxPl3	valáštallanruđaineaset	vˈɑ.lɑːʃ.tˌɑl.lɑn#rˌu.ðɑj.nˌĕæ.meh
faláštallanruhta+N+Sg+Com+PxSg2	valáštallanruđainat	vˈɑ.lɑːʃ.tˌɑl.lɑn#rˌu.ðɑj.nˌĕæ.seh
faláštallanruhta+N+Sg+Com	valáštallanruđain	vˈɑ.lɑːʃ.tˌɑl.lɑn#rˌu.ðɑj.nɑh
faláštallanruhta+N+Sg+Loc	valáštallanruđas	vˈɑ.lɑːʃ.tˌɑl.lɑn#rˌu.ðɑjn
faláštallanruhta+N+Der/huhtti+V+TV+Ger	valáštallanruđahuhtediin	vˈɑ.lɑːʃ.tˌɑl.lɑn#rˌu.ðɑs
faláštallanruhta+N+Der/huvva+V+IV+Ind+Prs+Sg3	valáštallanruđahuvvá	vˈɑ.lɑːʃ.tˌɑl.lɑn#rˌu.ðɑ»hˌuh.te.dijn
faláštallanruhta+N+Ess+PxSg2	valáštallanruhtanat	vˈɑ.lɑːʃ.tˌɑl.lɑn#rˌu.ðɑ»hˌuvː.vɑː
faláštallanruhta+N+Sg+Gen+PxDu1	valáštallanruhtame	vˈɑ.lɑːʃ.tˌɑl.lɑn#rˌuh.tɑ.nɑh
faláštallanruhta+N+Sg+Nom	valáštallanruhta	vˈɑ.lɑːʃ.tˌɑl.lɑn#rˌuh.tɑ.me
faláštallanruhta+N+Der/viđá+Adv	valáštallanruhtaviđá	vˈɑ.lɑːʃ.tˌɑl.lɑn#rˌuh.tɑ
faláštallanruhta+N+Sg+Ill	valáštallanruhtii	vˈɑ.lɑːʃ.tˌɑl.lɑn#rˌuh.tɑ»vˌi.ðɑː
gii+Pron+Interr+Sg+Ill+Foc	geasagii	vˈɑ.lɑːʃ.tˌɑl.lɑn#rˌuh.tij
gii+Pron+Interr+Sg+Nom	gii	kˈeæ.sɑ.gij
gii+Pron+Interr+Ess	geanin	kˈij
gii+Pron+Interr+Pl+Nom	geat	kˈeæ.niːn
gii+Pron+Interr+Sg+Ill	geasa	kˈeæh
gii+Pron+Interr+Sg+Loc	geas	kˈeæ.sɑ
gii+Pron+Rel+Sg+Ill+Foc	geasagii	kˈeæs
gii+Pron+Rel+Sg+Nom	gii	kˈeæ.sɑ.gij
gii+Pron+Rel+Ess	geanin	kˈij
gii+Pron+Rel+Pl+Nom	geat	kˈeæ.niːn
gii+Pron+Rel+Sg+Gen	gean	kˈeæh
goabbat+Pron+Recipr+Du	goabbat	kˈeæn
goabbat+Pron+Recipr+Pl	guhtet	kˈoɑbː.pɑh
guhte+Pron+Interr+Sg+Nom	guhtes	kˈuːh.teh
guhte+Pron+Interr+Sg+Ill	guhtii	kˈuːh.tes
guhte+Pron+Interr+Sg+Acc	guđe	kˈuːh.tij
guhte+Pron+Rel+Sg+Nom	guhte	kˈuː.ðe
guhtemuš+Pron+Interr	guhtemuš	kˈuːh.te
guhtemuš+Pron+Interr+Sg+Nom	guđemuš	kˈuh.te.muʃ
guhtemuš+Pron+Rel	guhtemuš	kˈu.ðe.muʃ
guhtemuš+Pron+Rel+Sg+Nom	guđemuš	kˈuh.te.muʃ
guhtemuš+Pron+Rel+Ess	guđemužžan	kˈu.ðe.muʃ
guoibmi+Pron+Recipr+Pl+Acc+PxDu1	guimmiideame	kˈu.ðe.mˌudː.tʃɑn
guoibmi+Pron+Recipr+Pl+Acc+PxPl1	guimmiideamet	kˈujm.mij.dˌĕæ.me
guoibmi+Pron+Recipr+Pl+Acc+PxPl2	guimmiideattet	kˈujm.mij.dˌĕæ.meh
guoibmi+Pron+Recipr+Pl+Com+PxPl1	guimmiideametguin	kˈujm.mij.dˌĕæt.teh
guoibmi+Pron+Recipr+Pl+Com+PxPl3	guimmiideasetguin	kˈujm.mij.dˌĕæ.met.gujn
guoibmi+Pron+Recipr+Pl+Loc+PxDu1	guimmiineame	kˈujm.mij.dˌĕæ.set.gujn
guoibmi+Pron+Recipr+Pl+Loc+PxPl1	guimmiineamet	kˈujm.mij.nˌĕæ.me
guoibmi+Pron+Recipr+Sg+Acc+PxPl1	guoibmámet	kˈujm.mij.nˌĕæ.meh
guoibmi+Pron+Recipr+Sg+Acc+PxPl2	guoimmádet	kˈuoj.pmɑː.meh
guoibmi+Pron+Recipr+Sg+Com+PxPl1	guimmiineamet	kˈŭŏjmː.mɑː.ðeh
guoibmi+Pron+Recipr+Sg+Com+PxPl3	guimmiineaset	kˈujm.mij.nˌĕæ.meh
guoibmi+Pron+Recipr+Sg+Gen+PxDu1	guoibmáme	kˈujm.mij.nˌĕæ.seh
guoibmi+Pron+Recipr+Sg+Loc+PxDu1	guoimmisteame	kˈuoj.pmɑː.me
guoibmi+Pron+Recipr+Sg+Loc+PxDu3	guoimmisteaskka	kˈŭŏjmː.mis.tˌĕæ.me
gabus+N+Der/geahtes+A+Attr	gabusgeahtes	kˈŭŏjmː.mis.tˌeæs.kɑ
gabus+N+Der/viđá+Adv	gabusviđá	kˈɑ.bus»gˌĕæh.tes
gabus+N+Pl+Nom	gahposat	kˈɑ.bus»vˌi.ðɑː
gabus+N+Pl+Com	gahposiiguin	kˈɑh.po.sɑh
gahcut+V+IV+VAbess+A+Attr	gazokeahtes	kˈɑh.po.sˌijː.kujn
gamar+N+Sg+Nom	gamar	kˈɑ.dso.kˌĕæh.tes
gazzut+V+TV+Imprt+Sg2	gacco	kˈɑ.mɑːr
geaffu+N+Sg+Gen+PxSg1	geffon	kˈɑt.tso
geaktit+V+TV+Pot+Prs+Sg3	gevtteš	kˈef.fon
gefot+V+IV+Der/NomAct+N+Der/viđá+Adv	gefonviđá	kˈeβɸ.teʃ
gefot+V+IV+Ind+Prt+Pl2	gefuidet	kˈe.fo»n»vˌi.ðɑː
gehte+N+Pl+Com	geđiiguin	kˈeː.fuj.deh
geho+N+Sg+Loc	gehos	kˈeː.ðij.gujn
geiggo+N+Sg+Ill	geiggui	kˈeː.hos
gelvet+V+TV+Ind+Prt+Du3	gelviiga	kˈejk.kuj
gii+Pron+Indef+Pl+Nom	geat	kˈelə.vij.gɑ
gii+Pron+Indef+Sg+Gen	gean	kˈeæh
giige+Pron+Indef+Sg+Com	geainnage	kˈeæn
giinai+Pron+Indef+Gen	geaidai	kˈeæjn.nɑ.ge
gikta+N+Pl+Com+PxPl1	givttaideametguin	kˈĕæjː.tɑj
gimssordit+V+TV+Ind+Prs+ConNeg	gimssor	kˈiβɸː.tɑːj.dˌĕæ.met.gujn
gipmi+N+Pl+Nom	gimit	kˈims.sor
gippalbáddi+N+Der/huvva+V+IV+Ind+Prs+Sg3	gippalbáttehuvvá	kˈi.miːh
gistolohkki+N+Sg+Ill	gistolohkkái	kˈipː.pɑːl#pˌɑːt.te»hˌuvː.vɑː
gitárra+N+Pl+Nom	gitárat	kˈisː.to#lˌohː.kɑːj
gišket+V+TV+Ind+Prt+Pl1	giškiimet	kˈi.tɑː.rɑh
gižihit+V+IV+Imprt+Sg3	gižihus	kˈiʃː.kij.meh
gluten+N+Pl+Ill+PxDu2	gluteniiddáseatte	kˈi.dʃi.hus
glykogena+N+Pl+Ill+PxSg1	glykogenaidasan	glˈu.te.nˌijtː.tɑː.sˌĕæt.te
glássa+N+Pl+Nom	glásat	glˈy.ko.gˌe.nɑj.dˌɑ.sɑn
glássa+N+Sg+Loc+PxPl3	glásasteaset	glˈɑː.sɑh
gláse+N+Pl+Loc+PxSg2	glásiinat	glˈɑː.sɑs.tˌĕæ.seh
gneaisa+N+Sg+Ill	gneisii	glˈɑː.sij.nɑh
gnostisisma+N+Der/viđá+Adv	gnostisismaviđá	gnˈejː.sij
gnostisisma+N+Sg+Ill	gnostisismii	gnˈosː.ti.sˌisː.mɑ»vˌi.ðɑː
gnostisisma+N+Sg+Gen+PxSg3	gnostisismmas	gnˈosː.ti.sˌisː.mij
gnostisisma+N+Der/laš+A+Comp+Attr	gnostisismmalit	gnˈosː.ti.sˌis.mɑs
goddi+N+Der/viđá+Adv	goddeviđá	gnˈosː.ti.sˌis.mɑ»lih
goggo+Adv	goggo	kˈodː.te»vˌi.ðɑː
golnnas+A+Attr	goldna	kˈogː.ko
gomu+N+Ess+PxSg1	gomunan	kˈolə.tnɑ
gomu+N+Sg+Nom	gomu	kˈo.mu.nɑn
gopmat+V+IV+Imprt+Pl2	gobmit	kˈo.muː
gođusdáidár+N+Der/viđá+Adv	gođusdáidárviđá	kˈob.miːh
gožu+N+Der/heapmi+A+Attr+Der/vuohta+N+Sg+Acc+PxSg3	gožuhisvuođas	kˈoː.ðus#tˌɑːjː.tɑːr»vˌi.ðɑː
gramofovdna+N+Sg+Nom+PxSg3	gramofovdnas	kˈo.dʃu»his»vˌuo.ðɑs
gramofovdna+N+Sg+Ill	gramofovdnii	grˈɑ.mo.fˌoβː.tnɑs
greaipa+N+Sg+Ill	greipii	grˈɑ.mo.fˌoβː.tnij
grenadera+N+Sg+Ill	grenaderii	grˈejː.çpij
grilla+G3+N+Der/viđá+Adv	grillaviđá	grˈe.nɑː.ðˌe.rij
gubbi+N+Sg+Ill	gubbái	grˈilː.lɑː»vˌi.ðɑː
gudda+N+Sg+Com+PxPl3	guttaineaset	kˈubː.pɑːj
guhtet+Pron+Indef+Acc	guđet	kˈutː.tɑːj.nˌĕæ.seh
guiru+N+Pl+Acc+PxSg3	guirruidis	kˈuː.ðeh
gupma+N+Sg+Loc+PxPl1	gumasteamet	kˈujr.ruj.dis
guršu+N+Sg+Ill+PxPl3	guršoseaset	kˈu.mɑːs.tˌĕæ.meh
gusta+N+Pl+Com+PxSg3	gusttaidisguin	kˈurə.ʃo.sˌĕæ.seh
guteret+V+TV+Ind+Prt+Du1	guteriime	kˈus.tɑːj.dˌis.gujn
guđas+N+Coll+Ess	guđasin	kˈu.te.rˌij.me
gužžat+V+TV+Imprt+Pl2	gužžet	kˈu.ðɑː.sin
gymnása+N+Sg+Ill	gymnásii	kˈudː.tʃeh
gynekologa+N+Ess+PxDu3	gynekologaneaskka	kˈym.nɑː.sij
gynekologa+N+Der/viđá+Adv	gynekologaviđá	kˈy.ne.kˌo.lo.gˌɑ.neæs.kɑ
gynekologiija+N+Sg+Ill	gynekologiijii	kˈy.ne.kˌo.lo.gɑ»vˌi.ðɑː
gyrodactilosis+N+Sg+Ill	gyrodactilosisii	kˈy.ne.kˌo.lo.gˌij.jij
gyvelmiestta+N+Der/heapmi+A+Attr+Der/vuohta+N+Sg+Ill	gyvelmiesttahisvuhtii	kˈy.ro.ðˌɑts.ti.lˌo.si.sij
gáfet+N+Pl+Loc+PxSg3	gáfiinis	kˈy.vel#mˌies.tɑ»his»vˌuh.tij
gágir+N+Pl+Nom	gáhkárat	kˈɑː.fij.nis
gáittát+N+Ess	gáitán	kˈɑːh.kɑː.rɑh
gállu+N+Sg+Acc+PxSg2	gálot	kˈɑːjː.çtɑːn
gánas+A+Attr+Der/vuohta+N+Sg+Ill	gánasvuhtii	kˈɑː.loh
gánis+N+Sg+Loc+PxDu3	gátnásisttiska	kˈɑː.nɑs»vˌuh.tij
gávccis+N+Coll+Sg+Nom+PxDu1	gákcáseame	kˈɑːt.nɑː.sˌis.tis.kɑ
gázzi+N+Der/viđá+Adv	gázzeviđá	kˈɑːkː.htsɑː.sˌĕæ.me
gäbbäläbivdu+N+Der/viđá+Adv	gäbbäläbivdoviđá	kˈɑːdː.tse»vˌi.ðɑː
gäbbäläbivdu+N+Ess+PxDu2	gäbbäläbivduneatte	kˈæbː.pæ.læ#pˌiβː.to»vˌi.ðɑː
gäbbäläbivdu+N+Ess+PxDu3	gäbbäläbivduneaskka	kˈæbː.pæ.læ#pˌiβː.tu.nˌĕæt.te
gäbbäläbivdu+N+Sg+Nom	gäbbäläbivdu	kˈæbː.pæ.læ#pˌiβː.tu.nˌeæs.kɑ
gäbbäläbivdu+N+Sg+Loc	gäbbäläbivddus	kˈæbː.pæ.læ#pˌiβː.tu
gäbbäläbivdu+N+Sg+Loc+PxPl1	gäbbäläbivddusteamet	kˈæbː.pæ.læ#pˌiβtː.tus
gælalaš+A+Attr	gælalaš	kˈæbː.pæ.læ#pˌiβtː.tus.tˌĕæ.meh
gælalaš+A+Ess	gælalažžan	kˈæ.lɑ.lɑʃ
gælalaš+A+Sg+Nom	gælalaš	kˈæ.lɑ.lˌɑdː.tʃɑn
gælalaš+A+Der/vuohta+N+Sg+Com+PxDu3	gælalašvuođaineaskka	kˈæ.lɑ.lɑʃ
gælalaš+A+Sg+Ill	gælalažžii	kˈæ.lɑ.lɑʃ»vˌuo.ðɑj.nˌeæs.kɑ
gælikgiella+N+Sg+Ill	gælikgillii	kˈæ.lɑ.lˌɑdː.tʃij
gælikgiella+N+Pl+Com+PxDu2	gælikgielaideatteguin	kˈæ.lik#kˌil.lij
gælikgiella+N+Pl+Nom	gælikgielat	kˈæ.lik#kˌie.lɑj.dˌĕæt.te.gujn
gælikgiella+N+Sg+Com+PxSg3	gælikgielainis	kˈæ.lik#kˌie.lɑh
gælikgiella+N+Sg+Loc	gælikgielas	kˈæ.lik#kˌie.lɑj.nis
gælikgiella+N+Sg+Loc+PxPl2	gælikgielasteattet	kˈæ.lik#kˌie.lɑs
gælikgiella+N+Ess+PxDu3	gælikgiellaneaskka	kˈæ.lik#kˌie.lɑs.tˌĕæt.teh
gælikgiella+N+Der/viđá+Adv	gælikgiellaviđá	kˈæ.lik#kˌiel.lɑ.nˌeæs.kɑ
habas+A+Ess	habasin	kˈæ.lik#kˌiel.lɑ»vˌi.ðɑː
habiliteahtta+N+Der/viđá+Adv	habiliteahttaviđá	hˈɑ.bɑː.sin
habituálavearba+N+Sg+Ill	habituálaverbii	hˈɑ.bi.lˌi.tĕæhː.tɑ»vˌi.ðɑː
habas+A+Comp+Attr	hahpasut	hˈɑ.bi.tˌu.ɑː.lɑ#vˌerə.pij
haddi+N+Sg+Gen+PxSg2	hattát	hˈɑhː.pɑː.suh
hahpat+V+IV+VAbess	habahaga	hˈɑtː.tɑːh
hahpat+V+IV+Der/stuvva+V+Imprt+Sg2	habastuva	hˈɑ.bɑː.hˌɑ.gɑ
hahcuhit+V+TV+Pot+Prs+Pl3	hahcuhežžet	hˈɑ.bɑː»stˌu.vɑ
haksot+V+IV+VAbess	haksohaga	hˈɑh.tsu.hˌedː.tʃeh
haksot+V+IV+Ind+Prt+Pl2	haksuidet	hˈɑkː.so.hˌɑ.gɑ
haksa+N+Sg+Loc	havssas	hˈɑkː.suj.deh
hapmat+V+TV+Ind+Prs+Du1	hapme	hˈɑβsː.sɑːs
harcut+V+TV+Actio+Nom	harcun	hˈɑp.me
harri+N+Sg+Acc+NomAg+PxPl1	harrámet	hˈɑrə.htsuːn
haskat+V+IV+Imprt+Pl1	haskut	hˈɑrː.rɑː.meh
heasta+N+Sg+Ill	hestii	hˈɑsː.kuːh
heaittáhallat+V+IV+Imprt+Sg2	heaittáhala	hˈesː.tij
hedii+Adv	hedii	hˈeæjç.tɑː.hˌɑ.lɑ
hedmárkulaš+N+Sg+Gen+PxSg1	hedmárkulažžan	hˈeː.dij
hegemoniija+N+Pl+Ill	hegemoniijaide	hˈed.mɑːr.hkˌu.lɑdː.tʃɑn
heggosii+Adv	heggosii	hˈe.ge.mˌo.nij.jˌɑj.de
hejosmuvvat+V+IV+Der/ahtti+V+TV+VAbess+A+Attr	hejosmuhtikeahtes	hˈegː.ko.sij
heksaedar+N+Der/viđá+Adv	heksaedarviđá	hˈeː.jos»mˌuh.ti.kˌĕæh.tes
helbmo+N+Sg+Acc+PxSg3	helmmos	hˈekː.sɑː.ˌe.dɑr»vˌi.ðɑː
hemoglobiidna+N+Sg+Nom+PxSg3	hemoglobiidnas	hˈelm.mos
heraldihkka+N+Sg+Ill	heraldihkkii	hˈe.mo#glˌo.bij.tnɑs
herbmo+N+Sg+Ill	herbmui	hˈe.rɑːl.dˌihː.kij
hetlaš+N+Sg+Ill+PxPl1	hetlažžaseamet	hˈerə.pmuj
heŋge+N+Der/viđá+Adv	heŋgeviđá	hˈet.lɑːdː.tʃˌɑ.sĕæ.meh
heŋge+N+Sg+Ill	heŋgii	hˈeŋŋ.ke»vˌi.ðɑː
hiehtat+V+TV+Ind+Prt+Sg1	hihten	hˈeŋŋ.kij
hiehtat+V+TV+Der/NomAg+N+Pl+Ill+PxPl3	hihttiidasaset	hˈiːh.ten
hierarkiija+N+Sg+Ill	hierarkiijii	hˈihː.ti»ˌi.dɑ.sˌɑ.seh
hiehtat+V+TV+Cond+Prs+ConNeg	hieđale	hˈi.er.ˌɑrə.hkij.jij
hihtut+V+IV+Ger+PxPl2	hiđodettiineattet	hˈie.ðɑ.le
hipmu+N+Der/heapmi+A+Comp+Sg+Nom	himuhet	hˈi.ðo.ðˌet.tij.nˌĕæt.teh
hm+Interj	hm	hˈi.mu»heh
hmm+Interj	hmm	hm
hmmm+Interj	hmmm	hmː
hoahkidit+V+TV+Ind+Prs+ConNeg	hoahkit	hmːm
hoaktit+V+IV+Der/meahttun+A+Superl+Sg+Acc	hoaktemeahttusepmosa	hˈoɑh.kiːh
hobbyboazodoalli+N+NomAg+Ess	hobbyboazodoallin	hˈŏɑkː.hte»mˌĕæhː.tu.sˌep.mo.sɑ
hobehit+V+TV+PrfPrc	hobehan	hˈobː.py#pˌŏɑ.dso#tˌoɑl.lin
hoddet+V+IV+Ind+Prt+Sg3	hoddii	hˈo.be.hɑn
hoidu+N+Sg+Gen+PxSg1	hoidon	hˈodː.tij
hoigat+V+TV+Ind+Prs+ConNeg	hoigga	hˈojː.ton
hoiggadit+V+TV+PrfPrc	hoiggadan	hˈojkː.kɑː
hoksát+V+TV+Ind+Prt+ConNeg	hoksán	hˈojkː.kɑː.ðɑn
hospiteret+V+TV+Ind+Prt+Sg3	hospiterii	hˈokː.sɑːn
hotealla+G3+N+Sg+Ill	hotellii	hˈosː.pi.tˌe.rij
house+N+Der/viđá+Adv	houseviđá	hˈoː.tel.lij
hovrriidit+V+IV+Ind+Prs+ConNeg	hovrriit	hˈou.se»vˌi.ðɑː
hoŋket+V+TV+Der/PassL+V+IV+Actio+Nom	hoŋkejuvvon	hˈoβr.rijh
hubmái+A+Ess	hubmájin	hˈoŋŋ.ŋ̊ke»jˌuv.von
huf+Interj	huf	hˈub.mɑː.jin
huhcuhit+V+TV+Imprt+Du1	huhcuheadnu	hˈuf
huksu+N+Ess+PxSg2	huksunat	hˈuh.tsu.hˌeæd.nu
huncái+A+Der/at+Adv	huncájit	hˈukː.su.nɑh
huoikut+V+TV+Pot+Prs+Du2	huikkožeahppi	hˈunː.n̥tsɑː.jih
huvva+N+Pl+Ill	huvaide	hˈujç.ko.dʃˌĕæhː.pi
huvlla+A+Attr+Der/vuohta+N+Sg+Nom+PxDu1	huvllavuohtame	hˈu.vɑːj.de
huvvidit+V+IV+Der/meahttun+A+AttrCmp+Der/hámat+A+Ess	huvvitmeahttunhámagin	hˈuβlː.lɑː»vˌuoh.tɑ.me
huđagit+V+IV+Der/ahtti+V+VAbess	huđagahtehaga	hˈuvː.vih»mˌĕæhː.tun»hˌɑː.mɑ.gin
hybrida+N+Sg+Loc	hybridas	hˈu.ðɑːg»ˌɑh.te.hˌɑ.gɑ
hybrida+N+Der/huhtti+V+TV+Imprt+Pl2	hybridahuhttet	hˈyb.ri.ðɑs
hydrogena+N+Sg+Ill	hydrogenii	hˈyb.ri.ðɑ»hˌuhː.teh
hygiena+N+Ess	hygienan	hˈyd.ro.gˌe.nij
hygiena+N+Sg+Ill	hygienii	hˈy.gi.ˌe.nɑn
hygienagáibádus+N+Sg+Nom	hygienagáibádus	hˈy.gi.ˌe.nij
hyhttasadji+N+Sg+Loc+PxPl2	hyhttasajisteattet	hˈy.gi.ˌe.nɑ#kˌɑːjː.pɑː.dus
hymnologa+N+Sg+Com+PxSg3	hymnologainis	hˈyhː.tɑ#sˌɑ.jis.tˌĕæt.teh
hábbudit+V+TV+Ind+Prs+ConNeg	hábbut	hˈym.no.lˌo.gɑj.nis
hábbut+V+IV+VGen	háppu	hˈɑːbː.puːh
háddjet+V+TV+Ind+Prt+Du3	háddjiiga	hˈɑːp.puː
hága+A+Comp+Pl+Ill	hágabuidda	hˈɑːɟː.cij.gɑ
háhku+N+Sg+Acc+PxSg2	hágot	hˈɑː.gɑ.bˌujt.tɑ
háissas+A+AttrCmp+Der/šlájat+A+Pl+Nom	háisašlájagat	hˈɑː.goh
háppastit+V+IV+Der/meahttun+A+Comp+Attr	háppasmeahttusat	hˈɑːjː.sɑ»ʃlˌɑː.jɑ.gɑh
hárri+N+Sg+Gen+PxSg2	hárát	hˈɑːp.pɑs»mˌĕæhː.tu.sɑh
háŋggaštit+V+TV+VAbess+A+Attr	háŋggaškeahtes	hˈɑː.rɑːh
háššašaddu+N+Der/huvva+V+IV+Ind+Prs+ConNeg	háššašattuhuva	hˈɑːŋk.kɑʃ#khˌĕæh.tes
håløygalaš+N+Sg+Com+PxSg1	håløygalaččainan	hˈɑːʃ.ʃɑ#ʃˌɑt.tu»hˌu.vɑ
håløygalaš+N+Sg+Com	håløygalaččain	hˈoːl.øy.gˌɑ.lɑt.tʃˌɑj.nɑn
håløygalaš+N+Sg+Nom	håløygalaš	hˈoːl.øy.gˌɑ.lɑt.tʃɑjn
håløygalaš+N+Ess+PxSg3	håløygalažžanis	hˈoːl.øy.gˌɑ.lɑʃ
håløygalaš+N+Ess	håløygalažžan	hˈoːl.øy.gˌɑ.lɑdː.tʃˌɑ.nis
håløygalaš+N+Sg+Ill+PxDu2	håløygalažžaseatte	hˈoːl.øy.gˌɑ.lɑdː.tʃɑn
håløygalaš+N+Sg+Ill	håløygalažžii	hˈoːl.øy.gˌɑ.lɑdː.tʃˌɑ.sĕæt.te
ieš+Pron+Refl+Acc+PxDu1	iehčame	hˈoːl.øy.gˌɑ.lɑdː.tʃij
ieš+Pron+Refl+Acc+PxPl1	iehčamet	ˈieh.tʃɑ.me
ieš+Pron+Refl+Acc+PxDu2	iežaideatte	ˈieh.tʃɑ.meh
ieš+Pron+Refl+Com+PxDu1	iežaineame	ˈie.dʃɑj.dˌĕæt.te
ieš+Pron+Refl+Com+PxDu3	iežaineaskka	ˈie.dʃɑj.nˌĕæ.me
ieš+Pron+Refl+Com+PxPl1	iežaineamet	ˈie.dʃɑj.nˌeæs.kɑ
ieš+Pron+Refl+Com+PxSg3	iežainis	ˈie.dʃɑj.nˌĕæ.meh
ieš+Pron+Refl+ComPxCPlCom+PxDu1	iežaideameguin	ˈie.dʃɑj.nis
ieš+Pron+Refl+ComPxCPlCom+PxDu2	iežaideatteguin	ˈie.dʃɑj.dˌĕæ.me.gujn
ieš+Pron+Refl+ComPxCPlCom+PxDu3	iežaideaskkaguin	ˈie.dʃɑj.dˌĕæt.te.gujn
ieš+Pron+Refl+ComPxCPlCom+PxPl1	iežaideametguin	ˈie.dʃɑj.dˌeæs.kɑ.gujn
ieš+Pron+Refl+ComPxCPlCom+PxPl3	iežaideasetguin	ˈie.dʃɑj.dˌĕæ.met.gujn
ieš+Pron+Refl+Du+Nom	ieža	ˈie.dʃɑj.dˌĕæ.set.gujn
ieš+Pron+Refl+Ess+PxPl1	iehčaneamet	ˈie.dʃɑ
ieš+Pron+Refl+Ess+PxPl2	iehčaneattet	ˈieh.tʃɑ.nˌĕæ.meh
ieš+Pron+Refl+Ess+PxSg1	iehčanan	ˈieh.tʃɑ.nˌĕæt.teh
ieš+Pron+Refl+Gen+PxDu3+Attr	ald	ˈieh.tʃɑ.nɑn
ieš+Pron+Refl+Gen+PxSg3+Attr	ald	ˈɑld
ieš+Pron+Refl+Gen+PxDu1	iehčame	ˈɑld
ieš+Pron+Refl+Gen+PxDu2	iežade	ˈieh.tʃɑ.me
ieš+Pron+Refl+Gen+PxSg2	iežat	ˈie.dʃɑ.ðe
ieš+Pron+Refl+Ill+PxDu3	alcceska	ˈie.dʃɑh
ieš+Pron+Refl+Ill+PxDu1	alcceseame	ˈɑll̥.tses.kɑ
ieš+Pron+Refl+Ill+PxPl3	alcciset	ˈɑll̥.tse.sˌĕæ.me
ieš+Pron+Refl+Ill+PxSg3	allasis	ˈɑll̥.tsi.seh
ieš+Pron+Refl+Loc+PxSg3	alddes	ˈɑlː.lɑː.sis
ieš+Pron+Refl+Loc+PxPl1	alddámet	ˈɑlt.tes
ieš+Pron+Refl+Pl+Nom	ieža	ˈɑltː.tɑː.meh
ieš+Pron+Refl+Sg+Nom	ieš	ˈie.dʃɑ
ii+V+IV+Neg+Imprt+Du1	allu	ˈieʃ
ii+V+IV+Neg+Imprt+Du2	alli	ˈɑlː.luː
ii+V+IV+Neg+Imprt+Du3	alloska	ˈɑlː.liː
ii+V+IV+Neg+Imprt+Pl1	allot	ˈɑl.los.kɑ
ii+V+IV+Neg+Imprt+Pl2	allet	ˈɑl.loh
ii+V+IV+Neg+Imprt+Pl3	alloset	ˈɑl.leh
ii+V+IV+Neg+Imprt+Sg1	allon	ˈɑl.lo.seh
ii+V+IV+Neg+Imprt+Sg2	ale	ˈɑl.lon
ii+V+IV+Neg+Imprt+Sg3	allos	ˈɑ.le
ii+V+IV+Neg+Ind+Du2	eahppi	ˈɑl.los
ii+V+IV+Neg+Ind+Du3	eaba	ˈĕæhː.piː
ii+V+IV+Neg+Ind+Pl2	ehpet	ˈeæ.bɑ
ii+V+IV+Neg+Ind+Pl3	eai	ˈeːh.peh
ii+V+IV+Neg+Ind+Sg2	it	ˈeæj
ii+V+IV+Neg+Ind+Sg3	ii	ˈih
ii+V+IV+Neg+Sup+Du1	amame	ˈij
ii+V+IV+Neg+Sup+Du3	amaska	ˈɑ.mɑː.me
ii+V+IV+Neg+Sup+Pl1	amamet	ˈɑ.mɑːs.kɑ
ii+V+IV+Neg+Sup+Pl2	amadet	ˈɑ.mɑː.meh
ii+V+IV+Neg+Sup+Sg2	amat	ˈɑ.mɑː.ðeh
ii+V+IV+Neg+Sup+Sg3	amas	ˈɑ.mɑːh
idja+N+Pl+Nom	ijat	ˈɑ.mɑːs
idja+N+Sg+Com+PxPl1	ijaineamet	ˈi.jɑːh
idja+N+Sg+Loc	ijas	ˈi.jɑːj.nˌĕæ.meh
idja+N+Sg+Loc+PxDu1	ijasteame	ˈi.jɑːs
idni+N+Sg+Nom	idni	ˈi.jɑːs.tˌĕæ.me
idola+N+Der/huhtti+V+TV+Der/PassS+V+IV+Ind+Prt+Pl2	idolahuhttuidet	ˈid.niː
iehčamelágaš+A+Sg+Acc	iehčamelágaš	ˈi.do.lɑ»hˌuhː.tu»ˌi.deh
iere+Adv	iere	ˈieh.tʃɑ.me#lˌɑː.gɑʃ
iešmeahttunvuohta+N+Sg+Gen+PxPl3	iešmeahttunvuođaset	ˈĭe.re
iešovdáneapmi+N+SgCmp+Der/viđá+Adv	iešovdánanviđá	ˈieʃ#mˌĕæhː.tun.vˌuo.ðɑ.seh
ignoreret+V+TV+Ind+Prs+Sg3	ignorere	ˈieʃ#ˌoβː.tɑːn»ˌɑn.vi.ðɑː
ignoreret+V+TV+Ind+Prt+Du1	ignoreriime	ˈig.no.rˌe.re
ignoreret+V+TV+Ind+Prt+Du2	ignoreriide	ˈig.no.rˌe.rij.me
ihtit+V+IV+Imprt+ConNeg	iđe	ˈig.no.rˌe.rij.de
ihtit+V+IV+Der/st+V+Der/adda+V+Ger	iđástattadettiin	ˈiː.ðe
ihtu+N+Sg+Gen+Allegro	iđo	ˈi.ðɑː»stˌɑt.tɑ.dˌet.tijn
ihtu+N+Pl+Nom	iđut	ˈiː.ðo
ihcalassii+Adv	ihcalassii	ˈi.ðuːh
ihkkonráigi+N+Der/viđá+Adv	ihkkonráigeviđá	ˈihː.tsɑː.lˌɑs.sij
ihkku+Adv	ihkku	ˈihː.kon#rˌɑːjː.ke»vˌi.ðɑː
ihpil+N+Der/viđá+Adv	ihpilviđá	ˈihː.kuː
ihán+Adv	ihán	ˈihː.pil»vˌi.ðɑː
iihii+Interj	iihii	ˈiː.hɑːn
ijahisidja+N+Pl+Nom	ijahisijat	ˈij.hij
ijatihkku+Adv	ijatihkku	ˈi.jɑː.his#ˌi.jɑh
iktit+V+TV+Ind+Prs+Du2	iktibeahtti	ˈi.jɑːh#ˌihː.ku
ikte+Adv	ikte	ˈikː.hti.bˌĕæhː.ti
illu+N+Sg+Acc+PxPl2	ilodet	ˈikː.hte
illu+N+Der/Dimin+N+Sg+Nom	iloš	ˈi.lo.ðeh
illu+N+Sg+Com+PxPl3	iluineaset	ˈi.lo»ʃ
ila+Adv	ila	ˈiː.luj.nˌĕæ.seh
ilá+Adv	ilá	ˈi.lɑː
imaš+A+Der/viđá+Adv	imašviđá	ˈiː.lɑː
imaš+N+Der/geahtes+A+Attr	imaškeahtes	ˈi.mɑːʃ»vˌi.ðɑː
imaš+N+Der/laš+A+AttrCmp+Der/sorttat+A+Attr	imašlašsorttat	ˈi.mɑːʃ»kˌĕæh.tes
image+N+Pl+Nom	imaget	ˈi.mɑːʃ»lɑʃ»sˌorht.tɑh
imeš+Adv	imeš	ˈi.mɑː.geh
immunasystema+N+Der/viđá+Adv	immunasystemaviđá	ˈiː.meʃ
importa+N+Sg+Com+PxPl2	importtaineattet	ˈim.mu.nɑ#sˌysː.te.mɑ»vˌi.ðɑː
improvisašuvdna+N+Sg+Nom+PxSg3	improvisašuvdnas	ˈimː.m̥porht.tˌɑj.nĕæt.teh
imaš+A+Comp+Sg+Ill	ipmahabbui	ˈim.pro.vˌi.sɑ.ʃˌuv.tnɑs
imaš+A+Comp+Sg+Nom	ipmahut	ˈipː.mɑː.hˌɑbː.puj
imaš+A+Superl+Der/at+Adv	ipmahepmosit	ˈipː.mɑː.huh
imaš+N+Sg+Gen+PxSg3	ipmahis	ˈipː.mɑː.hˌep.mo.sih
inádit+V+IV+Ind+Prs+ConNeg	inát	ˈipː.mɑː.his
ioniseret+V+TV+VAbess	ioniserekeahttájin	ˈiː.nɑːh
ioniseret+V+TV+Ind+Prt+Du3	ioniseriiga	ˈio.ni.sˌe.re.kˌĕæhː.tɑː.jin
ipmi+N+Sg+Gen+Allegro	ime	ˈio.ni.sˌe.rij.gɑ
ipmi+N+Sg+Loc	imis	ˈiː.me
ipmái+A+Comp+Der/at+Adv	ibmábut	ˈi.miːs
ipmái+A+Sg+Com	ibmáin	ˈib.mɑː.buh
ipmái+A+Sg+Ill	ibmái	ˈib.mɑːjn
ipmái+A+Sg+Loc	ibmás	ˈib.mɑːj
ipmašit+Adv	ipmašit	ˈib.mɑːs
ipmái+A+AttrCmp+Der/pláhtat+A+Pl+Nom	ipmáspláhtagat	ˈipː.mɑː.ʃih
ipod+N+Sg+Ill	ipodii	ˈipː.mɑːs»plˌɑːh.tɑ.gɑh
iras+A+Sg+Nom	iras	ˈi.po.ðij
irrut+V+IV+Sup	irožit	ˈi.rɑːs
irdni+N+Sg+Acc+PxPl2	irtnádet	ˈi.ro.dʃih
irehas+N+Ess+PxDu3	irehassaneaskka	ˈirtː.nɑː.ðeh
irehas+N+Sg+Ill	irehassii	ˈi.re.hˌɑs.sɑ.nˌeæs.kɑ
iskkus+N+Pl+Nom	iskosat	ˈi.re.hˌɑs.sij
isoglossa+N+Der/viđá+Adv	isoglossaviđá	ˈisː.ko.sɑh
israellaš+N+Sg+Nom	israellaš	ˈi.so.glˌos.sɑ»vˌi.ðɑː
issorasat+Adv	issorasat	ˈis.rɑː.ˌel.lɑʃ
isádastit+V+TV+Ger+PxPl2	isádasttidettiineattet	ˈis.so.rˌɑ.sɑh
itnat+V+IV+Ger+PxPl3	inadettiineaset	ˈi.sɑː.ðˌɑs.ti.dˌet.tij.nĕæt.teh
itnut+V+IV+Sup	inožit	ˈi.nɑː.ðˌet.tij.nˌĕæ.seh
itnut+V+IV+Ger	inudiin	ˈi.no.dʃih
itnut+V+IV+Der/PassL+V+IV+Ind+Prt+Sg3	idnojuvvui	ˈi.nu.ðijn
ittis+A+Sg+Acc	iddása	ˈid.noj»ˌuv.vuj
ittis+A+Der/at+Adv	iddásit	ˈidː.tɑː.sɑ
itakisma+N+Sg+Ill+PxPl3	itakismaseaset	ˈidː.tɑː.sih
itáliagiella+N+Ess+PxSg2	itáliagiellanat	ˈi.tɑː.kˌisː.mɑ.sˌĕæ.seh
ivdneávnnas+N+Der/Dimin+N+Der/Dimin+N+Sg+Nom	ivdneávdnasaččaš	ˈi.tɑː.lˌi.ɑ#kˌiel.lɑ.nɑh
ivnnehuvvat+V+IV+Der/ahtti+V+TV+Der/PassS+V+IV+Ind+Prt+Pl2	ivnnihuhttuidet	ˈiβː.tne#ˌɑːβː.tnɑs»ˌɑt.tʃɑ»ʃ
ivssut+N+Der/geahtes+A+Attr	ivssotgeahtes	ˈiβnː.nih»ˌuhː.tu»ˌi.deh
ivssut+N+Ess	ivssupin	ˈiβs.soh»gˌĕæh.tes
ivttá+A+Attr+Der/vuohta+N+Sg+Ill	ivttávuhtii	ˈiβs.su.pin
iđa+N+Sg+Nom	iđa	ˈiβɸː.tɑː»vˌuh.tij
iđa+N+Der/huvva+V+IV+Imprt+Du1	iđahuvvu	ˈi.ðɑː
iđus+N+Der/viđá+Adv	iđusviđá	ˈi.ðɑː»hˌuvː.vu
iđut+N+Der/Dimin+N+Pl+Nom	iđožat	ˈiː.ðus»vˌi.ðɑː
iđa+N+Pl+Nom	ihtagat	ˈi.ðo»dʃɑh
iđus+N+Der/Dimin+N+Sg+Nom	ihtosaš	ˈihː.tɑː.gɑh
iđut+N+Ess	ihtun	ˈiːh.tos»ɑʃ
iđat+N+Der/geahtes+A+Attr	iđatkeahtes	ˈihː.tuːn
iđitborramušbeavdi+N+Sg+Com+PxSg2	iđđedisborramušbevddiinat	ˈi.ðɑːh»kˌĕæh.tes
iđáhaddat+V+TV+Der/NomAg+N+Sg+Ill	iđáhaddái	ˈið.ðe.ðis#pˌor.rɑ.muʃ#pˌeβt.tij.nɑh
iš+Interj	iš	ˈi.ðɑː.hˌɑdː.tɑː»i
jieš+Pron+Refl+Du+Nom	jieža	ˈiʃ
jieš+Pron+Refl+Ess	jiehčanassii	jˈie.dʃɑ
jieš+Pron+Refl+Pl+Nom	jieža	jˈieh.tʃɑ.nˌɑs.sij
jieš+Pron+Refl+Sg+Nom	jieš	jˈie.dʃɑ
jieš+Pron+Refl+Acc+PxPl1	jiehčamet	jˈieʃ
jieš+Pron+Refl+Acc+PxDu1	jiežame	jˈieh.tʃɑ.meh
jieš+Pron+Refl+Acc+PxPl3	jiežaset	jˈie.dʃɑ.me
jieš+Pron+Refl+Com+PxPl3	jiežaideasetguin	jˈie.dʃɑ.seh
jieš+Pron+Refl+Com+PxPl1	jiežaineamet	jˈie.dʃɑj.dˌĕæ.set.gujn
jieš+Pron+Refl+Com+PxPl3	jiežaineaset	jˈie.dʃɑj.nˌĕæ.meh
jieš+Pron+Refl+Ess+PxPl2	jiehčaneattet	jˈie.dʃɑj.nˌĕæ.seh
jieš+Pron+Refl+Gen+PxPl1	jiehčamet	jˈieh.tʃɑ.nˌĕæt.teh
jieš+Pron+Refl+Gen+PxSg1	jiehčan	jˈieh.tʃɑ.meh
jieš+Pron+Refl+Gen+PxDu2	jiežade	jˈieh.tʃɑn
jieš+Pron+Refl+Gen+PxSg2	jiežat	jˈie.dʃɑ.ðe
juobbágoabbá+Pron+Indef+Ess	juobbángoabbán	jˈie.dʃɑh
juobbágoabbá+Pron+Indef+Pl+Acc	juoppáidgoappáid	jˈuobː.pɑːn#kˌoɑbː.pɑːn
juobbágoabbá+Pron+Indef+Pl+Com	juoppáiguingoappáiguin	jˈŭŏpː.pɑːjh#kˌoɑp.pɑːjh
juobbágoabbá+Pron+Indef+Pl+Gen	juoppáidgoappáid	jˈŭŏpː.pɑːj.gujn#kˌoɑp.pɑːj.gujn
juobbágoabbá+Pron+Indef+Pl+Ill	juobbáidegoabbáide	jˈŭŏpː.pɑːjh#kˌoɑp.pɑːjh
juobbágoabbá+Pron+Indef+Pl+Loc	juoppáingoappáin	jˈuobː.pɑːj.de#kˌoɑbː.pɑːj.de
juobbágoabbá+Pron+Indef+Pl+Nom	juobbátgoabbát	jˈŭŏpː.pɑːjn#kˌoɑp.pɑːjn
juobbágoabbá+Pron+Indef+Sg+Com	juoppáingoappáin	jˈuobː.pɑːh#kˌoɑbː.pɑːh
juobbágoabbá+Pron+Indef+Sg+Gen	juoppágoappá	jˈŭŏpː.pɑːjn#kˌoɑp.pɑːjn
juobbágoabbá+Pron+Indef+Sg+Ill	juobbáigoabbái	jˈŭŏpː.pɑː#kˌoɑp.pɑː
juobbágoabbá+Pron+Indef+Sg+Loc+Attr	juoppágoappá	jˈuobː.pɑːj#kˌoɑbː.pɑːj
juobbágoabbá+Pron+Indef+Sg+Nom	juobbágoabbá	jˈŭŏpː.pɑː#kˌoɑp.pɑː
ja+CC	ja	jˈuobː.pɑː#kˌoɑbː.pɑː
jabbut+V+IV+Actio+Loc	jabbumis	jˈɑ
jahki+N+Der/huhtti+V+TV+Imprt+ConNeg	jagihuhte	jˈɑbː.pu.mis
jakŋat+V+IV+VAbess	jaŋahaga	jˈɑ.gi»hˌuh.te
jalvi+N+Sg+Gen+PxSg2	jalvvát	jˈɑ.ŋɑː.hˌɑ.gɑ
jaŋas+A+AttrCmp+Der/ravddat+A+Ess	jakŋaravddagin	jˈɑlvː.vɑːh
jearta+N+Sg+Ill	jertii	jˈɑkː.ŋɑː»rˌɑvt.tɑ.gin
jegosmuvvat+V+IV+Der/ahtti+V+TV+Imprt+Du1	jegosmuhttu	jˈerə.htij
jekkiidsuodjalanplána+N+Sg+Ill	jekkiidsuodjalanplánii	jˈeː.gos»mˌuhː.tu
jelgii+Adv	jelgii	jˈek.kijh#sˌuoc.cɑ.lɑn#plˌɑː.nij
jeret+N+Sg+Nom	jeret	jˈelə.kij
jeret+N+Der/viđá+Adv	jeretviđá	jˈeː.reh
jergo+Adv	jergo	jˈeː.reh»vˌi.ðɑː
jevdenmandáhta+N+Sg+Loc	jevdenmandáhtas	jˈerə.ko
jeđđet+V+TV+Ind+Prt+Du2	jeđđiide	jˈeβː.ten#mˌɑnː.tɑːh.tɑs
jeŋget+V+TV+Ind+Prt+Du2	jeŋgiide	jˈeð.ðij.de
jiddisch+N+Der/laš+A+Der/at+Adv	jiddischlaččat	jˈeŋŋ.kij.de
jiehkku+N+Sg+Ill	jihkkui	jˈidː.tistsh»lˌɑt.tʃɑh
jierbmat+V+IV+Der/NomAg+N+Sg+Com+PxSg1	jirbmiinan	jˈihː.kuj
jiellut+V+IV+Ger+PxSg2	jielodettiinat	jˈirə.pmi»ˌi.nɑn
jietnakaseahtta+N+Sg+Ill	jietnakasehttii	jˈĭe.lo.ðˌet.tij.nɑh
jiežadelágaš+A+Sg+Ill	jiežadelágažii	jˈiet.nɑ#khˌɑ.sehː.tij
jikkat+N+Ess	jiggan	jˈie.dʃɑ.ðe#lˌɑː.gɑ.dʃij
jingoisma+N+Sg+Ill	jingoismii	jˈigː.kɑːn
jingoisma+N+Pl+Com	jingoismmaiguin	jˈiŋŋ.ko.ˌisː.mij
jingoisma+N+Pl+Nom+PxDu3	jingoismmaideaskka	jˈiŋŋ.ko.ˌis.mɑj.gujn
jingoisma+N+Sg+Gen	jingoismma	jˈiŋŋ.ko.ˌis.mɑj.dˌeæs.kɑ
jingoisma+N+Sg+Com+PxDu3	jingoismmaineaskka	jˈiŋŋ.ko.ˌis.mɑ
jis+CS	jis	jˈiŋŋ.ko.ˌis.mɑj.nˌeæs.kɑ
jitnosii+Adv	jitnosii	jˈis
jo+Adv	jo	jˈit.no.sij
jo+Interj	jo	jˈo
joallu+A+Sg+Ill	jollui	jˈo
joatkásit+V+IV+Actio+Gen	joatkásan	jˈol.luj
jocca+N+Ess+PxDu2	joccaneatte	jˈoɑtː.hkɑː.sɑn
jocca+N+Sg+Loc	jozzagis	jˈotː.tsɑː.nˌĕæt.te
jojoh+Interj	jojoh	jˈodː.tsɑː.gis
jokŋa+N+Sg+Gen+PxSg2	joŋat	jˈoː.joh
joksege+Adv	joksege	jˈo.ŋɑːh
joltit+V+IV+VAbess	jolttehaga	jˈokː.se.ge
joltit+V+IV+VAbess	jolttihaga	jˈoll̥.te.hˌɑ.gɑ
josba+CS	josba	jˈoll̥.ti.hˌɑ.gɑ
journálačállingeatnegasvuohta+N+Sg+Acc+PxDu1	journálačállingeatnegasvuohtame	jˈos.bɑː
jođas+N+Sg+Gen+PxSg1	johtasan	jˈour.nɑː.lɑ#tʃˌɑːl.lin#kˌĕæt.ne.gˌɑs.vuoh.tˌɑ.me
jua+Interj	jua	jˈohː.tɑː.sɑn
judda+N+Sg+Ill	juddii	jˈu.ɑ
judda+N+Sg+Com	juttain	jˈudː.tij
juggi+N+Sg+Acc+PxPl3	jukkiset	jˈutː.tɑːjn
jumihit+V+IV+Imprt+ConNeg	jumit	jˈuk.ki.seh
jussut+V+IV+Pot+Prs+Du1	jusožetne	jˈu.miːh
jutnošit+V+IV+Inf	jutnošit	jˈu.so.dʃˌet.ne
juđus+N+Der/viđá+Adv	juđusviđá	jˈut.no.ʃih
juđus+N+Pl+Nom	juhtosat	jˈuː.ðus»vˌi.ðɑː
juđus+N+Der/Dimin+N+Sg+Acc+PxPl1	juhtosažžamet	jˈuh.to.sɑh
já+Interj	já	jˈuːh.tos»ˌɑdː.tʃɑ.meh
jáddat+V+IV+Cond+Prs+Pl3	játtašedje	jˈɑː
jáddat+V+IV+Pot+Prs+Sg2	játtažat	jˈɑːt.tɑ.ʃˌec.ce
jáget+V+TV+Ind+Prt+Sg3	jágii	jˈɑːt.tɑ.dʃɑh
jáhtut+V+TV+Der/PassL+V+IV+Der/supmi+N+Sg+Ill	jáhttosupmái	jˈɑː.gij
jállu+A+Der/at+Adv	jálot	jˈɑhː.to»sˌupː.mɑːj
jálvi+N+Der/heapmi+A+Attr	jálvvehis	jˈɑː.loh
jámas+A+Sg+Acc	jápmasa	jˈɑːlv.ve»his
jánas+A+Ess	jánasin	jˈɑːp.mɑ.sɑ
jánovár+N+Sg+Nom	jánovár	jˈɑː.nɑ.sin
jápmit+V+IV+Der/PassS+V+IV+Imprt+Sg3	jábmojehkos	jˈɑː.no.vɑːr
jápmit+V+IV+Imprt+Du1	jábmu	jˈɑːb.mo»jˌeh.kos
jápmit+V+IV+Der/NomAg+N+Sg+Ill	jábmái	jˈɑːb.muː
jápmit+V+IV+Der/NomAg+N+Sg+Ill+PxDu3	jábmáseaskka	jˈɑːb.mɑː»i
jástit+V+TV+Der/meahttun+A+Pl+Com+PxSg1	jástemeahttumiiddánguin	jˈɑːb.mɑː»sˌeæs.kɑ
jástit+V+TV+Der/st+V+Der/alla+V+Der/PassL+V+IV+Der/upmi+N+Pl+Loc+PxPl2	jásttástallojumiineattet	jˈɑːsː.te»mˌĕæhː.tu.mˌijtː.tɑːn.gujn
jázzhámat+A+Sg+Acc	jázzhámaga	jˈɑːs.tɑː»stˌɑl.loj»ˌu.mij.nˌĕæt.teh
kantuvra+N+Sg+Nom+PxSg3	gántuvras	jˈɑːzz#hˌɑː.mɑ.gɑ
kantuvra+N+Sg+Nom+PxDu1	gántoreame	kˈɑːnː.n̥tuv.rɑs
kantuvra+N+Der/viđá+Adv	gántorviđá	kˈɑːnː.n̥to.rˌĕæ.me
kantuvra+N+Ess	gánttorin	kˈɑːnː.n̥tor»vˌi.ðɑː
kantuvra+N+Sg+Ill+PxSg1	gántuvrasan	kˈɑːnn̥.to.rin
kantuvra+N+Sg+Nom+PxSg3	kantuvras	kˈɑːnː.n̥tuv.rˌɑ.sɑn
kantuvra+N+Sg+Nom	kantuvra	khˈɑnː.n̥tuv.rɑs
kantuvra+N+Sg+Nom+PxPl3	kontuvraset	khˈɑnː.n̥tuv.rɑ
kantuvra+N+Sg+Gen+PxDu1	kantuvrame	khˈonː.n̥tuv.rˌɑ.seh
kantuvra+N+Sg+Nom+PxDu3	gántuvraska	khˈɑnː.n̥tuv.rˌɑ.me
kantuvra+N+Sg+Nom+PxPl3	gántuvraset	kˈɑːnː.n̥tuv.rˌɑsː.kɑ
kantuvra+N+Sg+Nom+PxSg3	gántuvras	kˈɑːnː.n̥tuv.rˌɑ.seh
kantuvra+N+Sg+Nom	gántuvra	kˈɑːnː.n̥tuv.rɑs
kantuvra+N+Ess+PxPl2	gántuvraneattet	kˈɑːnː.n̥tuv.rɑ
kantuvra+N+Sg+Acc+PxDu1	gántuvrame	kˈɑːnː.n̥tuv.rˌɑ.nĕæt.teh
kantuvra+N+Sg+Ill+PxPl1	gántuvraseamet	kˈɑːnː.n̥tuv.rˌɑ.me
kantuvra+N+Sg+Ill+PxSg1	gántuvrasan	kˈɑːnː.n̥tuv.rˌɑ.sĕæ.meh
kantuvra+N+Sg+Ill	gántuvrii	kˈɑːnː.n̥tuv.rˌɑ.sɑn
kantuvra+N+Pl+Ill	gántuvrraide	kˈɑːnː.n̥tuv.rij
kantuvra+N+Sg+Gen+PxDu3	gántuvrraska	kˈɑːnː.n̥tuvr.rˌɑjː.te
kantuvra+N+Sg+Com+PxSg2	gántuvrrainat	kˈɑːnː.n̥tuvr.rˌɑsː.kɑ
kantuvra+N+Sg+Nom+PxPl3	kantuvraset	kˈɑːnː.n̥tuvr.rˌɑj.nɑh
kantuvra+N+Sg+Nom+PxSg3	kantuvras	khˈɑnː.n̥tuv.rˌɑ.seh
kantuvra+N+Sg+Nom+PxDu3	kontuvraska	khˈɑnː.n̥tuv.rɑs
kantuvra+N+Sg+Nom+PxPl3	kontuvraset	khˈonː.n̥tuv.rˌɑsː.kɑ
kantuvra+N+Sg+Nom+PxSg3	kontuvras	khˈonː.n̥tuv.rˌɑ.seh
kantuvra+N+Sg+Nom	kontuvra	khˈonː.n̥tuv.rɑs
kantuvra+N+Sg+Ill	kantuvrii	khˈonː.n̥tuv.rɑ
kantuvra+N+Sg+Acc+PxSg3	kantuvrras	khˈɑnː.n̥tuv.rij
kantuvra+N+Sg+Acc+PxPl1	kontuvramet	khˈɑnː.n̥tuvr.rɑs
kantuvra+N+Sg+Nom+PxDu2	kontuvrade	khˈonː.n̥tuv.rˌɑ.meh
kantuvra+N+Sg+Ill	kontuvrii	khˈonː.n̥tuv.rˌɑ.de
kantuvra+N+Sg+Gen+PxSg2	kontuvrrat	khˈonː.n̥tuv.rij
kantuvra+N+Sg+Com+PxSg1	kontuvrrainan	khˈonː.n̥tuvr.rɑh
kantuvra+N+Sg+Loc	kontuvrras	khˈonː.n̥tuvr.rˌɑj.nɑn
kantuvra+N+Pl+Nom	gántorat	khˈonː.n̥tuvr.rɑs
kantuvra+N+Sg+Ill+PxSg3	gántorasas	kˈɑːnː.n̥to.rɑh
kantuvra+N+Der/viđá+Adv	gántorviđá	kˈɑːnː.n̥to.rˌɑ.sɑs
kantuvra+N+Pl+Nom	gánttorat	kˈɑːnː.n̥tor»vˌi.ðɑː
kantuvra+N+Sg+Gen+PxSg2	gánttorat	kˈɑːnn̥.to.rɑh
kantuvra+N+Sg+Acc	gánttora	kˈɑːnn̥.to.rɑh
kantuvra+N+Sg+Ill+PxDu3	gánttorasaska	kˈɑːnn̥.to.rɑ
kantuvra+N+Sg+Ill+PxPl3	gánttorasaset	kˈɑːnn̥.to.rˌɑ.sɑs.kɑ
kantuvra+N+Sg+Loc+PxDu3	gánttoristtiska	kˈɑːnn̥.to.rˌɑ.sɑ.seh
kantuvra+N+Der/viđá+Adv	gánttorviđá	kˈɑːnn̥.to.rˌis.tis.kɑ
kantuvra+N+Sg+Ill+PxDu2	kontorasade	kˈɑːnn̥.tor»vˌi.ðɑː
kantuvra+N+Der/heapmi+A+Attr	kontorhis	khˈonː.n̥to.rˌɑ.sɑ.de
kantuvra+N+Der/laš+A+Comp+Sg+Ill	kontorlebbui	khˈonː.n̥tor»his
kantuvra+N+Der/viđá+Adv	kontorviđá	khˈonː.n̥tor»lˌebː.puj
kantuvra+N+Pl+Nom	konttorat	khˈonː.n̥tor»vˌi.ðɑː
kantuvra+N+Sg+Acc	konttora	khˈonn̥.to.rɑh
kantuvra+N+Sg+Ill	konttorii	khˈonn̥.to.rɑ
kantuvra+N+Der/heapmi+A+Attr+Der/vuohta+N+Sg+Ill	konttorhisvuhtii	khˈonn̥.to.rij
kantuvra+N+Der/heapmi+A+Attr+Der/vuohta+N+Sg+Nom+PxSg2	konttorhisvuohtat	khˈonn̥.tor»his»vˌuh.tij
kantuvra+N+Der/viđá+Adv	konttorviđá	khˈonn̥.tor»his»vˌuoh.tɑh
kanovdna+N+Sg+Ill	kanovdnii	khˈonn̥.tor»vˌi.ðɑː
kadmieret+V+TV+Ind+Prt+Du2	kadmieriide	khˈɑ.nov.tnij
kadmium+N+Der/viđá+Adv	kadmiumviđá	khˈɑd.mi.ˌe.rij.de
kalohttaođđasat+N+Der/geahtes+A+Attr	kalohttaođasgeahtes	khˈɑd.mi.um»vˌi.ðɑː
kandiseret+V+TV+Sup	kandiserežit	khˈɑ.lohː.tɑ#ˌo.ðɑs»gˌĕæh.tes
kaseahtta+N+Sg+Ill	kasehttii	khˈɑnː.ti.sˌe.re.dʃih
katalysáhtor+N+Der/viđá+Adv	katalysáhtorviđá	khˈɑ.sehː.tij
kazakhiskalaš+A+Ess	kazakhiskalažžan	khˈɑ.tɑː.lˌy.sɑːh.tor»vˌi.ðɑː
keaksa+N+Pl+Nom	keavssat	khˈɑ.dsɑːk.hˌisː.kɑ.lˌɑdː.tʃɑn
keampa+A+Comp+Attr	keamppat	khˈeæβs.sɑh
keasttat+N+Der/Dimin+N+Pl+Nom	keasttažat	khˈeæmm̥.pɑh
kefir+N+Sg+Nom+PxDu3	kefireaskka	khˈeæs.tɑ»dʃɑh
kenislaš+N+Sg+Nom	kenislaš	khˈe.fi.rˌeæs.kɑ
kidnáhppen+N+Der/viđá+Adv	kidnáhppenviđá	khˈeː.nis.lɑʃ
kievrudit+V+TV+Der/adda+V+Cond+Prs+Du1	kivrodattaleimme	khˈid#nˌɑhː.pen»vˌi.ðɑː
kihtet+N+Sg+Nom	kihtet	khˈiβː.rod»ˌɑt.tɑ.lˌejm.me
kioska+N+Sg+Ill	kiskii	khˈiːh.teh
kjemikála+N+Ess+PxDu2	kjemikálaneatte	khˈisː.kij
kjemikála+N+Ess+PxSg2	kjemikálanat	kjˈe.mi.kˌɑː.lɑ.nˌĕæt.te
kjemikála+N+Pl+Com+PxSg3	kjemikálaidisguin	kjˈe.mi.kˌɑː.lɑ.nɑh
kjemikála+N+Sg+Acc+PxPl2	kjemikáladet	kjˈe.mi.kˌɑː.lɑj.dˌis.gujn
kjemikála+N+Der/huvva+V+IV+Imprt+Sg2	kjemikálahuva	kjˈe.mi.kˌɑː.lɑ.deh
kjemikála+N+Sg+Ill	kjemikálii	kjˈe.mi.kˌɑː.lɑ»hˌu.vɑ
klamydia+N+Sg+Acc+PxSg2	klamydiat	kjˈe.mi.kˌɑː.lij
klassifikašuvdna+N+Sg+Gen+PxPl1	klassifikašuvdnamet	klˈɑ.my.ðˌi.ɑh
kleaidna+A+Sg+Ill	kleidnii	klˈɑs.si.fˌi.kɑ.ʃˌuv.tnɑ.meh
klihppet+V+TV+Pot+Prs+Du2	klihppežeahppi	klˈej.tnij
klukk+Interj	klukk	klˈihː.pe.dʃˌĕæhː.pi
knaderiija+N+Sg+Acc+PxDu3	knaderiijaska	klˈukː
kneakta+N+Sg+Gen+PxSg2	kneavttat	knˈɑ.de.rˌij.jɑs.kɑ
knihppet+V+TV+Sup	knihppežit	knˈeæβɸ.tɑh
knihppet+V+TV+Der/PassL+V+IV+Actio+Nom	knihppejuvvon	knˈihː.pe.dʃih
knáhppá+N+Sg+Ill+PxDu2	knáhppáseatte	knˈihː.pe»jˌuv.von
knállja+N+Pl+Nom	knáljat	knˈɑhː.pɑː.sˌĕæt.te
koda+N+Sg+Ill	kodii	knˈɑːʎ.ʎɑh
koffeiidna+N+Sg+Ill	koffeiidnii	khˈoː.dij
kognitiiva+A+Sg+Gen	kognitiivva	khˈof.fe.ˌij.tnij
kohppa+N+Sg+Ill	kohppii	khˈo.gni.tˌijv.vɑ
kokaiidna+N+Sg+Nom+PxDu3	kokaiidnaska	khˈohː.pij
koksa+N+Pl+Com	koksaiguin	khˈo.kɑː.ˌij.tnɑs.kɑ
koordinerenovddasvástádus+N+Sg+Ill	koordinerenovddasvástádussii	khˈokː.sɑːj.gujn
kopuleret+V+IV+Ind+Prt+Du1	kopuleriime	khˈŏorə.ti.nˌe.ren#ˌoβt.tɑs#vˌɑːsː.tɑː.dˌus.sij
kosmehtalaš+A+Der/vuohta+N+Sg+Ill	kosmehtalašvuhtii	khˈo.pu.lˌe.rij.me
krittsystema+N+Sg+Ill	krittsystemii	khˈosː.meh.tˌɑ.lɑʃ»vˌuh.tij
kuhciidit+V+IV+Cond+Prs+ConNeg	kuhciidivčče	krˈith#sˌysː.te.mij
kuhciidit+V+IV+Ind+Prt+Sg2	kuhciidedjet	khˈuh.tsij.dˌiβɸ.tʃe
kuite+N+Sg+Ill	kuitii	khˈuh.tsij.dˌec.ceh
kuite+N+Pl+Ill	kuittiide	khˈujː.çtij
kujoneret+V+IV+Ind+Prt+Du1	kujoneriime	khˈujç.tij.de
kuovlat+V+TV+Der/PassL+V+IV+Der/supmi+N+Sg+Ill	kuvlosupmái	khˈu.jo.nˌe.rij.me
kurtiseret+V+TV+Ind+Prt+Sg3	kurtiserii	khˈuβː.lo»sˌupː.mɑːj
kvarteahtta+N+Der/laš+A+Superl+Ess	kvarteahtaleamosin	khˈurə.hti.sˌe.rij
kvinteahtta+N+Der/laš+A+Attr	kvinteahtalaš	kvˈɑrə.hteæh.tɑ»lˌĕæ.mo.sin
kvoteret+V+TV+Ind+Prt+Sg3	kvoterii	kvˈinː.n̥teæh.tɑ»lɑʃ
kymrigiella+N+Sg+Ill	kymrigillii	kvˈo.te.rij
kynalašvuohta+N+Sg+Ill	kynalašvuhtii	khˈym.ri#kˌil.lij
káfe+N+Der/Dimin+N+Sg+Nom	káfeš	khˈy.nɑ.lˌɑʃ.vuh.tij
káfe+N+Der/viđá+Adv	káfeviđá	khˈɑː.fe»ʃ
kágga+N+Sg+Com+PxDu1	kákkaineame	khˈɑː.fe»vˌi.ðɑː
káhtegismmos+N+Ess	káhtegismmosin	khˈɑːk.kɑj.nˌĕæ.me
kállášaddu+N+Sg+Gen+PxSg2	kállášattot	khˈɑːh.te.gˌis.mo.sin
kánta+N+Sg+Ill	kántii	khˈɑːl.lɑː#ʃˌɑt.toh
kássa+G3+N+Der/heapmi+A+Comp+Sg+Nom	kássahit	khˈɑːnː.n̥tij
kávval+N+Der/viđá+Adv	kávvalviđá	khˈɑːs.sɑ»hih
kåseret+V+IV+Der/stuvva+V+Ind+Prs+Du3	kåserestuvvaba	khˈɑːv.vɑl»vˌi.ðɑː
logi+Num+Ess	login	khˈoː.se.re»stˌuv.vɑ.bɑ
logi+Num+Ess	lohkin	lˈo.giːn
logi+Num+Pl+Acc	logiid	lˈohː.kiːn
logi+Num+Pl+Com+Attr	logiid	lˈoː.gijh
logi+Num+Pl+Ill+Attr	logiid	lˈoː.gijh
logi+Num+Pl+Loc	logiin	lˈoː.gijh
logi+Num+Sg+Acc	logi	lˈoː.gijn
logi+Num+Sg+Com	logiin	lˈo.giː
logi+Num+Sg+Gen	logi	lˈoː.gijn
logi+Num+Sg+Ill+Attr	logi	lˈo.giː
logi+Num+Sg+Ill	lohkái	lˈo.giː
logi+Num+Sg+Loc+Attr	logi	lˈohː.kɑːj
logi+Num+Sg+Nom	logi	lˈo.giː
lágan+A+Attr	lágan	lˈo.giː
lágan+A+Ess	láganin	lˈɑː.gɑn
lágan+A+Pl+Com	láganiiguin	lˈɑː.gɑ.nin
lágan+A+Pl+Loc	láganiin	lˈɑː.gɑ.nˌijː.kujn
lágan+A+Sg+Acc	lágana	lˈɑː.gɑ.nijn
lágan+A+Sg+Ill	láganii	lˈɑː.gɑ.nɑ
lágan+A+Der/vuohta+N+Sg+Ill	láganvuhtii	lˈɑː.gɑ.nij
lágan+A+Attr	lágán	lˈɑː.gɑn»vˌuh.tij
lágan+A+Ess	lágánin	lˈɑː.gɑːn
lágan+A+Pl+Nom	lágánat	lˈɑː.gɑː.nin
lágan+A+Sg+Acc	lágán	lˈɑː.gɑː.nɑh
lágan+A+Sg+Acc	lágána	lˈɑː.gɑːn
lágan+A+Sg+Gen	lágána	lˈɑː.gɑː.nɑ
lágan+A+Sg+Loc	lágánis	lˈɑː.gɑː.nɑ
lágan+A+Der/vuohta+N+Sg+Ill	lágánvuhtii	lˈɑː.gɑː.nis
lágaš+A+Attr	lágaš	lˈɑː.gɑːn»vˌuh.tij
lágaš+A+Sg+Acc	lágaš	lˈɑː.gɑʃ
lágaš+A+Sg+Nom	lágaš	lˈɑː.gɑʃ
lágaš+A+Der/vuohta+N+Sg+Ill	lágašvuhtii	lˈɑː.gɑʃ
lágaš+A+Der/vuohta+N+Sg+Loc+PxDu2	lágašvuođasteatte	lˈɑː.gɑʃ»vˌuh.tij
lágaš+A+Ess	lágažin	lˈɑː.gɑʃ»vˌuo.ðɑs.tˌĕæt.te
lágaš+A+Pl+Nom	lágažat	lˈɑː.gɑ.dʃin
lágaš+A+Pl+Ill	lágažiidda	lˈɑː.gɑ.dʃɑh
lágaš+A+Sg+Gen	lágaža	lˈɑː.gɑ.dʃˌijt.tɑ
lágaš+A+Attr	lágáš	lˈɑː.gɑ.dʃɑ
lágaš+A+Ess	lágážin	lˈɑː.gɑːʃ
lágaš+A+Pl+Nom	lágážat	lˈɑː.gɑː.dʃin
lágaš+A+Pl+Gen	lágážiid	lˈɑː.gɑː.dʃɑh
lágaš+A+Sg+Gen	lágáža	lˈɑː.gɑː.dʃijh
lagahit+V+TV+Inf	lagahit	lˈɑː.gɑː.dʃɑ
laksi+N+Ess+PxPl1	laksineamet	lˈɑ.gɑː.hih
lakta+N+Der/laš+A+Attr	lavttalaš	lˈɑkː.si.nˌĕæ.meh
lamas+A+Sg+Nom	lamas	lˈɑβɸː.tɑː»lɑʃ
lamas+A+Comp+Sg+Nom	lapmasut	lˈɑ.mɑːs
lanja+N+Sg+Com+PxPl2	lanjjaineattet	lˈɑpː.mɑː.suh
largo+Adv	largo	lˈɑɲj.jɑːj.nˌĕæt.teh
lavttis+A+Pl+Nom	laktásat	lˈɑrə.ko
lađas+N+Ess	lađasin	lˈɑkː.htɑː.sɑh
leat+V+IV+Imprt+Sg2	leage	lˈɑ.ðɑː.sin
leat+V+IV+Ind+Prt+Du3	leigga	lˈĕæ.ge
leat+V+IV+Pot+Prs+ConNeg	leaš	lˈejkː.kɑː
leat+V+IV+Pot+Prs+Sg3	leš	lˈeæʃ
leahpu+N+Sg+Gen+PxSg2	lebot	lˈeʃ
lebbet+V+TV+Der/PassL+V+IV+Actio+Nom	lebbejuvvon	lˈeː.boh
lebbet+V+TV+Ind+Prt+Sg3	lebbii	lˈebː.pe»jˌuv.von
ledjonbátni+N+Sg+Ill+PxPl3	ledjonbátnáseaset	lˈebː.pij
legála+A+Attr+Der/vuohta+N+Sg+Ill	legálavuhtii	lˈec.con#pˌɑːt.nɑː.sˌĕæ.seh
leikonávnnas+N+Sg+Loc+PxSg3	leikonávdnasisttis	lˈe.gɑː.lɑ»vˌuh.tij
lemmatiseret+V+TV+Der/PassL+V+IV+Der/upmi+N+Pl+Gen+PxDu3	lemmatiserejumiideaskka	lˈejː.çkon#ˌɑːβː.tnɑ.sˌis.tis
leninisma+N+Der/viđá+Adv	leninismaviđá	lˈemː.mɑː.tˌi.se.re»j»ˌu.mij.dˌeæs.kɑ
lette+N+Sg+Com+PxDu3	lettiineaskka	lˈe.ni.nˌisː.mɑ»vˌi.ðɑː
leđget+V+IV+Der/PassL+V+IV+Ind+Prt+Sg3	leđgejuvvui	lˈet.tij.nˌeæs.kɑ
leđget+V+IV+Ind+Prt+Du1	leđgiime	lˈeðə.ke»j»ˌuv.vuj
leđget+V+IV+Ind+Prt+Du3	leđgiiga	lˈeðə.kij.me
liiba+N+Der/viđá+Adv	liibaviđá	lˈeðə.kij.gɑ
liksi+N+Der/laš+A+Superl+Attr	livssálamos	lˈijː.pɑː»vˌi.ðɑː
linjas+A+Sg+Nom	linjas	lˈiβsː.sɑː»lˌɑ.mos
lisas+A+Der/vuohta+N+Der/viđá+Adv	lisasvuohtaviđá	lˈinː.jɑːs
lista+N+Sg+Com+PxPl2	listtaineattet	lˈi.sɑːs»vˌuoh.tɑ»vˌi.ðɑː
livva+N+Sg+Gen+PxSg3	livas	lˈis.tɑːj.nˌĕæt.teh
livkkár+N+Der/viđá+Adv	livkkárviđá	lˈi.vɑːs
liántanjunni+N+Sg+Acc+PxPl1	liántanjunnámet	lˈiβɸː.kɑːr»vˌi.ðɑː
liđor+N+Sg+Nom	liđor	lˈi.ɑːnː.n̥tɑ#ɲˌunː.nɑː.meh
liđiidit+V+IV+VAbess+A+Attr	liđiitkeahtes	lˈiː.ðor
liššanađđa+N+Sg+Ill	liššanađđii	lˈiː.ðijh#khˌĕæh.tes
logis+N+Coll+Ess	logisin	lˈiʃː.ʃɑː#nˌɑð.ðij
lohtu+N+Der/heapmi+A+Attr	lođuhis	lˈo.gi.sin
lonistit+V+TV+Der/alla+V+VAbess	lonástalahaga	lˈo.ðu»his
lonis+N+Der/Dimin+N+Sg+Nom+PxPl3	lotnásažžaset	lˈoː.nɑːsh»ˌɑ.lɑ.hˌɑ.gɑ
lonjas+A+AttrCmp+Der/lágaš+A+Der/vuohta+N+Sg+Gen+PxPl1	lotnjalágášvuohtamet	lˈotː.nɑːs»ˌɑdː.tʃɑ.seh
loopa+N+Sg+Ill	lopii	lˈot.ɲɑ»lˌɑː.gɑːʃ»vˌuoh.tɑ.meh
lozzadit+V+IV+Der/meahttun+A+Pl+Nom	lozzatmeahttumat	lˈoː.pij
loččohallat+V+TV+Ger	loččohaladettiin	lˈodː.tsɑːh»mˌĕæhː.tu.mɑh
lođas+N+Sg+Nom	lođas	lˈot.tʃo.hˌɑ.lɑ.dˌet.tijn
ložžet+V+TV+Ind+Prt+Pl2	ložžiidet	lˈo.ðɑːs
luffir+N+Der/viđá+Adv	luffirviđá	lˈodː.tʃij.deh
luffir+N+Sg+Acc	luffára	lˈuf.fir»vˌi.ðɑː
luhppu+N+Der/huvva+V+IV+Imprt+Du1	luhpohuvvu	lˈuf.fɑː.rɑ
lukreret+V+TV+Ind+Prs+Du3	lukrereba	lˈuh.po»hˌuvː.vu
lurfi+N+Pl+Ill	lurffiide	lˈuk.re.rˌe.bɑ
lutnjat+V+IV+Ger	lunjadiin	lˈurf.fij.de
lutnjat+V+IV+Der/PassS+V+IV+Inf	ludnjot	lˈunː.jɑː.ðijn
luvuolli+N+Pl+Acc	luvuliid	lˈud.ɲo»h
luččuhit+V+TV+Inf	luččuhit	lˈu#vˌu.lijh
luŋki+N+Der/viđá+Adv	luŋkeviđá	lˈut.tʃu.hih
lužas+N+Der/viđá+Adv	lužasviđá	lˈuŋŋ.ŋ̊ke»vˌi.ðɑː
lužas+N+Pl+Nom	luhčasat	lˈu.dʃɑːs»vˌi.ðɑː
lydegiella+N+Sg+Ill	lydegillii	lˈuhː.tʃɑː.sɑh
lydisoleret+V+TV+Imprt+Sg2	lydisolere	lˈy.de#kˌil.lij
lydisoleret+V+TV+Der/halla+V+Ind+Prs+Pl1	lydisolerehallat	lˈyd#ˌi.so.lˌe.re
lykaoniagiella+N+Ess+PxSg3	lykaoniagiellanis	lˈyd#ˌi.so.lˌe.re»hˌɑl.lɑh
lymfa+N+Pl+Gen+PxSg1	lymffaidan	lˈy.kɑ.ˌo.ni.ɑ#kˌiel.lɑ.nis
lymfa+N+Der/Dimin+N+Sg+Ill+PxPl3	lymffažasaset	lˈymf.fɑj.dɑn
lyračuojaheapmi+N+SgCmp+Der/viđá+Adv	lyračuojahanviđá	lˈymf.fɑ»dʃˌɑ.sɑ.seh
lyračuojaheaddji+N+NomAg+Sg+Com+PxPl1	lyračuojaheddjiineamet	lˈy.rɑ#tʃˌuo.jɑh»ˌɑn.vi.ðɑː
lyračuojaheaddji+N+Sg+Acc+NomAg+PxDu1	lyračuojaheaddjáme	lˈy.rɑ#tʃˌuo.jɑ.hˌeɟː.cij.nˌĕæ.meh
lábástat+N+Sg+Ill+PxDu2	lábástahkaseatte	lˈy.rɑ#tʃˌuo.jɑ.hˌĕæɟː.cɑː.me
lággu+N+Der/heapmi+A+Superl+Ess	lákkuhamosin	lˈɑː.bɑːs.tˌɑh.kɑ.sˌĕæt.te
láktor+N+Der/viđá+Adv	láktorviđá	lˈɑːk.ku»hˌɑ.mo.sin
lállit+V+TV+Ind+Prt+Pl1	láliimet	lˈɑːkː.htor»vˌi.ðɑː
lálláhit+V+TV+Imprt+Sg2	lállát	lˈɑː.lij.meh
lánuorat+N+Der/laš+A+Comp+Attr	lánuoratlut	lˈɑːl.lɑːh
láppaskas+N+Sg+Loc+PxPl2	láppaskasasteattet	lˈɑː.nuo.rɑh»luh
láppezas+N+Sg+Gen+PxDu2	láppezasade	lˈɑːp.pɑs.kˌɑ.sɑs.tˌĕæt.teh
látna+N+Pl+Nom	lánat	lˈɑːp.pe.dsˌɑ.sɑ.de
látna+N+Sg+Com+PxPl2	lánaineattet	lˈɑː.nɑh
lávvi+N+Pl+Nom	lávit	lˈɑː.nɑj.nˌĕæt.teh
lávttas+N+Pl+Nom	láktasat	lˈɑː.viːh
láđas+A+Der/vuohta+N+Ess+PxPl3	láđasvuohtaneaset	lˈɑːkː.htɑ.sɑh
láđismeahttun+A+Der/vuohta+N+Sg+Ill	láđismeahttunvuhtii	lˈɑː.ðɑs»vˌuoh.tɑ.nˌĕæ.seh
láđđebihttá+N+Sg+Gen+PxSg1	láđđebihttán	lˈɑː.ðis.mˌĕæhː.tun»vˌuh.tij
láŋkosahá+N+Der/viđá+Adv	láŋkosahaviđá	lˈɑːð.ðe#pˌihː.tɑːn
læstadianisma+N+Sg+Com+PxPl1	læstadianismmaineamet	lˈɑːŋŋ.ŋ̊ko#sˌɑ.hɑ»vˌi.ðɑː
læstadianisma+N+Sg+Loc+PxPl3	læstadianismmasteaset	lˈæsː.tɑ.ðˌi.ɑ.nˌis.mɑj.nĕæ.meh
læstadialaš+A+Sg+Nom	læstadialaš	lˈæsː.tɑ.ðˌi.ɑ.nˌis.mɑs.tĕæ.seh
læstadialaš+A+Der/vuohta+N+Sg+Ill	læstadialašvuhtii	lˈæsː.tɑ.ðˌi.ɑ.lɑʃ
læstadiánalašvuohta+N+Sg+Ill	læstadiánalašvuhtii	lˈæsː.tɑ.ðˌi.ɑ.lɑʃ»vˌuh.tij
læstadiánalašvuohta+N+Pl+Nom	læstadiánalašvuođat	lˈæsː.tɑ.ðˌi.ɑː.nˌɑ.lɑʃ.vuh.tij
læstadiánalašvuohta+N+Sg+Gen+PxPl1	læstadiánalašvuohtamet	lˈæsː.tɑ.ðˌi.ɑː.nˌɑ.lɑʃ.vuo.ðɑh
mašiidna+N+Sg+Nom+PxDu3	mašiidnaska	lˈæsː.tɑ.ðˌi.ɑː.nˌɑ.lɑʃ.vuoh.tɑ.meh
mašiidna+N+Sg+Nom+PxPl3	mašiidnaset	mˈɑ.ʃij.tnˌɑsː.kɑ
mašiidna+N+Sg+Nom+PxSg3	mašiidnas	mˈɑ.ʃij.tnˌɑ.seh
mašiidna+N+Sg+Nom	mašiidna	mˈɑ.ʃij.tnɑs
mašiidna+N+Ess+PxDu3	mašiidnaneaskka	mˈɑ.ʃij.tnɑ
mašiidna+N+Ess+PxPl2	mašiidnaneattet	mˈɑ.ʃij.tnˌɑ.neæs.kɑ
mašiidna+N+Ess+PxSg1	mašiidnanan	mˈɑ.ʃij.tnˌɑ.nĕæt.teh
mašiidna+N+Ess+PxSg3	mašiidnanis	mˈɑ.ʃij.tnˌɑ.nɑn
mašiidna+N+Sg+Acc+PxSg1	mašiidnan	mˈɑ.ʃij.tnˌɑ.nis
mašiidna+N+Sg+Gen+PxDu1	mašiidname	mˈɑ.ʃij.tnɑn
mašiidna+N+Sg+Nom+PxDu2	mašiidnade	mˈɑ.ʃij.tnˌɑ.me
mašiidna+N+Sg+Ill	mašiidnii	mˈɑ.ʃij.tnˌɑ.de
mašiidna+N+Pl+Acc+PxPl2	mašiinnaideattet	mˈɑ.ʃij.tnij
mašiidna+N+Pl+Ill	mašiinnaide	mˈɑ.ʃijn.nˌɑjː.tĕæt.teh
mašiidna+N+Sg+Acc+PxDu3	mašiinnaska	mˈɑ.ʃijn.nˌɑjː.te
mašiidna+N+Sg+Acc+PxSg2	mašiinnat	mˈɑ.ʃijn.nˌɑsː.kɑ
mašiidna+N+Sg+Acc+PxSg3	mašiinnas	mˈɑ.ʃijn.nɑh
mašiidna+N+Sg+Com+PxPl2	mašiinnaineattet	mˈɑ.ʃijn.nɑs
mašiidna+N+Sg+Loc	mašiinnas	mˈɑ.ʃijn.nˌɑj.nĕæt.teh
mašiidna+N+Sg+Loc+PxSg1	mašiinnastan	mˈɑ.ʃijn.nɑs
mii+Pron+Interr+Sg+Acc	maid	mˈɑ.ʃijn.nˌɑsː.tɑn
mii+Pron+Interr+Sg+Acc	máid	mˈɑjh
mii+Pron+Interr+Sg+Nom	mii	mˈɑːjh
mii+Pron+Interr+Ess	manin	mˈij
mii+Pron+Interr+Pl+Acc	maid	mˈɑ.niːn
mii+Pron+Interr+Pl+Ill	maidda	mˈɑjh
mii+Pron+Interr+Pl+Nom	mat	mˈɑjtː.tɑː
mii+Pron+Interr+Sg+Acc	man	mˈɑh
mii+Pron+Rel+Sg+Acc	maid	mˈɑn
mii+Pron+Rel+Sg+Acc	máid	mˈɑjh
mii+Pron+Rel+Sg+Nom	mii	mˈɑːjh
mii+Pron+Rel+Ess	manin	mˈij
mii+Pron+Rel+Pl+Com	maiguin	mˈɑ.niːn
mii+Pron+Rel+Pl+Gen	maid	mˈɑjː.kujn
mii+Pron+Rel+Pl+Nom	mat	mˈɑjh
mii+Pron+Rel+Sg+Ill	masa	mˈɑh
madapoláma+N+Ess+PxSg2	madapolámanat	mˈɑ.sɑː
madda+N+Pl+Ill+PxDu2	mattaidasade	mˈɑ.dɑː.pˌo.lɑː.mˌɑ.nɑh
majestehtalaš+A+Ess	majestehtalažžan	mˈɑtː.tɑːj.dˌɑ.sɑ.de
maorioahpahus+N+Sg+Nom	maorioahpahus	mˈɑ.jes.tˌeh.tɑ.lˌɑdː.tʃɑn
maya+N+Sg+Acc+PxSg1	mayan	mˈɑ.o.ri#ˌoɑh.pɑ.hus
mayagiella+N+Sg+Ill+PxPl2	mayagiellaseattet	mˈɑ.yɑn
maŋimužžii+Adv	maŋemužžii	mˈɑ.yɑ#kˌiel.lɑ.sˌĕæt.teh
mccarthyisma+N+Ess+PxSg2	mccarthyismanat	mˈɑ.ŋe.mˌudː.tʃij
mccarthyisma+N+Sg+Gen+PxPl1	mccarthyismamet	mtstsˈɑrt.hy.ˌisː.mɑ.nɑh
mccarthyisma+N+Sg+Ill	mccarthyismii	mtstsˈɑrt.hy.ˌisː.mɑ.meh
mccarthyisma+N+Sg+Com+PxSg3	mccarthyismmainis	mtstsˈɑrt.hy.ˌisː.mij
mccarthyisma+N+Sg+Loc+PxPl2	mccarthyismmasteattet	mtstsˈɑrt.hy.ˌis.mɑj.nis
mealli+N+Pl+Nom	mealit	mtstsˈɑrt.hy.ˌis.mɑs.tˌĕæt.teh
megodit+V+IV+Der/meahttun+A+Sg+Acc	megotmeahttun	mˈeæ.liːh
mehciidráfáidahttin+N+Sg+Com+PxPl3	mehciidráfáidahttimiinniset	mˈeː.goh»mˌĕæhː.tun
mehtarmihtádas+N+Sg+Ill+PxDu2	mehtarmihtádassaseatte	mˈeh.tsijh#rˌɑː.fɑːj.dˌɑhː.ti.mˌijn.ni.seh
menestuvvat+V+IV+Der/ahtti+V+TV+Pot+Prs+Sg2	menestuhtežat	mˈehː.tɑːr#mˌihː.tɑː.dˌɑs.sɑ.sˌĕæt.te
meres+N+Sg+Nom	meres	mˈeː.nesh»ˌuh.te.dʃɑh
mihkkege+Pron+Indef+Pl+Ill	maiddage	mˈeː.res
mihkkege+Pron+Indef+Sg+Gen	mange	mˈɑjtː.tɑː.ge
mihkkege+Pron+Indef+Sg+Loc	masge	mˈɑŋŋ.ke
mihkkege+Pron+Indef+Sg+Loc	mastege	mˈɑs.ge
mihkke+Pron+Indef+Sg+Acc	maide	mˈɑsː.te.ge
miinai+Pron+Indef+Loc	masnai	mˈɑjː.te
miekta+N+Sg+Acc+PxSg2	mievttat	mˈɑs.nɑːj
migreret+V+IV+Der/PassL+V+IV+Ger	migrerejuvvodettiin	mˈieβɸ.tɑh
miinai+Pron+Indef+Sg+Nom	miinai	mˈi.gre.re»j»ˌuv.vo.dˌet.tijn
mittodit+V+TV+Inf	mittodit	mˈij.nɑːj
miđoštallat+V+TV+Der/NomAg+N+Ess+PxDu3	miđoštallineaskka	mˈit.to.ðih
miđuiduvvat+V+IV+Der/ahtti+V+TV+Pot+Prs+Sg2	miđuiduhtežat	mˈiː.ðoʃ.tˌɑl.li»nˌeæs.kɑ
mii+Pron+Indef+Sg+Acc+	máid	mˈiː.ðujh»ˌuh.te.dʃɑh
mjau+Interj	mjau	mˈɑːjh
moattebealat+A+Pl+Nom	maottibealagat	mjˈɑu
moattebealat+A+Sg+Gen	maottibealaga	mˈɑ.ot.ti#pˌeæ.lɑ.gɑh
moattebealat+A+Attr	maottibealat	mˈɑ.ot.ti#pˌeæ.lɑ.gɑ
moggidit+V+IV+Der/adda+V+Imprt+Pl2	moggádaddet	mˈɑ.ot.ti#pˌeæ.lɑh
moggidit+V+IV+Der/alla+V+Imprt+Du2	moggádalli	mˈogː.kɑːd»ˌɑdː.teh
mokta+N+Sg+Acc+PxPl2	movttadet	mˈogː.kɑːd»ˌɑl.li
mollat+V+TV+Der/stuvva+V+Ind+Prt+Pl3	molastuvve	mˈoβɸː.tɑː.ðeh
moraš+N+Der/laš+A+Superl+Attr	morašleamos	mˈo.lɑː»stˌuv.ve
mousseret+V+IV+Der/PassL+V+IV+Inf	mousserejuvvot	mˈo.rɑːʃ»lˌĕæ.mos
mošoneret+V+IV+Ind+Prt+ConNeg	mošoneren	mˈous.se.re»j»ˌuv.voh
mun+Pron+Pers+Du1+Acc	munno	mˈo.ʃo.nˌe.ren
mun+Pron+Pers+Du1+Com	munnuin	mˈun.no
mun+Pron+Pers+Du1+Gen	munno	mˈun.nujn
mun+Pron+Pers+Du1+Nom	moai	mˈun.no
mun+Pron+Pers+Pl1+Ess	minin	mˈoɑj
mun+Pron+Pers+Pl1+Ill	midjiide	mˈi.niːn
mun+Pron+Pers+Sg1+Loc	mus	mˈic.cij.de
mun+Pron+Pers+Sg1+Nom	mon	mˈus
mun+Pron+Pers+Sg1+Nom	mun	mˈon
muhkut+V+IV+Der/st+V+VGen	mugus	mˈun
mukkas+A+Sg+Gen	muggasa	mˈu.gu»s
muođut+N+Ess	muohtun	mˈugː.kɑː.sɑ
muvla+N+Sg+Loc+PxSg1	muvllastan	mˈuoh.tuːn
myhtamáilbmi+N+Der/viđá+Adv	myhtamáilbmeviđá	mˈuβlː.lɑːs.tɑn
mykologiija+N+Sg+Com+PxDu1	mykologiijaineame	mˈyh.tɑ#mɑː#ˌilə.pme»vˌi.ðɑː
myrra+N+Der/heapmi+A+Sg+Ill	myraheapmái	mˈy.ko.lˌo.gij.jˌɑj.nĕæ.me
myrra+N+Der/huhtti+V+TV+VAbess	myrahuhtihaga	mˈy.rɑ»hˌeæp.mɑːj
myrra+N+Pl+Nom	myrrat	mˈy.rɑ»hˌuh.ti.hˌɑ.gɑ
mytologalaš+A+Der/at+Adv	mytologalaččat	mˈyr.rɑh
mytologiija+N+Ess+PxSg2	mytologiijanat	mˈy.to.lˌo.gɑ.lˌɑt.tʃɑh
mytologiija+N+Sg+Ill	mytologiijii	mˈy.to.lˌo.gij.jˌɑ.nɑh
máddu+N+Sg+Gen+PxSg2	máttot	mˈy.to.lˌo.gij.jij
mámmon+N+Der/viđá+Adv	mámmonviđá	mˈɑːt.toh
mávka+N+Sg+Ill	mávkii	mˈɑːm.mon»vˌi.ðɑː
mázelaš+N+Sg+Nom	mázelaš	mˈɑːβː.ɸkij
máššat+V+IV+Pot+Prs+ConNeg	mášaš	mˈɑː.dse.lɑʃ
máŧoheapme+A+Comp+Sg+Nom	máŧohut	mˈɑː.ʃɑʃ
möbleret+V+TV+Ger+PxDu2	möbleredettiineatte	mˈɑː.θo.huh
möbleret+V+TV+Imprt+Sg3	möblerejus	mˈøb.le.rˌe.det.tˌij.nĕæt.te
möbleret+V+TV+Der/PassL+V+IV+Der/upmi+N+Pl+Loc+PxSg3	möblerejumiinis	mˈøb.le.rˌe.jus
möbleret+V+TV+Der/PassL+V+IV+Der/upmi+N+Sg+Nom+PxSg3	möblerejupmis	mˈøb.le.re»j»ˌu.mij.nis
möbleret+V+TV+Ind+Prt+Du1	möbleriime	mˈøb.le.re»j»ˌup.mis
möbleret+V+TV+Ind+Prt+Du2	möbleriide	mˈøb.le.rˌij.me
möbleret+V+TV+Ind+Prt+Du3	möbleriiga	mˈøb.le.rˌijː.te
möbleret+V+TV+Ind+Prt+Pl2	möbleriidet	mˈøb.le.rˌijː.kɑ
möbleret+V+TV+Ind+Prt+Sg3	möblerii	mˈøb.le.rˌijː.teh
møbleret+V+TV+Actio+Com	møbleremiin	mˈøb.le.rij
møbleret+V+TV+PrfPrc	møbleren	mˈøb.le.rˌe.mijn
møbleret+V+TV+Der/h+V+Actio+Loc	møblereheamis	mˈøb.le.ren
møbleret+V+TV+Der/PassL+V+IV+Cond+Prs+Pl1	møblerejuvvoleimmet	mˈøb.le.re»hˌeæ.mis
møbleret+V+TV+Ind+Prt+Du3	møbleriiga	mˈøb.le.re»j»ˌuv.vo.lˌejm.meh
møbleret+V+TV+Ind+Prt+Sg3	møblerii	mˈøb.le.rˌijː.kɑ
nubbi+Pron+Recipr+Pl+Acc+PxDu2	nuppiideatte	mˈøb.le.rij
nubbi+Pron+Recipr+Pl+Acc+PxDu3	nuppiideaskka	nˈup.pij.dˌĕæt.te
nubbi+Pron+Recipr+Pl+Acc+PxPl1	nuppiideamet	nˈup.pij.dˌeæs.kɑ
nubbi+Pron+Recipr+Pl+Acc+PxPl2	nuppiideattet	nˈup.pij.dˌĕæ.meh
nubbi+Pron+Recipr+Pl+Acc+PxPl3	nuppiideaset	nˈup.pij.dˌĕæt.teh
nubbi+Pron+Recipr+Pl+Com+PxDu2	nuppiideatteguin	nˈup.pij.dˌĕæ.seh
nubbi+Pron+Recipr+Pl+Com+PxDu3	nuppiideaskkaguin	nˈup.pij.dˌĕæt.te.gujn
nubbi+Pron+Recipr+Pl+Com+PxPl1	nuppiideametguin	nˈup.pij.dˌeæs.kɑ.gujn
nubbi+Pron+Recipr+Pl+Com+PxPl2	nuppiideattetguin	nˈup.pij.dˌĕæ.met.gujn
nubbi+Pron+Recipr+Pl+Com+PxPl3	nuppiideasetguin	nˈup.pij.dˌĕæt.tet.gujn
nubbi+Pron+Recipr+Pl+Gen+PxDu1	nuppiideame	nˈup.pij.dˌĕæ.set.gujn
nubbi+Pron+Recipr+Pl+Gen+PxDu3	nuppiideaskka	nˈup.pij.dˌĕæ.me
nubbi+Pron+Recipr+Pl+Gen+PxPl1	nuppiideamet	nˈup.pij.dˌeæs.kɑ
nubbi+Pron+Recipr+Pl+Gen+PxPl2	nuppiideattet	nˈup.pij.dˌĕæ.meh
nubbi+Pron+Recipr+Pl+Ill+PxDu2	nuppiidasade	nˈup.pij.dˌĕæt.teh
nubbi+Pron+Recipr+Pl+Ill+PxDu3	nuppiidasaska	nˈup.pij.dˌɑ.sɑ.de
nubbi+Pron+Recipr+Pl+Ill+PxPl1	nuppiidasamet	nˈup.pij.dˌɑ.sɑs.kɑ
nubbi+Pron+Recipr+Pl+Ill+PxPl2	nuppiidasadet	nˈup.pij.dˌɑ.sɑ.meh
nubbi+Pron+Recipr+Pl+Ill+PxPl3	nuppiidasaset	nˈup.pij.dˌɑ.sɑ.deh
nubbi+Pron+Recipr+Pl+Loc+PxDu1	nuppiineame	nˈup.pij.dˌɑ.sɑ.seh
nubbi+Pron+Recipr+Pl+Loc+PxDu2	nuppiineatte	nˈup.pij.nˌĕæ.me
nubbi+Pron+Recipr+Pl+Loc+PxDu3	nuppiineaskka	nˈup.pij.nˌĕæt.te
nubbi+Pron+Recipr+Pl+Loc+PxPl1	nuppiineamet	nˈup.pij.nˌeæs.kɑ
nubbi+Pron+Recipr+Pl+Loc+PxPl3	nuppiineaset	nˈup.pij.nˌĕæ.meh
nuppelohkái+Num+Ess	nubbinlogin	nˈup.pij.nˌĕæ.seh
nuppelohkái+Num+Ess	nubbinlohkin	nˈubː.pin#lˌo.gin
nuppelohkái+Num+Sg+Gen	nuppelogi	nˈubː.pin#lˌohː.kin
nuppelohkái+Num+Sg+Loc	nuppelogis	nˈup.pe#lˌo.gi
nuppelohkái+Num+Sg+Gen+Der/mánnosaš+A+Sg+Nom	nuppelogimánnosaš	nˈup.pe#lˌo.gis
nuppelohkái+Num+Sg+Genmiesebeaska+N+Sg+Ill	nuppelogimiesebeskii	nˈup.pe#lˌo.gi»mˌɑːn.no.sɑʃ
nuppelohkái+Num+Sg+Genniehkki+N+Pl+Loc	nuppeloginihkiin	nˈup.pe#lˌo.gi»mˌĭe.se#pˌesː.kij
nuppelohkái+Num+Sg+Genniehkki+N+Sg+Com+PxSg2	nuppeloginihkiinat	nˈup.pe#lˌo.gi»nˌih.kijn
nuppelohkái+Num+Sg+Genčorgi+N+Sg+Ill	nuppelogičorgái	nˈup.pe#lˌo.gi»nˌih.kij.nɑh
nuppelohkái+Num+Sg+Nom	nuppelohkái	nˈup.pe#lˌo.gi»tʃˌor.gɑːj
nuppelohkái+Num+Sg+Attr	nuppelot	nˈup.pe#lˌohː.kɑːj
nuppelohkái+Num+Sg+Attrgiel+A+Attr	nuppelotgiel	nˈup.pe#loh
nuppelohkái+Num+Sg+Attrnammasaš+A+Attr	nuppelotnammasaš	nˈup.pe#loh»giel
nuppelohkái+Num+Pl+Gen	nuppiidlogiid	nˈup.pe#loh»nˌɑm.mɑ.sɑʃ
nuppelohkái+Num+Pl+Ill	nuppiidlogiide	nˈup.pijh#lˌo.gijh
nuppelohkái+Num+Pl+Ill	nuppiidelogiide	nˈup.pijh#lˌo.gij.de
nuppelohkái+Num+Pl+Com	nuppiiguinlogiiguin	nˈup.pij.de#lˌo.gij.de
nuppelohkái+Num+Pl+Nom	nuppitlogit	nˈup.pij.gujn#lˌo.gij.gujn
naššuvdna+N+Sg+Nom	naššuvdna	nˈupː.pih#lˌo.gih
naššuvdna+N+Pl+Nom	naššuvnnat	nˈɑʃː.ʃuv.tnɑ
naššuvdna+N+Sg+Com+PxDu1	naššuvnnaineame	nˈɑʃː.ʃuvn.nɑh
naššuvdna+N+Sg+Nom+PxPl3	naššuvdnaset	nˈɑʃː.ʃuvn.nˌɑj.nĕæ.me
naššuvdna+N+Sg+Nom+PxSg3	naššuvdnas	nˈɑʃː.ʃuv.tnˌɑ.seh
naa+Interj	naa	nˈɑʃː.ʃuv.tnɑs
naffát+V+IV+Der/PassL+V+IV+Ind+Prt+Sg3	naffájuvvui	nˈɑː
nagisbeaivi+N+Der/heapmi+A+Comp+Attr	nagisbeaivvehut	nˈɑf.fɑː»j»ˌuv.vuj
nakšát+V+IV+Inf	nakšát	nˈɑ.gis#pˌĕæjv.ve»huh
nalttas+A+Comp+Sg+Ill	naltasebbui	nˈɑkː.ʃɑːh
namsmánni+N+Sg+Acc+PxPl2	namsmánnádet	nˈɑlː.l̥tɑ.sˌebː.puj
navvit+V+TV+Ind+Prt+Du1	naviime	nˈɑms#mˌɑːn.nɑː.deh
navggas+A+Pl+Nom	navgasat	nˈɑ.vij.me
našuvnnalávlla+N+Sg+Acc	našuvnnalávllaga	nˈɑβː.kɑː.sɑh
nebá+N+Sg+Acc	nebá	nˈɑ.ʃuvn.nɑ#lˌɑːβl.lɑ.gɑ
neillet+N+Der/laš+A+Attr	neilletlaš	nˈeː.bɑː
nejaljegearddat+A+Sg+Gen	nejaljegearddaga	nˈejl.leh»lɑʃ
nemda+N+Sg+Ill	nemdii	nˈe.jɑːlə.je#kˌeært.tɑ.gɑ
nenetsanisu+N+Der/viđá+Adv	nenetsanisuviđá	nˈem.dij
nenetsaálbmot+N+Der/viđá+Adv	nenetsaálbmotviđá	nˈeː.net.sɑ#nˌi.su»vˌi.ðɑː
nepper+A+Superl+Sg+Gen	nepperamosa	nˈeː.net.sɑ#ˌɑːlə.pmoh»vˌi.ðɑː
neuralgiija+N+Sg+Acc+PxSg3	neuralgiijas	nˈep.pe.rˌɑ.mo.sɑ
neutrála+A+Sg+Ill	neutrálii	nˈeu.rɑlə.gˌij.jɑs
niedjat+V+IV+Der/PassS+V+IV+Ind+Prt+Sg3	niddjui	nˈeut.rɑː.lij
nierra+N+Sg+Ill	nirrii	nˈiɟː.cu»i
niibi+N+Der/viđá+Adv	niibeviđá	nˈir.rij
nikroma+N+Sg+Com+PxPl1	nikromaineamet	nˈijː.pe»vˌi.ðɑː
ninna+N+Sg+Com+PxSg1	ninainan	nˈi.kro.mˌɑj.nĕæ.meh
ninna+N+Sg+Loc	ninas	nˈi.nɑːj.nɑn
nisoládju+N+Der/viđá+Adv	nisoládjoviđá	nˈi.nɑːs
nissu+G3+N+Der/viđá+Adv	nissoviđá	nˈi.so#lˌɑːc.co»vˌi.ðɑː
nisut+N+Der/heapmi+A+Sg+Ill	nisoheapmái	nˈis.so»vˌi.ðɑː
njassat+V+TV+Sup	njasažit	nˈi.so»hˌeæp.mɑːj
njeazzi+N+Sg+Com+PxSg1	njecciinan	ɲˈɑ.sɑː.dʃih
njeađgga+N+Sg+Ill+PxPl3	njeađgamasaset	ɲˈet.tsij.nɑn
njelješ+N+Der/viđá+Adv	njelješviđá	ɲˈĕæðə.kɑ.mˌɑ.sɑ.seh
njeđgot+V+IV+Ind+Prt+Du1	njeđguime	ɲˈeʎ.ʎeʃ»vˌi.ðɑː
njigádit+V+IV+VAbess+A+Attr	njigátkeahtes	ɲˈeðə.kuj.me
njoalpi+N+Pl+Gen+PxDu1	njolppiideame	ɲˈiː.gɑːh#khˌĕæh.tes
njulčut+V+TV+Der/PassL+V+IV+Der/supmi+N+Sg+Ill	njulčosupmái	ɲˈoll̥.pij.dˌĕæ.me
njuvddus+N+Sg+Nom+PxSg1	njuvdosan	ɲˈulː.l̥tʃo»sˌupː.mɑːj
njákkas+A+Sg+Gen	njággasa	ɲˈuβː.to.sɑn
no+Adv	no	ɲˈɑːgː.kɑ.sɑ
no+Pcle	no	nˈo
nobelbálkkašupmi+N+Sg+Acc+PxDu2	nobelbálkkašumáde	nˈo
noddet+V+IV+Ind+Prs+Du2	noddebeahtti	nˈoː.bel#pˌɑːll̥.kɑ.ʃˌu.mɑː.de
noddet+V+IV+Ind+Prt+ConNeg	nodden	nˈodː.te.bˌĕæhː.ti
noddet+V+IV+Der/PassL+V+IV+Ind+Prt+Sg3	noddejuvvui	nˈodː.ten
nohkat+V+IV+Der/PassL+V+IV+Ind+Prt+Sg3	nohkkojuvvui	nˈodː.te»j»ˌuv.vuj
nohkestit+V+IV+Ind+Prs+ConNeg	nohkes	nˈohː.ko»jˌuv.vuj
noiddohallat+V+IV+Pot+Prs+ConNeg	noiddohalaš	nˈoːh.kes
noidošit+V+IV+Ind+Prt+ConNeg	noidošan	nˈojt.to.hˌɑ.lɑʃ
nolli+G3+N+Der/viđá+Adv	nolleviđá	nˈojː.to.ʃɑn
nomenklatuvra+N+Sg+Nom+PxPl3	nomenklatuvraset	nˈol.le»vˌi.ðɑː
nonmobiliteahtta+N+Sg+Ill	nonmobilitehttii	nˈoː.men.klˌɑ.tuv.rˌɑ.seh
noras+N+Der/Dimin+N+Sg+Ill	norrasažžii	nˈon.mo.bˌi.li.tˌehː.tij
nostalgiija+N+Sg+Ill	nostalgiijii	nˈorː.rɑːs»ˌɑdː.tʃij
nođđu+N+Sg+Loc	nođus	nˈosː.tɑːlə.gˌij.jij
nođđu+N+Der/heapmi+A+Sg+Ill	nođuheapmái	nˈo.ðuːs
nođđu+N+Sg+Ill+PxDu3	nođđoseaskka	nˈo.ðu»hˌeæp.mɑːj
nubbenuppelohkái+Num+Pl+Nom	nubbenuppelogit	nˈoð.ðo.sˌeæs.kɑ
nubbigiella+N+Pl+Nom	nuppitgielat	nˈubː.pe#nˌup.pe#lˌo.gih
nudaddjon+Adv	nudaddjon	nˈupː.pih#kˌie.lɑh
nugget+V+TV+Ind+Prt+Du1	nuggiime	nˈu#tˌɑɟː.con
nuggá+N+Der/huhtti+V+TV+Cond+Prs+Du1	nukkáhuhtáleimme	nˈugː.kij.me
nuissodit+V+IV+Der/meahttun+A+Sg+Acc	nuissotmeahttun	nˈukː.kɑː»hˌuhː.tɑː.lˌejm.me
nuskket+Adv	nuskket	nˈujs.soh»mˌĕæhː.tun
nuvvat+V+TV+Sup	nuvažit	nˈus.keh
nyanseret+V+TV+Sup	nyanserežit	nˈu.vɑː.dʃih
nyanseret+V+TV+VAbess	nyanserehaga	nˈy.ɑn.sˌe.re.dʃih
nyanseret+V+TV+Der/PassL+V+IV+Pot+Prs+Pl3	nyanserejuvvožit	nˈy.ɑn.sˌe.re.hˌɑ.gɑ
nyanseret+V+TV+Ind+Prt+Du1	nyanseriime	nˈy.ɑn.sˌe.re»j»ˌuv.vo.dʃih
nyanseret+V+TV+Ind+Prt+Pl1	nyanseriimet	nˈy.ɑn.sˌe.rij.me
nygaardsvollvanca+N+Sg+Com+PxSg3	nygaardsvollvanccainis	nˈy.ɑn.sˌe.rij.meh
nylona+N+Sg+Com+PxPl1	nylonaineamet	nˈy.gɑːrds#volː#vˌɑnn̥.tsɑj.nis
nylona+N+Der/viđá+Adv	nylonaviđá	nˈy.lo.nˌɑj.nĕæ.meh
nyánsa+N+Sg+Loc+PxSg1	nyánssastan	nˈy.lo.nɑ»vˌi.ðɑː
nyánsaerohus+N+Sg+Com+PxDu1	nyánsaerohusaineame	nˈy.ɑːns.sˌɑsː.tɑn
ná+Adv	ná	nˈy.ɑːn.sɑ#ˌe.ro.hˌu.sɑj.nˌĕæ.me
nádjašuvvat+V+IV+Der/ahtti+V+TV+VAbess	nádjašuhtikeahttájin	nˈɑː
nágget+V+IV+Ind+Prt+Pl1	nággiimet	nˈɑːc.cɑʃ»ˌuh.ti.kˌĕæhː.tɑː.jin
nággu+N+Sg+Acc	nákku	nˈɑːgː.kij.meh
návat+N+Der/heapmi+A+Sg+Nom	návaheapme	nˈɑːk.kuː
návat+N+Der/Dimin+N+Pl+Nom	návažat	nˈɑː.vɑ»hˌĕæp.me
návat+N+Ess	návvan	nˈɑː.vɑ»dʃɑh
návdut+V+TV+Actio+Gen	návdun	nˈɑːv.vɑn
nødsignála+N+Ess+PxPl1	nødsignálaneamet	nˈɑːβː.tuːn
nødsignála+N+Sg+Acc+PxPl2	nødsignáladet	nˈød#sˌig.nɑː.lˌɑ.nĕæ.meh
nødsignála+N+Sg+Ill	nødsignálii	nˈød#sˌig.nɑː.lˌɑ.deh
nøytraliseret+V+TV+Ind+Prt+Pl1	nøytraliseriimet	nˈød#sˌig.nɑː.lij
nøytralisma+N+Sg+Gen+PxSg1	nøytralisman	nˈøyt.rɑ.lˌi.se.rˌij.meh
okta+Num+Sg+Nom	akta	nˈøyt.rɑ.lˌisː.mɑn
oktagoalmmátlohkái+Num+Ess	aktagoalmmátlogin	ˈɑkː.htɑ
oktagoalmmátlohkái+Num+Sg+Nom	aktagoalmmátlohkái	ˈɑkː.htɑ#kˌoɑlm.mɑːh#lˌo.gin
oktagávccátlohkái+Num+Sg+Acc	aktagávccátlohkái	ˈɑkː.htɑ#kˌoɑlm.mɑːh#lˌohː.kɑːj
oktalogátlohkái+Num+Ess	aktalogátlogin	ˈɑkː.htɑ#kˌɑːβɸ.tsɑːh#lˌohː.kɑːj
oktalogátlohkái+Num+Pl+Acc	aktalogátlogiid	ˈɑkː.htɑ#lˌo.gɑːh#lˌo.gin
oktalogátlohkái+Num+Pl+Loc	aktalogátlogiin	ˈɑkː.htɑ#lˌo.gɑːh#lˌo.gijh
oktalogátlohkái+Num+Sg+Attr	aktalogátlot	ˈɑkː.htɑ#lˌo.gɑːh#lˌo.gijn
oktalogátlohkái+Num+Sg+Nom	aktalogátlohkái	ˈɑkː.htɑ#lˌo.gɑːh#loh
oktalogátlohkái+Num+Sg+Attr	aktanlogátlot	ˈɑkː.htɑ#lˌo.gɑːh#lˌohː.kɑːj
oktanjealjátlohkái+Num+Ess	aktanjealjátlogin	ˈɑkː.htɑn#lˌo.gɑːh#loh
oktanjealjátlohkái+Num+Sg+Nom	aktanjealjátlohkái	ˈɑkː.htɑ#ɲˌeæʎ.ʎɑːh#lˌo.gin
oktanuppelohkái+Num+Ess	aktanuppelohkin	ˈɑkː.htɑ#ɲˌeæʎ.ʎɑːh#lˌohː.kɑːj
oktanuppelohkái+Num+Sg+Attr	aktanuppelot	ˈɑkː.htɑ#nˌup.pe#lˌohː.kin
oktanuppelohkái+Num+Sg+Nom	aktanuppelohkái	ˈɑkː.htɑ#nˌup.pe#loh
oktaovccátlohkái+Num+Ess	aktaovccátlogin	ˈɑkː.htɑ#nˌup.pe#lˌohː.kɑːj
oktaovccátlohkái+Num+Pl+Com	aktaovccátlogiiguin	ˈɑkː.htɑ#ˌoβɸ.tsɑːh#lˌo.gin
oktaovccátlohkái+Num+Pl+Loc	aktaovccátlogiin	ˈɑkː.htɑ#ˌoβɸ.tsɑːh#lˌo.gij.gujn
oktaovccátlohkái+Num+Sg+Nom	aktaovccátlohkái	ˈɑkː.htɑ#ˌoβɸ.tsɑːh#lˌo.gijn
oktaovccátlohkái+Num+Sg+Attr	aktanovccátlot	ˈɑkː.htɑ#ˌoβɸ.tsɑːh#lˌohː.kɑːj
oktaviđatlohkái+Num+Sg+Attr	aktaviđatlot	ˈɑkː.htɑn#ˌoβɸ.tsɑːh#loh
oktaviđátlohkái+Num+Pl+Gen	aktaviđátlogiid	ˈɑkː.htɑ#vˌi.ðɑh#loh
oktaviđátlohkái+Num+Sg+Nom	aktaviđatlohkái	ˈɑkː.htɑ#vˌi.ðɑːh#lˌo.gijh
oktaviđátlohkái+Num+Sg+Nom	aktaviđátlohkái	ˈɑkː.htɑ#vˌi.ðɑh#lˌohː.kɑːj
oktaviđátlohkái+Num+Sg+Attr	aktanviđátlot	ˈɑkː.htɑ#vˌi.ðɑːh#lˌohː.kɑːj
oktačihččetlohkái+Num+Ess	aktačihččetlohkin	ˈɑkː.htɑn#vˌi.ðɑːh#loh
oktačihččetlohkái+Num+Sg+Attr	aktančihččetlot	ˈɑkː.htɑ#tʃˌihː.tʃeh#lˌohː.kin
okta#lohki+Num+Sg+Nom	aktalohki	ˈɑkː.htɑn#tʃˌihː.tʃeh#loh
oktaduháhat+A+Ord+Attr	aktaduháhat	ˈɑkː.htɑ#lˌohː.ki
oktaduháhat+A+Ord+Ess	aktaduháhaddan	ˈɑkː.htɑ#tˌu.hɑː.hɑh
oktaduhátovccilogátlohkái+Num+Sg+Nom	aktaduhátoktačuohtiokcilogátlohkái	ˈɑkː.htɑ#tˌu.hɑː.hˌɑdː.tɑn
oktaduhátlogis+N+Coll+Sg+Nom+PxSg1	aktaduhátlohkásan	ˈɑkː.htɑ#tˌu.hɑːh#ˌokː.htɑ#tʃˌuoh.ti#ˌokː.htsi#lˌo.gɑːh#lˌohː.kɑːj
oktaduhátokta+Num+Sg+Nom	aktaduhátakta	ˈɑkː.htɑ#tˌu.hɑːh#lˌohː.kɑː.sɑn
oktage+Pron+Indef+Sg+Nom	aktage	ˈɑkː.htɑ#tˌu.hɑːh#ˌɑkː.htɑ
oktanuppelohkái+Num+Sg+Attr	aktanuppelogi	ˈɑkː.htɑ.ge
oktanuppelohkái+Num+Sg+Ill	aktanuppelohkái	ˈɑkː.htɑ#nˌup.pe#lˌo.gi
oktačuohti+Num+Sg+Nom	aktačuohti	ˈɑkː.htɑ#nˌup.pe#lˌohː.kɑːj
oktaguđatlohkái+Num+Pl+Loc	avttainguđátlogiin	ˈɑkː.htɑ#tʃˌuoh.ti
oktaguđátlohkái+Num+Pl+Loc	avttainguđatlogiin	ˈɑβɸː.tɑːjn#kˌu.ðɑːh#lˌo.gijn
oktagávccátlohkái+Num+Ess	avttatgávccátlogin	ˈɑβɸː.tɑːjn#kˌu.ðɑh#lˌo.gijn
oktagávccátlohkái+Num+Pl+Loc	avttaingávccátlogiin	ˈɑβɸː.tɑːh#kˌɑːβɸ.tsɑːh#lˌo.gin
oktalogátlohkái+Num+Ess	avttatlogátlogin	ˈɑβɸː.tɑːjn#kˌɑːβɸ.tsɑːh#lˌo.gijn
oktalogátlohkái+Num+Pl+Attr	avttatlogátlot	ˈɑβɸː.tɑːh#lˌo.gɑːh#lˌo.gin
oktalogátlohkái+Num+Pl+Ill+Attr	avttaidlogátlogiid	ˈɑβɸː.tɑːh#lˌo.gɑːh#loh
oktalogátlohkái+Num+Sg+Attrnammasaš+A+Sg+Acc	avttalogátlotnammasačča	ˈɑβɸː.tɑːjh#lˌo.gɑːh#lˌo.gijh
oktanjealjátlohkái+Num+Pl+Attr	avttaidnjealjátlot	ˈɑβɸː.tɑː#lˌo.gɑːh#loh»nˌɑm.mɑ.sˌɑt.tʃɑ
oktanjealjátlohkái+Num+Pl+Nom	avttatnjealjátlogit	ˈɑβɸː.tɑːjh#ɲˌeæʎ.ʎɑːh#loh
oktanuppelohkái+Num+Ess	avttatnuppelogin	ˈɑβɸː.tɑːh#ɲˌeæʎ.ʎɑːh#lˌo.gih
oktanuppelohkái+Num+Pl+Attr	avttatnuppelot	ˈɑβɸː.tɑːh#nˌup.pe#lˌo.gin
oktanuppelohkái+Num+Sg+Attr	avttanuppelot	ˈɑβɸː.tɑːh#nˌup.pe#loh
oktanuppelohkái+Num+Sg+Com	avttainnuppelogiin	ˈɑβɸː.tɑː#nˌup.pe#loh
oktaovccátlohkái+Num+Ess	avttatovccátlogin	ˈɑβɸː.tɑːjn#nˌup.pe#lˌo.gijn
oktaovccátlohkái+Num+Sg+Attr	avttainovccátlot	ˈɑβɸː.tɑːh#ˌoβɸ.tsɑːh#lˌo.gin
oktaovccátlohkái+Num+Sg+Ill	avttaovccátlohkái	ˈɑβɸː.tɑːjn#ˌoβɸ.tsɑːh#loh
oktaviđatlohkái+Num+Pl+Acc	avttaidviđatlogiid	ˈɑβɸː.tɑː#ˌoβɸ.tsɑːh#lˌohː.kɑːj
oktaviđatlohkái+Num+Sg+Gensahán+N+Sg+Nom+PxDu2	avttaviđátlogisahámeatte	ˈɑβɸː.tɑːjh#vˌi.ðɑh#lˌo.gijh
oktaviđatlohkái+Num+Sg+Ill	avttaviđatlohkái	ˈɑβɸː.tɑː#vˌi.ðɑːh#lˌo.gi»sˌɑ.hɑː.mˌĕæt.te
oktaviđátlohkái+Num+Ess	avttatviđatlogin	ˈɑβɸː.tɑː#vˌi.ðɑh#lˌohː.kɑːj
oktaviđátlohkái+Num+Ess	avttatviđátlogin	ˈɑβɸː.tɑːh#vˌi.ðɑh#lˌo.gin
oktaviđátlohkái+Num+Pl+Acc	avttaidviđátlogiid	ˈɑβɸː.tɑːh#vˌi.ðɑːh#lˌo.gin
oktaviđátlohkái+Num+Sg+Genmiesebeaska+N+Sg+Ill	avttaviđátlogimiesebeskii	ˈɑβɸː.tɑːjh#vˌi.ðɑːh#lˌo.gijh
oktačihččetlohkái+Num+Ess	avttatčihččetlogin	ˈɑβɸː.tɑː#vˌi.ðɑːh#lˌo.gi»mˌĭe.se#pˌesː.kij
oktačihččetlohkái+Num+Pl+Acc	avttaidčihččetlogiid	ˈɑβɸː.tɑːh#tʃˌihː.tʃeh#lˌo.gin
oktačihččetlohkái+Num+Pl+Nom	avttatčihččetlogit	ˈɑβɸː.tɑːjh#tʃˌihː.tʃeh#lˌo.gijh
oktačihččetlohkái+Num+Sg+Attr	avttainčihččetlot	ˈɑβɸː.tɑːh#tʃˌihː.tʃeh#lˌo.gih
oktačihččetlohkái+Num+Sg+Ill	avttačihččetlohkái	ˈɑβɸː.tɑːjn#tʃˌihː.tʃeh#loh
oarri+N+Sg+Com+PxSg3	oriinis	ˈɑβɸː.tɑː#tʃˌihː.tʃeh#lˌohː.kɑːj
oaččohit+V+TV+Der/alla+V+Ind+Prs+Sg3	oččohallá	ˈoː.rij.nis
oaffarspire+N+Der/viđá+Adv	oaffarspireviđá	ˈot.tʃoh»ˌɑl.lɑː
oarra+N+Pl+Nom	oarat	ˈoɑf.fɑr#spˌi.re»vˌi.ðɑː
oasehuvvat+V+IV+Sup	oasihuvažit	ˈoɑ.rɑh
oatna+N+Sg+Loc	oanas	ˈoɑ.si.hˌu.vɑ.dʃih
oatna+N+Sg+Loc+PxPl1	oanasteamet	ˈoɑ.nɑs
ockulteret+V+IV+Der/goahti+V+Pot+Prs+Sg3	ockulterešgođeš	ˈoɑ.nɑs.tˌĕæ.meh
ockulteret+V+IV+Ind+Prt+Du1	ockulteriime	ˈots.kul.htˌe.re»ʃgˌo.ðeʃ
ockulteret+V+IV+Ind+Prt+Du2	ockulteriide	ˈots.kul.htˌe.rij.me
ockulteret+V+IV+Ind+Prt+Pl1	ockulteriimet	ˈots.kul.htˌe.rij.de
ockuperet+V+TV+Ind+Prt+ConNeg	ockuperen	ˈots.kul.htˌe.rij.meh
ockuperet+V+TV+Der/PassL+V+IV+Actio+Nom	ockuperejuvvon	ˈots.ku.pˌe.ren
ockuperet+V+TV+Ind+Prt+Du3	ockuperiiga	ˈots.ku.pˌe.re»jˌuv.von
odeloamastus+N+Sg+Gen+PxPl2	odeloamastusadet	ˈots.ku.pˌe.rij.gɑ
odeloamastus+N+Sg+Ill+PxDu1	odeloamastussaseame	ˈoː.del#ˌoɑ.mɑs.tˌu.sɑ.deh
odjodahttalit+V+TV+Sup	odjodahttaleažžat	ˈoː.del#ˌoɑ.mɑs.tˌus.sɑ.sˌĕæ.me
odontologa+N+Sg+Loc	odontologas	ˈoc.co.ðˌɑhː.tɑ.lˌeædː.tʃɑh
ofelastit+V+TV+Der/meahttun+A+Attr+Der/vuohta+N+Pl+Com	ofelastemeahttunvuođaiguin	ˈoː.donː.n̥tˌo.lo.gɑs
ofelastit+V+TV+Actio+Nom	ofelastin	ˈo.fe.lˌɑsː.te»mˌĕæhː.tun»vˌuo.ðɑj.gujn
ofelašdoaibma+N+Sg+Ill	ofelašdoibmii	ˈo.fe.lˌɑsː.tin
ofelaštit+V+TV+Imprt+ConNeg	ofelaštte	ˈo.fe.lɑʃ#tˌoj.pmij
offensiiva+A+Sg+Nom	offensiiva	ˈo.fe.lˌɑʃ.te
offereret+V+TV+Ger	offereredin	ˈof.fen.sˌijː.vɑ
ogodit+V+TV+Actio+Gen	ogodan	ˈof.fe.rˌe.re.din
ogodit+V+TV+VAbess+A+Attr	ogotkeahtes	ˈo.go.ðɑn
ohki+N+Der/huvva+V+IV+Pot+Prs+ConNeg	ogehuvaš	ˈoː.goh#khˌĕæh.tes
ohki+N+Der/Dimin+N+Ess	ogážin	ˈo.ge»hˌu.vɑʃ
ohki+N+Der/laš+A+Sg+Nom	ogálaš	ˈo.gɑː»dʃin
ohcejohkalaš+A+Der/vuohta+N+Sg+Acc+PxPl3	ohcejohkalašvuođaset	ˈo.gɑː»lɑʃ
ohppiidoaidnu+N+Der/viđá+Adv	ohppiidoaidnoviđá	ˈoh.tse.jˌoh.kɑ.lɑʃ»vˌuo.ðɑ.seh
oidu+N+Der/laš+A+Attr+Der/vuohta+N+Pl+Nom	oiddolašvuođat	ˈohː.pijh#ˌŏɑj.tno»vˌi.ðɑː
oivošguovlu+N+Sg+Gen+PxDu2	oivošguvllode	ˈojt.to»lɑʃ»vˌuo.ðɑh
oivošguovlu+N+Sg+Gen+PxSg2	oivošguvllot	ˈojː.voʃ#kˌuβl.lo.de
ok+Adv	ok	ˈojː.voʃ#kˌuβl.loh
okkasionála+A+Sg+Ill	okkasionálii	ˈok
okuleret+V+IV+Ind+Prt+Du2	okuleriide	ˈokː.kɑː.sˌio.nɑː.lij
okci+N+Der/laš+A+Superl+Der/at+Adv	ovccálamosit	ˈo.ku.lˌe.rij.de
olli+N+Sg+Gen+Allegro	ole	ˈoβɸː.tsɑː»lˌɑ.mo.sih
olli+N+Der/huvva+V+IV+Pot+Prs+ConNeg	olehuvaš	ˈoː.le
olli+N+Sg+Com+PxPl2	oliineattet	ˈo.le»hˌu.vɑʃ
ollugat+Pron+Indef+Pl+Com+Attr	oallugiid	ˈoː.lij.nˌĕæt.teh
ollugat+Pron+Indef+Pl+Ill+Attr	oallugiid	ˈoɑl.lu.gijh
oldá+N+Der/viđá+Adv	oldaviđá	ˈoɑl.lu.gijh
ollugat+Pron+Indef+Pl+Gen	olugiid	ˈolː.tɑː»vˌi.ðɑː
omiidgoahti+N+Pl+Gen	omiidgođiid	ˈo.lu.gijh
omiidgoahti+N+Sg+Nom	omiidgoahti	ˈoː.mijh#kˌo.ðijh
on+Adv	on	ˈoː.mijh#kˌoɑh.ti
onnestuvvat+V+IV+Der/ahtti+V+TV+Ger+PxSg1	onnestuhtedettiinan	ˈon
ontologa+N+Pl+Com+PxDu3	ontologaideaskkaguin	ˈon.nesh»ˌuh.te.dˌet.tij.nɑn
ontologa+N+Sg+Ill	ontologii	ˈonː.n̥to.lˌo.gɑj.dˌeæs.kɑ.gujn
onyksgeađgi+N+Pl+Gen+PxDu3	onyksgeđggiideaskka	ˈonː.n̥to.lˌo.gij
ooh+Interj	ooh	ˈoː.nyks#kˌeðk.kij.dˌeæs.kɑ
opmu+N+Pl+Nom	omut	ˈoːh
opmu+N+Sg+Com+PxSg1	omuinan	ˈo.muːh
oppas+A+Superl+Ess	obbaseamosin	ˈoː.muj.nɑn
oppas+N+Pl+Nom	obbasat	ˈobː.pɑː.sˌĕæ.mo.sin
oppas+N+Sg+Ill+PxSg2	obbasasat	ˈobː.pɑː.sɑh
opmorásáš+N+Pl+Nom	opmorásážat	ˈobː.pɑː.sˌɑ.sɑh
opšunšiehtadus+N+Sg+Nom+PxSg3	opšunšiehtadussas	ˈop.mo#rˌɑː.sɑː.dʃɑh
opšuvdnašiehtadus+N+Sg+Com+PxDu1	opšuvdnašiehtadusaineame	ˈop.ʃun#ʃˌieh.tɑ.dˌus.sɑs
orrut+V+IV+VAbess+A+Attr	orokeahtes	ˈop.ʃuv.tnɑ#ʃˌieh.tɑ.dˌu.sɑj.nˌĕæ.me
orrut+V+IV+VAbess	oruhaga	ˈo.ro.kˌĕæh.tes
orgel+N+Der/viđá+Adv	orgelviđá	ˈo.ru.hˌɑ.gɑ
origo+N+Pl+Acc+PxSg2	origoidat	ˈorə.kel»vˌi.ðɑː
ornamenteret+V+TV+Ind+Prt+Du1	ornamenteriime	ˈo.ri.gˌojː.tɑh
orči+A+Sg+Ill	orčái	ˈor.nɑː.mˌenː.n̥te.rˌij.me
oskut+V+TV+Der/PassL+V+IV+Der/supmi+N+Sg+Ill	oskosupmái	ˈorə.htʃɑːj
oskulit+V+TV+Der/adda+V+Cond+Prs+Sg1	oskolattašedjen	ˈosː.ko»sˌupː.mɑːj
otne+Adv	otne	ˈosː.kol»ˌɑt.tɑ.ʃˌec.cen
otnáš+A+Ess	otnážin	ˈot.ne
ovdanbuktin+N+Sg+Gen	ovdánbuktima	ˈotː.nɑː.dʃin
ovttaivnnat+A+Sg+Gen	ovttaivnnaga	ˈoβː.tɑːn#pˌukː.hti.mɑ
oxideret+V+TV+VAbess	oxiderehaga	ˈoβɸː.tɑː#ˌiβn.nɑ.gɑ
oxideret+V+TV+Der/PassL+V+IV+Actio+Com	oxiderejuvvomiin	ˈoks.i.ðˌe.re.hˌɑ.gɑ
oxideret+V+TV+Der/PassL+V+IV+Ind+Prt+Pl2	oxiderejuvvuidet	ˈoks.i.ðˌe.re»jˌuv.vo.mijn
oxideret+V+TV+Ind+Prt+Du3	oxideriiga	ˈoks.i.ðˌe.re»j»ˌuv.vuj.deh
ozadit+V+TV+Imprt+Sg2	ozat	ˈoks.i.ðˌe.rij.gɑ
ozadit+V+TV+Ind+Prs+ConNeg	ozat	ˈo.dsɑːh
ozolaš+N+Sg+Acc+PxPl2	ozolaččadet	ˈo.dsɑːh
oččodit+V+TV+Actio+Com	oččodemiin	ˈo.dso.lˌɑt.tʃɑ.deh
oččodit+V+TV+Der/PassL+V+IV+Actio+Nom	oččoduvvon	ˈot.tʃo.ðˌe.mijn
ođas+N+Ess	ođasin	ˈot.tʃo.ðˌuv.von
ođas+N+Sg+Nom	ođas	ˈo.ðɑː.sin
oŋ+Adv	oŋ	ˈo.ðɑːs
ožoldit+V+TV+Ind+Prt+ConNeg	ožoldan	ˈoŋ
ožžodit+V+IV+Sup	ožžodeažžat	ˈo.dʃol.dɑn
ožžos+A+Comp+Attr	ožžosit	ˈodː.tʃo.ðˌeædː.tʃɑh
ovdaprojekterengolut+N+Der/heapmi+A+Comp+Attr	váktagolohat	ˈodː.tʃo.sih
ovdaprojekterengolut+N+Der/heapmi+A+Attr+Der/vuohta+N+Ess+PxSg1	váktagolohisvuohtanan	vˈɑːkː.htɑ#kˌo.lo»hɑh
ovdaprojekterengolut+N+Der/huhtti+V+TV+Ger	váktagolohuhtedin	vˈɑːkː.htɑ#kˌo.lo»his»vˌuoh.tɑ.nɑn
ovdaprojekterengolut+N+Der/huhtti+V+TV+Imprt+Du1	váktagolohuhttu	vˈɑːkː.htɑ#kˌo.lo»hˌuh.te.din
ovdaprojekterengolut+N+Der/huhtti+V+TV+Cond+Prs+Pl3	váktagolohuhtáledje	vˈɑːkː.htɑ#kˌo.lo»hˌuhː.tu
ovdaprojekterengolut+N+Der/huvva+V+IV+ConNegII	váktagolohuvvo	vˈɑːkː.htɑ#kˌo.lo»hˌuhː.tɑː.lˌec.ce
ovdaprojekterengolut+N+Der/huvva+V+IV+Imprt+Sg1	váktagolohuvvon	vˈɑːkː.htɑ#kˌo.lo»hˌuv.vo
ovdaprojekterengolut+N+Der/huvva+V+IV+Imprt+Du1	váktagolohuvvu	vˈɑːkː.htɑ#kˌo.lo»hˌuv.von
ovdaprojekterengolut+N+Der/Dimin+N+Pl+Nom	váktagoložat	vˈɑːkː.htɑ#kˌo.lo»hˌuvː.vu
ovdaprojekterengolut+N+Der/Dimin+N+Ess	váktagoložin	vˈɑːkː.htɑ#kˌo.lo»dʃɑh
ovdaprojekterengolut+N+Der/Dimin+N+Pl+Com+PxSg3	váktagoložiiddisguin	vˈɑːkː.htɑ#kˌo.lo»dʃin
ovdaprojekterengolut+N+Der/Dimin+N+Pl+Com	váktagoložiiguin	vˈɑːkː.htɑ#kˌo.lo»dʃˌijtː.tis.gujn
ovdaprojekterengolut+N+Der/Dimin+N+Pl+Gen	váktagoložiid	vˈɑːkː.htɑ#kˌo.lo»dʃˌij.gujn
ovdaprojekterengolut+N+Der/Dimin+N+Pl+Loc+PxDu1	váktagoložiinnáme	vˈɑːkː.htɑ#kˌo.lo»dʃijh
ovdaprojekterengolut+N+Pl+Acc+PxDu1	váktagoluideame	vˈɑːkː.htɑ#kˌo.lo»dʃˌijnː.nɑː.me
ovdaprojekterengolut+N+Pl+Acc	váktagoluid	vˈɑːkː.htɑ#kˌo.luj.dˌĕæ.me
ovdaprojekterengolut+N+Pl+Com+PxDu2	váktagoluideatteguin	vˈɑːkː.htɑ#kˌo.lujh
ovdaprojekterengolut+N+Pl+Com	váktagoluiguin	vˈɑːkː.htɑ#kˌo.luj.dˌĕæt.te.gujn
ovdaprojekterengolut+N+Pl+Gen+PxDu1	váktagoluideame	vˈɑːkː.htɑ#kˌo.luj.gujn
ovdaprojekterengolut+N+Pl+Gen+PxPl3	váktagoluideaset	vˈɑːkː.htɑ#kˌo.luj.dˌĕæ.me
ovdaprojekterengolut+N+Pl+Gen+PxSg1	váktagoluidan	vˈɑːkː.htɑ#kˌo.luj.dˌĕæ.seh
ovdaprojekterengolut+N+Pl+Ill+PxDu3	váktagoluidasaska	vˈɑːkː.htɑ#kˌo.luj.dɑn
ovdaprojekterengolut+N+Pl+Ill	váktagoluide	vˈɑːkː.htɑ#kˌo.luj.dˌɑ.sɑs.kɑ
ovdaprojekterengolut+N+Pl+Loc+PxDu2	váktagoluineatte	vˈɑːkː.htɑ#kˌo.luj.de
ovdaprojekterengolut+N+Pl+Loc+PxSg3	váktagoluinis	vˈɑːkː.htɑ#kˌo.luj.nˌĕæt.te
ovdaprojekterengolut+N+Pl+Nom+PxSg1	váktagoluidan	vˈɑːkː.htɑ#kˌo.luj.nis
ovdaprojekterengolut+N+Pl+Nom	váktagolut	vˈɑːkː.htɑ#kˌo.luj.dɑn
ovdaprojekterengolut+N+Der/heapmi+A+Comp+Ess	váktagoluhabbon	vˈɑːkː.htɑ#kˌo.luh
ovdaprojekterengolut+N+Der/heapmi+A+Comp+Attr	váktagoluhit	vˈɑːkː.htɑ#kˌo.lu»hˌɑbː.pon
ovdaprojekterengolut+N+Der/heapmi+A+Sg+Ill	váktagoluheapmái	vˈɑːkː.htɑ#kˌo.lu»hih
ovdaprojekterengolut+N+Der/heapmi+A+Attr	váktagoluhis	vˈɑːkː.htɑ#kˌo.lu»hˌeæp.mɑːj
ovdaprojekterengolut+N+Der/heapmi+A+Attr+Der/vuohta+N+Sg+Ill+PxDu2	váktagoluhisvuohtaseatte	vˈɑːkː.htɑ#kˌo.lu»his
ovdaprojekterengolut+N+Der/huhtti+V+TV+VAbess+A+Attr	váktagoluhuhtikeahtes	vˈɑːkː.htɑ#kˌo.lu»his»vˌuoh.tɑ.sˌĕæt.te
ovdaprojekterengolut+N+Der/huhtti+V+TV+Imprt+Du1	váktagoluhuhttu	vˈɑːkː.htɑ#kˌo.lu»hˌuh.ti.kˌĕæh.tes
ovdaprojekterengolut+N+Der/huvva+V+IV+Cond+Prs+Sg1	váktagoluhuvašedjen	vˈɑːkː.htɑ#kˌo.lu»hˌuhː.tu
ovdaprojekterengolut+N+Der/huvva+V+IV+Ind+Prt+ConNeg	váktagoluhuvvan	vˈɑːkː.htɑ#kˌo.lu»hˌu.vɑ.ʃˌec.cen
ovdaprojekterengolut+N+Der/huvva+V+IV+ConNegII	váktagoluhuvvo	vˈɑːkː.htɑ#kˌo.lu»hˌuv.vɑn
ovdaprojekterengolut+N+Ess	váktagollun	vˈɑːkː.htɑ#kˌo.lu»hˌuv.vo
poastamáhppa+N+Pl+Acc+PxDu2	boastamáhpaideatte	vˈɑːkː.htɑ#kˌolː.lun
poastamáhppa+N+Pl+Acc+PxDu3	boastamáhpaideaskka	pˈŏɑsː.tɑ#mˌɑːh.pɑj.dˌĕæt.te
poastamáhppa+N+Pl+Ill+PxDu2	boastamáhpaidasade	pˈŏɑsː.tɑ#mˌɑːh.pɑj.dˌeæs.kɑ
poastamáhppa+N+Pl+Loc+PxDu2	boastamáhpaineatte	pˈŏɑsː.tɑ#mˌɑːh.pɑj.dˌɑ.sɑ.de
poastamáhppa+N+Pl+Nom+PxDu2	boastamáhpaideatte	pˈŏɑsː.tɑ#mˌɑːh.pɑj.nˌĕæt.te
poastamáhppa+N+Pl+Nom+PxPl1	boastamáhpaideamet	pˈŏɑsː.tɑ#mˌɑːh.pɑj.dˌĕæt.te
poastamáhppa+N+Pl+Nom	boastamáhpat	pˈŏɑsː.tɑ#mˌɑːh.pɑj.dˌĕæ.meh
poastamáhppa+N+Sg+Acc+PxDu2	boastamáhpade	pˈŏɑsː.tɑ#mˌɑːh.pɑh
poastamáhppa+N+Sg+Acc+PxDu3	boastamáhpaska	pˈŏɑsː.tɑ#mˌɑːh.pɑ.de
poastamáhppa+N+Sg+Acc+PxPl2	boastamáhpadet	pˈŏɑsː.tɑ#mˌɑːh.pɑs.kɑ
poastamáhppa+N+Sg+Acc+PxPl3	boastamáhpaset	pˈŏɑsː.tɑ#mˌɑːh.pɑ.deh
poastamáhppa+N+Sg+Acc+PxSg2	boastamáhpat	pˈŏɑsː.tɑ#mˌɑːh.pɑ.seh
poastamáhppa+N+Sg+Acc+PxSg3	boastamáhpas	pˈŏɑsː.tɑ#mˌɑːh.pɑh
poastamáhppa+N+Sg+Gen+PxDu3	boastamáhpaska	pˈŏɑsː.tɑ#mˌɑːh.pɑs
poastamáhppa+N+Sg+Gen+PxPl2	boastamáhpadet	pˈŏɑsː.tɑ#mˌɑːh.pɑs.kɑ
poastamáhppa+N+Sg+Gen+PxSg2	boastamáhpat	pˈŏɑsː.tɑ#mˌɑːh.pɑ.deh
poastamáhppa+N+Sg+Com+PxDu1	boastamáhpaineame	pˈŏɑsː.tɑ#mˌɑːh.pɑh
poastamáhppa+N+Sg+Com+PxDu2	boastamáhpaineatte	pˈŏɑsː.tɑ#mˌɑːh.pɑj.nˌĕæ.me
poastamáhppa+N+Sg+Com+PxPl1	boastamáhpaineamet	pˈŏɑsː.tɑ#mˌɑːh.pɑj.nˌĕæt.te
poastamáhppa+N+Sg+Com+PxPl3	boastamáhpaineaset	pˈŏɑsː.tɑ#mˌɑːh.pɑj.nˌĕæ.meh
poastamáhppa+N+Sg+Com+PxSg1	boastamáhpainan	pˈŏɑsː.tɑ#mˌɑːh.pɑj.nˌĕæ.seh
poastamáhppa+N+Sg+Com	boastamáhpain	pˈŏɑsː.tɑ#mˌɑːh.pɑj.nɑn
poastamáhppa+N+Sg+Loc	boastamáhpas	pˈŏɑsː.tɑ#mˌɑːh.pɑjn
poastamáhppa+N+Sg+Loc+PxDu1	boastamáhpasteame	pˈŏɑsː.tɑ#mˌɑːh.pɑs
poastamáhppa+N+Sg+Loc+PxDu2	boastamáhpasteatte	pˈŏɑsː.tɑ#mˌɑːh.pɑs.tˌĕæ.me
poastamáhppa+N+Sg+Loc+PxDu3	boastamáhpasteaskka	pˈŏɑsː.tɑ#mˌɑːh.pɑs.tˌĕæt.te
poastamáhppa+N+Sg+Loc+PxPl1	boastamáhpasteamet	pˈŏɑsː.tɑ#mˌɑːh.pɑs.tˌeæs.kɑ
poastamáhppa+N+Sg+Loc+PxPl3	boastamáhpasteaset	pˈŏɑsː.tɑ#mˌɑːh.pɑs.tˌĕæ.meh
poastamáhppa+N+Sg+Loc+PxSg1	boastamáhpastan	pˈŏɑsː.tɑ#mˌɑːh.pɑs.tˌĕæ.seh
poastamáhppa+N+Der/Dimin+N+Der/viđá+Adv	boastamáhpašviđá	pˈŏɑsː.tɑ#mˌɑːh.pɑs.tɑn
poastamáhppa+N+Der/Dimin+N+Pl+Nom	boastamáhpažat	pˈŏɑsː.tɑ#mˌɑːh.pɑ»ʃ»vˌi.ðɑː
poastamáhppa+N+Der/huhtti+V+TV+Ind+Prt+Pl2	boastamáhpahuhtiidet	pˈŏɑsː.tɑ#mˌɑːh.pɑ»dʃɑh
poastamáhppa+N+Der/huhtti+V+TV+Actio+Loc	boastamáhpahuhttimis	pˈŏɑsː.tɑ#mˌɑːh.pɑ»hˌuh.tij.deh
poastamáhppa+N+Der/huhtti+V+TV+Der/NomAg+N+Sg+Gen+PxPl2	boastamáhpahuhttádet	pˈŏɑsː.tɑ#mˌɑːh.pɑ»hˌuhː.ti.mis
poastamáhppa+N+Der/huvva+V+IV+Cond+Prs+Du1	boastamáhpahuvaleimme	pˈŏɑsː.tɑ#mˌɑːh.pɑ»hˌuhː.tɑː»deh
poastamáhppa+N+Der/huvva+V+IV+Ind+Prs+Sg1	boastamáhpahuvan	pˈŏɑsː.tɑ#mˌɑːh.pɑ»hˌu.vɑ.lˌejm.me
poastamáhppa+N+Ess+PxDu3	boastamáhppaneaskka	pˈŏɑsː.tɑ#mˌɑːh.pɑ»hˌu.vɑn
poastamáhppa+N+Ess+PxPl1	boastamáhppaneamet	pˈŏɑsː.tɑ#mˌɑhː.pɑ.nˌeæs.kɑ
poastamáhppa+N+Ess+PxPl3	boastamáhppaneaset	pˈŏɑsː.tɑ#mˌɑhː.pɑ.nˌĕæ.meh
poastamáhppa+N+Ess	boastamáhppan	pˈŏɑsː.tɑ#mˌɑhː.pɑ.nˌĕæ.seh
poastamáhppa+N+Sg+Ill+PxDu1	boastamáhppaseame	pˈŏɑsː.tɑ#mˌɑhː.pɑn
poastamáhppa+N+Sg+Ill+PxPl3	boastamáhppaseaset	pˈŏɑsː.tɑ#mˌɑhː.pɑ.sˌĕæ.me
poastamáhppa+N+Sg+Nom+PxSg2	boastamáhppat	pˈŏɑsː.tɑ#mˌɑhː.pɑ.sˌĕæ.seh
poastamáhppa+N+Der/viđá+Adv	boastamáhppaviđá	pˈŏɑsː.tɑ#mˌɑhː.pɑh
poastamáhppa+N+Sg+Ill	boastamáhppii	pˈŏɑsː.tɑ#mˌɑhː.pɑ»vˌi.ðɑː
pacificeret+V+TV+Ind+Prt+Du2	pacificeriide	pˈŏɑsː.tɑ#mˌɑhː.pij
paintballgilvu+N+Der/heapmi+A+Sg+Loc	paintballgilvvoheames	phˈɑ.tsi.fˌi.tse.rˌij.de
palmiidna+N+Sg+Nom+PxPl3	palmiidnaset	phˈɑjnt.bɑːlː#kˌilv.vo»hˌĕæ.mes
pandemiija+N+Sg+Ill	pandemiijii	phˈɑlə.mij.tnˌɑ.seh
papyrusmuorra+N+Sg+Ill	papyrusmurrii	phˈɑnː.te.mˌij.jij
passiveseret+V+TV+Ind+Prt+Pl2	passiveseriidet	phˈɑ.py.rus#mˌur.rij
paviljonga+N+Pl+Nom	paviljongat	phˈɑs.si.vˌe.se.rˌij.deh
peanna+N+Sg+Ill	pennii	phˈɑ.vilə.jˌoŋŋ.kɑh
peanta+Adv	peanta	phˈen.nij
pensumgirjjálašvuohta+N+Sg+Ill	pensumgirjjálašvuhtii	phˈĕænː.n̥tɑ
pesetas+N+Sg+Gen+PxDu1	pesetaseame	phˈenː.sum#kˌirjː.jɑː.lˌɑʃ.vuh.tij
petrografiija+N+Sg+Ill	petrografiijii	phˈe.se.tˌɑ.sĕæ.me
petrográfa+N+Sg+Ill	petrográfii	phˈet.ro.grˌɑ.fij.jij
philosophicum+N+Sg+Nom	philosophicum	phˈet.ro.grˌɑː.fij
philosophicum+N+Pl+Gen+PxSg3	philosophicumaidis	phˈi.lo.sˌop.hi.tsum
philosophicum+N+Der/Dimin+N+Sg+Nom	philosophicumaš	phˈi.lo.sˌop.hi.tsˌu.mɑj.dis
philosophicum+N+Sg+Ill	philosophicumii	phˈi.lo.sˌop.hi.tsˌu.mɑ»ʃ
piano+Adv	piano	phˈi.lo.sˌop.hi.tsˌu.mij
pigmenteret+V+TV+Ind+Prt+Pl1	pigmenteriimet	phˈi.ɑ.no
pikanteriija+N+Sg+Ill	pikanteriijii	phˈig.menː.n̥tˌe.rij.meh
pioneara+N+Sg+Ill	pionerii	phˈi.kɑːnː.n̥tˌe.rij.jij
piráhtagovus+N+Sg+Gen	piráhtagovvosa	phˈi.o.nˌe.rij
pivlot+V+IV+VGen	pivlo	phˈiː.rɑːh.tɑ#kˌov.vo.sɑ
plafondamaleriija+N+Pl+Com+PxDu3	plafondamaleriijaideaskkaguin	phˈiβː.lo
pluggačoavdda+N+Pl+Gen	pluggačoavdagiid	plˈɑ.fon.dɑ#mˌɑ.le.rˌij.jɑj.dˌeæs.kɑ.gujn
pläderet+V+IV+Ind+Prt+Du1	pläderiime	plˈugː.kɑː#tʃˌoɑβː.tɑ.gijh
pneumáhtalaš+A+Attr	pneumáhtalaš	plˈæ.de.rˌij.me
pneumáhtalaš+A+Ess	pneumáhtalažžan	pnˈeu.mɑːh.tˌɑ.lɑʃ
pneumáhtalaš+A+Pl+Ill	pneumáhtalaččaide	pnˈeu.mɑːh.tˌɑ.lɑdː.tʃɑn
pneumáhtalaš+A+Der/vuohta+N+Der/viđá+Adv	pneumáhtalašvuohtaviđá	pnˈeu.mɑːh.tˌɑ.lɑt.tʃˌɑj.de
pneumáhtalaš+A+Der/vuohta+N+Sg+Gen+PxDu2	pneumáhtalašvuođade	pnˈeu.mɑːh.tˌɑ.lɑʃ»vˌuoh.tɑ»vˌi.ðɑː
pneumáhtalaš+A+Sg+Ill	pneumáhtalažžii	pnˈeu.mɑːh.tˌɑ.lɑʃ»vˌuo.ðɑ.de
poava+N+Sg+Ill	povii	pnˈeu.mɑːh.tˌɑ.lɑdː.tʃij
poeaŋŋa+N+Der/Dimin+N+Sg+Nom	poeaŋŋaš	phˈoː.vij
pokála+N+Sg+Ill	pokálii	phˈo.eæŋ.ŋɑ»ʃ
polyeder+N+Pl+Nom	polyederat	phˈo.kɑː.lij
poneret+V+TV+Ind+Prt+Pl1	poneriimet	phˈo.ly.ˌe.de.rɑh
postposišuvdna+N+Sg+Nom+PxDu3	postposišuvdnaska	phˈo.ne.rˌij.meh
praksiskandidáhtta+N+Pl+Gen+PxPl3	praksiskandidáhtaideaset	phˈost.po.sˌi.ʃuv.tnˌɑs.kɑ
praktikánta+N+Sg+Ill	praktikántii	prˈɑkː.sis#khˌɑnː.ti.dˌɑːh.tɑj.dˌĕæ.seh
preskriberet+V+TV+Ind+Prt+Pl1	preskriberiimet	prˈɑkː.hti.kˌɑːnː.n̥tij
primitivisma+N+Pl+Nom	primitivismmat	prˈe.skri.bˌe.rij.meh
prisma+N+Ess+PxPl2	prismaneattet	prˈi.mi.tˌi.vis.mɑh
prisma+N+Ess	prisman	prˈisː.mɑː.nˌĕæt.teh
prosápmi+N+Der/viđá+Adv	prosápmeviđá	prˈisː.mɑːn
proskriberet+V+TV+Der/PassL+V+IV+Actio+Nom	proskriberejuvvon	prˈo#sˌɑːp.me»vˌi.ðɑː
prámma+N+Sg+Loc+PxPl3	prámasteaset	prˈo.skri.bˌe.re»jˌuv.von
prøvet+V+TV+Der/PassL+V+IV+Actio+Nom	prøvejuvvon	prˈɑː.mɑs.tˌĕæ.seh
pseudonyma+N+Sg+Com+PxSg2	pseudonymainat	prˈø.ve»jˌuv.von
pseudonyma+N+Der/viđá+Adv	pseudonymaviđá	psˈeu.do.nˌy.mɑj.nɑh
pseudonyma+N+Sg+Ill	pseudonymii	psˈeu.do.nˌy.mɑ»vˌi.ðɑː
psoriasisartritt+N+Sg+Nom	psoriasisartritt	psˈeu.do.nˌy.mij
psyhkalašváttisvuohta+N+Sg+Nom+PxPl1	psyhkalašváttisvuohtamet	psˈo.ri.ˌɑ.sis#ˌɑrt.rith
psykiatriijaossodat+N+Pl+Nom	psykiatriijaossodagat	psˈyh.kɑ.lɑʃ#vˌɑːt.tis.vˌuoh.tɑ.meh
psykiatriijaossodat+N+Sg+Nom	psykiatriijaossodat	psˈy.ki.ˌɑt.rij.jɑ#ˌos.so.dˌɑ.gɑh
psykososiálalaš+A+Der/vuohta+N+Sg+Ill	psykososiálalašvuhtii	psˈy.ki.ˌɑt.rij.jɑ#ˌos.so.dɑh
puddiŋga+N+Sg+Com+PxPl3	puddiŋggaineaset	psˈy.ko#sˌo.si.ˌɑː.lɑ.lɑʃ»vˌuh.tij
puddiŋga+N+Sg+Com+PxSg3	puddiŋggainis	phˈudː.tiŋk.kˌɑj.nĕæ.seh
puddiŋga+N+Sg+Loc	puddiŋggas	phˈudː.tiŋk.kˌɑj.nis
puljá+N+Pl+Nom	puljját	phˈudː.tiŋk.kɑs
pumpa+N+Sg+Ill	pumpii	phˈuljː.jɑːh
pumá+N+Der/viđá+Adv	pumaviđá	phˈumː.m̥pij
puritanisma+N+Sg+Com+PxSg3	puritanismmainis	phˈu.mɑː»vˌi.ðɑː
purpur+N+Der/viđá+Adv	purpurviđá	phˈu.ri.tˌɑ.nis.mˌɑj.nis
pusset+V+TV+Der/PassL+V+IV+Inf	pussejuvvot	phˈurə.hpur»vˌi.ðɑː
pusset+V+TV+Ind+Prt+Pl2	pussiidet	phˈus.se»j»ˌuv.voh
puŋka+N+Sg+Ill	puŋkii	phˈus.sij.deh
pyramidafitnodat+N+Sg+Ill	pyramidafitnodahkii	phˈuŋŋ.ŋ̊kij
pyramiida+N+Ess+PxDu1	pyramiidaneame	phˈy.rɑ.mˌi.dɑ#fˌit.no.dˌɑh.kij
pyramiida+N+Der/viđá+Adv	pyramiidaviđá	phˈy.rɑ.mˌijː.tɑ.nˌĕæ.me
pytagoralaš+A+Attr	pytagoralaš	phˈy.rɑ.mˌijː.tɑ»vˌi.ðɑː
pytagoralaš+A+Ess	pytagoralažžan	phˈy.tɑ.gˌo.rɑ.lɑʃ
pytagoralaš+A+Sg+Nom	pytagoralaš	phˈy.tɑ.gˌo.rɑ.lˌɑdː.tʃɑn
pytagoralaš+A+Sg+Ill	pytagoralažžii	phˈy.tɑ.gˌo.rɑ.lɑʃ
pálbmasotnabeaivi+N+Pl+Nom+PxSg2	pálbmasotnabeivviidat	phˈy.tɑ.gˌo.rɑ.lˌɑdː.tʃij
pálbma+N+Sg+Ill	pálbmii	phˈɑːlə.pmɑ#sˌot.nɑ#pˌejv.vij.dɑh
pálbma+N+Pl+Nom	pálmmat	phˈɑːlə.pmij
pándá+N+Pl+Nom	pánddát	phˈɑːlm.mɑh
párka+N+Sg+Ill	párkii	phˈɑːnt.tɑːh
pøŋka+N+Sg+Acc+PxSg1	pøŋkan	phˈɑːrə.hkij
pøŋka+N+Sg+Ill	pøŋkii	phˈøŋŋ.ŋ̊kɑn
pøŋka+N+Pl+Com	pøŋkkaiguin	phˈøŋŋ.ŋ̊kij
pøŋka+N+Sg+Acc+PxPl3	pøŋkkaset	phˈøŋŋ̊.kɑj.gujn
pøŋka+N+Sg+Com+PxDu2	pøŋkkaineatte	phˈøŋŋ̊.kɑ.seh
pøŋka+N+Sg+Loc	pøŋkkas	phˈøŋŋ̊.kɑj.nˌĕæt.te
pøŋka+N+Der/heapmi+A+Ess	pøŋkkaheapmin	phˈøŋŋ̊.kɑs
ruvdnaprinsa+N+Ess+PxDu1	kruvdnaprinsaneame	phˈøŋŋ̊.kɑ»hˌeæp.min
ruvdnaprinsa+N+Ess+PxDu3	kruvdnaprinsaneaskka	krˈuβː.tnɑ#prˌinː.sɑ.nˌĕæ.me
ruvdnaprinsa+N+Sg+Acc+PxDu1	kruvdnaprinsame	krˈuβː.tnɑ#prˌinː.sɑ.nˌeæs.kɑ
ruvdnaprinsa+N+Sg+Gen+PxPl1	kruvdnaprinsamet	krˈuβː.tnɑ#prˌinː.sɑ.me
ruvdnaprinsa+N+Sg+Gen+PxSg1	kruvdnaprinsan	krˈuβː.tnɑ#prˌinː.sɑ.meh
ruvdnaprinsa+N+Der/viđá+Adv	kruvdnaprinsaviđá	krˈuβː.tnɑ#prˌinː.sɑn
ruvdnaprinsa+N+Sg+Ill	kruvdnaprinsii	krˈuβː.tnɑ#prˌinː.sɑ»vˌi.ðɑː
ruvdnaprinsa+N+Pl+Gen+PxPl1	kruvdnaprinssaideamet	krˈuβː.tnɑ#prˌinː.sij
ruvdnaprinsa+N+Pl+Nom	kruvdnaprinssat	krˈuβː.tnɑ#prˌins.sɑj.dˌĕæ.meh
ruvdnaprinsa+N+Sg+Acc+PxDu3	kruvdnaprinssaska	krˈuβː.tnɑ#prˌins.sɑh
ruvdnaprinsa+N+Sg+Com+PxPl2	kruvdnaprinssaineattet	krˈuβː.tnɑ#prˌins.sɑs.kɑ
ruvdnaprinsa+N+Sg+Com+PxSg2	kruvdnaprinssainat	krˈuβː.tnɑ#prˌins.sɑj.nˌĕæt.teh
ruvdnaprinsa+N+Sg+Loc	kruvdnaprinssas	krˈuβː.tnɑ#prˌins.sɑj.nɑh
ruvdnaprinsa+N+Sg+Loc+PxSg1	kruvdnaprinssastan	krˈuβː.tnɑ#prˌins.sɑs
ruvdnaprinsa+N+Der/Dimin+N+Der/viđá+Adv	kruvdnaprinssašviđá	krˈuβː.tnɑ#prˌins.sɑs.tɑn
ruvdnaprinsa+N+Der/Dimin+N+Sg+Acc+PxDu3	kruvdnaprinssažeaskka	krˈuβː.tnɑ#prˌins.sɑ»ʃ»vˌi.ðɑː
ruvdnaprinsa+N+Der/Dimin+N+Pl+Acc+PxDu3	kruvdnaprinssažiiddiska	krˈuβː.tnɑ#prˌins.sɑ»dʃˌeæs.kɑ
ruvdnaprinsa+N+Der/heapmi+A+Sg+Com	kruvdnaprinssahemiin	krˈuβː.tnɑ#prˌins.sɑ»dʃˌijtː.tis.kɑ
ruvdnaprinsa+N+Ess+PxPl2	kruvnnaprinsaneattet	krˈuβː.tnɑ#prˌins.sɑ»hˌe.mijn
ruvdnaprinsa+N+Ess+PxPl3	kruvnnaprinsaneaset	krˈuβnː.nɑː#prˌinː.sɑ.nˌĕæt.teh
ruvdnaprinsa+N+Ess+PxSg1	kruvnnaprinsanan	krˈuβnː.nɑː#prˌinː.sɑ.nˌĕæ.seh
ruvdnaprinsa+N+Sg+Acc+PxDu1	kruvnnaprinsame	krˈuβnː.nɑː#prˌinː.sɑ.nɑn
ruvdnaprinsa+N+Sg+Gen+PxDu1	kruvnnaprinsame	krˈuβnː.nɑː#prˌinː.sɑ.me
ruvdnaprinsa+N+Sg+Ill+PxDu2	kruvnnaprinsaseatte	krˈuβnː.nɑː#prˌinː.sɑ.me
ruvdnaprinsa+N+Der/viđá+Adv	kruvnnaprinsaviđá	krˈuβnː.nɑː#prˌinː.sɑ.sˌĕæt.te
ruvdnaprinsa+N+Sg+Ill	kruvnnaprinsii	krˈuβnː.nɑː#prˌinː.sɑ»vˌi.ðɑː
ruvdnaprinsa+N+Pl+Com+PxPl3	kruvnnaprinssaideasetguin	krˈuβnː.nɑː#prˌinː.sij
ruvdnaprinsa+N+Pl+Gen+PxDu1	kruvnnaprinssaideame	krˈuβnː.nɑː#prˌins.sɑj.dˌĕæ.set.gujn
ruvdnaprinsa+N+Pl+Ill	kruvnnaprinssaide	krˈuβnː.nɑː#prˌins.sɑj.dˌĕæ.me
ruvdnaprinsa+N+Pl+Nom	kruvnnaprinssat	krˈuβnː.nɑː#prˌins.sɑj.de
ruvdnaprinsa+N+Sg+Com+PxDu1	kruvnnaprinssaineame	krˈuβnː.nɑː#prˌins.sɑh
ruvdnaprinsa+N+Sg+Com+PxPl2	kruvnnaprinssaineattet	krˈuβnː.nɑː#prˌins.sɑj.nˌĕæ.me
ruvdnaprinsa+N+Sg+Loc	kruvnnaprinssas	krˈuβnː.nɑː#prˌins.sɑj.nˌĕæt.teh
ruvdnaprinsa+N+Sg+Loc+PxPl2	kruvnnaprinssasteattet	krˈuβnː.nɑː#prˌins.sɑs
ruvdnaprinsa+N+Der/Dimin+N+Sg+Acc	kruvnnaprinssaža	krˈuβnː.nɑː#prˌins.sɑs.tˌĕæt.teh
rabihit+V+IV+Imprt+Sg3	rabihus	krˈuβnː.nɑː#prˌins.sɑ»dʃɑ
rakŋat+V+IV+Cond+Prs+Sg1	raŋašin	rˈɑ.bi.hus
rakŋut+V+IV+VAbess	raŋuhaga	rˈɑ.ŋɑː.ʃin
ramádat+N+Sg+Ill+PxPl2	ramádahkaseattet	rˈɑ.ŋu.hˌɑ.gɑ
rattuš+N+Sg+Acc	raddoša	rˈɑ.mɑː.ðˌɑh.kɑ.sˌĕæt.teh
rebelleret+V+IV+Der/PassL+V+IV+Ind+Prt+Sg3	rebellerejuvvui	rˈɑdː.to.ʃɑ
reciteret+V+TV+Cond+Prs+Pl1	reciterešeimmet	rˈeː.bel.lˌe.re»j»ˌuv.vuj
reddjo+N+Sg+Loc+PxSg3	reddjostis	rˈe.tsi.tˌe.re.ʃˌejm.meh
rederiija+N+Sg+Ill	rederiijii	rˈeɟː.cos.tis
reella+A+Pl+Gen	reellaid	rˈe.de.rˌij.jij
rehještallat+V+IV+VAbess	rehještalakeahttá	rˈeːl.lɑjh
reinvesteret+V+TV+Ger+PxDu3	reinvesteredettiineaskka	rˈeːh.jeʃ.tˌɑ.lɑ.kˌĕæhː.tɑː
reinvesteret+V+TV+Ind+Prt+Pl1	reinvesteriimet	rˈe.in.vˌesː.te.rˌe.det.tij.neæs.kɑ
relegeret+V+TV+Der/PassL+V+IV+Der/upmi+N+Sg+Acc+PxSg3	relegerejumis	rˈe.in.vˌesː.te.rˌij.meh
repliceret+V+TV+Ind+Prt+Du1	repliceriime	rˈe.le.gˌe.re»j»ˌu.mis
resyméa+N+Sg+Ill	resyméii	rˈe.pli.tsˌe.rij.me
retrográdalaš+A+Der/at+Adv	retrográdalaččat	rˈe.sy.meːjː
revylágaš+A+Sg+Loc	revylágážis	rˈet.ro#grˌɑː.dɑ.lˌɑt.tʃɑh
reágeret+V+IV+Ind+Prt+Sg3	reágerii	rˈe.vy#lˌɑː.gɑː.dʃis
reálapolitihkka+N+Sg+Ill	reálapolitihkkii	rˈe.ɑː.gˌe.rij
riposteret+V+TV+Ind+Prt+Du2	riposteriide	rˈe.ɑː.lɑ#phˌo.li.tˌihː.kij
riposteret+V+TV+Ind+Prt+Du3	riposteriiga	rˈiː.pos.tˌe.rij.de
rivašilljá+Adv	rivašilljá	rˈiː.pos.tˌe.rij.gɑ
riđđu+N+Sg+Acc+PxDu2	riđode	rˈi.vɑː.ʃˌiʎː.ʎɑː
riđđu+N+Der/Dimin+N+Sg+Gen+PxPl3	riđožeaset	rˈi.ðo.ðe
roahka+N+Sg+Ill	rohkii	rˈi.ðo»dʃˌĕæ.seh
roaškut+V+TV+Der/d+V+Cond+Prs+Pl3	roškkodivčče	rˈoːh.kij
rodjat+V+IV+Imprt+Sg2	roja	rˈoʃ.ko»dˌivhː.tʃe
roggi+N+Der/Dimin+N+Sg+Nom	rokkáš	rˈo.jɑː
rohpi+N+Der/Dimin+N+Sg+Ill+PxDu1	robážasame	rˈokː.kɑː»ʃ
rohkolas+A+Pl+Nom	rohkolasat	rˈo.bɑː»dʃˌɑ.sɑ.me
romášit+V+TV+Pot+Prs+Du2	romášeažžabeahtti	rˈoh.ko.lˌɑ.sɑh
rusá+A+Comp+Attr	rosát	rˈo.mɑː.ʃˌeædː.tʃɑ.bˌĕæhː.ti
rusá+A+Ess	rosán	rˈoː.sɑːh
rusá+A+Pl+Gen	rosáid	rˈoː.sɑːn
rusá+A+Sg+Acc	rosá	rˈoː.sɑːjh
rusá+A+Sg+Nom	rosá	rˈoː.sɑː
rusá+A+Sg+Ill	rosái	rˈoː.sɑː
rusá+A+Superl+Pl+Ill	rosámusaide	rˈoː.sɑːj
rucola+N+Sg+Ill	rucolii	rˈo.sɑː.mˌu.sɑj.de
ruksa+N+Pl+Nom	ruvssat	rˈu.tso.lij
ruktá+N+Pl+Nom	ruvttát	rˈuβsː.sɑːh
rumššas+A+Ess	rumššasin	rˈuβɸː.tɑːh
ruođa+N+Pl+Nom	ruohtagat	rˈumʃː.ʃɑː.sin
russat+V+TV+Ind+Prt+Du3	rusaiga	rˈuoh.tɑ.gɑh
rusiidna+N+Sg+Loc+PxSg2	rusiinnastat	rˈu.sɑːj.gɑ
ružži+N+Der/viđá+Adv	ružževiđá	rˈuː.sijn.nˌɑsː.tɑh
rytma+N+Ess+PxDu3	rytmaneaskka	rˈudː.tʃe»vˌi.ðɑː
rytma+N+Ess+PxSg1	rytmanan	rˈytː.mɑ.nˌeæs.kɑ
rytma+N+Der/viđá+Adv	rytmaviđá	rˈytː.mɑ.nɑn
rytma+N+Sg+Ill	rytmii	rˈytː.mɑ»vˌi.ðɑː
rytmaskovvi+N+Der/heapmi+A+Comp+Sg+Nom	rytmaskovehut	rˈytː.mij
rytmaskovvi+N+Der/viđá+Adv	rytmaskovveviđá	rˈytː.mɑ#skˌo.ve»huh
rytmihkka+N+Der/huhtti+V+TV+VAbess	rytmihkahuhtehaga	rˈytː.mɑ#skˌov.ve»vˌi.ðɑː
rádjá+N+Sg+Loc+PxPl2	rájásteattet	rˈytː.mih.kɑ»hˌuh.te.hˌɑ.gɑ
rággi+N+Sg+Nom	rággi	rˈɑː.jɑːs.tˌĕæt.teh
rájus+N+Sg+Nom	rájus	rˈɑːgː.kiː
rájis+Po	rájes	rˈɑː.juːs
rákkoguolli+N+Sg+Com	rákkoguliin	rˈɑː.jes
rápma+N+Sg+Com+PxSg1	rámainan	rˈɑːk.ko#kˌu.lijn
ráđđi+N+Pl+Ill+PxPl3	ráđiidasaset	rˈɑː.mɑj.nɑn
ráđeheapme+A+Der/huhtti+V+TV+Ind+Prs+ConNeg	ráđehuhte	rˈɑː.ðij.dˌɑ.sɑ.seh
rážžat+V+IV+Ind+Prt+Sg2	rážžet	rˈɑː.ðeh»ˌuh.te
røntgen+N+Ess	røntgenin	rˈɑːdː.tʃeh
røntgen+N+Sg+Acc	røntgena	rˈønt.ge.nin
røntgen+N+Pl+Ill+PxDu2	røntgeniiddáseatte	rˈønt.ge.nɑ
røntgen+N+Der/viđá+Adv	røntgenviđá	rˈønt.ge.nˌijtː.tɑː.sˌĕæt.te
røntgenfotograferet+V+TV+Der/PassL+V+IV+Ind+Prs+Pl1	røntgenfotograferejuvvot	rˈønt.gen»vˌi.ðɑː
røntgenfotograferet+V+TV+Ind+Prt+Du2	røntgenfotograferiide	rˈønt.gen#fˌo.to.grˌɑ.fe.re»j»ˌuv.voh
røntgengovva+N+Pl+Nom	røntgengovat	rˈønt.gen#fˌo.to.grˌɑ.fe.rˌij.de
røntgenlatnja+N+Sg+Loc+PxSg3	røntgenlanjastis	rˈønt.gen#kˌo.vɑh
røntgenlatnja+N+Der/huvva+V+IV+Imprt+Du1	røntgenlanjahuvvu	rˈønt.gen#lˌɑnː.jɑs.tis
røntgenlatnja+N+Der/viđá+Adv	røntgenlatnjaviđá	rˈønt.gen#lˌɑnː.jɑ»hˌuvː.vu
røntgenlatnja+N+Sg+Ill	røntgenlatnjii	rˈønt.gen#lˌɑt.ɲɑ»vˌi.ðɑː
røntgenossodat+N+Sg+Acc+PxDu1	røntgenossodahkame	rˈønt.gen#lˌɑt.ɲij
sadjit+V+TV+Ger+PxPl2	sajidettiineattet	rˈønt.gen#ˌos.so.dˌɑh.kɑ.me
sapmat+V+IV+Imprt+Pl1	sabmut	sˈɑ.ji.ðˌet.tij.nˌĕæt.teh
scannenprográmma+N+Sg+Ill	scannenprográmmii	sˈɑb.muːh
scanner+N+Ess	scannerin	stsˈɑn.nen#prˌo.grɑːm.mij
scenografiija+N+Pl+Nom	scenografiijat	stsˈɑn.ne.rin
schizofreniija+N+Pl+Nom	schizofreniijat	stsˈe.no.grˌɑ.fij.jɑh
schizofreniija+N+Sg+Gen+PxDu1	schizofreniijame	stshˈi.dso.frˌe.nij.jɑh
schizofreniija+N+Sg+Ill	schizofreniijii	stshˈi.dso.frˌe.nij.jˌɑ.me
schæfer+N+Der/viđá+Adv	schæferviđá	stshˈi.dso.frˌe.nij.jij
seksváidda+N+Ess+PxDu3	seksváiddaneaskka	stshˈæ.fer»vˌi.ðɑː
selget+V+IV+Der/PassL+V+IV+PrfPrc	selgejuvvon	sˈeks#vˌɑːjt.tɑ.nˌeæs.kɑ
semarlaš+N+Sg+Nom	semarlaš	sˈelə.ke»j»ˌuv.von
seŋket+V+IV+Ind+Prt+Pl1	seŋkiimet	sˈe.mɑːr.lɑʃ
sešuvdna+N+Pl+Nom	sešuvnnat	sˈeŋŋ.ŋ̊kij.meh
shampoo+N+Ess+PxPl2	shampooneattet	sˈeː.ʃuvn.nɑh
shuar+N+Sg+Ill	shuarii	shˈɑmː.m̥poː.nˌĕæt.teh
sievlat+V+IV+Imprt+Pl2	sivlet	shˈu.ɑ.rij
sillut+V+IV+Der/stuvva+V+ConNegII	silostuvvo	sˈiβː.leh
siŋgellistu+N+Sg+Nom	siŋgellistu	sˈi.lo»stˌuv.vo
sjiisma+N+Sg+Ill	sjiismii	sˈiŋŋ.kel#lˌisː.tu
sjánsa+N+Der/viđá+Adv	sjánsaviđá	sjˈijs.mij
sjåvinisma+N+Sg+Gen+PxPl3	sjåvinismmaset	sjˈɑːnː.sɑ»vˌi.ðɑː
skovvi+N+Sg+Acc+PxSg3	skovis	sjˈoː.vi.nˌis.mɑ.seh
skraveret+V+TV+Ind+Prt+Pl2	skraveriidet	skˈo.viːs
skutnjat+V+IV+Der/PassS+V+IV+Cond+Prs+Sg3	skudnjošii	skrˈɑ.ve.rˌijː.teh
skálihit+V+IV+Pot+Prs+Sg3	skáliheš	skˈud.ɲo»ʃij
skárastit+V+TV+Ger+PxSg3	skárastettiinis	skˈɑː.li.heʃ
sloveniagielat+A+Ess	sloveniagielagin	skˈɑː.rɑs.tˌet.tij.nis
sloveniagielat+A+Der/vuohta+N+Ess+PxSg2	sloveniagielatvuohtanat	ʃlˈo.ve.nˌi.ɑ#kˌie.lɑ.gin
sloveniagielat+A+Der/vuohta+N+Pl+Nom	sloveniagielatvuođat	ʃlˈo.ve.nˌi.ɑ#kˌie.lɑh»vˌuoh.tɑ.nɑh
slávalaš+A+Sg+Nom	slávalaš	ʃlˈo.ve.nˌi.ɑ#kˌie.lɑh»vˌuo.ðɑh
slávalaš+A+Sg+Com	slávalaččain	ʃlˈɑː.vɑ.lɑʃ
smarbmi+N+Der/viđá+Adv	smarbmeviđá	ʃlˈɑː.vɑ.lˌɑt.tʃɑjn
smarfi+N+Sg+Gen+Allegro	smarffe	smˈɑrə.pme»vˌi.ðɑː
smiđđut+V+IV+Cond+Prs+Sg1	smiđošin	smˈɑrf.fe
smiđđut+V+IV+VAbess+A+Attr	smiđokeahtes	smˈi.ðo.ʃin
smiđásmuvvat+V+IV+Der/ahtti+V+TV+Imprt+Pl2	smiđásnuhttet	smˈi.ðo.kˌĕæh.tes
smáđáhkes+A+Der/vuohta+N+Pl+Nom	smáđáhkesvuođat	smˈiː.ðɑːs»nˌuhː.teh
smáđáhkis+A+Comp+Sg+Nom	smáđáhkkásit	smˈɑː.ðɑːh.kes»vˌuo.ðɑh
sneaida+N+Sg+Ill	sneidii	smˈɑː.ðɑhː.kˌɑː.sih
snelkkon+N+Sg+Ill+PxPl3	snelkkonasaset	snˈejː.tij
snjierrá+N+Pl+Nom+PxSg1	snjieráidan	snˈell̥.ko.nˌɑ.sɑ.seh
snjierrá+N+Sg+Ill	snjierrái	ʃɲˈie.rɑːj.dɑn
son+Pron+Pers+Du3+Gen	sudno	ʃɲˈier.rɑːj
son+Pron+Pers+Pl3+Acc	sin	sˈud.no
son+Pron+Pers+Pl3+Com	singuin	sˈin
son+Pron+Pers+Pl3+Gen	sin	sˈiŋŋ.kujn
son+Pron+Pers+Pl3+Loc	sis	sˈin
son+Pron+Pers+Sg3+Loc	sus	sˈis
spaiget+V+TV+Der/PassL+V+IV+Actio+Com	spaigejuvvomiin	sˈus
speažži+N+Der/viđá+Adv	speažževiđá	spˈɑjː.ke»jˌuv.vo.mijn
spohkohaddat+V+IV+Der/PassS+V+IV+Ind+Prt+Sg3	spohkohaddui	spˈĕædː.tʃe»vˌi.ðɑː
spátnja+N+Der/Dimin+N+Sg+Nom	spánjaš	spˈoh.ko.hˌɑdː.tu»i
squash+N+Sg+Nom	squash	spˈɑːnː.jɑ»ʃ
squash+N+Ess+PxPl3	squashaneaset	skˈu.ɑsh
squash+N+Sg+Acc+PxSg1	squashan	skˈu.ɑs.hˌɑ.nĕæ.seh
squash+N+Der/huhtti+V+TV+Der/NomAg+N+Der/viđá+Adv	squashahuhttiviđá	skˈu.ɑs.hɑn
squash+N+Sg+Ill	squashii	skˈu.ɑs.hɑ»hˌuhː.ti»vˌi.ðɑː
sreŋget+V+TV+Der/PassL+V+IV+Actio+Loc	sreŋgejuvvomis	skˈu.ɑs.hij
sráŋga+N+Sg+Gen+PxPl2	sráŋggadet	srˈeŋŋ.ke»jˌuv.vo.mis
stižžá+N+Sg+Loc+PxDu3	stiččásteaskka	srˈɑːŋk.kɑ.ðeh
stokásttalaš+A+Sg+Nom	stokásttalaš	stˈitː.tʃɑːs.tˌeæs.kɑ
stokásttalaš+A+Der/at+Adv	stokásttalaččat	stˈoː.kɑːs.tˌɑ.lɑʃ
stráhtosfeara+N+Sg+Ill	stráhtosferii	stˈoː.kɑːs.tˌɑ.lɑt.tʃɑh
stylista+N+Sg+Ill	stylistii	strˈɑːh.to.sfˌe.rij
stylista+N+Sg+Com+PxPl2	stylisttaineattet	stˈy.lis.tij
sugus+N+Sg+Ill+PxPl3	suhkosasaset	stˈy.lis.tˌɑj.nĕæt.teh
suomarádjá+N+Der/viđá+Adv	suomarádjaviđá	sˈuh.ko.sˌɑ.sɑ.seh
svennereive+N+Sg+Ill	svennereivii	sˈuo.mɑ#rˌɑːc.cɑ»vˌi.ðɑː
sviske+N+Pl+Nom+PxSg1	sviskiidan	svˈen.ne#rˌejː.vij
sváinnas+N+Pl+Loc	sváidnasiin	svˈisː.kij.dɑn
sváret+V+TV+Ind+Prt+Pl1	sváriimet	svˈɑːj.tnɑ.sijn
swingeahket+N+Pl+Nom	swingeahkedat	svˈɑː.rij.meh
swingeahket+N+Sg+Nom+PxPl2	swingeahkedeattet	sβˈing#ˌĕæh.ke.dɑh
swiŋŋaeahket+N+Der/viđá+Adv	swiŋŋaeahketviđá	sβˈing#ˌĕæh.ke.dˌĕæt.teh
syfilis+N+Pl+Ill+PxSg3	syfilisaidasas	sβˈiŋ.ŋɑː#ˌĕæh.keh»vˌi.ðɑː
syhkkelkursa+N+Der/heapmi+A+Sg+Com	syhkkelkurssahemiin	sˈy.fi.lˌi.sɑj.dˌɑ.sɑs
symmetrihkalaš+A+Sg+Nom	symmetrihkalaš	sˈyhː.kel#khˌurs.sɑ»hˌe.mijn
sypreassa+N+Sg+Ill	sypressii	sˈym.met.rˌih.kɑ.lɑʃ
sypreassa+N+Pl+Nom	sypreassat	sˈyp.res.sij
systemáhtalaš+A+Sg+Ill	systemáhtalažžii	sˈyp.reæs.sɑh
sádjá+N+Pl+Nom	sáját	sˈysː.te.mˌɑːh.tɑ.lˌɑdː.tʃij
sáhtehahtti+A+Sg+Loc	sáhtehahttis	sˈɑː.jɑːh
sáppátbeaivi+N+Sg+Gen+Allegro	sáppátbeaivve	sˈɑːh.te.hˌɑhː.tis
sárjádit+V+TV+Ger+PxSg3	sárjádettiinis	sˈɑːp.pɑːh#pˌĕæjv.ve
sáđgi+N+Sg+Nom+PxSg2	sáđgát	sˈɑːrə.jɑː.ðˌet.tij.nis
sáđđat+V+IV+Imprt+Pl1	sáđđut	sˈɑːðə.kɑːh
sŋiran+N+Sg+Nom	sŋiran	sˈɑːð.ðuːh
show+N+Der/Dimin+N+Sg+Nom	šovaš	sŋˈi.rɑːn
show+N+Der/Dimin+N+Der/viđá+Adv	šovašviđá	ʃˈo.vɑː»ʃ
show+N+Der/Dimin+N+Ess	šovažin	ʃˈo.vɑː»ʃ»vˌi.ðɑː
show+N+Der/Dimin+N+Sg+Com+PxPl3	šovažiinniset	ʃˈo.vɑː»dʃin
show+N+Der/heapmi+A+Comp+Sg+Nom	šovahat	ʃˈo.vɑː»dʃˌijn.ni.seh
show+N+Der/heapmi+A+Comp+Pl+Ill	šovaheappuide	ʃˈo.vɑː»hɑh
show+N+Der/heapmi+A+Comp+Sg+Ill	šovahebbui	ʃˈo.vɑː»hˌeæp.puj.de
show+N+Der/heapmi+A+Comp+Attr	šovahut	ʃˈo.vɑː»hˌebː.puj
show+N+Der/heapmi+A+Superl+Attr	šovaheamos	ʃˈo.vɑː»huh
show+N+Der/heapmi+A+Pl+Loc	šovahemiin	ʃˈo.vɑː»hˌĕæ.mos
show+N+Der/heapmi+A+Attr	šovahis	ʃˈo.vɑː»hˌe.mijn
show+N+Der/heapmi+A+Attr+Der/vuohta+N+Sg+Gen+PxDu3	šovahisvuođaska	ʃˈo.vɑː»his
show+N+Der/huhtti+V+TV+Imprt+Sg2	šovahuhte	ʃˈo.vɑː»his»vˌuo.ðɑs.kɑ
show+N+Der/huhtti+V+TV+Ind+Prs+ConNeg	šovahuhte	ʃˈo.vɑː»hˌuh.te
show+N+Der/huhtti+V+TV+Actio+Loc	šovahuhttimis	ʃˈo.vɑː»hˌuh.te
show+N+Der/huhtti+V+TV+Der/goahti+V+Ind+Prt+Pl1	šovahuhttigođiimet	ʃˈo.vɑː»hˌuhː.ti.mis
show+N+Der/huhtti+V+TV+Imprt+Du1	šovahuhttu	ʃˈo.vɑː»hˌuhː.ti»gˌo.ðij.meh
show+N+Der/huhtti+V+TV+Imprt+Pl1	šovahuhttut	ʃˈo.vɑː»hˌuhː.tu
show+N+Der/huhtti+V+TV+Ind+Prs+Sg2	šovahuhtát	ʃˈo.vɑː»hˌuhː.tuh
show+N+Der/huhtti+V+TV+Sup	šovahuhtážit	ʃˈo.vɑː»hˌuhː.tɑːh
show+N+Der/huvva+V+IV+Imprt+ConNeg	šovahuva	ʃˈo.vɑː»hˌuhː.tɑː.dʃih
show+N+Der/huvva+V+IV+Imprt+Sg2	šovahuva	ʃˈo.vɑː»hˌu.vɑ
show+N+Der/huvva+V+IV+Pot+Prs+Sg3	šovahuvaš	ʃˈo.vɑː»hˌu.vɑ
show+N+Der/huvva+V+IV+Sup	šovahuvažit	ʃˈo.vɑː»hˌu.vɑʃ
show+N+Der/huvva+V+IV+VAbess	šovahuvakeahttájin	ʃˈo.vɑː»hˌu.vɑ.dʃih
show+N+Der/huvva+V+IV+VGen	šovahuva	ʃˈo.vɑː»hˌu.vɑ.kˌĕæhː.tɑː.jin
show+N+Der/huvva+V+IV+PrfPrc	šovahuvvan	ʃˈo.vɑː»hˌu.vɑ
show+N+Der/huvva+V+IV+Imprt+Pl2	šovahuvvet	ʃˈo.vɑː»hˌuv.vɑn
show+N+Der/huvva+V+IV+Imprt+Du2	šovahuvvi	ʃˈo.vɑː»hˌuv.veh
show+N+Der/huvva+V+IV+Imprt+Du3	šovahuvvoska	ʃˈo.vɑː»hˌuvː.vi
show+N+Der/huvva+V+IV+Imprt+Sg3	šovahuvvos	ʃˈo.vɑː»hˌuv.vos.kɑ
show+N+Der/huvva+V+IV+Imprt+Du1	šovahuvvu	ʃˈo.vɑː»hˌuv.vos
show+N+Der/huvva+V+IV+Imprt+Pl1	šovahuvvut	ʃˈo.vɑː»hˌuvː.vu
show+N+Sg+Nom	šovv	ʃˈo.vɑː»hˌuvː.vuh
show+N+Ess+PxDu3	šovvaneaskka	ʃˈovː
show+N+Pl+Loc+PxPl2	šovvaineattet	ʃˈovː.vɑː.nˌeæs.kɑ
show+N+Pl+Nom+PxDu1	šovvaideame	ʃˈovː.vɑːj.nˌĕæt.teh
show+N+Pl+Nom	šovvat	ʃˈovː.vɑːj.dˌĕæ.me
show+N+Sg+Acc+PxPl1	šovvamet	ʃˈovː.vɑːh
show+N+Sg+Com+PxPl1	šovvaineamet	ʃˈovː.vɑː.meh
show+N+Sg+Com+PxSg3	šovvainis	ʃˈovː.vɑːj.nˌĕæ.meh
show+N+Sg+Ill+PxSg3	šovvasas	ʃˈovː.vɑːj.nis
show+N+Sg+Ill	šovvii	ʃˈovː.vɑː.sɑs
taekwondoriikkajoavku+N+Pl+Gen+PxPl1	taekwondoriikkajoavkkuideamet	ʃˈov.vij
taffel+N+Der/viđá+Adv	taffelviđá	thˈɑek.βon.do#rˌijç.kɑ#jˌoɑβɸ.kuj.dˌĕæ.meh
taga+Adv	taga	thˈɑf.fel»vˌi.ðɑː
tallearka+N+Sg+Ill	tallerkii	thˈɑ.gɑː
tallearka+N+Der/viđá+Adv	tallearkaviđá	thˈɑl.ler.hkij
tallearka+N+Pl+Nom	tallearkkat	thˈɑl.leær.hkɑ»vˌi.ðɑː
talmudisma+N+Der/laš+A+Der/vuohta+N+Pl+Nom	talmudismmalašvuođat	thˈɑl.leærhk.kɑh
tapetseret+V+TV+VGen	tapetsere	thˈɑlə.mu.ðˌis.mɑ»lɑʃ»vˌuo.ðɑh
tariffašiehtadus+N+Sg+Gen+PxSg2	tariffašiehtadusat	thˈɑ.pet.sˌe.re
tastatuvra+N+Sg+Ill+PxSg1	tastatuvrasan	thˈɑ.rif.fɑ#ʃˌieh.tɑ.dˌu.sɑh
tatoveret+V+TV+Der/PassL+V+IV+Ind+Prt+ConNeg	tatoverejuvvon	thˈɑsː.tɑː.tˌuβː.rɑ.sɑn
tautologiija+N+Sg+Ill	tautologiijii	thˈɑ.to.vˌe.re»j»ˌuv.von
teoriija+N+Sg+Ill	teoriijii	thˈɑu.to.lˌo.gij.jij
teologa+N+Sg+Ill	teologii	thˈe.o.rˌij.jij
tetraedar+N+Sg+Acc	tetraedara	thˈe.o.lˌo.gij
tetraedar+N+Sg+Loc+PxDu3	tetraedaristtiska	thˈet.rɑː.ˌe.dɑ.rɑ
tetraedar+N+Der/viđá+Adv	tetraedarviđá	thˈet.rɑː.ˌe.dɑ.rˌis.tis.kɑ
teáhterustit+N+Der/Dimin+N+Sg+Ill	teáhterustibažžii	thˈet.rɑː.ˌe.dɑr»vˌi.ðɑː
thaigiel+A+Attr	thaigiel	thˈe.ɑːh.ter#ˌusː.tib»ˌɑdː.tʃij
thaigiella+N+Sg+Gen+PxSg2	thaigielat	thˈɑj#kiel
thomisma+N+Sg+Ill	thomismii	thˈɑj#kˌie.lɑh
thymusráksá+N+Sg+Ill	thymusráksái	thˈoː.mis.mij
thymusráksá+N+Pl+Nom	thymusrávssát	thˈy.mus#rˌɑːkː.sɑːj
thymusráksá+N+Sg+Acc+PxPl3	thymusrávssáset	thˈy.mus#rˌɑːβs.sɑːh
tibehtalaš+A+Attr	tibehtalaš	thˈy.mus#rˌɑːβs.sɑː.seh
tibehtalaš+A+Sg+Ill	tibehtalažžii	thˈiː.beh.tˌɑ.lɑʃ
tienas+N+Ess	tienasin	thˈiː.beh.tˌɑ.lɑdː.tʃij
tihttel+N+Der/viđá+Adv	tihttelviđá	thˈie.nɑ.sin
tiimmahala+Adv	tiimmahala	thˈihː.tel»vˌi.ðɑː
tillat+Adv	tillat	thˈijmː.mɑː.hˌɑ.lɑ
timokratiija+N+Sg+Ill	timokratiijii	thˈilː.lɑːh
timoteija+N+Der/viđá+Adv	timoteijaviđá	thˈi.mo.krˌɑ.tij.jij
titoisma+N+Ess+PxDu2	titoismaneatte	thˈi.mo.tˌej.jɑ»vˌi.ðɑː
titreret+V+TV+Der/PassL+V+IV+Der/upmi+N+Sg+Loc	titrerejumis	thˈiː.toj.smˌɑ.nĕæt.te
toavva+N+Sg+Ill	tovvii	thˈit.re.re»j»ˌu.mis
toaleahttaveasku+N+Sg+Ill+PxSg2	toaleahttaveskosat	thˈov.vij
toahttoboahtal+N+Der/viđá+Adv	toahttoboahtalviđá	thˈo.ɑ.lˌĕæhː.tɑ#vˌesː.ko.sɑh
toffaseabbo+A+Comp+Sg+Nom	toffasat	thˈŏɑhː.to#pˌoɑh.tɑl»vˌi.ðɑː
toffaseabbo+A+Comp+Sg+Nom	toffasit	thˈof.fɑː.sɑh
togavuojahallamat+N+Ess	togavuojahallamen	thˈof.fɑː.sih
toija+N+Ess+PxDu2	toijaneatte	thˈo.gɑː#vˌuo.jɑ.hˌɑl.lɑ.men
topihkka+N+Sg+Gen+PxDu3	topihkaska	thˈoj.jɑː.nˌĕæt.te
topása+N+Pl+Acc+PxSg3	topásaidis	thˈoː.pih.kˌɑsː.kɑ
trakoma+N+Sg+Com+PxSg2	trakomainat	thˈo.pɑː.sˌɑjː.tis
trauma+N+Pl+Ill	traumaide	trˈɑ.ko.mˌɑj.nɑh
trolár+N+Pl+Nom+PxPl2	troláriiddádet	trˈɑu.mɑj.de
truolla+G3+N+Sg+Ill	trullii	trˈo.lɑː.rˌijtː.tɑː.deh
truvdnu+N+Der/viđá+Adv	truvdnoviđá	trˈul.lij
tráilar+N+Ess	tráilarin	trˈuβː.tno»vˌi.ðɑː
tráilar+N+Der/viđá+Adv	tráilarviđá	trˈɑːjː.lɑ.rin
tsara+N+Ess+PxPl1	tsaraneamet	trˈɑːjː.lɑr»vˌi.ðɑː
tsara+N+Pl+Nom	tsarat	tsˈɑ.rɑː.nˌĕæ.meh
tsara+N+Der/Dimin+N+Ess	tsaražin	tsˈɑ.rɑːh
tsara+N+Sg+Ill	tsarii	tsˈɑ.rɑː»dʃin
tsunámi+N+Pl+Nom	tsunámit	tsˈɑ.rij
tsára+N+Sg+Nom+PxPl1	tsáramet	tsˈu.nɑː.mih
tsára+N+Sg+Com+PxSg1	tsárainan	tsˈɑː.rɑ.meh
tuberkulosa+N+Sg+Ill	tuberkulosii	tsˈɑː.rɑj.nɑn
tuhččet+V+IV+Ind+Prt+Pl1	tuhččiimet	thˈuː.ber.hkˌu.lo.sij
tulipána+N+Sg+Ill	tulipánii	thˈuhː.tʃij.meh
tumá+N+Der/viđá+Adv	tumaviđá	thˈu.li.pˌɑː.nij
tundra+N+Sg+Ill+PxSg1	tundrasan	thˈu.mɑː»vˌi.ðɑː
tundra+N+Sg+Loc+PxPl2	tundrasteattet	thˈund.rɑː.sɑn
tunneallatiŋga+N+Sg+Ill	tunneallatiŋgii	thˈund.rɑːs.tˌĕæt.teh
tuollu+G3+N+Ess+PxPl2	tuolluneattet	thˈun.neæl.lɑ#thˌiŋŋ.kij
turbiidna+N+Sg+Nom+PxPl3	turbiidnaset	thˈuol.lu.nˌĕæt.teh
turkosa+A+Sg+Ill	turkosii	thˈurə.pij.tnˌɑ.seh
tyatiralaš+N+Sg+Nom	tyatiralaš	thˈurə.hko.sij
typifiseret+V+TV+Der/NomAct+N+Sg+Nom	typifiseren	thˈy.ɑ.tˌi.rɑ.lɑʃ
tyranniija+N+Ess+PxPl2	tyranniijaneattet	thˈy.pi.fˌi.se.re»n
tyranniseret+V+TV+VGen	tyrannisere	thˈy.rɑn.nˌij.jɑ.nˌĕæt.teh
tyroksiidna+N+Sg+Nom+PxDu3	tyroksiidnaska	thˈy.rɑn.nˌi.se.re
tyroksiidna+N+Sg+Ill	tyroksiidnii	thˈy.rokː.sˌij.tnɑs.kɑ
táhkkal+N+Der/geahtes+A+Attr	táhkkalgeahtes	thˈy.rokː.sˌij.tnij
táiga+N+Pl+Gen+PxPl3	táigaideaset	thˈɑhː.kɑl»gˌĕæh.tes
tákta+N+Sg+Ill	táktii	thˈɑːjː.kɑj.dˌĕæ.seh
tálla+N+Der/huvva+V+IV+Ger	tálahuvadin	thˈɑːkː.htij
tálga+N+Pl+Nom	tálggat	thˈɑː.lɑ»hˌu.vɑ.din
tálga+N+Der/Dimin+N+Der/viđá+Adv	tálggašviđá	thˈɑːlk.kɑh
tálga+N+Der/Dimin+N+Ess	tálggažin	thˈɑːlk.kɑ»ʃ»vˌi.ðɑː
tára+N+Sg+Ill+PxPl1	táraseamet	thˈɑːlk.kɑ»dʃin
tásku+N+Sg+Acc+PxSg1	táskon	thˈɑː.rɑ.sˌĕæ.meh
tásku+N+Der/viđá+Adv	táskoviđá	thˈɑːsː.kon
táŋka+N+Sg+Ill	táŋkii	thˈɑːsː.ko»vˌi.ðɑː
táŋka+N+Pl+Com	táŋkkaiguin	thˈɑːŋŋ.ŋ̊kij
tøffa+A+Comp+Sg+Nom	tøffat	thˈɑːŋŋ̊.kɑj.gujn
tøffa+A+Der/at+Adv	tøffat	thˈøf.fɑh
tøffa+A+Sg+Ill	tøffii	thˈøf.fɑh
ubmesápmi+N+Der/Dimin+N+Der/viđá+Adv	ubmesámášviđá	thˈøf.fij
udju+A+Der/at+Adv	ujot	ˈub.me#sˌɑː.mɑː»ʃ»vˌi.ðɑː
udju+A+Sg+Com	ujuin	ˈuː.joh
udju+A+Sg+Loc	ujus	ˈuː.jujn
uddu+N+Der/viđá+Adv	uddoviđá	ˈu.juːs
uddu+N+Sg+Nom	uddu	ˈudː.to»vˌi.ðɑː
udmurta+N+Ess+PxSg1	udmurtanan	ˈudː.tuː
udmurta+N+Sg+Ill	udmurtii	ˈud.mur.htˌɑ.nɑn
udnu+N+Der/viđá+Adv	udnoviđá	ˈud.mur.htij
uddu+N+Pl+Nom	uttut	ˈud.no»vˌi.ðɑː
uddu+N+Sg+Com+PxPl3	uttuineaset	ˈutː.tuːh
uddu+N+Der/heapmi+A+Ess	uttuheapmin	ˈut.tuj.nˌĕæ.seh
ufiddinuššat+V+IV+Imprt+ConNeg	ufiddinuša	ˈut.tu»hˌeæp.min
ufiddinuššat+V+IV+Ind+Prt+Sg1	ufiddinuššen	ˈuː.fidː.tˌi.nu.ʃɑ
ugralaš+A+Der/vuohta+N+Sg+Ill	ugralašvuhtii	ˈuː.fidː.tˌi.nuʃ.ʃen
ugralaš+A+Sg+Ill	ugralažžii	ˈug.rɑː.lɑʃ»vˌuh.tij
uh+Interj	uh	ˈug.rɑː.lˌɑdː.tʃij
uhcahastit+V+TV+VGen	uhcahastti	ˈuh
uhccut+V+IV+Imprt+ConNegII	uhcco	ˈuhː.tsɑː.hˌɑs.ti
uhces+Adv	uhces	ˈuhː.tso
uhtes+Adv	uhtes	ˈuh.tses
ujostallat+V+IV+Imprt+Pl1	ujostallut	ˈuːh.tes
ujošit+V+TV+Actio+Nom	ujošan	ˈuː.jos.tˌɑlː.luh
ujošit+V+TV+Cond+Prs+Pl1	ujošivččiimet	ˈu.jo.ʃɑn
ujošit+V+TV+Ind+Prt+ConNeg	ujošan	ˈu.jo.ʃˌiβɸ.tʃij.meh
ujusvuohta+N+Sg+Ill	ujusvuhtii	ˈu.jo.ʃɑn
uksu+N+Sg+Ill+PxDu3	uksoseaskka	ˈuː.jus.vˌuh.tij
uksu+N+Sg+Nom	uksu	ˈukː.so.sˌeæs.kɑ
uksacaggi+N+Sg+Ill	uksacaggái	ˈukː.suː
uksalis+Adv	uksalis	ˈukː.sɑː#tsˌɑgː.kɑːj
uksavákta+N+Sg+Nom+PxPl1	uksaváktamet	ˈukː.sɑː.lis
uksu+N+Der/huhtti+V+TV+VAbess	uvssohuhtikeahttá	ˈukː.sɑː#vˌɑːkː.htɑ.meh
uksu+N+Pl+Gen+PxSg2	uvssuidat	ˈuβs.so»hˌuh.ti.kˌĕæhː.tɑː
ulbmi+N+Der/viđá+Adv	ulbmeviđá	ˈuβs.suj.dɑh
ulbmi+N+Sg+Nom+PxSg2	ulbmát	ˈulə.pme»vˌi.ðɑː
ulda+N+Der/viđá+Adv	uldaviđá	ˈulə.pmɑːh
ullerádjá+N+Sg+Com+PxDu2	ullerájáineatte	ˈulː.tɑː»vˌi.ðɑː
uminddet+A+Ess	uminddegin	ˈul.le#rˌɑː.jɑːj.nˌĕæt.te
uminddet+A+Pl+Nom	uminddegat	ˈu#mˌint.te.gin
uminddet+A+Sg+Ill	uminddegii	ˈu#mˌint.te.gɑh
uminddet+A+Der/vuohta+N+Sg+Ill	uminddetvuhtii	ˈu#mˌint.te.gij
uminddet+A+Der/vuohta+N+Ess+PxPl2	uminddetvuohtaneattet	ˈu#mˌint.teh»vˌuh.tij
ummolcizáš+N+Der/viđá+Adv	ummolcizášviđá	ˈu#mˌint.teh»vˌuoh.tɑ.nˌĕæt.teh
ummolcizáš+N+Ess	ummolcizážin	ˈum.mol#tsˌi.dsɑːʃ»vˌi.ðɑː
umáhttu+A+Sg+Loc	umáhtus	ˈum.mol#tsˌi.dsɑː.dʃin
umáhttu+A+Sg+Nom	umáhttu	ˈuː.mɑːh.tus
unjárgalaš+N+Sg+Nom	unjárgalaš	ˈuː.mɑhː.tu
unddar+N+Pl+Nom	undarat	ˈu.ɲɑːr.gˌɑ.lɑʃ
unddar+N+Sg+Ill	undarii	ˈunː.tɑː.rɑh
upmolguodja+N+Sg+Ill	upmolgudjii	ˈunː.tɑː.rij
uppá+N+Der/viđá+Adv	uppaviđá	ˈup.mol#kˌuc.cij
urra+N+Sg+Gen+PxDu3	uraska	ˈupː.pɑː»vˌi.ðɑː
urra+N+Sg+Loc	uras	ˈu.rɑːs.kɑ
urdna+N+Sg+Gen	urtna	ˈu.rɑːs
urdna+N+Der/huhtti+V+TV+Ger+PxSg2	urtnahuhtedettiinat	ˈurtː.nɑː
urána+N+Der/viđá+Adv	uránaviđá	ˈurtː.nɑː»hˌuh.te.dˌet.tij.nɑh
uskealla+N+Ess+PxDu3	uskeallaneaskka	ˈu.rɑː.nɑ»vˌi.ðɑː
ussil+A+Pl+Com	ussiliiguin	ˈusː.keæl.lˌɑ.neæs.kɑ
utkka+N+Sg+Gen+PxSg3	utkagis	ˈus.si.lˌijː.kujn
utkka+N+Sg+Ill+PxPl3	utkagasaset	ˈutː.hkɑ.gis
utkka+N+Sg+Ill	utkagii	ˈutː.hkɑ.gˌɑ.sɑ.seh
utnolaš+A+Comp+Attr	utnolit	ˈutː.hkɑ.gij
uuuh+Interj	uuuh	ˈut.no.lih
uuuuh+Interj	uuuuh	ˈuːuh
uvdna+N+Sg+Com	uvnnain	ˈuːuːh
uvja+N+Sg+Ill+PxDu1	uvjaseame	ˈuβnː.nɑːjn
uvja+N+Der/viđá+Adv	uvjaviđá	ˈuβː.jɑː.sˌĕæ.me
uvrrus+N+Pl+Nom	uvrosat	ˈuβː.jɑː»vˌi.ðɑː
uđas+N+Ess	uđasin	ˈuβː.ro.sɑh
uđas+N+Sg+Nom	uđas	ˈu.ðɑː.sin
uđas+N+Der/geahtes+A+Attr	uđaskeahtes	ˈu.ðɑːs
uđas+N+Der/laš+A+Comp+Attr	uđaslut	ˈu.ðɑːs»kˌĕæh.tes
uđas+N+Der/viđá+Adv	uđasviđá	ˈu.ðɑːs»luh
uđaslihkohisvuohta+N+Sg+Ill	uđaslihkohisvuhtii	ˈu.ðɑːs»vˌi.ðɑː
uđasravda+N+Pl+Nom	uđasravddat	ˈu.ðɑːs#lˌih.ko.hˌis.vuh.tij
uđámat+N+Der/geahtes+A+Attr	uđámatgeahtes	ˈu.ðɑːs#rˌɑβt.tɑh
uŋggar+N+Pl+Com	uŋgariiguin	ˈu.ðɑː.mɑh»gˌĕæh.tes
uŋggardit+V+TV+Ind+Prs+ConNeg	uŋggar	ˈuŋŋ.kɑː.rˌijː.kujn
uš+Interj	uš	ˈuŋk.kɑːr
uštta+N+Sg+Ill	uštagii	ˈuʃ
uštit+V+TV+Ind+Prs+Sg2	ušttát	ˈuʃː.tɑː.gij
uštit+V+TV+Der/NomAg+N+Sg+Ill+PxDu2	uštáseatte	ˈuʃ.tɑːh
váikkuhangaskoapmegeavaheapmi+N+Pl+Com+PxDu2	gaskgaskaoapmegeavahemiideatteguin	ˈuʃː.tɑː.sˌĕæt.te
váikkuhangaskoapmegeavaheapmi+N+Pl+Com	gaskgaskaoapmegeavahemiiguin	kˈɑsk#kˌɑsː.kɑ#ˌŏɑp.me#kˌeæ.vɑ.hˌe.mij.dˌĕæt.te.gujn
váikkuhangaskoapmegeavaheapmi+N+Pl+Gen+PxSg2	gaskgaskaoapmegeavahemiidat	kˈɑsk#kˌɑsː.kɑ#ˌŏɑp.me#kˌeæ.vɑ.hˌe.mij.gujn
váikkuhangaskoapmegeavaheapmi+N+Pl+Loc+PxPl1	gaskgaskaoapmegeavahemiineamet	kˈɑsk#kˌɑsː.kɑ#ˌŏɑp.me#kˌeæ.vɑ.hˌe.mij.dɑh
váikkuhangaskoapmegeavaheapmi+N+Pl+Nom+PxSg1	gaskgaskaoapmegeavahemiidan	kˈɑsk#kˌɑsː.kɑ#ˌŏɑp.me#kˌeæ.vɑ.hˌe.mij.nˌĕæ.meh
váikkuhangaskoapmegeavaheapmi+N+Sg+Com+PxDu2	gaskgaskaoapmegeavahemiineatte	kˈɑsk#kˌɑsː.kɑ#ˌŏɑp.me#kˌeæ.vɑ.hˌe.mij.dɑn
váikkuhangaskoapmegeavaheapmi+N+Sg+Com+PxPl2	gaskgaskaoapmegeavahemiineattet	kˈɑsk#kˌɑsː.kɑ#ˌŏɑp.me#kˌeæ.vɑ.hˌe.mij.nˌĕæt.te
váikkuhangaskoapmegeavaheapmi+N+Sg+Com+PxSg1	gaskgaskaoapmegeavahemiinan	kˈɑsk#kˌɑsː.kɑ#ˌŏɑp.me#kˌeæ.vɑ.hˌe.mij.nˌĕæt.teh
váikkuhangaskoapmegeavaheapmi+N+Sg+Com+PxSg2	gaskgaskaoapmegeavahemiinat	kˈɑsk#kˌɑsː.kɑ#ˌŏɑp.me#kˌeæ.vɑ.hˌe.mij.nɑn
váikkuhangaskoapmegeavaheapmi+N+Sg+Com	gaskgaskaoapmegeavahemiin	kˈɑsk#kˌɑsː.kɑ#ˌŏɑp.me#kˌeæ.vɑ.hˌe.mij.nɑh
váikkuhangaskoapmegeavaheapmi+N+Pl+Nom	gaskgaskaoapmegeavaheamit	kˈɑsk#kˌɑsː.kɑ#ˌŏɑp.me#kˌeæ.vɑ.hˌe.mijn
váikkuhangaskoapmegeavaheapmi+N+Sg+Acc	gaskgaskaoapmegeavaheami	kˈɑsk#kˌɑsː.kɑ#ˌŏɑp.me#kˌeæ.vɑ.hˌeæ.mih
váikkuhangaskoapmegeavaheapmi+N+Sg+Gen+PxDu3	gaskgaskaoapmegeavaheamiska	kˈɑsk#kˌɑsː.kɑ#ˌŏɑp.me#kˌeæ.vɑ.hˌeæ.mi
váikkuhangaskoapmegeavaheapmi+N+Sg+Nom+PxDu3	gaskgaskaoapmegeavaheapmiska	kˈɑsk#kˌɑsː.kɑ#ˌŏɑp.me#kˌeæ.vɑ.hˌeæ.mis.kɑ
váikkuhangaskoapmegeavaheapmi+N+Sg+Nom	gaskgaskaoapmegeavaheapmi	kˈɑsk#kˌɑsː.kɑ#ˌŏɑp.me#kˌeæ.vɑ.hˌeæp.mis.kɑ
váikkuhangaskoapmegeavaheapmi+N+Sg+Acc+PxDu2	gaskgaskaoapmegeavaheamáde	kˈɑsk#kˌɑsː.kɑ#ˌŏɑp.me#kˌeæ.vɑ.hˌeæp.mi
váikkuhangaskoapmegeavaheapmi+N+Sg+Gen+PxDu1	gaskgaskaoapmegeavaheapmáme	kˈɑsk#kˌɑsː.kɑ#ˌŏɑp.me#kˌeæ.vɑ.hˌeæ.mɑː.de
váikkuhangaskoapmegeavaheapmi+N+Sg+Nom+PxSg2	gaskgaskaoapmegeavaheapmát	kˈɑsk#kˌɑsː.kɑ#ˌŏɑp.me#kˌeæ.vɑ.hˌeæp.mɑː.me
váikkuhangaskoapmegeavaheapmi+N+Sg+Ill	gaskgaskaoapmegeavaheapmái	kˈɑsk#kˌɑsː.kɑ#ˌŏɑp.me#kˌeæ.vɑ.hˌeæp.mɑːh
váikkuhangaskoapmegeavaheapmi+N+Sg+Ill+PxDu2	gaskgaskaoapmegeavaheapmáseatte	kˈɑsk#kˌɑsː.kɑ#ˌŏɑp.me#kˌeæ.vɑ.hˌeæp.mɑːj
váikkuhangaskoapmegeavaheapmi+N+SgCmp+Der/viđá+Adv	gaskgaskaoapmegeavahanviđá	kˈɑsk#kˌɑsː.kɑ#ˌŏɑp.me#kˌeæ.vɑ.hˌeæp.mɑː.sˌĕæt.te
váikkuhangask'oapmegeavaheapmi+N+Pl+Acc+PxSg1	gask'gaskaoapmegeavahemiidan	kˈɑsk#kˌɑsː.kɑ#ˌŏɑp.me#kˌeæ.vɑh»ˌɑn.vi.ðɑː
váikkuhangask'oapmegeavaheapmi+N+Pl+Acc+PxSg2	gask'gaskaoapmegeavahemiidat	kˈɑsk'#kˌɑsː.kɑ#ˌŏɑp.me#kˌeæ.vɑ.hˌe.mij.dɑn
váikkuhangask'oapmegeavaheapmi+N+Pl+Acc	gask'gaskaoapmegeavahemiid	kˈɑsk'#kˌɑsː.kɑ#ˌŏɑp.me#kˌeæ.vɑ.hˌe.mij.dɑh
váikkuhangask'oapmegeavaheapmi+N+Pl+Ill+PxSg1	gask'gaskaoapmegeavahemiidasan	kˈɑsk'#kˌɑsː.kɑ#ˌŏɑp.me#kˌeæ.vɑ.hˌe.mijh
váikkuhangask'oapmegeavaheapmi+N+Pl+Nom+PxSg1	gask'gaskaoapmegeavahemiidan	kˈɑsk'#kˌɑsː.kɑ#ˌŏɑp.me#kˌeæ.vɑ.hˌe.mij.dˌɑ.sɑn
váikkuhangask'oapmegeavaheapmi+N+Sg+Com+PxDu3	gask'gaskaoapmegeavahemiineaskka	kˈɑsk'#kˌɑsː.kɑ#ˌŏɑp.me#kˌeæ.vɑ.hˌe.mij.dɑn
váikkuhangask'oapmegeavaheapmi+N+Sg+Com+PxPl2	gask'gaskaoapmegeavahemiineattet	kˈɑsk'#kˌɑsː.kɑ#ˌŏɑp.me#kˌeæ.vɑ.hˌe.mij.nˌeæs.kɑ
váikkuhangask'oapmegeavaheapmi+N+Sg+Com+PxSg1	gask'gaskaoapmegeavahemiinan	kˈɑsk'#kˌɑsː.kɑ#ˌŏɑp.me#kˌeæ.vɑ.hˌe.mij.nˌĕæt.teh
váikkuhangask'oapmegeavaheapmi+N+Sg+Com+PxSg3	gask'gaskaoapmegeavahemiinis	kˈɑsk'#kˌɑsː.kɑ#ˌŏɑp.me#kˌeæ.vɑ.hˌe.mij.nɑn
váikkuhangask'oapmegeavaheapmi+N+Sg+Com	gask'gaskaoapmegeavahemiin	kˈɑsk'#kˌɑsː.kɑ#ˌŏɑp.me#kˌeæ.vɑ.hˌe.mij.nis
váikkuhangask'oapmegeavaheapmi+N+Ess+PxPl2	gask'gaskaoapmegeavaheapmineattet	kˈɑsk'#kˌɑsː.kɑ#ˌŏɑp.me#kˌeæ.vɑ.hˌe.mijn
váikkuhangask'oapmegeavaheapmi+N+Ess+PxSg1	gask'gaskaoapmegeavaheapminan	kˈɑsk'#kˌɑsː.kɑ#ˌŏɑp.me#kˌeæ.vɑ.hˌeæp.mi.nˌĕæt.teh
váikkuhangask'oapmegeavaheapmi+N+Pl+Nom	gask'gaskaoapmegeavaheamit	kˈɑsk'#kˌɑsː.kɑ#ˌŏɑp.me#kˌeæ.vɑ.hˌeæp.mi.nɑn
váikkuhangask'oapmegeavaheapmi+N+Sg+Acc	gask'gaskaoapmegeavaheami	kˈɑsk'#kˌɑsː.kɑ#ˌŏɑp.me#kˌeæ.vɑ.hˌeæ.mih
váikkuhangask'oapmegeavaheapmi+N+Sg+Gen+Allegro	gask'gaskaoapmegeavaheame	kˈɑsk'#kˌɑsː.kɑ#ˌŏɑp.me#kˌeæ.vɑ.hˌeæ.mi
váikkuhangask'oapmegeavaheapmi+N+Sg+Gen+PxDu3	gask'gaskaoapmegeavaheamiska	kˈɑsk'#kˌɑsː.kɑ#ˌŏɑp.me#kˌeæ.vɑ.hˌĕæ.me
váikkuhangask'oapmegeavaheapmi+N+Sg+Loc+PxDu2	gask'gaskaoapmegeavaheamisteatte	kˈɑsk'#kˌɑsː.kɑ#ˌŏɑp.me#kˌeæ.vɑ.hˌeæ.mis.kɑ
váikkuhangask'oapmegeavaheapmi+N+Sg+Nom+PxDu3	gask'gaskaoapmegeavaheapmiska	kˈɑsk'#kˌɑsː.kɑ#ˌŏɑp.me#kˌeæ.vɑ.hˌeæ.mis.tˌĕæt.te
váikkuhangask'oapmegeavaheapmi+N+Sg+Nom+PxPl3	gask'gaskaoapmegeavaheapmiset	kˈɑsk'#kˌɑsː.kɑ#ˌŏɑp.me#kˌeæ.vɑ.hˌeæp.mis.kɑ
váikkuhangask'oapmegeavaheapmi+N+Sg+Nom+PxSg3	gask'gaskaoapmegeavaheapmis	kˈɑsk'#kˌɑsː.kɑ#ˌŏɑp.me#kˌeæ.vɑ.hˌeæp.mi.seh
váikkuhangask'oapmegeavaheapmi+N+Sg+Gen+PxPl2	gask'gaskaoapmegeavaheamádet	kˈɑsk'#kˌɑsː.kɑ#ˌŏɑp.me#kˌeæ.vɑ.hˌeæp.mis
váikkuhangask'oapmegeavaheapmi+N+SgCmp+Der/viđá+Adv	gask'gaskaoapmegeavahanviđá	kˈɑsk'#kˌɑsː.kɑ#ˌŏɑp.me#kˌeæ.vɑ.hˌeæ.mɑː.deh
vabaidit+V+IV+Der/ahtti+V+Ind+Prt+Du1	vabaidahtiime	kˈɑsk'#kˌɑsː.kɑ#ˌŏɑp.me#kˌeæ.vɑh»ˌɑn.vi.ðɑː
vadjat+V+TV+VAbess	vajahaga	vˈɑ.bɑːjh»ˌɑh.tij.me
vadni+A+Ess	vadnin	vˈɑ.jɑː.hˌɑ.gɑ
vagabonderet+V+IV+Der/muš+N+Der/viđá+Adv	vagabonderemoššviđá	vˈɑd.niːn
vahkat+V+IV+Ind+Prt+Pl1	vagaimet	vˈɑ.gɑː.bˌonː.te.re»moʃː»vˌi.ðɑː
vahccái+A+Pl+Acc	vahccáid	vˈɑ.gɑːj.meh
vahkku+N+Sg+Gen+PxPl2	vahkodet	vˈɑhː.tsɑːjh
vai+CC	vai	vˈɑh.ko.ðeh
vajus+N+Der/heapmi+A+Attr	vajushis	vˈɑj
varra+N+Sg+Loc	varas	vˈɑ.jus»his
vasmi+N+Sg+Ill	vasmái	vˈɑ.rɑːs
vasti+A+AttrCmp+Der/nierat+A+Attr	vasttesnierat	vˈɑsː.mɑːj
vatnat+V+IV+Sup	vanažit	vˈɑs.tes»nˌie.rɑh
vavdat+V+IV+Der/NomAg+N+Der/viđá+Adv	vavdaviđá	vˈɑ.nɑː.dʃih
vavdat+V+IV+Der/PassL+V+IV+Der/NomAct+N+Sg+Acc	vavdojuvvoma	vˈɑβː.tɑː»vˌi.ðɑː
vazadat+N+Sg+Ill	vazadahkii	vˈɑβː.to»jˌuv.vo»mɑ
vaŋuhit+V+TV+Ind+Prt+ConNeg	vaŋuhan	vˈɑ.dsɑː.ðˌɑh.kij
veadju+N+Der/laš+A+Comp+Sg+Ill	vejolebbui	vˈɑ.ŋu.hɑn
veddot+V+IV+Ind+Prt+Du1	vedduime	vˈe.jo»lˌebː.puj
vejolaččat+Adv	vejolaččat	vˈedː.tuj.me
ventiilalovttan+N+Der/viđá+Adv	ventiilalovttanviđá	vˈe.jo.lˌɑt.tʃɑh
vepsegiella+N+Sg+Ill	vepsegillii	vˈenː.n̥tij.lɑ#lˌoβɸ.tɑn»vˌi.ðɑː
veđor+N+Ess	veđorin	vˈep.se#kˌil.lij
veđor+N+Pl+Acc	vehtoriid	vˈe.ðo.rin
via+Adv	via	vˈeh.to.rijh
videotivoli+N+Pl+Nom+PxPl1	videotivoliideamet	vˈi.ɑ
vihtanuššat+V+IV+Der/NomAg+N+Sg+Com+PxPl2	vihtanuššiineattet	vˈi.de.o#thˌi.vo.lˌijː.tĕæ.meh
viidna+N+Sg+Loc	viinnas	vˈihː.tɑː.nˌuʃ.ʃi»ˌi.nĕæt.teh
vikša+N+Sg+Acc	vivšša	vˈijnː.nɑːs
vildudit+V+TV+Ind+Prs+ConNeg	vildut	vˈiβʃː.ʃɑː
vinjagit+V+IV+Imprt+Du1	vinjageadnu	vˈilː.tuːh
vinšet+V+TV+Ind+Prt+Pl1	vinšiimet	vˈinː.jɑː.gˌeæd.nu
virrat+V+IV+VAbess+A+Attr	virakeahtes	vˈinː.ʃij.meh
vitta+N+Sg+Com+PxDu2	viddagiinnáde	vˈi.rɑː.kˌĕæh.tes
vivva+N+Sg+Ill	vivvii	vˈidː.tɑː.gˌijnː.nɑː.de
viđas+N+Coll+Ess	viđasin	vˈiv.vij
viđas+Sg+Com+PxPl1	vihttasiinnámet	vˈi.ðɑː.sin
viđádas+N+Sg+Nom	viđádas	vˈihː.tɑː.sˌijnː.nɑː.meh
viŋkil+N+Der/viđá+Adv	viŋkilviđá	vˈi.ðɑː.ðɑs
viššu+N+Sg+Com+PxSg2	višuinat	vˈiŋŋ.ŋ̊kil»vˌi.ðɑː
višuhuvvat+V+IV+Der/muš+N+Sg+Ill	višuhuvvamuššii	vˈiː.ʃuj.nɑh
vižardit+V+IV+PrfPrc	vižardan	vˈi.ʃu.hˌuv.vɑ»mˌuʃ.ʃij
voi+Interj	voi	vˈi.dʃɑːr.dɑn
voja+Interj	voja	vˈoj
vokála+N+Sg+Nom	vokála	vˈo.jɑː
vomeret+V+TV+Ind+Prt+ConNeg	vomeren	vˈo.kɑː.lɑ
vooi+Interj	vooi	vˈo.me.ren
voteret+V+IV+Ind+Prt+Du3	voteriiga	vˈoːj
voteret+V+IV+Ind+Prt+Pl2	voteriidet	vˈo.te.rˌijː.kɑ
vovnnet+V+TV+Pot+Prs+Sg3	vovnneš	vˈo.te.rˌijː.teh
vovnnet+V+TV+Der/PassL+V+IV+Actio+Nom	vovnnejuvvon	vˈoβn.neʃ
vuigengáibádus+N+Sg+Acc+PxSg1	vuigengáibádussan	vˈoβn.ne»jˌuv.von
vuiget+V+TV+Ind+Prt+Du2	vuigiide	vˈujː.ken#kˌɑːjː.pɑː.dˌus.sɑn
vuiget+V+TV+Ind+Prt+Sg3	vuigii	vˈujː.kij.de
vuktii+A+Pl+Nom	vuktet	vˈujː.kij
vulkanisma+N+Sg+Acc+PxPl3	vulkanismmaset	vˈukː.hteh
vuottačázet+N+Der/viđá+Adv	vuottačázetviđá	vˈulə.hkɑ.nˌis.mɑ.seh
vuožus+N+Der/geahtes+A+Attr	vuožuskeahtes	vˈuot.tɑ#tʃˌɑː.dseh»vˌi.ðɑː
vuožus+N+Der/viđá+Adv	vuožusviđá	vˈuo.dʃus»kˌĕæh.tes
vurkenvuohki+N+Ess	vurkenvuohkin	vˈuo.dʃus»vˌi.ðɑː
vustet+V+IV+Der/PassL+V+IV+Cond+Prs+Pl3	vustejuvvoledje	vˈurə.hken#vˌuoh.kin
vuvdot+V+IV+Ind+Prt+Du3	vuvduiga	vˈusː.te»j»ˌuv.vo.lˌec.ce
vuđolaččat+Adv	vuđolaččat	vˈuβː.tuj.gɑ
váddu+N+Sg+Gen+PxPl2	váttodet	vˈu.ðo.lˌɑt.tʃɑh
váguhit+V+TV+Der/alla+V+Imprt+Pl2	vágohallet	vˈɑːt.to.ðeh
váguhit+V+TV+Cond+Prs+ConNeg	váguhivčče	vˈɑː.goh»ˌɑl.leh
váhčči+N+Sg+Gen+Allegro	váhče	vˈɑː.gu.hˌiβɸ.tʃe
váhčči+A+Der/vuohta+N+Sg+Ill	váhččivuhtii	vˈɑːh.tʃe
vákšut+V+TV+Ind+Prt+Du3	vávššuiga	vˈɑhː.tʃi»vˌuh.tij
vánis+A+Ess	vánisin	vˈɑːβʃ.ʃuj.gɑ
várri+N+Sg+Gen+Allegro	váre	vˈɑː.ni.sin
vássit+V+IV+VAbess+A+Attr	vásekeahtes	vˈɑː.re
vásihit+V+TV+Der/adda+V+Ger+PxPl2	vásáhattadettiineattet	vˈɑː.se.kˌĕæh.tes
váso+N+Pl+Com+PxSg3	vásuidisguin	vˈɑː.sɑːh»ˌɑt.tɑ.dˌet.tij.nˌĕæt.teh
vázzit+V+IV+Ger+PxPl2	váccedettiineattet	vˈɑː.suj.dˌis.gujn
vázzit+V+IV+Ind+Prt+Pl2	vácciidet	vˈɑːt.tse.ðˌet.tij.nˌĕæt.teh
vázzit+V+IV+Der/PassS+V+IV+Ind+Prs+Pl3	vázzojit	vˈɑːt.tsij.deh
váđot+N+Der/geahtes+A+Attr	váđotgeahtes	vˈɑːdː.tso»jih
váŋka+N+Sg+Ill	váŋkii	vˈɑː.ðoh»gˌĕæh.tes
váža+N+Sg+Acc+PxPl1	váhčameamet	vˈɑːŋŋ.ŋ̊kij
vážus+N+Sg+Loc	váhčosis	vˈɑːh.tʃɑ.mˌĕæ.meh
wagnerianisma+N+Ess+PxDu2	wagnerianismaneatte	vˈɑːh.tʃo.sis
wagnerianisma+N+Ess+PxSg1	wagnerianismanan	βˈɑg.ne.rˌi.ɑ.nˌis.mɑ.nĕæt.te
wagnerianisma+N+Ess+PxSg2	wagnerianismanat	βˈɑg.ne.rˌi.ɑ.nˌis.mɑ.nɑn
wagnerianisma+N+Sg+Gen+PxDu1	wagnerianismame	βˈɑg.ne.rˌi.ɑ.nˌis.mɑ.nɑh
wagnerianisma+N+Sg+Gen+PxSg1	wagnerianisman	βˈɑg.ne.rˌi.ɑ.nˌis.mɑ.me
wagnerianisma+N+Der/viđá+Adv	wagnerianismaviđá	βˈɑg.ne.rˌi.ɑ.nˌis.mɑn
wagnerianisma+N+Sg+Ill	wagnerianismii	βˈɑg.ne.rˌi.ɑ.nˌis.mɑ»vˌi.ðɑː
wagnerianisma+N+Pl+Ill	wagnerianismmaide	βˈɑg.ne.rˌi.ɑ.nˌis.mij
wagnerianisma+N+Pl+Nom	wagnerianismmat	βˈɑg.ne.rˌi.ɑ.nˌis.mɑj.de
wagnerianisma+N+Sg+Acc	wagnerianismma	βˈɑg.ne.rˌi.ɑ.nˌis.mɑh
wagnerianisma+N+Sg+Loc+PxSg1	wagnerianismmastan	βˈɑg.ne.rˌi.ɑ.nˌis.mɑ
wagnerianisma+N+Der/huhtti+V+TV+Cond+Prs+Sg1	wagnerianismmahuhtáledjen	βˈɑg.ne.rˌi.ɑ.nˌis.mɑs.tɑn
webbáiki+N+Sg+Gen+PxDu2	webbáikkáde	βˈɑg.ne.rˌi.ɑ.nˌis.mɑ»hˌuhː.tɑː.lˌec.cen
webdoaimmaheaddji+N+NomAg+Sg+Com+PxPl2	webdoaimmaheddjiineattet	βˈeb#pˌɑːjç.kɑː.de
webdoaimmaheaddji+N+NomAg+Sg+Gen	webdoaimmaheaddje	βˈeb.doɑjm.mˌɑ.heɟː.cˌij.nĕæt.teh
webdoaimmaheaddji+N+NomAg+Sg+Acc+PxSg2	webdoaimmaheaddját	βˈeb.doɑjm.mˌɑ.hĕæɟː.ce
webgálvu+N+Sg+Acc+PxDu1	webgálvome	βˈeb.doɑjm.mˌɑ.hĕæɟː.cɑːh
webgálvu+N+Sg+Ill+PxPl3	webgálvoseaset	βˈeb#kˌɑːlə.vo.me
webgálvu+N+Der/heapmi+A+Attr+Der/vuohta+N+Sg+Ill	webgálvvuhisvuhtii	βˈeb#kˌɑːlə.vo.sˌĕæ.seh
weblogan+N+Sg+Acc	weblogana	βˈeb#kˌɑːlv.vu»his»vˌuh.tij
weblogan+N+Der/viđá+Adv	webloganviđá	βˈeb#lˌo.gɑ.nɑ
webredaktevra+N+Sg+Ill	webredaktevrii	βˈeb#lˌo.gɑn»vˌi.ðɑː
webredaktevra+N+Pl+Loc	webredaktevrrain	βˈeb#rˌe.dɑkː.htˌeβː.rij
webredaktevra+N+Sg+Com+PxSg1	webredaktevrrainan	βˈeb#rˌe.dɑkː.htˌeβr.rɑjn
webrámma+N+Pl+Nom	webrámmat	βˈeb#rˌe.dɑkː.htˌeβr.rɑj.nɑn
webrámma+N+Sg+Ill	webrámmii	βˈeb#rˌɑːm.mɑh
websiidu+N+Der/huvva+V+IV+Imprt+ConNegII	websiiddohuvvo	βˈeb#rˌɑːm.mij
websiidu+N+Pl+Acc+PxDu3	websiidduideaskka	βˈeb#sˌijt.to»hˌuv.vo
whiskey+N+Ess+PxSg3	whiskeynis	βˈeb#sˌijt.tuj.dˌeæs.kɑ
whiskey+N+Ess	whiskeyn	βhˈisː.ke.ˌy.nis
whiskey+N+Pl+Ill+PxPl1	whiskeyidaseamet	βhˈisː.ke.yn
whiskey+N+Pl+Nom	whiskeyt	βhˈisː.ke.ˌyjː.tɑ.sˌĕæ.meh
whiskey+N+Sg+Gen	whiskey	βhˈisː.ke.yh
whiskey+N+Sg+Ill+PxDu1	whiskeysame	βhˈisː.ke.y
whiskey+N+Der/heapmi+A+Attr	whiskeyhis	βhˈisː.ke.ˌy.sɑ.me
whiskey+N+Der/heapmi+A+Attr+Der/vuohta+N+Sg+Ill	whiskeyhisvuhtii	βhˈisː.ke.y»his
whiskey+N+Der/huvva+V+IV+Ind+Prs+ConNeg	whiskeyhuva	βhˈisː.ke.y»his»vˌuh.tij
whiskey+N+Der/huvva+V+IV+Imprt+Du1	whiskeyhuvvu	βhˈisː.ke.y»hˌu.vɑ
wienergáhkku+N+Sg+Gen+Allegro	wienergáhko	βhˈisː.ke.y»hˌuvː.vu
wienergáhkku+N+Der/laš+A+AttrCmp+Der/pláhtat+A+Sg+Loc	wienergáhkolašpláhtagis	βˈĭe.ner#kˌɑːh.ko
wienergáhkku+N+Sg+Nom+PxSg1	wienergáhkkon	βˈĭe.ner#kˌɑːh.ko»lɑʃ»plˌɑːh.tɑ.gis
wienerklassisisma+N+Sg+Acc+PxDu1	wienerklassisismame	βˈĭe.ner#kˌɑhː.kon
wienerklassisisma+N+Der/viđá+Adv	wienerklassisismaviđá	βˈĭe.ner#klˌɑs.si.sˌisː.mɑ.me
wienerklassisisma+N+Sg+Ill	wienerklassisismii	βˈĭe.ner#klˌɑs.si.sˌisː.mɑ»vˌi.ðɑː
wienerklassisisma+N+Pl+Nom	wienerklassisismmat	βˈĭe.ner#klˌɑs.si.sˌisː.mij
wienerklassisisma+N+Sg+Com+PxSg3	wienerklassisismmainis	βˈĭe.ner#klˌɑs.si.sˌis.mɑh
wienerválsa+N+Pl+Loc+PxSg2	wienerválssainat	βˈĭe.ner#klˌɑs.si.sˌis.mɑj.nis
wienerválsa+N+Pl+Nom+PxDu3	wienerválssaideaskka	βˈĭe.ner#vˌɑːls.sɑj.nɑh
wienerválsa+N+Pl+Nom	wienerválssat	βˈĭe.ner#vˌɑːls.sɑj.dˌeæs.kɑ
wienerválsa+N+Sg+Com+PxPl2	wienerválssaineattet	βˈĭe.ner#vˌɑːls.sɑh
wobbler+N+Sg+Acc+PxDu3	wobblereaskka	βˈĭe.ner#vˌɑːls.sɑj.nˌĕæt.teh
wobbler+N+Pl+Gen	wobbleriid	βˈobː.le.rˌeæs.kɑ
wokket+V+TV+Actio+Gen	wokken	βˈobː.le.rijh
wokket+V+TV+Ind+Prt+Du1	wokkiime	βˈok.ken
wokket+V+TV+Ind+Prt+Sg3	wokkii	βˈok.kij.me
worldcup+N+Sg+Acc+PxPl1	worldcupamet	βˈok.kij
wátta+N+Ess+PxSg3	wáttanis	βˈorld#tsˌu.pɑ.meh
wátta+N+Pl+Gen+PxDu2	wáttaideatte	βˈɑːt.tɑ.nis
wátta+N+Der/Dimin+N+Der/viđá+Adv	wáttašviđá	βˈɑːt.tɑj.dˌĕæt.te
wátta+N+Der/heapmi+A+Pl+Nom	wáttaheamit	βˈɑːt.tɑ»ʃ»vˌi.ðɑː
wátta+N+Der/heapmi+A+Sg+Ill	wáttaheapmái	βˈɑːt.tɑ»hˌeæ.mih
wátta+N+Der/viđá+Adv	wáttaviđá	βˈɑːt.tɑ»hˌeæp.mɑːj
wátta+N+Sg+Ill	wáttii	βˈɑːt.tɑ»vˌi.ðɑː
xantoma+N+Pl+Nom	xantomat	βˈɑːt.tij
xantoma+N+Sg+Com+PxSg1	xantomainan	ks.ɑnː.n̥to.mɑh
xantoma+N+Sg+Com+PxSg2	xantomainat	ks.ɑnː.n̥to.mɑj.nɑn
xantoma+N+Sg+Loc	xantomas	ks.ɑnː.n̥to.mɑj.nɑh
xantoma+N+Der/laš+A+Superl+Ess	xantomaleamosin	ks.ɑnː.n̥to.mɑs
xantoma+N+Der/viđá+Adv	xantomaviđá	ks.ɑnː.n̥to.mɑ»lˌĕæ.mo.sin
xantoma+N+Sg+Ill	xantomii	ks.ɑnː.n̥to.mɑ»vˌi.ðɑː
xerograferet+V+TV+Ind+Prt+Sg1	xerograferejin	ks.ɑnː.n̥to.mij
xerograferet+V+TV+Der/PassL+V+IV+Actio+Gen	xerograferejuvvon	ks.e.ro.grɑ.fe.re.jin
xerograferet+V+TV+Ind+Prt+Du1	xerograferiime	ks.e.ro.grɑ.fe.re»jˌuv.von
xerograferet+V+TV+Ind+Prt+Du2	xerograferiide	ks.e.ro.grɑ.fe.rij.me
xerograferet+V+TV+Ind+Prt+Pl1	xerograferiimet	ks.e.ro.grɑ.fe.rij.de
xerografiija+N+Sg+Gen+PxSg1	xerografiijan	ks.e.ro.grɑ.fe.rij.meh
xerografiija+N+Sg+Loc	xerografiijas	ks.e.ro.grɑ.fij.jɑn
xerografiija+N+Sg+Ill	xerografiijii	ks.e.ro.grɑ.fij.jɑs
xerográfa+N+Ess+PxPl1	xerográfaneamet	ks.e.ro.grɑ.fij.jij
xerográfa+N+Sg+Acc+PxSg1	xerográfan	ks.e.ro.grɑː.fɑ.nĕæ.meh
xerográfa+N+Sg+Loc	xerográfas	ks.e.ro.grɑː.fɑn
xerográfa+N+Der/heapmi+A+Comp+Sg+Nom	xerográfahut	ks.e.ro.grɑː.fɑs
xerográfa+N+Der/viđá+Adv	xerográfaviđá	ks.e.ro.grɑː.fɑ»huh
xerográfa+N+Sg+Ill	xerográfii	ks.e.ro.grɑː.fɑ»vˌi.ðɑː
xylograferet+V+TV+Actio+Com	xylograferemiin	ks.e.ro.grɑː.fij
xylograferet+V+TV+Ind+Prt+ConNeg	xylograferen	ks.y.lo.grɑ.fe.re.mijn
xylograferet+V+TV+Pot+Prs+Du3	xylograferežeaba	ks.y.lo.grɑ.fe.ren
xylograferet+V+TV+Sup	xylograferežit	ks.y.lo.grɑ.fe.re.dʃeæ.bɑ
xylograferet+V+TV+VGen	xylografere	ks.y.lo.grɑ.fe.re.dʃih
xylograferet+V+TV+Der/meahttun+A+Sg+Acc	xylograferemeahttuma	ks.y.lo.grɑ.fe.re
xylograferet+V+TV+Der/PassL+V+IV+Actio+Com	xylograferejuvvomiin	ks.y.lo.grɑ.fe.re»mˌĕæhː.tu.mɑ
xylograferet+V+TV+Der/PassL+V+IV+Actio+Loc	xylograferejuvvomis	ks.y.lo.grɑ.fe.re»jˌuv.vo.mijn
xylograferet+V+TV+Der/PassL+V+IV+Imprt+ConNeg	xylograferejuvvo	ks.y.lo.grɑ.fe.re»jˌuv.vo.mis
xylograferet+V+TV+Der/PassL+V+IV+Ind+Prs+Pl2	xylograferejuvvobehtet	ks.y.lo.grɑ.fe.re»j»ˌuv.vo
xylograferet+V+TV+Ind+Prt+Du2	xylograferiide	ks.y.lo.grɑ.fe.re»j»ˌuv.vo.bˌeh.teh
xylograferet+V+TV+Ind+Prt+Du3	xylograferiiga	ks.y.lo.grɑ.fe.rij.de
xylograferet+V+TV+Ind+Prt+Pl1	xylograferiimet	ks.y.lo.grɑ.fe.rij.gɑ
xylograferet+V+TV+Ind+Prt+Pl2	xylograferiidet	ks.y.lo.grɑ.fe.rij.meh
xylograferet+V+TV+Ind+Prt+Sg3	xylograferii	ks.y.lo.grɑ.fe.rij.deh
xylografiija+N+Ess+PxSg2	xylografiijanat	ks.y.lo.grɑ.fe.rij
xylografiija+N+Pl+Nom	xylografiijat	ks.y.lo.grɑ.fij.jɑ.nɑh
xylografiija+N+Sg+Gen+PxPl1	xylografiijamet	ks.y.lo.grɑ.fij.jɑh
xylografiija+N+Sg+Nom+PxDu2	xylografiijade	ks.y.lo.grɑ.fij.jɑ.meh
xylografiija+N+Sg+Nom+PxSg1	xylografiijan	ks.y.lo.grɑ.fij.jɑ.de
xylografiija+N+Sg+Com+PxSg3	xylografiijainis	ks.y.lo.grɑ.fij.jɑn
xylografiija+N+Sg+Loc	xylografiijas	ks.y.lo.grɑ.fij.jɑj.nis
xylografiija+N+Der/heapmi+A+Attr+Der/vuohta+N+Sg+Acc+PxSg3	xylografiijahisvuođas	ks.y.lo.grɑ.fij.jɑs
xylografiija+N+Sg+Ill	xylografiijii	ks.y.lo.grɑ.fij.jɑ»his»vˌuo.ðɑs
yeh+Interj	yeh	ks.y.lo.grɑ.fij.jij
yena+N+Ess+PxSg3	yenanis	ˈyeh
yena+N+Pl+Com	yenaiguin	ˈye.nɑ.nis
yena+N+Pl+Nom	yenat	ˈye.nɑj.gujn
yena+N+Sg+Com+PxDu3	yenaineaskka	ˈye.nɑh
yena+N+Sg+Com+PxSg3	yenainis	ˈye.nɑj.nˌeæs.kɑ
yena+N+Sg+Loc+PxPl2	yenasteattet	ˈye.nɑj.nis
yena+N+Der/huhtti+V+TV+Cond+Prs+Du2	yenahuhtáleidde	ˈye.nɑs.tˌĕæt.teh
yena+N+Sg+Ill	yenii	ˈye.nɑ»hˌuhː.tɑː.lˌejt.te
yoghurt+N+Ess	yoghurtin	ˈye.nij
yoghurt+N+Pl+Nom	yoghurtat	ˈyog.hur.htin
yoghurt+N+Sg+Gen+PxPl2	yoghurteattet	ˈyog.hur.htɑh
yoghurt+N+Sg+Acc	yoghurta	ˈyog.hur.htˌĕæt.teh
yoghurt+N+Sg+Ill+PxDu3	yoghurtasaska	ˈyog.hur.htɑ
yoghurt+N+Sg+Loc	yoghurtis	ˈyog.hur.htˌɑ.sɑs.kɑ
yoghurt+N+Sg+Loc+PxDu3	yoghurtisttiska	ˈyog.hur.htis
yoghurt+N+Der/geahtes+A+Attr	yoghurtgeahtes	ˈyog.hur.htˌis.tis.kɑ
yoghurt+N+Der/laš+A+Comp+Der/at+Adv	yoghurtleappot	ˈyog.hurh»gˌĕæh.tes
yoghurt+N+Der/laš+A+Ess	yoghurtlažžan	ˈyog.hurh»lˌĕæp.poh
yoghurt+N+Der/viđá+Adv	yoghurtviđá	ˈyog.hurh»lˌɑdː.tʃɑn
yupikgielat+A+Ess	yupikgielagin	ˈyog.hurh»vˌi.ðɑː
yupikgielat+A+Attr	yupikgielat	ˈyu.pik#kˌie.lɑ.gin
yupikgielat+A+Sg+Nom	yupikgielat	ˈyu.pik#kˌie.lɑh
yupikgielat+A+Der/vuohta+N+Sg+Ill	yupikgielatvuhtii	ˈyu.pik#kˌie.lɑh
yupikgielat+A+Der/vuohta+N+Ess+PxDu2	yupikgielatvuohtaneatte	ˈyu.pik#kˌie.lɑh»vˌuh.tij
yup’ik+N+Sg+Nom	yup’ik	ˈyu.pik#kˌie.lɑh»vˌuoh.tɑ.nˌĕæt.te
yup’ik+N+Ess+PxPl1	yup’ikaneamet	ˈyup’ik
yup’ik+N+Ess+PxSg1	yup’ikanan	ˈyup’i.kɑ.nĕæ.meh
yup’ik+N+Pl+Acc	yup’ikaid	ˈyup’i.kɑ.nɑn
yup’ik+N+Sg+Com+PxSg1	yup’ikainan	ˈyup’i.kɑjh
yup’ik+N+Sg+Ill	yup’ikii	ˈyup’i.kɑj.nɑn
yurta+N+Ess+PxPl3	yurtaneaset	ˈyup’i.kij
yurta+N+Ess+PxSg1	yurtanan	ˈyurə.htɑ.nˌĕæ.seh
yurta+N+Sg+Acc+PxPl1	yurtamet	ˈyurə.htɑ.nɑn
yurta+N+Sg+Nom+PxDu2	yurtade	ˈyurə.htɑ.meh
yurta+N+Der/viđá+Adv	yurtaviđá	ˈyurə.htɑ.de
yurta+N+Sg+Ill	yurtii	ˈyurə.htɑ»vˌi.ðɑː
yurtadealtá+N+Sg+Gen+PxSg3	yurtadealttás	ˈyurə.htij
yurtakonsearta+N+Sg+Ill	yurtakonsertii	ˈyurə.htɑ#tˌeæll̥.tɑːs
yurtakonsearta+N+Ess+PxDu1	yurtakonseartaneame	ˈyurə.htɑ#khˌonː.ser.htij
yurta+N+Sg+Acc+PxPl2	yurttadet	ˈyurə.htɑ#khˌonː.seær.htˌɑ.nĕæ.me
yurta+N+Der/heapmi+A+Comp+Pl+Ill	yurttaheappuide	ˈyurr̥.tɑ.ðeh
yurta+N+Der/laš+A+Sg+Ill	yurttalažžii	ˈyurr̥.tɑ»hˌeæp.puj.de
zapatista+N+Ess+PxPl1	zapatistaneamet	ˈyurr̥.tɑ»lˌɑdː.tʃij
zapatista+N+Ess+PxPl3	zapatistaneaset	zˈɑ.pɑː.tˌisː.tɑ.nˌĕæ.meh
zapatista+N+Ess+PxSg2	zapatistanat	zˈɑ.pɑː.tˌisː.tɑ.nˌĕæ.seh
zapatista+N+Sg+Acc+PxPl1	zapatistamet	zˈɑ.pɑː.tˌisː.tɑ.nɑh
zapatista+N+Sg+Ill+PxPl3	zapatistaseaset	zˈɑ.pɑː.tˌisː.tɑ.meh
zapatista+N+Sg+Nom	zapatista	zˈɑ.pɑː.tˌisː.tɑ.sˌĕæ.seh
zapatista+N+Der/viđá+Adv	zapatistaviđá	zˈɑ.pɑː.tˌisː.tɑ
zapatista+N+Sg+Ill	zapatistii	zˈɑ.pɑː.tˌisː.tɑ»vˌi.ðɑː
zapatistaveahka+N+Sg+Ill	zapatistavehkii	zˈɑ.pɑː.tˌisː.tij
zapatistaveahka+N+Sg+Ill+PxDu3	zapatistaveahkaseaskka	zˈɑ.pɑː.tˌisː.tɑ#vˌeh.kij
zapatista+N+Pl+Gen+PxPl2	zapatisttaideattet	zˈɑ.pɑː.tˌisː.tɑ#vˌeæh.kɑ.sˌeæs.kɑ
zapatista+N+Pl+Nom	zapatisttat	zˈɑ.pɑː.tˌis.tɑj.dˌĕæt.teh
zapatista+N+Sg+Gen	zapatistta	zˈɑ.pɑː.tˌis.tɑh
zapatista+N+Sg+Com+PxSg3	zapatisttainis	zˈɑ.pɑː.tˌis.tɑ
zapatista+N+Sg+Loc	zapatisttas	zˈɑ.pɑː.tˌis.tɑj.nis
zapatista+N+Sg+Loc+PxSg2	zapatisttastat	zˈɑ.pɑː.tˌis.tɑs
zapatista+N+Der/huvva+V+IV+Imprt+Pl2	zapatisttahuvvit	zˈɑ.pɑː.tˌis.tɑs.tɑh
zapatista+N+Der/laš+A+Der/vuohta+N+Sg+Ill	zapatisttalašvuhtii	zˈɑ.pɑː.tˌis.tɑ»hˌuvː.vih
zenbuddhisma+N+Ess+PxSg3	zenbuddhismanis	zˈɑ.pɑː.tˌis.tɑ»lɑʃ»vˌuh.tij
zenbuddhisma+N+Sg+Acc+PxDu1	zenbuddhismame	zˈen#pˌud.dhis.mˌɑ.nis
zenbuddhisma+N+Der/viđá+Adv	zenbuddhismaviđá	zˈen#pˌud.dhis.mˌɑ.me
zenbuddhisma+N+Sg+Ill	zenbuddhismii	zˈen#pˌud.dhis.mɑ»vˌi.ðɑː
zenbuddhisma+N+Pl+Gen+PxPl1	zenbuddhismmaideamet	zˈen#pˌud.dhis.mij
zenbuddhisma+N+Pl+Loc	zenbuddhismmain	zˈen#pˌud.dhis.mˌɑjː.tĕæ.meh
zenbuddhisma+N+Pl+Nom	zenbuddhismmat	zˈen#pˌud.dhis.mɑjn
zenbuddhisma+N+Sg+Acc+PxDu2	zenbuddhismmade	zˈen#pˌud.dhis.mɑh
zenbuddhisma+N+Sg+Loc+PxDu3	zenbuddhismmasteaskka	zˈen#pˌud.dhis.mˌɑ.de
zenbuddhisma+N+Der/huhtti+V+TV+Imprt+Pl3	zenbuddhismmahuhttoset	zˈen#pˌud.dhis.mˌɑsː.teæs.kɑ
zenbuddhisma+N+Der/huhtti+V+TV+Sup	zenbuddhismmahuhtážit	zˈen#pˌud.dhis.mɑ»hˌuhː.to.seh
zenbuddhista+N+Ess+PxDu3	zenbuddhistaneaskka	zˈen#pˌud.dhis.mɑ»hˌuhː.tɑː.dʃih
zenbuddhista+N+Sg+Ill+PxSg2	zenbuddhistasat	zˈen#pˌud.dhis.tˌɑ.neæs.kɑ
zenbuddhista+N+Der/viđá+Adv	zenbuddhistaviđá	zˈen#pˌud.dhis.tˌɑ.sɑh
zenbuddhista+N+Sg+Ill	zenbuddhistii	zˈen#pˌud.dhis.tɑ»vˌi.ðɑː
zenbuddhista+N+Pl+Nom	zenbuddhisttat	zˈen#pˌud.dhis.tij
zenbuddhista+N+Sg+Gen+PxSg3	zenbuddhisttas	zˈen#pˌud.dhis.tɑh
zenbuddhista+N+Sg+Com+PxDu1	zenbuddhisttaineame	zˈen#pˌud.dhis.tɑs
zenbuddhista+N+Sg+Com+PxSg2	zenbuddhisttainat	zˈen#pˌud.dhis.tˌɑj.nĕæ.me
zenbuddhista+N+Sg+Com+PxSg3	zenbuddhisttainis	zˈen#pˌud.dhis.tˌɑj.nɑh
zenbuddhista+N+Der/huvva+V+IV+Imprt+Pl3	zenbuddhisttahuvvoset	zˈen#pˌud.dhis.tˌɑj.nis
zenbuddhista+N+Der/laš+A+Superl+Attr	zenbuddhisttaleamos	zˈen#pˌud.dhis.tɑ»hˌuv.vo.seh
zoologa+N+Ess+PxDu3	zoologaneaskka	zˈen#pˌud.dhis.tɑ»lˌĕæ.mos
zoologa+N+Ess+PxSg1	zoologanan	zˈoː.lo.gˌɑ.neæs.kɑ
zoologa+N+Pl+Com	zoologaiguin	zˈoː.lo.gˌɑ.nɑn
zoologa+N+Pl+Nom	zoologat	zˈoː.lo.gˌɑjː.kujn
zoologa+N+Sg+Acc+PxSg1	zoologan	zˈoː.lo.gɑh
zoologa+N+Sg+Nom+PxSg2	zoologat	zˈoː.lo.gɑn
zoologa+N+Sg+Loc	zoologas	zˈoː.lo.gɑh
zoologa+N+Der/huvva+V+IV+Imprt+Pl3	zoologahuvvoset	zˈoː.lo.gɑs
zoologa+N+Der/viđá+Adv	zoologaviđá	zˈoː.lo.gɑ»hˌuv.vo.seh
zoologa+N+Sg+Ill	zoologii	zˈoː.lo.gɑ»vˌi.ðɑː
zoologiija+N+Ess+PxSg1	zoologiijanan	zˈoː.lo.gij
zoologiija+N+Pl+Com	zoologiijaiguin	zˈoː.lo.gˌij.jɑ.nɑn
zoologiija+N+Sg+Nom+PxPl2	zoologiijadet	zˈoː.lo.gˌij.jɑj.gujn
zoologiija+N+Sg+Com+PxPl1	zoologiijaineamet	zˈoː.lo.gˌij.jɑ.deh
zoologiija+N+Sg+Ill+PxSg3	zoologiijasis	zˈoː.lo.gˌij.jɑj.nˌĕæ.meh
zoologiija+N+Der/viđá+Adv	zoologiijaviđá	zˈoː.lo.gˌij.jɑ.sis
zoologiija+N+Sg+Ill	zoologiijii	zˈoː.lo.gˌij.jɑ»vˌi.ðɑː
Ándenbeaivahkku+N+Sg+Gen+PxDu2	Ándenbeaivahkode	zˈoː.lo.gˌij.jij
Ándenbeaivahkku+N+Sg+Gen+PxPl2	Ándenbeaivahkodet	ˈɑːnː.ten#peæj#vˌɑh.ko.de
Ándenbeaivahkku+N+Sg+Gen+PxSg2	Ándenbeaivahkot	ˈɑːnː.ten#peæj#vˌɑh.ko.deh
Ándenbeaivahkku+N+Der/Dimin+N+Sg+Nom	Ándenbeaivahkoš	ˈɑːnː.ten#peæj#vˌɑh.koh
Ándenbeaivahkku+N+Der/laš+A+Comp+Ess	Ándenbeaivahkolabbon	ˈɑːnː.ten#peæj#vˌɑh.ko»ʃ
Ándenbeaivahkku+N+Pl+Ill+PxDu3	Ándenbeaivahkuidasaska	ˈɑːnː.ten#peæj#vˌɑh.ko»lˌɑbː.pon
Ándenbeaivahkku+N+Pl+Loc+PxDu2	Ándenbeaivahkuineatte	ˈɑːnː.ten#peæj#vˌɑh.kuj.dˌɑ.sɑs.kɑ
Ándenbeaivahkku+N+Pl+Nom	Ándenbeaivahkut	ˈɑːnː.ten#peæj#vˌɑh.kuj.nˌĕæt.te
Ándenbeaivahkku+N+Sg+Gen+PxSg3	Ándenbeaivahkus	ˈɑːnː.ten#peæj#vˌɑhː.kuh
Ándenbeaivahkku+N+Sg+Com+PxDu1	Ándenbeaivahkuineame	ˈɑːnː.ten#peæj#vˌɑhː.kus
Ándenbeaivahkku+N+Sg+Com+PxDu2	Ándenbeaivahkuineatte	ˈɑːnː.ten#peæj#vˌɑh.kuj.nˌĕæ.me
Ándenbeaivahkku+N+Sg+Com+PxPl1	Ándenbeaivahkuineamet	ˈɑːnː.ten#peæj#vˌɑh.kuj.nˌĕæt.te
Ándenbeaivahkku+N+Sg+Com+PxPl2	Ándenbeaivahkuineattet	ˈɑːnː.ten#peæj#vˌɑh.kuj.nˌĕæ.meh
Ándenbeaivahkku+N+Sg+Com+PxSg2	Ándenbeaivahkuinat	ˈɑːnː.ten#peæj#vˌɑh.kuj.nˌĕæt.teh
Ándenbeaivahkku+N+Der/heapmi+A+Attr+Der/vuohta+N+Sg+Loc	Ándenbeaivahkuhisvuođas	ˈɑːnː.ten#peæj#vˌɑh.kuj.nɑh
Ándenbeaivahkku+N+Sg+Ill+PxDu3	Ándenbeaivahkkoseaskka	ˈɑːnː.ten#peæj#vˌɑh.ku»his»vˌuo.ðɑs
Ándenbeaivahkku+N+Sg+Nom+PxDu2	Ándenbeaivahkkode	ˈɑːnː.ten#peæj#vˌɑhː.ko.sˌeæs.kɑ
Ándenbeaivahkku+N+Der/Dimin+N+Sg+Nom	Ándenbeaivahkkoš	ˈɑːnː.ten#peæj#vˌɑhː.ko.de
Ándenbeaivahkku+N+Der/heapmi+A+Superl+Pl+Loc	Ándenbeaivahkkohepmosiin	ˈɑːnː.ten#peæj#vˌɑhː.ko»ʃ
Ándenbeaivahkku+N+Der/huhtti+V+TV+Imprt+Pl2	Ándenbeaivahkkohuhttet	ˈɑːnː.ten#peæj#vˌɑhː.ko»hˌep.mo.sijn
Ándenbeaivahkku+N+Der/laš+A+AttrCmp+Der/kultuvrrat+A+Sg+Loc	Ándenbeaivahkkolaškultuvrragis	ˈɑːnː.ten#peæj#vˌɑhː.ko»hˌuhː.teh
Ándenbeaivahkku+N+Der/viđá+Adv	Ándenbeaivahkkoviđá	ˈɑːnː.ten#peæj#vˌɑhː.ko»lɑʃ»kˌul.htuvr.rˌɑ.gis
Ándenbeaivahkku+N+Ess+PxDu3	Ándenbeaivahkkuneaskka	ˈɑːnː.ten#peæj#vˌɑhː.ko»vˌi.ðɑː
Ándenbeaivahkku+N+Pl+Nom	Ándenbeaivahkkut	ˈɑːnː.ten#peæj#vˌɑhː.ku.nˌeæs.kɑ
Ándenbeaivahkku+N+Pl+Com+PxPl3	Ándenbeaivahkkuideasetguin	ˈɑːnː.ten#peæj#vˌɑhː.kuh
Ándenbeaivahkku+N+Pl+Com+PxSg1	Ándenbeaivahkkuidanguin	ˈɑːnː.ten#peæj#vˌɑhː.kuj.dˌĕæ.set.gujn
Ándenbeaivahkku+N+Pl+Com+PxSg2	Ándenbeaivahkkuidatguin	ˈɑːnː.ten#peæj#vˌɑhː.kuj.dˌɑŋŋ.kujn
Ándenbeaivahkku+N+Pl+Com+PxSg3	Ándenbeaivahkkuidisguin	ˈɑːnː.ten#peæj#vˌɑhː.kuj.dˌɑt.gujn
Ándenbeaivahkku+N+Pl+Com	Ándenbeaivahkkuiguin	ˈɑːnː.ten#peæj#vˌɑhː.kuj.dˌis.gujn
Ándenbeaivahkku+N+Sg+Acc+PxPl3	Ándenbeaivahkkuset	ˈɑːnː.ten#peæj#vˌɑhː.kuj.gujn
Ándenbeaivahkku+N+Sg+Com+PxPl3	Ándenbeaivahkkuineaset	ˈɑːnː.ten#peæj#vˌɑhː.ku.seh
Ándenbeaivahkku+N+Sg+Ill	Ándenbeaivahkkui	ˈɑːnː.ten#peæj#vˌɑhː.kuj.nˌĕæ.seh
Ánnávahkku+N+Sg+Acc+PxDu2	Ánnávahkode	ˈɑːnː.ten#peæj#vˌɑhː.kuj
Ánnávahkku+N+Sg+Acc+PxPl2	Ánnávahkodet	ˈɑːn.nɑː#vˌɑh.ko.de
Ánnávahkku+N+Sg+Acc+PxSg2	Ánnávahkot	ˈɑːn.nɑː#vˌɑh.ko.deh
Ánnávahkku+N+Sg+Gen+PxDu2	Ánnávahkode	ˈɑːn.nɑː#vˌɑh.koh
Ánnávahkku+N+Sg+Gen+PxPl2	Ánnávahkodet	ˈɑːn.nɑː#vˌɑh.ko.de
Ánnávahkku+N+Der/Dimin+N+Sg+Nom	Ánnávahkoš	ˈɑːn.nɑː#vˌɑh.ko.deh
Ánnávahkku+N+Der/Dimin+N+Der/viđá+Adv	Ánnávahkošviđá	ˈɑːn.nɑː#vˌɑh.ko»ʃ
Ánnávahkku+N+Der/Dimin+N+Sg+Gen	Ánnávahkoža	ˈɑːn.nɑː#vˌɑh.ko»ʃ»vˌi.ðɑː
Ánnávahkku+N+Der/laš+A+Comp+Sg+Com	Ánnávahkolaččabuin	ˈɑːn.nɑː#vˌɑh.ko»dʃɑ
Ánnávahkku+N+Der/laš+A+Pl+Ill	Ánnávahkolaččaide	ˈɑːn.nɑː#vˌɑh.ko»lˌɑt.tʃɑ.bujn
Ánnávahkku+N+Der/laš+A+AttrCmp+Der/šlájat+A+Der/vuohta+N+Sg+Ill	Ánnávahkolaššlájatvuhtii	ˈɑːn.nɑː#vˌɑh.ko»lˌɑt.tʃɑj.de
Ánnávahkku+N+Pl+Acc+PxPl3	Ánnávahkuideaset	ˈɑːn.nɑː#vˌɑh.ko»lɑʃ»ʃlˌɑː.jɑh»vˌuh.tij
Ánnávahkku+N+Pl+Nom	Ánnávahkut	ˈɑːn.nɑː#vˌɑh.kuj.dˌĕæ.seh
Ánnávahkku+N+Sg+Gen+PxSg3	Ánnávahkus	ˈɑːn.nɑː#vˌɑhː.kuh
Ánnávahkku+N+Sg+Com+PxPl3	Ánnávahkuineaset	ˈɑːn.nɑː#vˌɑhː.kus
Ánnávahkku+N+Sg+Com+PxSg2	Ánnávahkuinat	ˈɑːn.nɑː#vˌɑh.kuj.nˌĕæ.seh
Ánnávahkku+N+Sg+Loc	Ánnávahkus	ˈɑːn.nɑː#vˌɑh.kuj.nɑh
Ánnávahkku+N+Sg+Loc+PxDu1	Ánnávahkusteame	ˈɑːn.nɑː#vˌɑhː.kus
Ánnávahkku+N+Sg+Loc+PxPl2	Ánnávahkusteattet	ˈɑːn.nɑː#vˌɑhː.kus.tˌĕæ.me
Ánnávahkku+N+Sg+Loc+PxSg3	Ánnávahkustis	ˈɑːn.nɑː#vˌɑhː.kus.tˌĕæt.teh
Ánnávahkku+N+Der/huvva+V+IV+Pot+Prs+Du2	Ánnávahkuhuvažeahppi	ˈɑːn.nɑː#vˌɑhː.kus.tis
Ánnávahkku+N+Der/huvva+V+IV+PrfPrc	Ánnávahkuhuvvan	ˈɑːn.nɑː#vˌɑh.ku»hˌu.vɑ.dʃˌĕæhː.pi
Ánnávahkku+N+Sg+Acc+PxDu2	Ánnávahkkode	ˈɑːn.nɑː#vˌɑh.ku»hˌuv.vɑn
Ánnávahkku+N+Sg+Acc+PxSg2	Ánnávahkkot	ˈɑːn.nɑː#vˌɑhː.ko.de
Ánnávahkku+N+Der/huhtti+V+TV+Ger+PxPl2	Ánnávahkkohuhtedettiineattet	ˈɑːn.nɑː#vˌɑhː.koh
Ánnávahkku+N+Der/huhtti+V+TV+Ind+Prs+Sg1	Ánnávahkkohuhtán	ˈɑːn.nɑː#vˌɑhː.ko»hˌuh.te.dˌet.tij.nˌĕæt.teh
Ánnávahkku+N+Der/laš+A+Superl+Ess	Ánnávahkkolamosin	ˈɑːn.nɑː#vˌɑhː.ko»hˌuhː.tɑːn
Ánnávahkku+N+Der/viđá+Adv	Ánnávahkkoviđá	ˈɑːn.nɑː#vˌɑhː.ko»lˌɑ.mo.sin
Ánnávahkku+N+Ess+PxDu2	Ánnávahkkuneatte	ˈɑːn.nɑː#vˌɑhː.ko»vˌi.ðɑː
Ánnávahkku+N+Ess+PxSg1	Ánnávahkkunan	ˈɑːn.nɑː#vˌɑhː.ku.nˌĕæt.te
Ánnávahkku+N+Ess	Ánnávahkkun	ˈɑːn.nɑː#vˌɑhː.ku.nɑn
Ánnávahkku+N+Pl+Nom	Ánnávahkkut	ˈɑːn.nɑː#vˌɑhː.kun
Ánnávahkku+N+Pl+Com+PxDu3	Ánnávahkkuideaskkaguin	ˈɑːn.nɑː#vˌɑhː.kuh
Ánnávahkku+N+Pl+Com+PxSg1	Ánnávahkkuidanguin	ˈɑːn.nɑː#vˌɑhː.kuj.dˌeæs.kɑ.gujn
Ánnávahkku+N+Sg+Acc+PxDu3	Ánnávahkkuska	ˈɑːn.nɑː#vˌɑhː.kuj.dˌɑŋŋ.kujn
Ánnávahkku+N+Sg+Gen+PxPl3	Ánnávahkkuset	ˈɑːn.nɑː#vˌɑhː.kus.kɑ
Ánnávahkku+N+Sg+Nom	Ánnávahkku	ˈɑːn.nɑː#vˌɑhː.ku.seh
Ánnávahkku+N+Sg+Com	Ánnávahkkuin	ˈɑːn.nɑː#vˌɑhː.ku
Ánnávahkku+N+Sg+Ill	Ánnávahkkui	ˈɑːn.nɑː#vˌɑhː.kujn
áviisavalljivuohta+N+Sg+Ill	aviisavalljivuhtii	ˈɑːn.nɑː#vˌɑhː.kuj
áviisavalljivuohta+N+Pl+Gen+PxPl2	aviisavalljivuođaideattet	ˈɑ.vij.sɑ#vˌɑʎː.ʎi.vˌuh.tij
áviisavalljivuohta+N+Pl+Ill+PxPl2	aviisavalljivuođaidasadet	ˈɑ.vij.sɑ#vˌɑʎː.ʎi.vˌuo.ðɑj.dˌĕæt.teh
áviisavalljivuohta+N+Pl+Loc+PxPl1	aviisavalljivuođaineamet	ˈɑ.vij.sɑ#vˌɑʎː.ʎi.vˌuo.ðɑj.dˌɑ.sɑ.deh
áviisavalljivuohta+N+Sg+Acc+PxPl3	aviisavalljivuođaset	ˈɑ.vij.sɑ#vˌɑʎː.ʎi.vˌuo.ðɑj.nˌĕæ.meh
áviisavalljivuohta+N+Sg+Acc+PxSg2	aviisavalljivuođat	ˈɑ.vij.sɑ#vˌɑʎː.ʎi.vˌuo.ðɑ.seh
áviisavalljivuohta+N+Sg+Com+PxDu1	aviisavalljivuođaineame	ˈɑ.vij.sɑ#vˌɑʎː.ʎi.vˌuo.ðɑh
áviisavalljivuohta+N+Sg+Com+PxPl2	aviisavalljivuođaineattet	ˈɑ.vij.sɑ#vˌɑʎː.ʎi.vˌuo.ðɑj.nˌĕæ.me
áviisavalljivuohta+N+Sg+Gen+PxDu3	aviisavalljivuođaska	ˈɑ.vij.sɑ#vˌɑʎː.ʎi.vˌuo.ðɑj.nˌĕæt.teh
áviisavalljivuohta+N+Sg+Gen+PxSg3	aviisavalljivuođas	ˈɑ.vij.sɑ#vˌɑʎː.ʎi.vˌuo.ðɑs.kɑ
áviisavalljivuohta+N+Sg+Loc	aviisavalljivuođas	ˈɑ.vij.sɑ#vˌɑʎː.ʎi.vˌuo.ðɑs
áviisavalljivuohta+N+Sg+Loc+PxDu3	aviisavalljivuođasteaskka	ˈɑ.vij.sɑ#vˌɑʎː.ʎi.vˌuo.ðɑs
áviisavalljivuohta+N+Ess+PxDu1	aviisavalljivuohtaneame	ˈɑ.vij.sɑ#vˌɑʎː.ʎi.vˌuo.ðɑs.tˌeæs.kɑ
áviisavalljivuohta+N+Ess+PxDu3	aviisavalljivuohtaneaskka	ˈɑ.vij.sɑ#vˌɑʎː.ʎi.vˌuoh.tɑ.nˌĕæ.me
áviisavalljivuohta+N+Ess+PxPl1	aviisavalljivuohtaneamet	ˈɑ.vij.sɑ#vˌɑʎː.ʎi.vˌuoh.tɑ.nˌeæs.kɑ
áviisavalljivuohta+N+Ess+PxPl2	aviisavalljivuohtaneattet	ˈɑ.vij.sɑ#vˌɑʎː.ʎi.vˌuoh.tɑ.nˌĕæ.meh
áviisavalljivuohta+N+Ess+PxPl3	aviisavalljivuohtaneaset	ˈɑ.vij.sɑ#vˌɑʎː.ʎi.vˌuoh.tɑ.nˌĕæt.teh
áviisavalljivuohta+N+Ess+PxSg1	aviisavalljivuohtanan	ˈɑ.vij.sɑ#vˌɑʎː.ʎi.vˌuoh.tɑ.nˌĕæ.seh
áviisavalljivuohta+N+Ess	aviisavalljivuohtan	ˈɑ.vij.sɑ#vˌɑʎː.ʎi.vˌuoh.tɑ.nɑn
áviisavalljivuohta+N+Sg+Acc+PxDu1	aviisavalljivuohtame	ˈɑ.vij.sɑ#vˌɑʎː.ʎi.vˌuoh.tɑn
áviisavalljivuohta+N+Sg+Acc+PxPl1	aviisavalljivuohtamet	ˈɑ.vij.sɑ#vˌɑʎː.ʎi.vˌuoh.tɑ.me
áviisavalljivuohta+N+Sg+Gen+PxDu1	aviisavalljivuohtame	ˈɑ.vij.sɑ#vˌɑʎː.ʎi.vˌuoh.tɑ.meh
áviisavalljivuohta+N+Sg+Gen+PxPl1	aviisavalljivuohtamet	ˈɑ.vij.sɑ#vˌɑʎː.ʎi.vˌuoh.tɑ.me
áviisavalljivuohta+N+Sg+Ill+PxDu3	aviisavalljivuohtaseaskka	ˈɑ.vij.sɑ#vˌɑʎː.ʎi.vˌuoh.tɑ.meh
áviisavalljivuohta+N+Sg+Nom+PxDu1	aviisavalljivuohtame	ˈɑ.vij.sɑ#vˌɑʎː.ʎi.vˌuoh.tɑ.sˌeæs.kɑ
áviisavalljivuohta+N+Sg+Nom+PxSg1	aviisavalljivuohtan	ˈɑ.vij.sɑ#vˌɑʎː.ʎi.vˌuoh.tɑ.me
áviisavalljivuohta+N+Sg+Nom	aviisavalljivuohta	ˈɑ.vij.sɑ#vˌɑʎː.ʎi.vˌuoh.tɑn
ábas+A+Ess	ábasin	ˈɑ.vij.sɑ#vˌɑʎː.ʎi.vˌuoh.tɑ
ábit+N+Der/huvva+V+IV+VGen	ábihuva	ˈɑː.bɑ.sin
áberávkkas+A+Der/vuohta+N+Sg+Ill	ábirávkkasvuhtii	ˈɑː.bi»hˌu.vɑ
ábas+A+Comp+Attr	áhpasut	ˈɑː.bi#rˌɑːβɸ.kɑs»vˌuh.tij
ábit+N+Ess	áhpin	ˈɑːh.pɑ.suh
ábbut+V+IV+Imprt+Sg2	áppo	ˈɑːh.piːn
ábbut+V+IV+Der/d+V+Inf	áppodit	ˈɑːp.po
ábbut+V+IV+VAbess	áppukeahttájin	ˈɑːp.po»dih
ádreassa+G3+N+Der/viđá+Adv	ádreassaviđá	ˈɑːp.pu.kˌĕæhː.tɑː.jin
ádjit+V+TV+Der/PassL+V+IV+Der/supmi+N+Sg+Ill	áddjosupmái	ˈɑː.dreæs.sɑ»vˌi.ðɑː
ádnu+N+Sg+Com+PxDu2	átnuineatte	ˈɑːɟː.co»sˌupː.mɑːj
áfáiduvvat+V+IV+Der/NomAct+N+Pl+Nom	áfáiduvvamat	ˈɑːt.nuj.nˌĕæt.te
ágga+N+Sg+Ill	ággii	ˈɑː.fɑːj.dˌuv.vɑ»mɑh
ágildákti+N+Sg+Com+PxDu2	ágildávttiineatte	ˈɑːgː.kij
ágilčaskkis+N+Sg+Com+PxPl1	ágilčaskáineamet	ˈɑː.gil#tˌɑːβɸ.tij.nˌĕæt.te
ággi+N+Der/huvva+V+IV+Imprt+Du1	ákkihuvvu	ˈɑː.gil#tʃˌɑsː.kɑːj.nˌĕæ.meh
áhpu+N+Sg+Gen+PxDu2	ábode	ˈɑːk.ki»hˌuvː.vu
áhcahit+V+TV+Ger+PxSg1	áhcahettiinan	ˈɑː.bo.ðe
áhcut+V+TV+Der/NomAg+N+Der/viđá+Adv	áhccuviđá	ˈɑːh.tsɑ.hˌet.tij.nɑn
áhttán+N+Sg+Ill	áhttámii	ˈɑhː.tsu»vˌi.ðɑː
áirrosmuorra+N+Sg+Ill	áirrosmurrii	ˈɑhː.tɑː.mij
ája+N+Sg+Nom	ája	ˈɑːjr.ros#mˌur.rij
ája+N+Ess+PxSg3	ájanis	ˈɑː.jɑ
ája+N+Sg+Nom	ája	ˈɑː.jɑ.nis
ája+N+Pl+Com+PxPl3	ádjagiiddisetguin	ˈɑː.jɑ
ákŋu+N+Sg+Acc+PxDu2	áŋode	ˈɑːc.cɑ.gˌijt.ti.sˌet.gujn
ákŋu+N+Sg+Gen+PxSg3	áŋus	ˈɑː.ŋo.ðe
ákŋu+N+Sg+Com+PxSg3	áŋuinis	ˈɑː.ŋuːs
ákta+N+Der/viđá+Adv	áktaviđá	ˈɑː.ŋuj.nis
ákču+N+Ess+PxDu3	ákčuneaskka	ˈɑːkː.htɑ»vˌi.ðɑː
áktit+V+IV+Der/st+V+Der/alla+V+Imprt+Du2	ávttástalli	ˈɑːkː.htʃu.nˌeæs.kɑ
álto+N+Der/viđá+Adv	áltoviđá	ˈɑːβɸ.tɑː»stˌɑlː.li
áltu+N+Sg+Gen+PxDu1	áltome	ˈɑːlː.l̥to»vˌi.ðɑː
ánjis+N+Der/geahtes+A+Attr	ánjeskeahtes	ˈɑːlː.l̥to.me
ánostit+V+TV+Der/meahttun+A+AttrCmp+Der/kultuvrrat+A+Sg+Nom	ánosmeahttunkultuvrrat	ˈɑːnː.jes»kˌĕæh.tes
ánsu+N+Sg+Gen+PxSg1	ánson	ˈɑː.nos»mˌĕæhː.tun»kˌul.htuvr.rɑh
ánjis+N+Pl+Nom	átnjásat	ˈɑːnː.son
ánjis+N+Sg+Nom+PxPl3	átnjáseaset	ˈɑːt.ɲɑː.sɑh
ánjis+N+Sg+Ill+PxSg1	átnjásasan	ˈɑːt.ɲɑː.sˌĕæ.seh
ápmil+N+Der/heapmi+A+Attr	ámilhis	ˈɑːt.ɲɑː.sˌɑ.sɑn
ápmir+N+Der/geahtes+A+Attr	ápmerkeahtes	ˈɑː.mil»his
ápmir+N+Der/viđá+Adv	ápmirviđá	ˈɑːp.mer»kˌĕæh.tes
áppastit+V+IV+VAbess	áppashaga	ˈɑːp.mir»vˌi.ðɑː
ápril+N+Der/viđá+Adv	áprilviđá	ˈɑːp.pɑs#hˌɑ.gɑ
ára+N+Der/huhtti+V+TV+Ger+PxPl1	árahuhtedettiineamet	ˈɑːp.ril»vˌi.ðɑː
árrit+V+TV+Ger	áredin	ˈɑː.rɑ»hˌuh.te.dˌet.tij.nˌĕæ.meh
árrit+V+TV+VGen	ári	ˈɑː.re.ðin
árin+N+Der/viđá+Adv	árinviđá	ˈɑː.riː
ása+N+Der/huvva+V+IV+Ind+Prs+Sg3	ásahuvvá	ˈɑː.rin»vˌi.ðɑː
ásii+N+Ess	ásejin	ˈɑː.sɑ»hˌuvː.vɑː
átnut+V+TV+Der/NomAg+N+Sg+Ill+PxSg2	ádnosat	ˈɑː.se.jin
átnut+V+TV+Der/PassL+V+IV+Der/supmi+N+Sg+Ill	ádnosupmái	ˈɑːd.no»sɑh
átnut+V+TV+Der/NomAg+N+Sg+Ill	ádnui	ˈɑːd.no»sˌupː.mɑːj
átnut+V+TV+Imprt+Du1	ádnu	ˈɑːd.nu»i
ávvu+N+Sg+Gen	ávu	ˈɑːd.nuː
ávssis+N+Pl+Com+PxSg2	áksáidatguin	ˈɑː.vuː
ávkkehuvvat+V+IV+Der/ahtti+V+TV+Ger	ávkkehuhtidiin	ˈɑːkː.sɑːj.dˌɑt.gujn
ávnnasbuvttadeaddji+N+NomAg+Pl+Nom+PxDu3	ávnnasbuvttadeddjiideaskka	ˈɑːβɸ.keh»ˌuh.ti.dijn
áđaiduvvat+V+IV+Der/ahtti+V+TV+Ind+Prs+Sg1	áđaiduhtán	ˈɑːβn.nɑs#pˌuβɸ.tɑ.dˌeɟː.cij.dˌeæs.kɑ
áđga+N+Sg+Loc+PxDu3	áđggasteaskka	ˈɑː.ðɑjh»ˌuh.tɑːn
áđđestallan+N+Sg+Acc+PxDu2	áđđestallameatte	ˈɑːðk.kɑs.tˌeæs.kɑ
áđđet+V+TV+Ind+Prt+Du1	áđđiime	ˈɑːð.ðes.tˌɑl.lɑ.mˌĕæt.te
áŋgir+A+Superl+Attr	áŋgiramos	ˈɑːð.ðij.me
áŋkor+N+Der/laš+A+Superl+Der/at+Adv	áŋkorlamosit	ˈɑːŋŋ.ki.rˌɑ.mos
áššu+N+Sg+Gen+Allegro	ášo	ˈɑːŋŋ.ŋ̊kor»lˌɑ.mo.sih
áššu+N+Der/Dimin+N+Der/viđá+Adv	ášošviđá	ˈɑː.ʃo
áššut+V+IV+Cond+Prs+Sg2	ášošit	ˈɑː.ʃo»ʃ»vˌi.ðɑː
áš+Interj	áš	ˈɑː.ʃo.ʃih
ášešeatni+N+Pl+Nom	ášešeanit	ˈɑːʃ
ášešeatni+N+Sg+Acc+PxSg2	ášešeanát	ˈɑː.ʃeʃ#ˌeæ.nih
áŧestit+V+TV+Ind+Prs+ConNeg	áŧes	ˈɑː.ʃeʃ#ˌeæ.nɑːh
ødema+N+Ess+PxDu3	ødemaneaskka	ˈɑː.θes
ødema+N+Ess+PxPl2	ødemaneattet	ˈø.de.mˌɑ.neæs.kɑ
ødema+N+Pl+Com	ødemaiguin	ˈø.de.mˌɑ.nĕæt.teh
ødema+N+Pl+Loc+PxPl3	ødemaineaset	ˈø.de.mˌɑjː.kujn
ødema+N+Pl+Nom	ødemat	ˈø.de.mˌɑj.nĕæ.seh
ødema+N+Sg+Acc+PxDu1	ødemame	ˈø.de.mɑh
ødema+N+Sg+Acc+PxSg3	ødemas	ˈø.de.mˌɑ.me
ødema+N+Sg+Com+PxDu3	ødemaineaskka	ˈø.de.mɑs
ødema+N+Sg+Loc	ødemas	ˈø.de.mˌɑj.neæs.kɑ
ødema+N+Sg+Loc+PxDu2	ødemasteatte	ˈø.de.mɑs
ødema+N+Sg+Loc+PxSg1	ødemastan	ˈø.de.mˌɑsː.tĕæt.te
ødema+N+Der/Dimin+N+Der/viđá+Adv	ødemašviđá	ˈø.de.mˌɑsː.tɑn
ødema+N+Der/heapmi+A+Attr+Der/vuohta+N+Sg+Ill	ødemahisvuhtii	ˈø.de.mɑ»ʃ»vˌi.ðɑː
ødema+N+Der/laš+A+Ess	ødemalažžan	ˈø.de.mɑ»his»vˌuh.tij
ødema+N+Der/viđá+Adv	ødemaviđá	ˈø.de.mɑ»lˌɑdː.tʃɑn
ødema+N+Sg+Ill	ødemii	ˈø.de.mɑ»vˌi.ðɑː
økonomiseret+V+TV+Actio+Ess	økonomisereme	ˈø.de.mij
økonomiseret+V+TV+Actio+Gen	økonomiseren	ˈø.ko.nˌo.mi.sˌe.re.me
økonomiseret+V+TV+Actio+Nom	økonomiseren	ˈø.ko.nˌo.mi.sˌe.ren
økonomiseret+V+TV+Cond+Prs+Pl2	økonomiserešeiddet	ˈø.ko.nˌo.mi.sˌe.ren
økonomiseret+V+TV+Ind+Prs+Sg2	økonomiseret	ˈø.ko.nˌo.mi.sˌe.re.ʃejt.teh
økonomiseret+V+TV+Inf	økonomiseret	ˈø.ko.nˌo.mi.sˌe.reh
økonomiseret+V+TV+VAbess	økonomiserehaga	ˈø.ko.nˌo.mi.sˌe.reh
økonomiseret+V+TV+VGen	økonomisere	ˈø.ko.nˌo.mi.sˌe.re.hɑ.gɑ
økonomiseret+V+TV+Der/PassL+V+IV+Actio+Com	økonomiserejuvvomiin	ˈø.ko.nˌo.mi.sˌe.re
økonomiseret+V+TV+Der/PassL+V+IV+Actio+Gen	økonomiserejuvvon	ˈø.ko.nˌo.mi.sˌe.re»jˌuv.vo.mijn
økonomiseret+V+TV+Der/PassL+V+IV+Actio+Loc	økonomiserejuvvomis	ˈø.ko.nˌo.mi.sˌe.re»jˌuv.von
økonomiseret+V+TV+Der/PassL+V+IV+Der/upmi+N+Sg+Gen+Allegro	økonomiserejume	ˈø.ko.nˌo.mi.sˌe.re»jˌuv.vo.mis
økonomiseret+V+TV+Der/PassL+V+IV+Der/upmi+N+Sg+Nom+PxPl3	økonomiserejupmiset	ˈø.ko.nˌo.mi.sˌe.re»j»ˌu.me
økonomiseret+V+TV+Der/PassL+V+IV+Pot+Prs+Du1	økonomiserejuvvožetne	ˈø.ko.nˌo.mi.sˌe.re»j»ˌup.mi.seh
økonomiseret+V+TV+Ind+Prt+Du1	økonomiseriime	ˈø.ko.nˌo.mi.sˌe.re»j»ˌuv.vo.dʃˌet.ne
økonomiseret+V+TV+Ind+Prt+Du2	økonomiseriide	ˈø.ko.nˌo.mi.sˌe.rij.me
økonomiseret+V+TV+Ind+Prt+Du3	økonomiseriiga	ˈø.ko.nˌo.mi.sˌe.rij.de
økonomiseret+V+TV+Ind+Prt+Sg3	økonomiserii	ˈø.ko.nˌo.mi.sˌe.rij.gɑ
østrogena+N+Ess	østrogenan	ˈø.ko.nˌo.mi.sˌe.rij
østrogena+N+Pl+Com	østrogenaiguin	ˈøst.ro.gˌe.nɑn
østrogena+N+Pl+Ill+PxPl1	østrogenaidasamet	ˈøst.ro.gˌe.nɑj.gujn
østrogena+N+Pl+Nom+PxSg2	østrogenaidat	ˈøst.ro.gˌe.nɑj.dˌɑ.sɑ.meh
østrogena+N+Sg+Gen+PxDu1	østrogename	ˈøst.ro.gˌe.nɑj.dɑh
østrogena+N+Sg+Nom+PxDu3	østrogenaska	ˈøst.ro.gˌe.nɑ.me
østrogena+N+Sg+Com+PxDu3	østrogenaineaskka	ˈøst.ro.gˌe.nɑs.kɑ
østrogena+N+Sg+Ill+PxSg3	østrogenasis	ˈøst.ro.gˌe.nɑj.nˌeæs.kɑ
østrogena+N+Sg+Loc	østrogenas	ˈøst.ro.gˌe.nɑ.sis
østrogena+N+Der/viđá+Adv	østrogenaviđá	ˈøst.ro.gˌe.nɑs
østrogena+N+Sg+Ill	østrogenii	ˈøst.ro.gˌe.nɑ»vˌi.ðɑː
čalmmustahttit+V+TV+Ger+PxDu3	calmmustahtedettiineaskka	ˈøst.ro.gˌe.nij
čalmmustahttit+V+TV+Ger+PxSg1	calmmustahtedettiinan	tsˈɑlmː.mus.tˌɑh.te.dˌet.tij.neæs.kɑ
čalmmustahttit+V+TV+Ger	calmmustahtediin	tsˈɑlmː.mus.tˌɑh.te.dˌet.tij.nɑn
čalmmustahttit+V+TV+Ind+Prs+ConNeg	calmmustahte	tsˈɑlmː.mus.tˌɑh.te.dijn
čalmmustahttit+V+TV+Pot+Prs+ConNeg	calmmustahteš	tsˈɑlmː.mus.tˌɑh.te
čalmmustahttit+V+TV+VAbess	calmmustahtehaga	tsˈɑlmː.mus.tˌɑh.teʃ
čalmmustahttit+V+TV+VAbess+A+Attr	calmmustahtekeahtes	tsˈɑlmː.mus.tˌɑh.te.hˌɑ.gɑ
čalmmustahttit+V+TV+VAbess	calmmustahtekeahttájin	tsˈɑlmː.mus.tˌɑh.te.kˌĕæh.tes
čalmmustahttit+V+TV+Ger+PxDu1	calmmustahtidettiineame	tsˈɑlmː.mus.tˌɑh.te.kˌĕæhː.tɑː.jin
čalmmustahttit+V+TV+Ger+PxPl2	calmmustahtidettiineattet	tsˈɑlmː.mus.tˌɑh.ti.dˌet.tij.nĕæ.me
čalmmustahttit+V+TV+Ger+PxPl3	calmmustahtidettiineaset	tsˈɑlmː.mus.tˌɑh.ti.dˌet.tij.nĕæt.teh
čalmmustahttit+V+TV+Ger	calmmustahtidin	tsˈɑlmː.mus.tˌɑh.ti.dˌet.tij.nĕæ.seh
čalmmustahttit+V+TV+Ind+Prt+Du1	calmmustahtiime	tsˈɑlmː.mus.tˌɑh.ti.din
čalmmustahttit+V+TV+VAbess	calmmustahtihaga	tsˈɑlmː.mus.tˌɑh.tij.me
čalmmustahttit+V+TV+VAbess+A+Attr	calmmustahtikeahtes	tsˈɑlmː.mus.tˌɑh.ti.hˌɑ.gɑ
čalmmustahttit+V+TV+VAbess	calmmustahtikeahttá	tsˈɑlmː.mus.tˌɑh.ti.kˌĕæh.tes
čalmmustahttit+V+TV+VGen	calmmustahti	tsˈɑlmː.mus.tˌɑh.ti.kˌĕæhː.tɑː
čalmmustahttit+V+TV+Cond+Prs+Sg2	calmmustahtášit	tsˈɑlmː.mus.tˌɑhː.ti
čalmmustahttit+V+TV+Ind+Prs+Sg1	calmmustahtán	tsˈɑlmː.mus.tˌɑhː.tɑː.ʃih
čalmmustahttit+V+TV+Ind+Prs+Sg2	calmmustahtát	tsˈɑlmː.mus.tˌɑhː.tɑːn
čalmmustahttit+V+TV+Sup	calmmustahtážit	tsˈɑlmː.mus.tˌɑhː.tɑːh
čalmmustahttit+V+TV+Imprt+Pl2	calmmustahttet	tsˈɑlmː.mus.tˌɑhː.tɑː.dʃih
čalmmustahttit+V+TV+Ind+Prt+Pl3	calmmustahtte	tsˈɑlmː.mus.tˌɑhː.teh
čalmmustahttit+V+TV+Der/meahttun+A+Ess	calmmustahttemeahttumin	tsˈɑlmː.mus.tˌɑhː.te
čalmmustahttit+V+TV+Actio+Ess	calmmustahttimin	tsˈɑlmː.mus.tˌɑhː.te»mˌĕæhː.tu.min
čalmmustahttit+V+TV+Actio+Gen	calmmustahttin	tsˈɑlmː.mus.tˌɑhː.ti.min
čalmmustahttit+V+TV+Actio+Nom	calmmustahttin	tsˈɑlmː.mus.tˌɑhː.tin
čalmmustahttit+V+TV+Imprt+Du2	calmmustahtti	tsˈɑlmː.mus.tˌɑhː.tin
čalmmustahttit+V+TV+Imprt+Pl2	calmmustahttit	tsˈɑlmː.mus.tˌɑhː.ti
čalmmustahttit+V+TV+Ind+Prs+Du2	calmmustahttibeahtti	tsˈɑlmː.mus.tˌɑhː.tih
čalmmustahttit+V+TV+Ind+Prs+Pl2	calmmustahttibehtet	tsˈɑlmː.mus.tˌɑhː.ti.bˌĕæhː.ti
čalmmustahttit+V+TV+Inf	calmmustahttit	tsˈɑlmː.mus.tˌɑhː.ti.bˌeh.teh
čalmmustahttit+V+TV+Der/PassS+V+IV+Inf	calmmustahttot	tsˈɑlmː.mus.tˌɑhː.tih
čalmmustahttit+V+TV+Der/PassS+V+IV+Der/goahti+V+Ind+Prt+Sg2	calmmustahttogohtet	tsˈɑlmː.mus.tˌɑhː.to»h
čalmmustahttit+V+TV+Der/PassS+V+IV+Der/h+V+Der/alla+V+Imprt+Du2	calmmustahttohalli	tsˈɑlmː.mus.tˌɑhː.to»gˌoh.teh
čalmmustahttit+V+TV+Imprt+Sg3	calmmustahttos	tsˈɑlmː.mus.tˌɑhː.to»hˌɑlː.li
čalmmustahttit+V+TV+Der/PassL+V+IV+Imprt+ConNeg	calmmustahttojuvvo	tsˈɑlmː.mus.tˌɑhː.tos
čalmmustahttit+V+TV+Der/PassL+V+IV+Der/supmi+N+Sg+Ill	calmmustahttosupmái	tsˈɑlmː.mus.tˌɑhː.toj»ˌuv.vo
čalmmustahttit+V+TV+Der/PassS+V+IV+Ind+Prt+Du1	calmmustahttuime	tsˈɑlmː.mus.tˌɑhː.to»sˌupː.mɑːj
čalmmustahttit+V+TV+Der/PassS+V+IV+Ind+Prt+Du2	calmmustahttuide	tsˈɑlmː.mus.tˌɑhː.tu»ˌi.me
čalmmustahttit+V+TV+Der/PassS+V+IV+Ind+Prt+Du3	calmmustahttuiga	tsˈɑlmː.mus.tˌɑhː.tu»ˌi.de
čalmmustahttit+V+TV+Der/PassS+V+IV+Ind+Prt+Pl1	calmmustahttuimet	tsˈɑlmː.mus.tˌɑhː.tu»ˌi.gɑ
čalmmustahttit+V+TV+Der/PassS+V+IV+Ind+Prt+Pl2	calmmustahttuidet	tsˈɑlmː.mus.tˌɑhː.tu»ˌi.meh
čalmmustahttit+V+TV+Imprt+Du1	calmmustahttu	tsˈɑlmː.mus.tˌɑhː.tu»ˌi.deh
čalmmustahttit+V+TV+Imprt+Pl1	calmmustahttut	tsˈɑlmː.mus.tˌɑhː.tu
čalmmustahttit+V+TV+Der/NomAg+N+Sg+Gen+PxSg2	calmmustahttát	tsˈɑlmː.mus.tˌɑhː.tuh
čalmmustahttit+V+TV+Der/NomAg+N+Sg+Ill	calmmustahttái	tsˈɑlmː.mus.tˌɑhː.tɑː»h
čalmmustahttit+V+TV+Ind+Prt+ConNeg	calmmustahttán	tsˈɑlmː.mus.tˌɑhː.tɑː»i
čalmmustahttit+V+TV+Der/las+A+Sg+Ill	calmmustahttálassii	tsˈɑlmː.mus.tˌɑhː.tɑːn
čalmmustahttit+V+TV+Der/muš+N+Der/viđá+Adv	calmmustahttámoššviđá	tsˈɑlmː.mus.tˌɑhː.tɑː»lˌɑs.sij
č.ortnet+N+Ess	č.ortnegin	tsˈɑlmː.mus.tˌɑhː.tɑː»moʃː»vˌi.ðɑː
č.ortnet+N+Pl+Nom	č.ortnegat	tʃ.ort.ne.gin
č.ortnet+N+Sg+Gen+PxDu1	č.ortnegeame	tʃ.ort.ne.gɑh
č.ortnet+N+Sg+Gen+PxDu3	č.ortnegeaskka	tʃ.ort.ne.gĕæ.me
č.ortnet+N+Sg+Com	č.ortnegiin	tʃ.ort.ne.geæs.kɑ
č.ortnet+N+Der/Dimin+N+Sg+Nom	č.ortnegaš	tʃ.ort.ne.gijn
č.ortnet+N+Der/Dimin+N+Ess	č.ortnegažžan	tʃ.ort.neg»ɑʃ
č.ortnet+N+Der/Dimin+N+Sg+Ill	č.ortnegažžii	tʃ.ort.neg»ˌɑdː.tʃɑn
č.ortnet+N+Sg+Nom	č.ortnet	tʃ.ort.neg»ˌɑdː.tʃij
č.ortnet+N+Der/heapmi+A+Attr	č.ortnethis	tʃ.ort.neh
č.ortnet+N+Der/viđá+Adv	č.ortnetviđá	tʃ.ort.neh»his
čagardit+V+TV+VAbess+A+Attr	čagarkeahtes	tʃ.ort.neh»vˌi.ðɑː
čagarduhttit+V+TV+ConNegII	čagarduhtto	tʃˈɑ.gɑːr#khˌĕæh.tes
čakčut+V+IV+VAbess+A+Attr	čavččukeahtes	tʃˈɑ.gɑːr.dˌuhː.to
čalgat+V+IV+Der/NomAg+N+Sg+Acc+PxDu2	čalgáde	tʃˈɑβɸ.tʃu.kˌĕæh.tes
čađđa+N+Sg+Com+PxDu2	čađaineatte	tʃˈɑlə.kɑː»de
čalbmeáhkku+N+Sg+Acc+PxPl2	čálbmeáhkodet	tʃˈɑ.ðɑːj.nˌĕæt.te
čalbmeáhkku+N+Sg+Gen+PxDu2	čálbmeáhkode	tʃˈɑːlə.pme#ˌɑːh.ko.deh
čalbmeáhkku+N+Sg+Gen+PxPl3	čálbmeáhkuset	tʃˈɑːlə.pme#ˌɑːh.ko.de
čalbmeáhkku+N+Sg+Loc+PxPl1	čálbmeáhkusteamet	tʃˈɑːlə.pme#ˌɑːh.ku.seh
čalbmeáhkku+N+Sg+Acc+PxPl1	čálbmeáhkkomet	tʃˈɑːlə.pme#ˌɑːh.kus.tˌĕæ.meh
čalbmeáhkku+N+Sg+Acc+PxSg1	čálbmeáhkkon	tʃˈɑːlə.pme#ˌɑhː.ko.meh
čalbmeáhkku+N+Sg+Gen+PxSg1	čálbmeáhkkon	tʃˈɑːlə.pme#ˌɑhː.kon
čalbmeáhkku+N+Der/viđá+Adv	čálbmeáhkkoviđá	tʃˈɑːlə.pme#ˌɑhː.kon
čalbmeáhkku+N+Ess+PxDu1	čálbmeáhkkuneame	tʃˈɑːlə.pme#ˌɑhː.ko»vˌi.ðɑː
čalbmeáhkku+N+Ess+PxDu3	čálbmeáhkkuneaskka	tʃˈɑːlə.pme#ˌɑhː.ku.nˌĕæ.me
čalbmeáhkku+N+Ess+PxSg2	čálbmeáhkkunat	tʃˈɑːlə.pme#ˌɑhː.ku.nˌeæs.kɑ
čeallut+V+IV+Ind+Prt+Du1	čealuime	tʃˈɑːlə.pme#ˌɑhː.ku.nɑh
čemihkalaš+A+Ess	čemihkalažžan	tʃˈeæ.luj.me
čemihkalaš+A+Sg+Ill	čemihkalažžii	tʃˈeː.mih.kˌɑ.lɑdː.tʃɑn
čendisparty+N+Der/heapmi+A+Attr+Der/vuohta+N+Sg+Acc+PxSg3	čendispartyhisvuođas	tʃˈeː.mih.kˌɑ.lɑdː.tʃij
čestot+V+IV+Ind+Prt+Pl1	čestuimet	tʃˈenː.tis#phˌɑrə.hty»his»vˌuo.ðɑs
čevllohaddat+V+IV+VGen	čevllohatta	tʃˈesː.tuj.meh
čeŋkkešgoartil+N+Der/geahtes+A+Attr	čeŋkkešgoartelgeahtes	tʃˈeβl.lo.hˌɑt.tɑ
čibbi+N+Sg+Gen+Allegro	čippe	tʃˈeŋŋ̊.keʃ#kˌŏɑrə.htel»gˌĕæh.tes
čihtta+N+Sg+Ill	čihttii	tʃˈip.pe
čiktit+V+TV+PrfPrc	čiktán	tʃˈihː.tij
čilla+N+Sg+Com+PxDu3	čilaineaskka	tʃˈikː.htɑːn
čindot+V+IV+Ind+Prt+Du3	činduiga	tʃˈi.lɑːj.nˌeæs.kɑ
činus+N+Pl+Nom	čitnosat	tʃˈinː.tuj.gɑ
čipma+N+Pl+Com	čimaiguin	tʃˈit.no.sɑh
čippustit+V+TV+Der/adda+V+Imprt+Sg1	čippostaddon	tʃˈi.mɑːj.gujn
čitna+N+Der/heapmi+A+Attr+Der/vuohta+N+Sg+Ill	činahisvuhtii	tʃˈip.posh»ˌɑdː.ton
čitnut+V+IV+VAbess+A+Attr	činokeahtes	tʃˈi.nɑː»his»vˌuh.tij
čitna+N+Sg+Ill	čitnii	tʃˈi.no.kˌĕæh.tes
čivganloddi+N+Der/viđá+Adv	čivganloddeviđá	tʃˈit.nij
čivgat+V+IV+VAbess+A+Attr	čivggakeahtes	tʃˈiβː.kɑːn#lˌodː.te»vˌi.ðɑː
čiđđit+V+IV+Ind+Prs+Sg1	čiđán	tʃˈiβkː.kɑː.kˌĕæh.tes
čišká+N+Der/viđá+Adv	čiškaviđá	tʃˈiː.ðɑːn
čišká+N+Sg+Loc	čiškkás	tʃˈiʃː.kɑː»vˌi.ðɑː
čobmát+V+IV+Actio+Gen	čobmán	tʃˈiʃ.kɑːs
čoddavehkui+Adv	čoddavehkui	tʃˈob.mɑːn
čogádit+V+TV+VAbess	čogáthaga	tʃˈodː.tɑː#vˌeh.kuj
čohkat+V+TV+Ger	čogadiin	tʃˈoː.gɑːh#hˌɑ.gɑ
čoltet+V+TV+Der/PassL+V+IV+Ind+Prt+Sg2	čoltejuvvojit	tʃˈo.gɑː.ðijn
čomas+A+Ess	čomasin	tʃˈolː.l̥te»j»ˌuv.vo.jih
čomas+A+Sg+Nom	čomas	tʃˈo.mɑː.sin
čođđi+N+Sg+Acc+PxSg3	čođis	tʃˈo.mɑːs
čođđi+N+Der/viđá+Adv	čođđeviđá	tʃˈo.ðiːs
čođđi+N+Sg+Ill	čođđái	tʃˈoð.ðe»vˌi.ðɑː
čuibmoladdat+V+TV+Pot+Prs+Du3	čuibmolattažeaba	tʃˈoðː.ðɑːj
čujolašvuohta+N+Sg+Com+PxPl1	čujolašvuođaineamet	tʃˈuj.pmo.lˌɑt.tɑ.dʃˌeæ.bɑ
čukča+N+Sg+Ill	čukčii	tʃˈu.jo.lˌɑʃ.vuo.ðˌɑj.nĕæ.meh
čuntut+V+TV+Der/PassL+V+IV+Der/supmi+N+Sg+Ill	čuntosupmái	tʃˈukː.htʃij
čuru+N+Der/huhtti+V+TV+Ind+Prs+Sg3	čurohuhttá	tʃˈunː.n̥to»sˌupː.mɑːj
čuččodit+V+IV+Imprt+Sg1	čuččodehkon	tʃˈu.ro»hˌuhː.tɑː
čuđeš+N+Sg+Nom	čuđeš	tʃˈut.tʃo.ðˌeh.kon
čábagirjjálašvuohta+N+Sg+Ill	čábagirjjálašvuhtii	tʃˈuː.ðeʃ
čádjidahttit+V+TV+Der/las+A+Attr	čádjidahttálas	tʃˈɑː.bɑ#kˌirjː.jɑː.lˌɑʃ.vuh.tij
čájus+N+Der/laš+A+Der/vuohta+N+Sg+Loc+PxSg3	čájuslašvuođastis	tʃˈɑːc.ci.ðˌɑhː.tɑː»lɑs
čájus+N+Der/viđá+Adv	čájusviđá	tʃˈɑː.jus»lɑʃ»vˌuo.ðɑs.tis
čájus+N+Pl+Nom	čádjosat	tʃˈɑː.jus»vˌi.ðɑː
čájus+N+Sg+Ill+PxPl3	čádjosasaset	tʃˈɑːc.co.sɑh
čámbohkal+N+Ess	čámbohkalin	tʃˈɑːc.co.sˌɑ.sɑ.seh
čáppis+A+Attr	čába	tʃˈɑːm#pˌoh.kɑ.lin
čátná+N+Sg+Loc+PxSg2	čánástat	tʃˈɑː.bɑ
čávvat+V+IV+Cond+Prs+Pl2	čávašeiddet	tʃˈɑː.nɑːs.tɑh
čáza+N+Sg+Gen	čáhcaga	tʃˈɑː.vɑ.ʃˌejt.teh
šaddat+V+IV+Imprt+Pl1	šaddut	tʃˈɑːh.tsɑ.gɑ
šaddu+N+Ess+PxSg1	šaddunan	ʃˈɑdː.tuːh
šahkkebilistanvearju+N+Sg+Com+PxDu2	šahkkebilistanvearjjuineatte	ʃˈɑdː.tu.nɑn
šaldebargi+N+NomAg+Sg+Ill	šaldebargái	ʃˈɑhː.ke#pˌi.lis.tɑn#vˌeærj.juj.nˌĕæt.te
šaldeluovvi+N+Ess+PxDu2	šaldeluovvineatte	ʃˈɑlː.te#pˌɑrə.kɑːj
šalket+V+TV+Imprt+Sg2	šalke	ʃˈɑlː.te#lˌuov.vi.nˌĕæt.te
šattus+N+Sg+Gen	šaddosa	ʃˈɑlə.hke
šat+Adv	šat	ʃˈɑdː.to.sɑ
šattus+N+Der/geahtes+A+Attr	šattoskeahtes	ʃˈɑh
šeahkka+N+Sg+Ill	šehkkii	ʃˈɑt.tos»kˌĕæh.tes
šearpa+N+Sg+Ill	šerpii	ʃˈehː.kij
šemá+N+Sg+Ill+PxDu2	šemásatte	ʃˈerə.hpij
šeneret+V+TV+Ind+Prt+Du1	šeneriime	ʃˈe.mɑː.sˌɑt.te
šeneret+V+TV+Ind+Prt+Pl1	šeneriimet	ʃˈe.ne.rˌij.me
šibiteallu+N+Der/laš+A+AttrCmp+Der/čoalat+A+Der/vuohta+N+Sg+Nom+PxSg3	šibitelolaščoalatvuohtas	ʃˈe.ne.rˌij.meh
šiehku+N+Sg+Gen+Allegro	šiego	ʃˈiː.bih#ˌe.lo»lɑʃ»tʃˌoɑ.lɑh»vˌuoh.tɑs
šiggut+V+TV+Pot+Prs+Sg2	šikkožat	ʃˈĭe.go
šihtti+N+Pl+Nom	šihtit	ʃˈik.ko.dʃɑh
šiitit+V+TV+Imprt+Du1	šiitu	ʃˈihː.tiːh
šikkanas+N+Sg+Gen+PxPl3	šikkanasaset	ʃˈijː.çtuː
šillá+N+Pl+Nom	šilát	ʃˈikː.kɑː.nˌɑ.sɑ.seh
šimuhit+V+TV+Imprt+Sg2	šimut	ʃˈiː.lɑːh
širra+N+Der/laš+A+Superl+Ess	širalamosin	ʃˈi.muːh
širgalit+V+TV+Imprt+Pl1	širgalehkot	ʃˈi.rɑː»lˌɑ.mo.sin
šlaggat+V+TV+Der/NomAg+N+Pl+Nom	šlaggit	ʃˈirə.kɑ.lˌeh.koh
šlaggat+V+TV+Der/halla+V+Sup	šlakkahalažit	ʃlˈɑgː.ki»h
šlahttet+V+IV+Ind+Prt+Sg3	šlahttii	ʃlˈɑkː.kɑː»hˌɑ.lɑ.dʃih
šliđas+A+Attr	šliđas	ʃlˈɑhː.tij
šlohtor+N+Der/viđá+Adv	šlohtorviđá	ʃlˈi.ðɑːs
šláttar+N+Der/viđá+Adv	šláttarviđá	ʃlˈoːh.tor»vˌi.ðɑː
šlávas+A+Ess	šlávasin	ʃlˈɑːt.tɑr»vˌi.ðɑː
šnjagget+V+IV+Ind+Prt+Du2	šnjaggiide	ʃlˈɑː.vɑ.sin
šnjakkehit+V+IV+Der/adda+V+VGen	šnjakkáhatta	ʃɲˈɑgː.kij.de
šnjeahcat+V+IV+Imprt+Pl2	šnjehcet	ʃɲˈɑkː.kɑːh»ˌɑt.tɑ
šnjeahcat+V+IV+Der/stuvva+V+Pot+Prs+Pl1	šnjeazastuvažat	ʃɲˈeh.tseh
šnjeahcat+V+IV+Ind+Prs+Sg3	šnjeahcá	ʃɲˈeæ.dsɑ»stˌu.vɑ.dʃɑh
šnjierrá+N+Ess+PxDu2	šnjierráneatte	ʃɲˈeæh.tsɑː
šnjoalci+N+Sg+Com+PxSg3	šnjolcciinis	ʃɲˈier.rɑː.nˌĕæt.te
šnjuokkas+A+Sg+Acc	šnjuoggasa	ʃɲˈoll̥.tsij.nis
šoalkaliidni+N+Pl+Nom	šoalkaliinnit	ʃɲˈuogː.kɑ.sɑ
šogas+N+Sg+Nom	šogas	ʃˈŏɑlə.hkɑ#lˌijnː.nih
šogas+N+Der/Dimin+N+Sg+Nom	šohkasaš	ʃˈo.gɑːs
šokčá+N+Der/viđá+Adv	šokčaviđá	ʃˈohː.kɑːs»ɑʃ
šombbárastit+V+IV+Imprt+Pl2	šombbárastit	ʃˈokː.htʃɑ»vˌi.ðɑː
šovva+N+Der/Dimin+N+Pl+Nom+PxPl3	šovažiiddiset	ʃˈompː.pɑː.rˌɑsː.tih
šovkkodit+V+IV+VAbess+A+Attr	šovkkotkeahtes	ʃˈo.vɑː»dʃˌijt.ti.seh
šoŋkkuhit+V+IV+VAbess	šoŋkkutkeahttá	ʃˈoβɸ.koh#khˌĕæh.tes
šuddidit+V+IV+PrfPrc	šuddidan	ʃˈoŋŋ̊ː.kuh#khˌĕæhː.tɑː
šuibmat+V+TV+Ger	šuimmadettiin	ʃˈudː.ti.ðɑn
šulšet+V+TV+Ind+Prt+Du3	šulšiiga	ʃˈujmː.mɑː.ðˌet.tijn
šumppas+A+Pl+Nom	šumpasat	ʃˈulə.ʃij.gɑ
šumpu+N+Der/viđá+Adv	šumpoviđá	ʃˈumː.m̥pɑ.sɑh
šuokŋat+V+IV+Der/PassS+V+IV+Ind+Prt+Sg3	šugŋui	ʃˈumː.m̥po»vˌi.ðɑː
šuoddit+V+IV+Sup	šuottážit	ʃˈug.ŋu»i
šurru+N+Der/viđá+Adv	šurroviđá	ʃˈŭŏtː.tɑː.dʃih
šuvččagit+V+IV+VGen	šuvččat	ʃˈur.ro»vˌi.ðɑː
šuđgá+N+Sg+Acc+PxPl1	šuđgámet	ʃˈuβɸː.tʃɑːh
šuđgit+V+IV+Cond+Prs+Pl1	šuđggášeimmet	ʃˈuðə.kɑː.meh
šveicalaš+A+Attr	šveicalaš	ʃˈuðkː.kɑː.ʃˌejm.meh
švávokála+N+Ess	švávokálan	ʃvˈejː.çtsɑ.lɑʃ
švávokála+N+Sg+Acc+PxPl1	švávokálamet	ʃvˈɑː#vˌo.kɑː.lɑn
švávokála+N+Sg+Ill+PxPl1	švávokálaseamet	ʃvˈɑː#vˌo.kɑː.lˌɑ.meh
švávokála+N+Sg+Loc	švávokálas	ʃvˈɑː#vˌo.kɑː.lˌɑ.sĕæ.meh
švávokála+N+Sg+Ill	švávokálii	ʃvˈɑː#vˌo.kɑː.lɑs
šáikádákti+N+Sg+Ill+PxPl3	šáikádáktáseaset	ʃvˈɑː#vˌo.kɑː.lij
šállja+N+Sg+Loc+PxDu1	šáljasteame	ʃˈɑːjː.çkɑː#tˌɑːkː.htɑː.sˌĕæ.seh
šámppu+N+Der/viđá+Adv	šámppoviđá	ʃˈɑːʎ.ʎɑs.tˌĕæ.me
šámpu+N+Sg+Ill+PxDu1	šámposeame	ʃˈɑːmm̥.po»vˌi.ðɑː
šámpu+N+Der/huhtti+V+TV+VAbess	šámpuhuhtekeahttájin	ʃˈɑːmː.m̥po.sˌĕæ.me
šárka+N+Sg+Ill	šárkii	ʃˈɑːmː.m̥pu»hˌuh.te.kˌĕæhː.tɑː.jin
šávihit+V+IV+Imprt+ConNeg	šávit	ʃˈɑːrə.hkij
		ʃˈɑː.viːh
